
!! !!!Skolt Saami adjective declension


LEXICON A_
+A+WORK: # ;

LEXICON A_PSS-PRFPRC
! These might simply be left out of the fst
+V+Pss+PrfPrc: # ;

LEXICON A-ATTR_
+A+Attr: # ;
+A: A2N-VUOTT ; 

LEXICON A-ATTR_ys
+A+Attr:%>âs # ;
+A+Comp+Attr:»ab # ;
+A+Superl+Attr:»mõs # ;
+A+Comp:»ab A-01_AANAR ;
+A+Superl:»mõs A-01_SAJOS ;
+A:%>âs A2N-VUOTT ;

LEXICON A-ATTR_as
+A+Attr:%>as # ;
+A+Comp+Attr:»ab # ;
+A+Superl+Attr:»mõs # ;
+A+Comp:»ab A-01_AANAR ;
+A+Superl:»mõs A-01_SAJOS ;
+A:%>as A2N-VUOTT ;

LEXICON A-ATTR_es
+A+Attr:%>es # ;
+A+Superl+Attr:»mõs # ;
+A: ADJ-DER/COMP_ab ; !!= * @CODE@ This has a Comp+Attr
!+A+Comp:»ab A-01_AANAR ;
+A+Superl:»mõs A-01_SAJOS ;
+A:%>es A2N-VUOTT ;


!! CLASS 1 HIGH VOWEL, NO PALATALIZATION NOMINALS
LEXICON A_PAPP !!= * @CODE@ papp:papp
!! 
:%^V2VV A-ATTR_ys ;
+A:  A-01_PAPP ;

LEXICON A_TOLL
:%^V2VV%^CC2C A-ATTR_ys ;
+A: A-01_TOLL ;

LEXICON A_ALGG !!= * @CODE@ põrtt:põrtt
!! friskk
:%^V2VV%^XYY2XY A-ATTR_ys ;
+A: A-01_ALGG ;

LEXICON A_AUTT !!= * @CODE@ autt:a%^1VOWutt
!! friskk
:%^V2VV%^XYY2XY A-ATTR_ys ;
+A: A-01_AUTT ;


LEXICON A_MUORR !!= * @CODE@ muõrr:muõrr
:%^CC2C A-ATTR_ys ;
+A: A-01_MUORR ;

LEXICON A_KUOCC !!= * @CODE@ kuõcc:kuõcc
+A+Attr:%^KK2GG%>âs # ;
+A+Comp+Attr:%^KK2GG%>»j»ab # ;
+A+Superl+Attr:%^KK2GG%>»j»ummus # ;
+A+Comp:%^KK2GG%>j»ab A-01_AANAR ;
+A+Superl:%^KK2GG%>j ADJ-DER/SUPERL_ummus ;
+A: A-01_LUOSS ;

LEXICON A_CHUOSHKK !!= * @CODE@ čuõškk:čuõškk
!! tuõlbb
:%^XYY2XY A-ATTR_ys ;
+A: A-01_CHUOSHKK ;

LEXICON A_MIYRKK !!= * @CODE@ sǩiâŋkk:sǩiâŋkk
!! hiâlpp
:%^XYY2XY A-ATTR_ys ;
+A: A-01_MIYRKK ;

LEXICON A_PLAAN !!= * @CODE@ plaan:plaan
:%^V2VV A-ATTR_ys ; !!Check this 2015-09-17
+A: A-01_PLAAN ;

!!
LEXICON A_SUYMMM !!= * @CODE@ suâmm:suâmˈm
!! 
:%^PALE%^PAL%^XXX2XX A-ATTR_es ;
+A: A-01_NEAVVV ;! !Check this 2016-09-16 


!! CLASS 1 LOW VOWEL, NO PALATALIZATION NOMINALS
LEXICON A_PESS
+A+Attr: ENDLEX ;
+A: A-01_PESS ;

LEXICON A_VAEAEZHZH
! Gradation: None
! 1.115
!! * Yaml: __A-vaeaezhzh__
+A+Attr: ENDLEX ;
: A-ATTR_as ;
+A: A-01_VAEAEZHZH ;


!! CLASS 1 LOW VOWEL, PALATALIZATION, ILLATIVE IN U NOMINALS


!! CLASS 1 HIGH VOWEL, PALATALIZATION NOMINALS
LEXICON A_NUQBB  !!= * @CODE@ nuʹbb:nubb
! Gradation: None
! 1.115
!! * Yaml: __A-nubb__
:%^V2VV%^PAL   A-ATTR_es ;
+A: A-01_NUQBB ;

LEXICON A_KUEQLL !!= * @CODE@ kueʹll:kuâll
! vowel: diphthong
:%^PALE%^PAL%^CC2C   A-ATTR_es ;
+A: A-01_KUEQLL ;

LEXICON A_MUEQRJJ !!= * @CODE@ mueʹrjj:mueʹrjj
! vowel: diphthong
:%^PALE%^PAL%^XYY2XY   A-ATTR_es ;
+A: A-01_MUEQRJJ ;

!! CLASS 1 LOW VOWEL, PALATALIZATION NOMINALS

LEXICON A_VAEQLL !!= * @CODE@ väʹll:väll
:%^V2VV%^PAL   A-ATTR_es ;
+A: A-01_VAEQLL ;

LEXICON A_UQCC !!= * @CODE@ uʹcc:u%^1VOWcc
:%^V2VV%^PAL   A-ATTR_es ;
+A: A-01_UQCC ;

LEXICON A_SAAQMM !!= * @CODE@ sääʹmm:säämm
:%^CC2C%^PAL   A-ATTR_es ;
+A: A-01_SAAQMM ;

LEXICON A_CHAAQCC !!= * @CODE@ čääʹcc:čääcc
:%^PAL%^KK2GG   A-ATTR_es ;
+A: A-01_CHAAQCC ;

LEXICON A_KAQLBB !!= * @CODE@ käʹlbb:kälbb âʹlǧǧ:âlgg
! vowel: monophthong
:%^V2VV%^PAL%^CC2C   A-ATTR_es ;
+A: A-01_KAQLBB ;

LEXICON A_HAAQSKH !!= * @CODE@ hääʹsǩ:hääsk
! vowel: monophthong
! gradation: no
:%^PAL   A-ATTR_es ;
+A: A-01_HAAQSKH ;


LEXICON A_SEQTT !!= * @CODE@ seʹtt:sẹtt
! vowel: monophthong
!! CHECKME
:%^V2VV%^PAL   A-ATTR_es ;
+A: A-01_SEQTT ;


LEXICON A_KHEQRJJ !!= * @CODE@ ǩeʹrjj:ǩẹrjj
! vowel: monophthong
:%^V2VV%^PAL%^XYY2XY   A-ATTR_es ;
+A: A-01_KHEQRJJ ;

LEXICON A_JAUQRR !!= * @CODE@ jäuʹrr:jäurr
! vowel: monophthong
:%^V2VV%^PAL%^XYY2XY   A-ATTR_es ;
+A: A-01_JAUQRR ;

LEXICON A_PEIQVV !!= * @CODE@ peiʹvv:pẹivv
! vowel: monophthong
:%^V2VV%^PAL%^XYY2XY   A-ATTR_es ;
+A: A-01_PEIQVV ;

LEXICON A_SUEAQKHKH !!= * @CODE@ sueʹǩǩ:suäkk
!! cuẹʹǩǩ
:%^PALẸ%^PAL%^KK2GG   A-ATTR_es ;
+A: A-01_SUEAQKHKH ;

LEXICON A_KUEAQTT !!= * @CODE@ kuẹʹtt:kuätt
! vowel: diphthong
:%^PALẸ%^PAL%^CC2C   A-ATTR_es ;
+A: A-01_KUEAQTT ;

LEXICON A_JEAQNNN !!= * @CODE@ jeäʹnn:jeänˈn, jeäʹǧǧ:jeägˈg
! vowel: diphthong
:%^PALẸ%^PAL%^CCC2CC   A-ATTR_es ;
+A: A-01_JEAQNNN ;

LEXICON A_JEAQRMM !!= * @CODE@ jeäʹrmm:jeärmm
! vowel: diphthong
:VOWRaise%^PALẸ%^PAL%^XYY2XY   A-ATTR_es ;
+A: A-01_JEAQRMM ;

LEXICON A_CHUAQRVV !!= * @CODE@ tuäʹŋǧǧ:tuäŋgg
! vowel: diphthong
:%^PALẸ%^PAL%^XYY2XY   A-ATTR_es ; !tuẹʹŋǧes
+A: A-01_CHUAQRVV ;


!! CLASS denominals in -i
!! cf. Feist (2012: 198-199)
!! These will need their own expansions
!! HOW DOES JIÕʹNNI decline?
LEXICON A_JIOQNNI !!= * @CODE@ jiõʹnni:jiõnn FIXME 2016-04
+A+Attr:%^PAL%>es #   ;
+A+Sg+Nom:%^PAL%>i  # ;
+A:%^PAL%>j ADJ-DER/COMP_ab ;
+A:%^PAL%>j ADJ-DER/SUPERL_ummus ;
LEXICON A_PAERRAI !!= * @CODE@ pärrai:pärr
+A+Attr:%>as #   ;
+A+Sg+Nom:%>ai  # ;
+A:%>j ADJ-DER/COMP_ab ;
+A:%>j ADJ-DER/SUPERL_ummus ;
LEXICON A_SAELTTAI !!= * @CODE@ sälttai:sältt
+A+Attr:%>as #   ;
+A+Sg+Nom:%>ai  # ;
+A:%>j ADJ-DER/COMP_ab ;
+A:%>j ADJ-DER/SUPERL_ummus ;
!%^RmVow%^I2J

!! CLASS 

LEXICON A_SOOUS
+A:%^V2VV%^XYY2VY AdjAttr-ZERO ;
+A: A-01_SOOUS ;

LEXICON A_SAJOS
!! -õs ending
+A: AdjAttr-ZERO ;
+A: SG-NOM ;
+A:%{XC%}%^C2CC%>â ESS ;
+A:%{XC%}%^C2CC%>â PAR ;
+A: A-01_OBL-SAJOS ;

LEXICON A_KOALVAK
+A+Attr:%^RmVow%>õs ENDLEX ;
+A:%^RmVow ADJ-DER/COMP_kwlmmsab ;
+A:%^RmVow ADJ-DER/SUPERL_ummus ;
+A: A-01_KOALVAK ;

LEXICON A_AACCIKH
+A+Attr:%^RmVow%^PALNo%>õs ENDLEX ;
+A:%^RmVow ADJ-DER/COMP_kwlmmsab ;
+A:%^RmVow ADJ-DER/SUPERL_ummus ;
+A: A-01_AACCIKH ;

LEXICON A_KUALAZH
+A+Sg+Nom:až ENDLEX ;
+A+Pl+Nom:až ENDLEX ; !!= * @CODE@ Check this 2015-02-22
+A: A-01_KUALAZH ;

LEXICON A_VOONYS !!= * @CODE@ võõnâs:võnn
+A+Sg+Nom:%^V2VV%^CC2Câs ENDLEX ;
+A+Pl+Nom: ENDLEX ; !!= * @CODE@ Check this 2015-02-22
+A:s ADJ-DER/COMP_kwlmmsab ;
+A:s ADJ-DER/SUPERL_ummus ;
+A:âs A-01_VOONYS ;

LEXICON A_OODHYS !!= * @CODE@ oođâs:ođđ
+A+Attr: ENDLEX ;
+A:s ADJ-DER/COMP_kwlmmsab ;
+A:s ADJ-DER/SUPERL_ummus ;
+A:âs A-01_VOONYS ;

LEXICON A_KOODDYS !!= * @CODE@ kõõddâs:kõdd
+A+Attr: ENDLEX ;
+A+Sg+Nom:%^Pen%^V2VV%>âs ENDLEX ;
+A+Pl+Nom:%>âz ENDLEX ; !!= * @CODE@ Check this 2015-02-22
+A:s ADJ-DER/COMP_kwlmmsab ;
+A:s ADJ-DER/SUPERL_ummus ;
+A:âs A-01_KOODDYS ;

LEXICON A_MOOCHCHYS !!= * @CODE@ mooččâs:močč
+A+Attr: ENDLEX ;
+A+Sg+Nom:%>âs ENDLEX ;
+A: ADJ-DER/COMP_aeaeb ;
+A: ADJ-DER/SUPERL_ummus ;
+A:âs A-01_KOODDYS ;

LEXICON A_JOOSKYS !!= * @CODE@ jõõskâs:jõskk
+A+Attr: ENDLEX ;
+A:s ADJ-DER/COMP_kwlmmsab ;
+A:s ADJ-DER/SUPERL_ummus ;
+A:âs A-01_TAALKYS ;


LEXICON A_PIIUTYS !!= * @CODE@ piiutâs:pihtt
+A+Attr: ENDLEX ;
+A:s ADJ-DER/COMP_kwlmmsab ;
+A:s ADJ-DER/SUPERL_ummus ;
+A:âs A-01_PIIUTYS ;

LEXICON A_FIINYS !!= * @CODE@ fiinâs:fijnn
+A+Attr:%^XYY2VY ENDLEX ;	! fiin
+A:s ADJ-DER/COMP_kwlmmsab ;
+A:s ADJ-DER/SUPERL_ummus ;
+A:âs A-01_FIINYS ;	! fijnnâz


LEXICON A_RUODDYS !!= * @CODE@ ruõddâs:ruõdˈd
+A+Attr: ENDLEX ;
+A:s ADJ-DER/COMP_kwlmmsab ;
+A:s ADJ-DER/SUPERL_ummus ;
+A:âs A-01_RUODDYS ;

LEXICON A_TUOVYS !!= * @CODE@ tuõvâs:tuõvv
+A+Attr:sõs ENDLEX ;
+A:s ADJ-DER/COMP_kwlmmsab ;
+A:s ADJ-DER/SUPERL_ummus ;
+A:âs A-01_TUOVYS ;


LEXICON A_VUOIVYS !!= * @CODE@ vuõivâs:vuõivv
+A+Attr: ENDLEX ;
+A:s ADJ-DER/COMP_kwlmmsab ;
+A:s ADJ-DER/SUPERL_ummus ;
+A:âs A-01_VUOIVYS ;


LEXICON A_KOAOAVAS !!= * @CODE@ kååvas:kåvv
+A+Attr: ENDLEX ;
+A:s ADJ-DER/COMP_kwlmmsab ;
+A:s ADJ-DER/SUPERL_ummus ;
+A:as A-01_KOAOAVAS ;

LEXICON A_KOAOADDAS !!= * @CODE@ kååddas:kåådd
+A+Attr: ENDLEX ;
+A:s ADJ-DER/COMP_kwlmmsab ;
+A:s ADJ-DER/SUPERL_ummus ;
+A:as A-01_KOAOADDAS ;

LEXICON A_TOBDDSALLASH !!= * @CODE@ tobddsallaš:tobddsallaš
+A+Attr: ENDLEX ;
+A:%^RmVow ADJ-DER/COMP_kwlmmsab ;
+A:%^RmVow ADJ-DER/SUPERL_ummus ;
+A: A-01_MAINSTUMMUSH ;


LEXICON A_JAELLASH !!= * @CODE@ jällaš:jällaš
+A+Attr:%^RmVow%>õs ENDLEX ;
+A:%^RmVow ADJ-DER/COMP_kwlmmsab ;
+A:%^RmVow ADJ-DER/SUPERL_ummus ;
+A: A-01_MAINSTUMMUSH ;

LEXICON A_KAADHYSH !!= * @CODE@ kaađâš:ka%^1VOWttâš
!+A+Attr:%^RmVow%>õs ENDLEX ; !CHECKME 2016-05-05
+A:%^RmVow ADJ-DER/COMP_kwlmmsab ;
+A:%^RmVow ADJ-DER/SUPERL_ummus ;
+A: A-01_VOONYS ;
+A:%^Pen%^V2VV%^Pen%^CC2C A2N-VUOTT ;

LEXICON A_VAALMYSH !!= * @CODE@ vaalmâš:va%^1VOWlmmâš
+A+Attr:%^RmVow%>õs ENDLEX ; !CHECKME 2016-05-05
+A:%^RmVow ADJ-DER/COMP_kwlmmsab ;
+A:%^RmVow ADJ-DER/SUPERL_ummus ;
+A: A-01_TAALKYS ;
+A:%^Pen%^V2VV%^Pen%^XYY2XY A2N-VUOTT ;

LEXICON A_JUYGXGXAS
+A: A-01_JUYGXGXAS ;

LEXICON A_VEEIDAS !!= * @CODE@ veeidas:veidd
+A+Attr:sõs ENDLEX ;
+A:s ADJ-DER/COMP_kwlmmsab ;
+A:s ADJ-DER/SUPERL_ummus ;
+A:as A-01_PAEAELKAS ;


LEXICON A_AANAR !!= * @CODE@ späʹsseb:späʹsseb
+A+Attr:%^RmVow%>õs ENDLEX ;
+A:%^RmVow ADJ-DER/COMP_kwlmmsab ;
+A:%^RmVow ADJ-DER/SUPERL_ummus ;
+A: A-01_AANAR ;


LEXICON A_KAAMMI
+A: A-01_KAAMMI ;

LEXICON A_KAAQMES  !!= * @CODE@ kääʹmes:kämm
+A+Attr:%^V2VV%^PAL ENDLEX ;
+A:s ADJ-DER/COMP_kwlmmsab ;
+A:s ADJ-DER/SUPERL_ummus ;
+A:es A-01_OAQVES ; !!= * @CODE@   kääʹmes:kämmez
+A:%^PAL%^V2VV%>es A2N-VUOTT ;

LEXICON A_KAAQLLES  !!= * @CODE@ kääʹlles:kä%^1VOWll
+A+Attr:%^V2VV%^PAL ENDLEX ;
+A:s ADJ-DER/COMP_kwlmmsab ;
+A:s ADJ-DER/SUPERL_ummus ;
+A:es A-01_KAAQLLES ; !!= * @CODE@   kääʹmes:kämmez
+A:%^PAL%^V2VV%>es A2N-VUOTT ;

LEXICON A_KOAQSHKHES !!= * @CODE@ kååʹšǩes:kåškk
+A+Attr:%^PAL ENDLEX ;
+A:s ADJ-DER/COMP_kwlmmsab ;
+A:s ADJ-DER/SUPERL_ummus ;
+A:es A-01_KAAQRBES ;
+A:%^PAL%^XYY2XY%>es A2N-VUOTT ;

LEXICON A_KHEEQLES  !!= * @CODE@ ǩeeʹles:ǩeâlˈl
+A+Attr:%^Pen%PALE%^Pen%^PAL%^Pen%^CCC2C%>es ENDLEX ; !CHECKME
+A:s ADJ-DER/COMP_kwlmmsab ;
+A:s ADJ-DER/SUPERL_ummus ;
+A:es A-01_KHEEQLES ; !!= * @CODE@	ǩeeʹles:ǩeâlˈles
+A:%^PALE%^PAL%^CCC2C%>es A2N-VUOTT ;


LEXICON A_PUAQRES  !!= * @CODE@ puäʹres:puärˈr
+A+Attr:%^PAL ENDLEX ;
+A:s ADJ-DER/COMP_kwlmmsab ;
+A:s ADJ-DER/SUPERL_ummus ;
+A:es A-01_PUAQRES ; !!= * @CODE@   puäʹres:puärˈres
+A:%^PAL%^CCC2C%>es A2N-VUOTT ;

LEXICON A_CHUEQDHES  !!= * @CODE@ čueʹđes:čuâtˈt
+A+Attr:%^PAL ENDLEX ;
+A:s ADJ-DER/COMP_kwlmmsab ;
+A:s ADJ-DER/SUPERL_ummus ;
+A:es A-01_CHUEQDHES ; !!= * @CODE@   puäʹres:puärˈrez
+A:%^PALE%^PAL%^CCC2C%>es A2N-VUOTT ;

LEXICON A_CHUEAQCKHES  !!= * @CODE@ čueʹcǩes:čuäckkez
+A+Attr:%^PALẸ%^PAL ENDLEX ; !CHECKME
+A:s ADJ-DER/COMP_kwlmmsab ;
+A:s ADJ-DER/SUPERL_ummus ;
+A:es A-01_CHUEAQCKHES ; !!= * @CODE@  čueʹcǩes:čuäckkez
+A:%^PALẸ%^PAL%^XYY2XY%>es A2N-VUOTT ;


LEXICON A_PRSPRC-EEI !!= * @CODE@ tuejjeei:tuejjee
+A+Attr:jes ENDLEX ;
+A+Attr:jas ENDLEX ; !!= * @CODE@ c.f. sjm faʹlsǩeejas
+A: A-01_PRSPRC-EEI ;
+A:j ADJ-DER/COMP_kwlmmsab ;
+A:j ADJ-DER/SUPERL_ummus ;

!! WORK HERE 2015-10-14 deverbals
LEXICON A_PRSPRC-VCC-I !!= * @CODE@ cõggi:cõggi
+A: A-01_PRSPRC-VCC-I ;
+A:%^I2J ADJ-DER/COMP_kwlmmsab ;
+A:%^I2J ADJ-DER/SUPERL_ummus ;

LEXICON A_PRSPRC-VVCC-I !!= * @CODE@ jõõvvi:jõõvvi
!! * Yaml: __A-vaeaezhzh__
+A: A-01_PRSPRC-VVCC-I ;
+A:%^I2J ADJ-DER/COMP_kwlmmsab ;
+A:%^I2J ADJ-DER/SUPERL_ummus ;
LEXICON A_PRSPRC-VVKK-I !!= * @CODE@ lookki:lookki
+A: A-01_PRSPRC-VVKK-I ;
+A:%^I2J ADJ-DER/COMP_kwlmmsab ;
+A:%^I2J ADJ-DER/SUPERL_ummus ;
LEXICON A_KOBDDI !!= * @CODE@ kobddi:kobddi SEE following A_TOBDDI diff
+A+Attr:%^RmVow # ;
+A: A-01_PRSPRC-VXYY-I ;
+A:%^I2J ADJ-DER/COMP_kwlmmsab ;
+A:%^I2J ADJ-DER/SUPERL_ummus ;

LEXICON A_PRSPRC-VWKK-I !!= * @CODE@ ǩiõssi:ǩiõssi
+A: A-01_PRSPRC-VWKK-I ;
+A:%^I2J ADJ-DER/COMP_kwlmmsab ;
+A:%^I2J ADJ-DER/SUPERL_ummus ;
LEXICON A_PRSPRC-VWCC-I !!= * @CODE@ vuõlli:vuõlli
+A: A-01_PRSPRC-VWCC-I ;
+A:%^I2J ADJ-DER/COMP_kwlmmsab ;
+A:%^I2J ADJ-DER/SUPERL_ummus ;
LEXICON A_PRSPRC-VWXYY-I !!= * @CODE@ kuõskki:kuõskki
+A: A-01_PRSPRC-VWXYY-I ;
+A:%^I2J ADJ-DER/COMP_kwlmmsab ;
+A:%^I2J ADJ-DER/SUPERL_ummus ;
LEXICON A_PRSPRC-VCC-AI !!= * @CODE@ kåččai:kåččai
+A: A-01_PRSPRC-VCC-AI ;
+A:%^RmVow%^I2J ADJ-DER/COMP_kwlmmsab ;
+A:%^RmVow%^I2J ADJ-DER/SUPERL_ummus ;
LEXICON A_PRSPRC-VVCC-AI !!= * @CODE@ peellai:peellai
+A: A-01_PRSPRC-VVCC-AI ;
+A:%^RmVow%^I2J ADJ-DER/COMP_kwlmmsab ;
+A:%^RmVow%^I2J ADJ-DER/SUPERL_ummus ;
LEXICON A_PRSPRC-VVKK-AI !!= * @CODE@ pååssai:pååssai
+A: A-01_PRSPRC-VVKK-AI ;
+A:%^RmVow%^I2J ADJ-DER/COMP_kwlmmsab ;
+A:%^RmVow%^I2J ADJ-DER/SUPERL_ummus ;
LEXICON A_PRSPRC-VXYY-AI !!= * @CODE@ särnnai:särnnai
+A: A-01_PRSPRC-VXYY-AI ;
+A:%^RmVow%^I2J ADJ-DER/COMP_kwlmmsab ;
+A:%^RmVow%^I2J ADJ-DER/SUPERL_ummus ;
LEXICON A_PRSPRC-VWCC-AI !!= * @CODE@ vuejjai:vuejjai
+A: A-01_PRSPRC-VWCC-AI ;
+A:%^RmVow%^I2J ADJ-DER/COMP_kwlmmsab ;
+A:%^RmVow%^I2J ADJ-DER/SUPERL_ummus ;
LEXICON A_PRSPRC-VWKK-AI !!= * @CODE@ reäkkai:reäkkai
+A: A-01_PRSPRC-VWKK-AI ;
+A:%^RmVow%^I2J ADJ-DER/COMP_kwlmmsab ;
+A:%^RmVow%^I2J ADJ-DER/SUPERL_ummus ;
LEXICON A_PRSPRC-VWCCC-AI !!= * @CODE@ vuäggai:vuägˈgai
+A: A-01_PRSPRC-VWCCC-AI ;
+A:%^RmVow%^I2J ADJ-DER/COMP_kwlmmsab ;
+A:%^RmVow%^I2J ADJ-DER/SUPERL_ummus ;
LEXICON A_PRSPRC-VWXYY-AI !!= * @CODE@ meälttai:meälttai
+A: A-01_PRSPRC-VWXYY-AI ;
+A:%^RmVow%^I2J ADJ-DER/COMP_kwlmmsab ;
+A:%^RmVow%^I2J ADJ-DER/SUPERL_ummus ;

LEXICON A_PRSPRC-VXYY-I !!= * @CODE@ äjjnõʹstti:äjjnõʹstti
+A:%^I2J ADJ-DER/COMP_kwlmmsab ;
+A:%^I2J ADJ-DER/SUPERL_ummus ;
+A: A-01_PRSPRC-VXYY-I ;
LEXICON A_SUQVDDI !!= * @CODE@ suʹvddi:suʹvddi
+A: A-01_SUQVDDI ;
+A:%^I2J ADJ-DER/COMP_kwlmmsab ;
+A:%^I2J ADJ-DER/SUPERL_ummus ;

LEXICON A_LIEQDHDHDHI !!= * @CODE@ lieʹđđi:lieʹđˈđi
+A: A-01_LIEQDHDHDHI ;
+A:%^I2J ADJ-DER/COMP_kwlmmsab ;
+A:%^I2J ADJ-DER/SUPERL_ummus ;
LEXICON A_PRSPRC_VWXYY-I !!= * @CODE@ vueʹstti:vueʹstti
+A: A-01_PRSPRC_VWXYY-I ;
+A:%^I2J ADJ-DER/COMP_kwlmmsab ;
+A:%^I2J ADJ-DER/SUPERL_ummus ;

LEXICON A_VUOIQNNI !!= * @CODE@ vuõiʹnni:vuõiʹnni
+A: A-01_VUOIQNNI ;
+A:%^I2J ADJ-DER/COMP_kwlmmsab ;
+A:%^I2J ADJ-DER/SUPERL_ummus ;

LEXICON A_JUURD !!= * @CODE@ juurd:jurdd
+A+Sg+Nom:%^V2VV%^XYY2XY ENDLEX ;
+A+Pl+Nom: ENDLEX ;
+A: A-01_JUURD ;


LEXICON A_RADIO 
!! check this 2015-11-10

+A: A-01_RADIO ;

LEXICON A_NALLSHEM
!! !!2. WORDS WITH MULTI-SYLLABLE NOMINATIVE SINGULARS (2009: 293)
!! !!2.3 Sg.Loc in -est. e-stems (Sg.Loc, Ess, Par).
!! !!2.3.2 Sg.Ill in -a
!! !!2.3.2.1 Has Gradation 
!! !!2.3.2.1.1 Second syllable vowel loss (Sg.Ill, Sg.Loc, Sg.Com; Ess, Par; Pl.Obl)
!!NumContLex="650"
!! * Yaml: __A-chaalmtem__
+A: AdjAttr-es ;
+A: A-01_NALLSHEM ;

!! CLASS 11 ADJECTIVES
LEXICON A_SHIYLGGYD !!= * @CODE@ šiâlggâd:šiâlgg
+A:%^VOWRaise%^PALE%^PAL AdjAttr-es ;
+A: A-01_VISKKYD ;
+A:âd A2N-VUOTT ;
+A: ADJ-DER/COMP_aeaeb ;
+A: ADJ-DER/SUPERL_ummus ;

LEXICON A_VISKKYD !!= * @CODE@ viskkâd:viskk
+A:%^PAL AdjAttr-es ;
+A: A-01_VISKKYD ;
+A:âd A2N-VUOTT ;
+A: ADJ-DER/COMP_aeaeb ;
+A: ADJ-DER/SUPERL_ummus ;


LEXICON A_MOASHSHAD !!= * @CODE@ måššad:måšš
+A: AdjAttr-es ;
+A: A-01_MOASHSHAD ;
+A:ad A2N-VUOTT ;
+A: ADJ-DER/COMP_aeaeb ;
+A: ADJ-DER/SUPERL_ummus ;


LEXICON A_AQKHKHED !!= * @CODE@ âʹǩǩed:âʹǩǩ
+A: AdjAttr-es ;
+A: A-01_AQKHKHED ;
+A:ed A2N-VUOTT ;
+A: ADJ-DER/COMP_aeaeb ;
+A: ADJ-DER/SUPERL_ummus ;


LEXICON A20
+A+Pred+Pl: # ; 
+A+Comp:»ab # ; 
+A+Superl:»mõs # ; 

LEXICON A_MEERSAZH
!! säʹmmlaž:säʹmml
+A:až AdjAttr-ZERO ;
+A: ADJ-DER/COMP_kwlmmsab ;
+A: ADJ-DER/SUPERL_ummus ;
+A: A-01_MEERSAZH ;

LEXICON A_MUORYZH
!! muõrâž:muõr
+A:âž AdjAttr-ZERO ;
!+A: ADJ-DER/COMP_kwlmmsab ;
!+A: ADJ-DER/SUPERL_ummus ;
+A: A-01_MUORYZH ;



LEXICON A30
!+A: # ; same form
+A+Comp:»ab # ; !!NPAL
+A+Superl: ADJ-DER/SUPERL_ummus ; !!NPAL

LEXICON DenominalAdjsCShort
+Der/teʹm:»tẹ%^1VOWm A_NALLSHEM ;
!+Der/A+Pred+Sg:»teʹm # ;
!+Der/A+Pred+Pl:»teʹm # ;
+Der/A+Der/teʹm:»teʹm A2N-VUOTT ;
+Der/A+Der/teʹm:»teʹm AdjAttr-es ; ! 2013-09-19 the +Attr removed to avoid double tags
+Der/t+A:»t AdjDerComp ; ! 2013-09-19 the +Comp removed to avoid double tags
+Der/t+A:»t AdjDerSuperl-ummus ; ! 2013-09-19 the +Superl removed to avoid double tags
+Der/tõõvvâd:»tõõvv IV_LAUKKOOLLYD ; !!= * @CODE@ privative = carative + translative

LEXICON AdjAttr-ZERO
+Attr: ENDLEX ;
+Attr: A2N-VUOTT ;

LEXICON AdjAttr-es
+Attr:%>es ENDLEX ; 
+Attr:%>es A2N-VUOTT ;

LEXICON A2N-VUOTT
+Der/vuõtt:»vuõtt N_MUORR ;


LEXICON AdjDerComp
+Comp+Attr:»ab # ; 

LEXICON A_IS_ADJ-DER/COMP_ab
+A: ADJ-DER/COMP_ab ;
!! Class 12 Feist 163
LEXICON ADJ-DER/COMP_ab
+Comp+Attr:»ab # ;
+Comp:»ab A-02_SG-NOM ;
+Comp:»ab A-02_SG-ABE/ACC/GEN ;
+Comp:»ab A-02_PL-NOM ;
+Comp:»ba A-02_SG-ILL ; !!= * @CODE@ Sammallahti (1991: 188)
+Comp:»be A-02_SG-LOC ; !!= * @CODE@ Sammallahti (1991: 188)
+Comp:»b A-02_SG-COM_IN ; !!= * @CODE@ Sammallahti (1991: 188)
+Comp:»b A-02_PL-OBL ; !!= * @CODE@ Sammallahti (1991: 188)
+Comp:»õʹbbe A-02_SG-ILL ;
+Comp:»õbâ A-02_SG-LOC ;
+Comp:»õb A-02_SG-COM_IN ;
+Comp:»õb A-02_PL-OBL ;
+Comp:»õbâ A-02_ESS/PAR ;
+Comp+Ess:»ben K ;

LEXICON A_IS_ADJ-DER/COMP_aeaeb
+A: ADJ-DER/COMP_aeaeb ;
LEXICON ADJ-DER/COMP_aeaeb
+Comp+Attr:»ääb # ;
+Comp:»ääb A-02_SG-NOM ;
+Comp:»ääb A-02_SG-ABE/ACC/GEN-PL-NOM ;
+Comp:»uʹbbe A-02_SG-ILL ;
+Comp:»ubu A-02_SG-LOC ;
+Comp:»ubu A-02_SG-COM_IN/PL-OBL ;
+Comp:»ubu A-02_ESS/PAR ;

LEXICON A_IS_ADJ-DER/COMP_kwlmmsab
+A: ADJ-DER/COMP_kwlmmsab ;
!! Sammallahti 2010: 151
LEXICON ADJ-DER/COMP_kwlmmsab
+Comp+Attr:»ab # ;
+Comp:»ab A-02_SG-NOM ;
+Comp:»ab A-02_SG-ABE/ACC/GEN ;
+Comp:»ab A-02_PL-NOM ;
+Comp:»õʹbbe A-02_SG-ILL ;
+Use/NG+Comp:»uʹbbe A-02_SG-ILL ;
+Comp:»õbâ A-02_SG-LOC ;
+Use/NG+Comp:»ubu A-02_SG-LOC ;
+Comp:»õb A-02_SG-COM_IN ;
+Use/NG+Comp:»ubu A-02_SG-COM_IN ;
+Comp:»õb A-02_PL-OBL ;
+Use/NG+Comp:»ubu A-02_PL-OBL ;
+Comp:»õbâ A-02_ESS/PAR ;
+Use/SpellNoSugg+Use/NG+Comp:»ubâ A-02_ESS/PAR ;
+Use/SpellNoSugg+Use/NG+Comp:»ubu A-02_ESS/PAR ;

LEXICON A_IS_ADJ-DER/SUPERL_mws
+A+Superl+Attr:»mõs # ;
+A+Superl:»mõs A-01_SAJOS ;

LEXICON A_IS_ADJ-DER/SUPERL_ummus
+A: ADJ-DER/SUPERL_ummus ;
LEXICON ADJ-DER/SUPERL_ummus
!+Der/ummus+Superl+Attr:»ummus # ;
!+Der/ummus+Superl:»ummus A-01_MAINSTUMMUSH ;
!+Der/umus+Superl+Attr:»umus # ;
!+Der/umus+Superl:»umus A-01_MAINSTUMMUSH ;
+Superl+Attr:»ummus # ;
+Superl:»ummus A-01_MAINSTUMMUSH ;
+Use/NG+Superl+Attr:»umus # ;
+Use/NG+Superl:»umus A-01_MAINSTUMMUSH ;
+Use/NG+Superl+Attr:»õmâs # ;
+Use/NG+Superl:»õmâs A-01_MAINSTUMMUSH ;
+Use/NG+Superl+Attr:»õmmâs # ;
+Use/NG+Superl:»õmmâs A-01_MAINSTUMMUSH ;
+Use/NG+Superl+Attr:»umâs # ;
+Use/NG+Superl:»umâs A-01_MAINSTUMMUSH ;
+Use/NG+Superl+Attr:»umõs # ;
+Use/NG+Superl:»umõs A-01_MAINSTUMMUSH ;


LEXICON AdjDerSuperl-mos
!+Der/mõs+Superl:»mõs # ; 
+Superl:»mõs # ; 

LEXICON AdjDerSuperl-mus
!+Der/mus+Superl:»mus # ; 
+Superl:»mus # ; 
LEXICON AdjDerSuperl-ummus
!+Der/ummus+Superl:»ummus # ; 
+Superl:»ummus # ; 

LEXICON AdjNom-as
+Attr+Sg+Gen:%>âz # ;
+Attr+Sg+Acc:%>âz # ;
+Attr+Sg+Ill:%>sa # ;
+Attr+Sg+Loc:%>sest # ;
+Attr+Sg+Com:%>sin # ;
+Attr+Ess:%>sen # ;
+Attr+Par:%>sed # ; 
+Attr+Sg+Abe:%>âztää # ;
+Attr+Pl+Nom:%>âz # ;
+Attr+Pl+Gen:%>si # ;
+Attr+Pl+Acc:%>sid # ;
+Attr+Pl+Ill:%>sid # ;
+Attr+Pl+Loc:%>sin # ;
+Attr+Pl+Com:%>sivuiʹm # ;
+Attr+Pl+Abe:%>sitää # ;


!! N›A derivation in +Der/N2A
LEXICON N2A_LUOQSSI
!! 1A (Feist 2011: 198-199)
+A+Attr:%>es K ;
+A:%>i A-02_SG-NOM ;
+A:%>i A-02_SG-ABE/ACC/GEN ;
+A:%>i A-02_PL-NOM ;
+A:%>j%>e A-02_SG-LOC ;
+A:%>j A-02_SG-COM_IN ;
+A:%>j%>e A-02_ESS/PAR ;
+A:%>j A-02_PL-OBL ;
+A:j ADJ-DER/COMP_ab ;
+A:j ADJ-DER/SUPERL_ummus ;

LEXICON N2A_REAEB3H3HAI
!! 1B (Feist 2011: 198-199)
+A+Attr:%>as # ;
+A:%>ai A-02_SG-NOM ;
+A:%>ai A-02_SG-ABE/ACC/GEN ;
+A:%>ai A-02_PL-NOM ;
+A:%>j%>e A-02_SG-LOC ;
+A:%>j A-02_SG-COM_IN ;
+A:%>j%>e A-02_ESS/PAR ;
+A:%>j A-02_PL-OBL ;
+A:%>j ADJ-DER/COMP_kwlmmsab ;
+A:%>j ADJ-DER/SUPERL_ummus ;


!!+Der/N2A: N2A_CHAECCAI ;                !!N»A: 
LEXICON N2A_CHAECCAI
!! 1C (Feist 2011: 198-199)
+Der/N2A+A+Attr:%>as # ;
+Der/N2A+A:%>ai A-02_SG-NOM ;
+Der/N2A+A:%>ai A-02_SG-ABE/ACC/GEN ;
+Der/N2A+A:%>ai A-02_PL-NOM ;
+Der/N2A+A:%>j%>e A-02_SG-LOC ;
+Der/N2A+A:%>j A-02_SG-COM_IN ;
+Der/N2A+A:%>j%>e A-02_ESS/PAR ;
+Der/N2A+A:%>j A-02_PL-OBL ;
+Der/N2A+A:%>j ADJ-DER/COMP_kwlmmsab ;
+Der/N2A+A:%>j ADJ-DER/SUPERL_ummus ;


LEXICON DET-REFL_ 
!! jiiʹjjes:jiijj
+Det+Refl+Sg1+Attr:%>ân	K ;
+Det+Refl+Sg2+Attr:%>âd	K ;
+Use/NG+Det+Refl+Sg1+Attr:%>an	K ;
+Use/NG+Det+Refl+Sg2+Attr:%>ad	K ;
+Use/NG+Det+Refl+Sg3+Attr:%>âs	K ;
+Det+Refl+Sg3+Attr:%^PAL%>es	K ;
+Det+Refl+Pl1+Attr:%^PAL%>en	K ;
+Det+Refl+Pl2+Attr:%^PAL%>ed	K ;
+Det+Refl+Pl3+Attr:%^PAL%>ez	K ;
+Use/NG+Det+Refl+Pl3+Attr:%>âz	K ;

!!!!!!!



!! CLASS 1 HIGH VOWEL, NO PALATALIZATION NOMINALS
LEXICON A-01_PAPP
!! pa%{a0%}%{ʹ0%}%{p0%}p
!! V%{V0%}%{ʹ0%}%{C0%}C
!! Sg_Nom:
!! high-vowel=yes
!! monophthong=yes
!! long-vowel=yes
!! palatalization=no
!! consonantism=quant-gem
!! long-consonant=yes

!!! pos="nominal"
!!! syll_count-in-Sg_Nom="1"
!!! stem-ends-in="consonant"
!!! stem_vowel-in-Sg_Loc="â"
!!! stem_with_gradation="yes" 
!! 1.1.1.1.1.1. Sg_Nom="short_vowel|geminate" Sg_Gen="long_vowel|geminate" 

! foot: 2syll
! diphthong: no
! vowel_shift: no
! consonant: geminate
! gradation: yes2
! weak_grade: no
! strong_grade:	geminate
! stem_vowel-in-Sg_Loc: âst
! Sg.Ill: palatalization-AND-e
!! !!1. WORDS WITH SINGLE-SYLLABLE NOMINATIVE SINGULARS (2009: 167)
!! !!1.1 Sg.Loc in -âst (no vowel shift, all raised)
!! !!  â-stems (Sg.Loc, Ess, Par).
!! !!1.1.1 Sg.Ill vowel	-e
!! !!1.1.1.1 Has Palatalization
!! !!1.1.1.1[1] (Palatalization pattern)
!! !!  Palatalized: Sg.Ill
!! !!  Not Palatalized: ELSE
!! !!    Sg.Ill in palatalization and -e
!! !!1.1.1.1[1].1 Lacks Specifically Pedagogical Gradation
!! !!1.1.1.1[1].1.1 Has Orthographic Gradation
!! !!1.1.1.1[1].1.1[] (Monophthong + Consonant Geminate alternation)
!! !!  Extra strong grade: Sg.Nom, Ess, Par
!! !!  Extra strong grade: Sg.Ill
!! !!  Strong grade: Pl.Nom, Sg.Loc, Sg.Com
!! !!FORMS
!! * Yaml: __N-papp__
!! strong_geminate, short_vowel
: A-02_SG-NOM ;			!!= * @CODE@ papp
:%>â A-02_ESS/PAR ; 	  		!!= * @CODE@ pappân, pappâd
!! strong_geminate, short_vowel, palatalization
:%^PAL%>e A-02_SG-ILL ;		!!= * @CODE@ paʹppe
+Der/N2A:%^PAL N2A_LUOQSSI ;		!!= * @CODE@ N»A: paʹppi

!! strong_geminate, long_vowel
:%^V2VV A-02_SG-ABE/ACC/GEN-PL-NOM ;	!!= * @CODE@ paapp
:%^V2VV%>â A-02_SG-LOC ;		!!= * @CODE@ paappâst
:%^V2VV A-02_SG-COM_IN/PL-OBL ;	!!= * @CODE@ paappi, paappid, paappid, paappin, paappivuiʹm, paappitaa

+Der/Dimin+A:%^V2VV A-02_MUORYZH-WITHOUT-PAL ;  !!= * @CODE@ paapp-
+Der/Dimin+A:%^V2VV%^PAL A-02_MUORYZH-WITH-PAL ;  !!= * @CODE@ paaʹpp-

HatY-STEM-PX-RETAIN ;
:%^V2VV HatY-STEM-PX-WEAKEN ; !! e.g. 
:%^V2VV HatY-STEM-PX-WEAKEN_NG ; !! e.g. +Use/NG+Sg+Loc+PxSg3
:%^CC2CAllegro HatY-STEM-PX-ALLEGRO ; !! e.g. +Sg+Loc+PxSg3 pp:p papstes
 HatY-STEM-PX-STRENGTHEN ;


LEXICON A-01_PODD
!! Sg_Nom: vow_mono:vow_short:vow_high:pal_no:cns_gem_dd_type
!!! pos="nominal"
!!! syll_count-in-Sg_Nom="1"
!!! stem-ends-in="consonant"
!!! stem_vowel-in-Sg_Loc="â"
!!! stem_with_gradation="yes" 
!! 1.1.1.1.1.1. Sg_Nom="short_vowel|geminate" Sg_Gen="long_vowel|geminate" 

!! similar_to: N_KOODDYS
!! !!FORMS
!! * Yaml: __N-podd__
!! 
NMN_PAPP ;

LEXICON A-01_VILLJ
!! Sg_Nom: vow_mono:vow_short:vow_high:pal_no:cns_gem_llj_type

!! !!FORMS
!! * Yaml: __N-villj__
!! is for nouns with -âst Loc. N_Y-EPal2-21
 NMN_PAPP ;

LEXICON A-01_ALGG
!! Sg_Nom: vow_mono:vow_short:vow_high:pal_no:cns_xyy
!! similar_to: N_TAALKYS, N_KOONTYR
!!! pos="nominal"
!!! syll_count-in-Sg_Nom="1"
!!! stem-ends-in="consonant"
!!! stem_vowel-in-Sg_Loc="â"
!!! stem_with_gradation="yes" 
!! 1.1.1.1.1.1. Sg_Nom="short_vowel|long_cluster" Sg_Gen="long_vowel|short_cluster" 

! foot: 2syll
! diphthong: no
! vowel_shift: no
! consonant: cluster
! gradation: yes2
! weak_grade: short
! strong_grade: long
! stem_vowel-in-Sg_Loc: âst
! Sg.Ill: palatalization-AND-e
!! !!1. WORDS WITH SINGLE-SYLLABLE NOMINATIVE SINGULARS (2009: 167)
!! !!1.1 Sg.Loc in -âst (no vowel shift, all raised)
!! !!  â-stems (Sg.Loc, Ess, Par).
!! !!1.1.1 Sg.Ill vowel	-e
!! !!1.1.1.1 Has Palatalization
!! !!1.1.1.1[1] (Palatalization pattern)
!! !!  Palatalized: Sg.Ill
!! !!  Not Palatalized: ELSE
!! !!    Sg.Ill in palatalization and -e
!! !!1.1.1.1[1].1 Lacks Specifically Pedagogical Gradation
!! !!1.1.1.1[1].1.1 Has Orthographic Gradation
!! !!1.1.1.1[1].1.1[] (Monophthong + Consonant Cluster alternation)
!! !!  Strong grade: Sg.Nom, Ess, Par
!! !!  Strong grade: Sg.Ill
!! !!  Weak grade: Pl.Nom, Sg.Loc, Sg.Com
!! !!FORMS
!! * Yaml: __N-portt__
!! 
: A-02_SG-NOM ;	    				!!= * @CODE@ põrtt
:%^V2VV%^XYY2XY A-02_SG-ABE/ACC/GEN ;		!!= * @CODE@ põõrt
:%^V2VV%^XYY2XY A-02_PL-NOM ;		!!= * @CODE@ põõrt
:%^PAL%>e A-02_SG-ILL ;		      		!!= * @CODE@ põʹrtte
+Der/N2A:%^PAL N2A_LUOQSSI ;		      	!!= * @CODE@ põʹrtti
:%^V2VV%^XYY2XY%>â A-02_SG-LOC ;			!!= * @CODE@ põõrtâst
:%^V2VV%^XYY2XY A-02_SG-COM_IN ;			!!= * @CODE@ põõrtin
:%>â A-02_ESS/PAR ; 		  			!!= * @CODE@ põrttân
:%^V2VV%^XYY2XY A-02_PL-OBL ;			!!= * @CODE@ põõrti

+Der/Dimin+A:%^V2VV%^XYY2XY A-02_MUORYZH-WITHOUT-PAL ;  !!= * @CODE@ põõrt-
+Der/Dimin+A:%^V2VV%^PAL%^XYY2XY A-02_MUORYZH-WITH-PAL ;  !!= * @CODE@ põõʹrt-

HatY-STEM-PX-RETAIN ;
:%^V2VV%^XYY2XY HatY-STEM-PX-WEAKEN ;
:%^V2VV%^XYY2XY HatY-STEM-PX-WEAKEN_NG ;
:%^XYY2XY HatY-STEM-PX-ALLEGRO ;
: HatY-STEM-PX-STRENGTHEN ;


LEXICON A-01_AUTT
!! Sg_Nom: vow_mono:vow_short:vow_high:pal_no:cns_vyy
!!! pos="nominal"
!!! syll_count-in-Sg_Nom="1"
!!! stem-ends-in="consonant"
!!! stem_vowel-in-Sg_Loc="â"
!!! stem_with_gradation="yes"
!! 1.1.1.1.1.1. Sg_Nom="short_vowel|long_V-cluster" Sg_Gen="long_vowel|short_V-cluster"

! foot: 2syll
! diphthong: no
! vowel_shift: no
! consonant: clusterUI
! gradation: yes2
! weak_grade: short
! strong_grade:	long
! stem_vowel-in-Sg_Loc: âst
! Sg.Ill: palatalization-AND-e
!! !!1. WORDS WITH SINGLE-SYLLABLE NOMINATIVE SINGULARS (2009: 167)
!! !!1.1 Sg.Loc in -âst (no vowel shift, all raised)
!! !!  â-stems (Sg.Loc, Ess, Par).
!! !!1.1.1 Sg.Ill vowel	-e
!! !!1.1.1.1 Has Palatalization
!! !!1.1.1.1[1] (Palatalization pattern)
!! !!  Palatalized: Sg.Ill
!! !!  Not Palatalized: ELSE
!! !!    Sg.Ill in palatalization and -e
!! !!1.1.1.1[1].1 Lacks Specifically Pedagogical Gradation
!! !!1.1.1.1[1].1.1 Has Orthographic Gradation
!! !!1.1.1.1[1].1.1[] (Monophthong + Consonant Cluster alternation)
!! !!  Strong grade: Sg.Nom, Ess, Par
!! !!  Strong grade: Sg.Ill
!! !!  Weak grade: Pl.Nom, Sg.Loc, Sg.Com
!! !!FORMS
!! * Yaml: __N-autt__
!! 
: A-02_SG-NOM ;	    				!!= * @CODE@ autt
:%^V2VV%^XYY2XY A-02_SG-ABE/ACC/GEN ;		!!= * @CODE@ aaut
:%^PAL%>e A-02_SG-ILL ;		      		!!= * @CODE@ auʹtte
+Der/N2A:%^PAL N2A_LUOQSSI ;			!!= * @CODE@ auʹtte
:%^V2VV%^XYY2XY%>â A-02_SG-LOC ;			!!= * @CODE@ aautâst
:%^V2VV%^XYY2XY A-02_SG-COM_IN ;			!!= * @CODE@ aautin
:%>â A-02_ESS/PAR ; 		  			!!= * @CODE@ auttân
:%^V2VV%^XYY2XY A-02_PL-NOM ;		!!= * @CODE@ aaut
:%^V2VV%^XYY2XY A-02_PL-OBL ;			!!= * @CODE@ aauti

+Der/Dimin+A:%^V2VV%^XYY2XY A-02_MUORYZH-WITHOUT-PAL ;  !!= * @CODE@ aaut-
+Der/Dimin+A:%^V2VV%^PAL%^XYY2XY A-02_MUORYZH-WITH-PAL ;  !!= * @CODE@ aauʹt-

HatY-STEM-PX-RETAIN ;
:%^V2VV%^XYY2XY HatY-STEM-PX-WEAKEN ;
:%^V2VV%^XYY2XY HatY-STEM-PX-WEAKEN_NG ;
:%^XYY2XY HatY-STEM-PX-ALLEGRO ;
 HatY-STEM-PX-STRENGTHEN ;


LEXICON A-01_VAHTT
!! Sg_Nom: vow_mono:vow_short:vow_high:pal_no:cns_hyy
!!! pos="nominal"
!!! syll_count-in-Sg_Nom="1"
!!! stem-ends-in="consonant"
!!! stem_vowel-in-Sg_Loc="â"
!!! stem_with_gradation="yes" 
!! 1.1.1.1.1.1. Sg_Nom="short_vowel|h-cluster" Sg_Gen="long_vowel|short_u-cluster" 
! foot: 2syll
! diphthong: no
! vowel_shift: no
! consonant: clusterXYY-VY
! gradation: yes2
! weak_grade: short
! strong_grade: long
! stem_vowel-in-Sg_Loc: âst
! Sg.Ill: palatalization-AND-e
!! !!1. WORDS WITH SINGLE-SYLLABLE NOMINATIVE SINGULARS (2009: 167)
!! !!1.1 Sg.Loc in -âst (no vowel shift, all raised)
!! !!  â-stems (Sg.Loc, Ess, Par).
!! !!1.1.1 Sg.Ill vowel	-e
!! !!1.1.1.1 Has Palatalization
!! !!1.1.1.1[1] (Palatalization pattern)
!! !!  Palatalized: Sg.Ill
!! !!  Not Palatalized: ELSE
!! !!    Sg.Ill in palatalization and -e
!! !!1.1.1.1[1].1 Lacks Specifically Pedagogical Gradation
!! !!1.1.1.1[1].1.1 Has Orthographic Gradation
!! !!1.1.1.1[1].1.1[] (Monophthong + Consonant Cluster alternation)
!! !!  Strong grade: Sg.Nom, Ess, Par
!! !!  Strong grade: Sg.Ill
!! !!  Weak grade: Pl.Nom, Sg.Loc, Sg.Com
!! !!FORMS
!! * Yaml: __N-vahtt__
!! 
: A-02_SG-NOM ;	    			!!= * @CODE@ vahtt
:%^V2VV%^XYY2VY A-02_SG-ABE/ACC/GEN-PL-NOM ; !!= * @CODE@ vaaut
:%^PAL%>e A-02_SG-ILL ;		      	!!= * @CODE@ vaʹhtte
+Der/N2A:%^PAL N2A_LUOQSSI ;		!!= * @CODE@ vaʹhtti
:%^V2VV%^XYY2VY%>â A-02_SG-LOC ;		!!= * @CODE@ vaautâst
:%^V2VV%^XYY2VY A-02_SG-COM_IN ;		!!= * @CODE@ vaautin
:%>â A-02_ESS/PAR ; 		  		!!= * @CODE@ vahttân
:%^V2VV%^XYY2VY A-02_PL-OBL ;		!!= * @CODE@ vaauti

+Der/Dimin+A:%^V2VV%^XYY2VY A-02_MUORYZH-WITHOUT-PAL ;  !!= * @CODE@ vaaut-
+Der/Dimin+A:%^V2VV%^PAL%^XYY2VY A-02_MUORYZH-WITH-PAL ;  !!= * @CODE@ vaauʹt-

HatY-STEM-PX-RETAIN ;
:%^V2VV%^XYY2VY HatY-STEM-PX-WEAKEN ;
:%^V2VV%^XYY2VY HatY-STEM-PX-WEAKEN_NG ;
:%^XYY2VY HatY-STEM-PX-ALLEGRO ;
 HatY-STEM-PX-STRENGTHEN ;

!!!


!!!
LEXICON A-01_KUSS
!! Sg_Nom: vow_mono:vow_short:vow_high:pal_no:cns_gem_ss_type
!!! pos="nominal"
!!! syll_count-in-Sg_Nom="1"
!!! stem-ends-in="consonant"
!!! stem_vowel-in-Sg_Loc="â"
!!! stem_with_gradation="yes" 
!! 1.1.1.1.1.1. Sg_Nom="short_vowel|geminate" Sg_Gen="long_vowel|voiced_geminate" 

!! See also: NMN_KUSS-PLC, which is the same, but minus PL forms and certain cases
! foot: 2syll
! diphthong: no
! vowel_shift: no
! consonant: geminate
! gradation: yes2
! weak_grade: geminate
! strong_grade: no
! stem_vowel-in-Sg_Loc: âst
! Sg.Ill: palatalization-AND-e
!! !!1. WORDS WITH SINGLE-SYLLABLE NOMINATIVE SINGULARS (2009: 167)
!! !!1.1 Sg.Loc in -âst (no vowel shift, all raised)
!! !!  â-stems (Sg.Loc, Ess, Par).
!! !!1.1.1 Sg.Ill vowel	-e
!! !!1.1.1.1 Has Palatalization
!! !!1.1.1.1[1] (Palatalization pattern)
!! !!  Palatalized: Sg.Ill
!! !!  Not Palatalized: ELSE
!! !!    Sg.Ill in palatalization and -e
!! !!1.1.1.1[1].1 Lacks Specifically Pedagogical Gradation
!! !!1.1.1.1[1].1.1 Has Orthographic Gradation
!! !!1.1.1.1[1].1.1[] (Monophthong + Consonant and Consonant Geminate alternation)
!! !!  Extra strong grade: Sg.Nom, Ess, Par
!! !!  Extra strong grade: Sg.Ill
!! !!  Weak grade: Pl.Nom, Sg.Loc, Sg.Com
!! similar_to: 
!! !!FORMS
!! * Yaml: __N-kuss__
!! 
: A-02_SG-NOM ;	    		!!= * @CODE@ kuss
:%>â A-02_ESS/PAR ;     		 	!!= * @CODE@ kussân
:%^PAL%>e A-02_SG-ILL ;    		!!= * @CODE@ kuʹsse
+Der/N2A:%^PAL N2A_LUOQSSI ;    		!!= * @CODE@ kuʹssi
:%^V2VV%^KK2GG A-02_SG-ABE/ACC/GEN-PL-NOM ;		!!= * @CODE@ kuuzz
:%^V2VV%^KK2GG%>â A-02_SG-LOC ;	!!= * @CODE@ kuuzzâ
:%^V2VV%^KK2GG A-02_SG-COM_IN ;	!!= * @CODE@ kuuzzin
:%^V2VV%^KK2GG A-02_PL-OBL ;		!!= * @CODE@ kuuzzi, kuuzzid, kuuzzid, kuuzzin, kuuzzivuiʹm, kuuzzitaa
+Der/Dimin+A:%^V2VV%^KK2GG A-02_MUORYZH-WITHOUT-PAL ;  !!= * @CODE@ kuuzz-
+Der/Dimin+A:%^V2VV%^PAL%^KK2GG A-02_MUORYZH-WITH-PAL ;  !!= * @CODE@ kuuʹzz-

HatY-STEM-PX-RETAIN ;
:%^V2VV%^KK2GG HatY-STEM-PX-WEAKEN ;
:%^V2VV%^KK2GG HatY-STEM-PX-WEAKEN_NG ;
:%^KK2GAllegro HatY-STEM-PX-ALLEGRO ;
 HatY-STEM-PX-STRENGTHEN ;


LEXICON A-01_RUOCCC !!= * @CODE@ ruõcc:ruõcˈc
!! Sg_Nom: vow_di:vow_high:pal_no:cns_gem_long
!!! pos="nominal"
!!! syll_count-in-Sg_Nom="1"
!!! stem-ends-in="consonant"
!!! stem_vowel-in-Sg_Loc="â"
!!! stem_with_gradation="yes" 
!! 1.1.1.1.1.1. Sg_Nom="diphthong|long_geminate" Sg_Gen="diphthong|geminate" 

!! THIS IS NOT THE SAME AS N_MUORR
! gradation: yes
! weak geminate
!! * Yaml: __N-ruossh__
: A-02_SG-NOM ;	     			!!= * @CODE@
:%^CCC2CC A-02_SG-ABE/ACC/GEN-PL-NOM ;	!!= * @CODE@ ruõcc
:%^PAL%>e A-02_SG-ILL ;	       		!!= * @CODE@ ruõʹcˈce
+Der/N2A:%^PAL N2A_LUOQSSI ;	   	!!= * @CODE@ ruõʹcˈci
:%^CCC2CC%>â A-02_SG-LOC ;			!!= * @CODE@ ruõccâst
:%^CCC2CC A-02_SG-COM_IN ;			!!= * @CODE@
:%>â A-02_ESS/PAR ; 	   			!!= * @CODE@
:%^CCC2CC A-02_PL-OBL ;			!!= * @CODE@ ruõcci

+Der/Dimin+A:%^CCC2CC A-02_MUORYZH-WITHOUT-PAL ;  !!= * @CODE@ ruõcc-
+Der/Dimin+A:%^PAL%^CCC2CC A-02_MUORYZH-WITH-PAL ;  !!= * @CODE@ ruõʹcc-

HatY-STEM-PX-RETAIN ;
:%^CCC2CC HatY-STEM-PX-WEAKEN ;
:%^CCC2CC HatY-STEM-PX-WEAKEN_NG ;
:%^Allegro%^CCC2CAllegro HatY-STEM-PX-ALLEGRO ;
 HatY-STEM-PX-STRENGTHEN ;

LEXICON A-01_CHUOSHKK
!! Sg_Nom: vow_di:vow_high:pal_no:cns_xyy
!!! pos="nominal"
!!! syll_count-in-Sg_Nom="1"
!!! stem-ends-in="consonant"
!!! stem_vowel-in-Sg_Loc="â"
!!! stem_with_gradation="yes"
!! 1.1.1.1.1.1. Sg_Nom="diphthong|long_cluster" Sg_Gen="diphthong|short_cluster"

! foot: 2syll
! diphthong: no
! vowel_shift: no
! consonant: cluster
! gradation: yes2
! weak_grade: short
! strong_grade: long
! stem_vowel-in-Sg_Loc: âst
! Sg.Ill: palatalization-AND-e
!! !!1. WORDS WITH SINGLE-SYLLABLE NOMINATIVE SINGULARS (2009: 167)
!! !!1.1 Sg.Loc in -âst (no vowel shift, all raised)
!! !!  â-stems (Sg.Loc, Ess, Par).
!! !!1.1.1 Sg.Ill vowel	-e
!! !!1.1.1.1 Has Palatalization
!! !!1.1.1.1[1] (Palatalization pattern)
!! !!  Palatalized: Sg.Ill
!! !!  Not Palatalized: ELSE
!! !!    Sg.Ill in palatalization and -e
!! !!1.1.1.1[1].1 Lacks Specifically Pedagogical Gradation
!! !!1.1.1.1[1].1.1 Has Orthographic Gradation
!! !!1.1.1.1[1].1.1[] (Monophthong + Consonant Cluster alternation)
!! !!  Strong grade: Sg.Nom, Ess, Par
!! !!  Strong grade: Sg.Ill
!! !!  Weak grade: Pl.Nom, Sg.Loc, Sg.Com
!! !!FORMS
!! * Yaml: __N-chuoskk__
!! 
: A-02_SG-NOM ;	    			!!= * @CODE@ (1) čuõskk
:%^XYY2XY A-02_SG-ABE/ACC/GEN ;	!!= * @CODE@ (2) čuõsk
:%^PAL%>e A-02_SG-ILL ;			!!= * @CODE@ (3) čuõʹsǩǩe
+Der/N2A:%^PAL N2A_LUOQSSI ;		!!= * @CODE@  čuõʹsǩǩi
:%^XYY2XY%>â A-02_SG-LOC ;			!!= * @CODE@ (4) čuõskest
:%^XYY2XY A-02_SG-COM_IN ;		!!= * @CODE@ (5) čuõskin
:%>â A-02_ESS/PAR ; 	    			!!= * @CODE@ (6) čuõskkân
:%^XYY2XY A-02_PL-NOM ;	!!= * @CODE@ (2) čuõsk
:%^XYY2XY A-02_PL-OBL ;		!!= * @CODE@ (5) čuõskin

+Der/Dimin+A:%^XYY2XY A-02_MUORYZH-WITHOUT-PAL ;  !!= * @CODE@ čuõsk-
+Der/Dimin+A:%^PAL%^XYY2XY A-02_MUORYZH-WITH-PAL ;  !!= * @CODE@ čuõʹsǩ-

HatY-STEM-PX-RETAIN ;
:%^XYY2XY HatY-STEM-PX-WEAKEN ;
:%^XYY2XY HatY-STEM-PX-WEAKEN_NG ;
:%^Allegro%^XYY2XY HatY-STEM-PX-ALLEGRO ;
: HatY-STEM-PX-STRENGTHEN ;


LEXICON A-01_RUOIDD
!! Sg_Nom: vow_di:vow_high:pal_no:cns_vxx
!!! pos="nominal"
!!! syll_count-in-Sg_Nom="1"
!!! stem-ends-in="consonant"
!!! stem_vowel-in-Sg_Loc="â"
!!! stem_with_gradation="yes"
!! 1.1.1.1.1.1. Sg_Nom="diphthong|long_V-cluster" Sg_Gen="diphthong|short_V-cluster"

! foot: 2syll
! diphthong: no
! vowel_shift: no
! consonant: cluster
! gradation: yes2
! weak_grade: short
! strong_grade: long
! stem_vowel-in-Sg_Loc: âst
! Sg.Ill: palatalization-AND-e
!! !!1. WORDS WITH SINGLE-SYLLABLE NOMINATIVE SINGULARS (2009: 167)
!! !!1.1 Sg.Loc in -âst (no vowel shift, all raised)
!! !!  â-stems (Sg.Loc, Ess, Par).
!! !!1.1.1 Sg.Ill vowel	-e
!! !!1.1.1.1 Has Palatalization
!! !!1.1.1.1[1] (Palatalization pattern)
!! !!  Palatalized: Sg.Ill
!! !!  Not Palatalized: ELSE
!! !!    Sg.Ill in palatalization and -e
!! !!1.1.1.1[1].1 Lacks Specifically Pedagogical Gradation
!! !!1.1.1.1[1].1.1 Has Orthographic Gradation
!! !!1.1.1.1[1].1.1[] (Monophthong + Consonant Cluster alternation)
!! !!  Strong grade: Sg.Nom, Ess, Par
!! !!  Strong grade: Sg.Ill
!! !!  Weak grade: Pl.Nom, Sg.Loc, Sg.Com
!! !!FORMS
!! * Yaml: __N-chuoskk__
!! 
: A-02_SG-NOM ;	    			!!= * @CODE@ (1) ruõidd
:%^XYY2XY A-02_SG-ABE/ACC/GEN-PL-NOM ;	!!= * @CODE@ (2) ruõid
:%^PAL%>e A-02_SG-ILL ;			!!= * @CODE@ (3) ruõiʹdde
+Der/N2A:%^PAL N2A_LUOQSSI ;		!!= * @CODE@  ruõiʹddi
:%^XYY2XY%>â A-02_SG-LOC ;			!!= * @CODE@ (4) ruõidest
:%^XYY2XY A-02_SG-COM_IN/PL-OBL ;		!!= * @CODE@ (5) ruõidin
:%>â A-02_ESS/PAR ; 	    			!!= * @CODE@ (6) ruõiddân

+Der/Dimin+A:%^XYY2XY A-02_MUORYZH-WITHOUT-PAL ;  !!= * @CODE@ ruõid-
+Der/Dimin+A:%^PAL%^XYY2XY A-02_MUORYZH-WITH-PAL ;  !!= * @CODE@ ruõiʹd-

HatY-STEM-PX-RETAIN ;
:%^XYY2XY HatY-STEM-PX-WEAKEN ;
:%^XYY2XY HatY-STEM-PX-WEAKEN_NG ;
:%^Allegro%^XYY2XY HatY-STEM-PX-ALLEGRO ;
: HatY-STEM-PX-STRENGTHEN ;


!!!
LEXICON A-01_PUOAVV
!! Sg_Nom: vow_di:vow_high:pal_no:cns_gem
!!! pos="nominal"
!!! syll_count-in-Sg_Nom="1"
!!! stem-ends-in="consonant"
!!! stem_vowel-in-Sg_Loc="â"
!!! stem_with_gradation="yes" 
!! 1.1.1.1.1.1. Sg_Nom="diphthong|geminate" Sg_Gen="diphthong|single_consonant" Sg_Ill="diphthong|vowel_e-coloration|long_geminate"

! gradation: yes
!!  is for words with ''-âst'' Loc but ''-ense'' Ill 3rd grade
!! !!1. WORDS WITH SINGLE-SYLLABLE NOMINATIVE SINGULARS (2009: 167)
!! !!1.1 Sg.Loc in -âst (no vowel shift, all raised)
!! !!  â-stems (Sg.Loc, Ess, Par).
!! !!1.1.1 Sg.Ill vowel	-e
!! !!1.1.1.1 Has Palatalization
!! !!1.1.1.1[1] (Palatalization pattern)
!! !!  Palatalized: Sg.Ill
!! !!  Not Palatalized: ELSE
!! !!    Sg.Ill in palatalization and -e
!! !!  Has Allophonic palatalization
!! !!1.1.1.1[1].2 Has Specifically Pedagogical Gradation
!! !!1.1.1.1[1].2.1 Has Orthographic Gradation
!! !!1.1.1.1[1].2.1[] (Diphthong + Consonant and Consonant Geminate alternation)
!! !!  Strong grade: Sg.Nom, Ess, Par
!! !!  Extra strong grade: Sg.Ill
!! !!  Weak grade: Pl.Nom, Sg.Loc, Sg.Com
!! !!FORMS
!! !!(9) Der/Dimin.N.Sg.Nom: puåvâž
!! puåvv:puåvv
!! * Yaml: __N-kiapp, N-puavv__

: A-02_SG-NOM ;	    			!!= * @CODE@ (1) Sg.Nom: puåvv
:%^CC2C A-02_SG-ABE/ACC/GEN-PL-NOM ;		!!= * @CODE@ (2) Pl.Nom: puåv
:%^PALE%^PAL%^CC2CCC%>e A-02_SG-ILL ;	!!= * @CODE@ (3) Sg.Ill: pueʹvˈve
+Der/N2A:%^PALE%^PAL%^CC2CCC N2A_LUOQSSI ;  !!= * @CODE@ N»A: pueʹvˈvi
:%^CC2C%>â A-02_SG-LOC ;	       		!!= * @CODE@ (4) Sg.Loc: puåvâst
:%^CC2C A-02_SG-COM_IN ;			!!= * @CODE@ (5) Sg.Com: puåvin
:%>â A-02_ESS/PAR ; 	  			!!= * @CODE@ (6) Ess: puåvvân
:%^CC2C A-02_PL-OBL ;			!!= * @CODE@ (8) Pl.Gen: puåvi

+Der/Dimin+A:%^CC2C A-02_MUORYZH-WITHOUT-PAL ;  !!= * @CODE@ puåv-
+Der/Dimin+A:%^PALE%^PAL%^CC2C A-02_MUORYZH-WITH-PAL ;  !!= * @CODE@ pueʹv-

HatY-STEM-PX-RETAIN ;
:%^CC2C HatY-STEM-PX-WEAKEN ;
:%^CC2C HatY-STEM-PX-WEAKEN_NG ;
:%^Allegro%^CC2CAllegro HatY-STEM-PX-ALLEGRO ;
:%^CC2CCC HatY-STEM-PX-STRENGTHEN ;



LEXICON A-01_SIYKKK
!! Sg_Nom: vow_di:vow_high:pal_no:cns_gem_long
!!! pos="nominal"
!!! syll_count-in-Sg_Nom="1"
!!! stem-ends-in="consonant"
!!! stem_vowel-in-Sg_Loc="â"
!!! stem_with_gradation="yes"
!! 1.1.1.1.1.1. Sg_Nom="diphthong|long_geminate" Sg_Gen="diphthong|geminate" Sg_Ill="diphthong|vowel_e-coloration|long_geminate"

! gradation: yes
!!  is for words with ''-âst'' Loc but ''-ense'' Ill 3rd grade
!! !!1. WORDS WITH SINGLE-SYLLABLE NOMINATIVE SINGULARS (2009: 167)
!! !!1.1 Sg.Loc in -âst (no vowel shift, all raised)
!! !!  â-stems (Sg.Loc, Ess, Par).
!! !!1.1.1 Sg.Ill vowel	-e
!! !!1.1.1.1 Has Palatalization
!! !!1.1.1.1[1] (Palatalization pattern)
!! !!  Palatalized: Sg.Ill
!! !!  Not Palatalized: ELSE
!! !!    Sg.Ill in palatalization and -e
!! !!  Has Allophonic palatalization
!! !!1.1.1.1[1].2 Has Specifically Pedagogical Gradation
!! !!1.1.1.1[1].2.1 Has Orthographic Gradation
!! !!1.1.1.1[1].2.1[] (Diphthong + Consonant and Consonant Geminate alternation)
!! !!  Strong grade: Sg.Nom, Ess, Par
!! !!  Extra strong grade: Sg.Ill
!! !!  Weak grade: Pl.Nom, Sg.Loc, Sg.Com
!! !!FORMS
!! !!(9) Der/Dimin.N.Sg.Nom: siâkkâž
!! siâkˈk:siâkˈk
!! * Yaml: __N-siakk__

: A-02_SG-NOM ;	    			  !!= * @CODE@ siâkˈk
:%^CCC2CC A-02_SG-ABE/ACC/GEN-PL-NOM ;	  !!= * @CODE@ siâkk
:%^PALE%^PAL%>e A-02_SG-ILL ;		  !!= * @CODE@ sieʹǩˈǩe
+Der/N2A:%^PALE%^PAL N2A_LUOQSSI ;	  !!= * @CODE@ sieʹǩˈǩi
:%^CCC2CC%>â A-02_SG-LOC ;		 	  !!= * @CODE@ (4) Sg.Loc: siâkkâst
:%^CCC2CC A-02_SG-COM_IN ;			  !!= * @CODE@ (5) Sg.Com: siâkkin
:%>â A-02_ESS/PAR ; 	    !!= * @CODE@ (6) Ess: siâkˈkân
:%^CCC2CC A-02_PL-OBL ;  !!= * @CODE@ (8) Pl.Acc: siâkkid

+Der/Dimin+A:%^CCC2CC A-02_MUORYZH-WITHOUT-PAL ;  !!= * @CODE@ siâkk-
+Der/Dimin+A:%^PALE%^PAL%^CCC2CC A-02_MUORYZH-WITH-PAL ;  !!= * @CODE@ sieʹǩǩ-

HatY-STEM-PX-RETAIN ;
:%^CCC2CC HatY-STEM-PX-WEAKEN ;
:%^CCC2CC HatY-STEM-PX-WEAKEN_NG ;
:%^Allegro%^CCC2CAllegro HatY-STEM-PX-ALLEGRO ;
: HatY-STEM-PX-STRENGTHEN ;

!!!
LEXICON A-01_MIYRKK
!! Sg_Nom: vow_di:vow_high:pal_no:cns_xyy
!!! pos="nominal"
!!! syll_count-in-Sg_Nom="1"
!!! stem-ends-in="consonant"
!!! stem_vowel-in-Sg_Loc="â"
!!! stem_with_gradation="yes"
!! 1.1.1.1.1.1. Sg_Nom="diphthong|long_cluster" Sg_Gen="diphthong|short_cluster" Sg_Ill="diphthong|vowel_e-coloration|long_cluster"

! foot: 2syll
! diphthong: no
! vowel_shift: no
! consonant: cluster
! gradation: yes2
! weak_grade: short
! strong_grade: long
! stem_vowel-in-Sg_Loc: âst
! Sg.Ill: palatalization-AND-e
!! !!1. WORDS WITH SINGLE-SYLLABLE NOMINATIVE SINGULARS (2009: 167)
!! !!1.1 Sg.Loc in -âst (no vowel shift, all raised)
!! !!  â-stems (Sg.Loc, Ess, Par).
!! !!1.1.1 Sg.Ill vowel	-e
!! !!1.1.1.1 Has Palatalization
!! !!1.1.1.1[1] (Palatalization pattern)
!! !!  Palatalized: Sg.Ill
!! !!  Not Palatalized: ELSE
!! !!    Sg.Ill in palatalization and -e
!! !!1.1.1.1[1].1 Lacks Specifically Pedagogical Gradation
!! !!1.1.1.1[1].1.1 Has Orthographic Gradation
!! !!1.1.1.1[1].1.1[] (Monophthong + Consonant Cluster alternation)
!! !!  Strong grade: Sg.Nom, Ess, Par
!! !!  Strong grade: Sg.Ill
!! !!  Weak grade: Pl.Nom, Sg.Loc, Sg.Com
!! !!FORMS
!! * Yaml: __N-skjiankk__
!! 
: A-02_SG-NOM ;	      	!!= * @CODE@ (1) Sg.Nom: sǩiâŋkk
:%^XYY2XY A-02_SG-ABE/ACC/GEN-PL-NOM ;  !!= * @CODE@ (2) Pl.Nom: sǩiâŋk
:%^PALE%^PAL%>e A-02_SG-ILL ;	   !!= * @CODE@ (3) Sg.Ill: sǩieʹŋǩǩe
+Der/N2A:%^PALE%^PAL N2A_LUOQSSI ;   !!= * @CODE@ N»A: sǩieʹŋǩǩi
:%^XYY2XY%>â A-02_SG-LOC ;   	   !!= * @CODE@ (4) Sg.Loc: sǩiâŋkâst
:%^XYY2XY A-02_SG-COM_IN ;		   !!= * @CODE@ (5) Sg.Com: sǩiâŋkin
:%>â A-02_ESS/PAR ; 	     		   !!= * @CODE@	(6) Ess: sǩiâŋkkân
:%^XYY2XY A-02_PL-OBL ;		!!= * @CODE@	(8) Pl.Acc: sǩiâŋkid

+Der/Dimin+A:%^XYY2XY A-02_MUORYZH-WITHOUT-PAL ;  !!= * @CODE@ sǩiâŋk-
+Der/Dimin+A:%^PALE%^PAL%^XYY2XY A-02_MUORYZH-WITH-PAL ;  !!= * @CODE@ sǩieʹŋǩ-

HatY-STEM-PX-RETAIN ;
:%^XYY2XY HatY-STEM-PX-WEAKEN ;
:%^XYY2XY HatY-STEM-PX-WEAKEN_NG ;
:%^Allegro%^XYY2XY HatY-STEM-PX-ALLEGRO ;
: HatY-STEM-PX-STRENGTHEN ;



!!!
LEXICON A-01_TOLL
!! Sg_Nom: vow_mono:vow_short:vow_high:pal_no:cns_gem
!!! pos="nominal"
!!! syll_count-in-Sg_Nom="1"
!!! stem-ends-in="consonant"
!!! stem_vowel-in-Sg_Loc="â"
!!! stem_with_gradation="yes" 
!! 1.1.1.1.1.2. Sg_Nom="short_vowel|geminate" Sg_Gen="long_vowel|single_consonant" 

!! See also: NMN_TOLL-PLC, which is the same, but minus PL forms and certain cases
! foot: 2syll
! diphthong: no
! vowel_shift: no
! consonant: geminate-single
! gradation: yes2
! weak_grade: single
! strong_grade: no
! stem_vowel-in-Sg_Loc: âst
! Sg.Ill: palatalization-AND-e
!! !!1. WORDS WITH SINGLE-SYLLABLE NOMINATIVE SINGULARS (2009: 167)
!! !!1.1 Sg.Loc in -âst (no vowel shift, all raised)
!! !!  â-stems (Sg.Loc, Ess, Par).
!! !!1.1.1 Sg.Ill vowel	-e
!! !!1.1.1.1 Has Palatalization
!! !!1.1.1.1[1] (Palatalization pattern)
!! !!  Palatalized: Sg.Ill
!! !!  Not Palatalized: ELSE
!! !!    Sg.Ill in palatalization and -e
!! !!1.1.1.1[1].1 Lacks Specifically Pedagogical Gradation
!! !!1.1.1.1[1].1.1 Has Orthographic Gradation
!! !!1.1.1.1[1].1.1[] (Monophthong + Consonant and Consonant Geminate alternation)
!! !!  Extra strong grade: Sg.Nom, Ess, Par
!! !!  Extra strong grade: Sg.Ill
!! !!  Weak grade: Pl.Nom, Sg.Loc, Sg.Com
!! !!FORMS
!! * Yaml: __N-kidd, N-soll, N-toll, N-vorr__
!! strong_geminate, short_vowel, no_palatalization, high_stem_vowel 
: A-02_SG-NOM ;	    	  !!= * @CODE@ toll
:%>â A-02_ESS/PAR ;    		  !!= * @CODE@ tollân
!! strong_geminate, short_vowel, palatalization, high_stem_vowel
:%^PAL%>e A-02_SG-ILL ;   	  !!= * @CODE@ toʹlle
+Der/N2A:%^PAL N2A_LUOQSSI ;   	  !!= * @CODE@ toʹlli
!! single_consonant, long_vowel, no_palatalization, high_stem_vowel
:%^V2VV%^CC2C A-02_SG-ABE/ACC/GEN ;	!!= * @CODE@ tool
:%^V2VV%^CC2C A-02_PL-NOM ;	!!= * @CODE@ tool
:%^V2VV%^CC2C%>â A-02_SG-LOC ;               !!= * @CODE@ toolâst
:%^V2VV%^CC2C A-02_SG-COM_IN ;               !!= * @CODE@ toolin
:%^V2VV%^CC2C A-02_PL-OBL ;	                !!= * @CODE@ tooli, toolid, toolid, toolin, toolivuiʹm, toolitaa

+Der/Dimin+A:%^V2VV%^CC2C A-02_MUORYZH-WITHOUT-PAL ;  !!= * @CODE@ tool-
!! single_consonant, long_vowel, palatalization, high_stem_vowel
+Der/Dimin+A:%^V2VV%^PAL%^CC2C A-02_MUORYZH-WITH-PAL ;  !!= * @CODE@ tooʹl-

HatY-STEM-PX-RETAIN ;
:%^V2VV%^CC2C HatY-STEM-PX-WEAKEN ;
:%^V2VV%^CC2C HatY-STEM-PX-WEAKEN_NG ;
:%^CC2CAllegro HatY-STEM-PX-ALLEGRO ;
 HatY-STEM-PX-STRENGTHEN ;
 
!!!
LEXICON A-01_SIJDD
!! Sg_Nom: vow_mono:vow_short:vow_high_i_type:pal_no:cns_jyy
!!! pos="nominal"
!!! syll_count-in-Sg_Nom="1"
!!! stem-ends-in="consonant"
!!! stem_vowel-in-Sg_Loc="â"
!!! stem_with_gradation="yes" 
!! 1.1.1.1.1.3. Sg_Nom="short_vowel|strong_j-cluster" Sg_Gen="long_vowel|single_consonant" 

! foot: 2syll
! diphthong: no
! vowel_shift: no
! consonant: clusterUI
! gradation: yes2
! weak_grade: short
! strong_grade:	long
! stem_vowel-in-Sg_Loc: âst
! Sg.Ill: palatalization-AND-e
!! !!1. WORDS WITH SINGLE-SYLLABLE NOMINATIVE SINGULARS (2009: 167)
!! !!1.1 Sg.Loc in -âst (no vowel shift, all raised)
!! !!  â-stems (Sg.Loc, Ess, Par).
!! !!1.1.1 Sg.Ill vowel	-e
!! !!1.1.1.1 Has Palatalization
!! !!1.1.1.1[1] (Palatalization pattern)
!! !!  Palatalized: Sg.Ill
!! !!  Not Palatalized: ELSE
!! !!    Sg.Ill in palatalization and -e
!! !!1.1.1.1[1].1 Lacks Specifically Pedagogical Gradation
!! !!1.1.1.1[1].1.1 Has Orthographic Gradation
!! !!1.1.1.1[1].1.1[] (Monophthong + Consonant Cluster alternation)
!! !!  Strong grade: Sg.Nom, Ess, Par
!! !!  Strong grade: Sg.Ill
!! !!  Weak grade: Pl.Nom, Sg.Loc, Sg.Com
!! !!FORMS
!! * Yaml: __N-sijdd__
!! 
: A-02_SG-NOM ;	    			!!= * @CODE@ sijdd
:%^XYY2VY A-02_SG-ABE/ACC/GEN ;	!!= * @CODE@ siid
:%^PAL%>e A-02_SG-ILL ;		      	!!= * @CODE@ siʹjdde
+Der/N2A:%^PAL N2A_LUOQSSI ;		!!= * @CODE@ siʹjddi
:%^XYY2VY%>â A-02_SG-LOC ;			!!= * @CODE@ siidâst
:%^XYY2VY A-02_SG-COM_IN ;		!!= * @CODE@ siidin
:%^XYY2VY A-02_PL-NOM ;	!!= * @CODE@ siid
:%^XYY2VY A-02_PL-OBL ;		!!= * @CODE@ siidin
:%>â A-02_ESS/PAR ; 		  		!!= * @CODE@ sijddân

+Der/Dimin+A:%^V2VV%^XYY2VY A-02_MUORYZH-WITHOUT-PAL ;  !!= * @CODE@ siid-
+Der/Dimin+A:%^V2VV%^PAL%^XYY2VY A-02_MUORYZH-WITH-PAL ;  !!= * @CODE@ siiʹd-

HatY-STEM-PX-RETAIN ;
:%^XYY2VY HatY-STEM-PX-WEAKEN ;
:%^XYY2VY HatY-STEM-PX-WEAKEN_NG ;
:%^XYY2XY HatY-STEM-PX-ALLEGRO ; !!= * @CODE@ CHECKME
 HatY-STEM-PX-STRENGTHEN ;



!!!
LEXICON A-01_UHSS
!! Sg_Nom: vow_mono:vow_short:vow_high_u_type:pal_no:cns_hyy
!!! pos="nominal"
!!! syll_count-in-Sg_Nom="1"
!!! stem-ends-in="consonant"
!!! stem_vowel-in-Sg_Loc="â"
!!! stem_with_gradation="yes"
!! 1.1.1.1.1.3. Sg_Nom="short_vowel|strong_j-cluster" Sg_Gen="long_vowel|single_consonant"
! foot: 2syll
! diphthong: no
! vowel_shift: no
! consonant: clusterXYY-VY
! gradation: yes2
! weak_grade: short
! strong_grade: long
! stem_vowel-in-Sg_Loc: âst
! Sg.Ill: palatalization-AND-e
!! !!1. WORDS WITH SINGLE-SYLLABLE NOMINATIVE SINGULARS (2009: 167)
!! !!1.1 Sg.Loc in -âst (no vowel shift, all raised)
!! !!  â-stems (Sg.Loc, Ess, Par).
!! !!1.1.1 Sg.Ill vowel	-e
!! !!1.1.1.1 Has Palatalization
!! !!1.1.1.1[1] (Palatalization pattern)
!! !!  Palatalized: Sg.Ill
!! !!  Not Palatalized: ELSE
!! !!    Sg.Ill in palatalization and -e
!! !!1.1.1.1[1].1 Lacks Specifically Pedagogical Gradation
!! !!1.1.1.1[1].1.1 Has Orthographic Gradation
!! !!1.1.1.1[1].1.1[] (Monophthong + Consonant Cluster alternation)
!! !!  Strong grade: Sg.Nom, Ess, Par
!! !!  Strong grade: Sg.Ill
!! !!  Weak grade: Pl.Nom, Sg.Loc, Sg.Com
!! !!FORMS
!! * Yaml: __N-uhss__
!! 
 NMN_SIJDD ;


!!!



!!!
LEXICON A-01_SAAKK
!! similar_to: N_PAARR, N_SHLAAJJ
!! Sg_Nom: vow_mono:vow_long:vow_high:pal_no:cns_gem_ss_type
!!! pos="nominal"
!!! syll_count-in-Sg_Nom="1"
!!! stem-ends-in="consonant"
!!! stem_vowel-in-Sg_Loc="â"
!!! stem_with_gradation="yes" 
!! 1.1.1.1.1.4. Sg_Nom="long_vowel|geminate" Sg_Gen="long_vowel|voiced_geminate" 

! foot: 2syll
! diphthong: no
! vowel_shift: no
! consonant: geminate-single
! gradation: yes3
! vowel_shift: no
! gradation: yes3
! weak_grade: geminate
! strong_grade:	geminate
! stem_vowel-in-Sg_Loc: âst
! Sg.Ill: palatalization-AND-e
!! !!1. WORDS WITH SINGLE-SYLLABLE NOMINATIVE SINGULARS (2009: 167)
!! !!1.1 Sg.Loc in -âst (no vowel shift, all raised)
!! !!  â-stems (Sg.Loc, Ess, Par).
!! !!1.1.1 Sg.Ill vowel -e 
!! !!1.1.1.1 Has Palatalization
!! !!1.1.1.1[1] (Palatalization pattern)
!! !!  Palatalized: Sg.Ill
!! !!  Not Palatalized: ELSE
!! !!    Sg.Ill in palatalization and -e
!! !!1.1.1.1[1].1 Lacks Specifically Pedagogical Gradation
!! !!1.1.1.1[1].1.1 Has Orthographic Gradation
!! !!1.1.1.1[1].1.1[] (Monophthong + Consonant and Consonant Geminate alternation)
!! !!  Strong grade: Sg.Nom, Ess, Par
!! !!  Extra strong grade: Sg.Ill
!! !!  Weak grade: Pl.Nom, Sg.Loc, Sg.Com
!! !!FORMS
!! * Yaml: __N-saakk__
!! is for nouns with -âst Loc. N_Y-EPal2-21
!! N_GENX1-ILLEPalX3-LOCÂ-NOM1X2
:%^KK2GG A-02_SG-COM_IN ;			!!= * @CODE@ saaǥǥin
:%^KK2GG A-02_SG-ABE/ACC/GEN-PL-NOM ;	!!= * @CODE@ saaǥǥ
:%^VV2V%^PAL%>e A-02_SG-ILL ;	   	!!= * @CODE@ šaʹǩǩe
+Der/N2A:%^VV2V%^PAL N2A_LUOQSSI ;      !!= * @CODE@ saʹǩǩi
: A-02_SG-NOM ;	       			!!= * @CODE@ saakk
:%^KK2GG%>â A-02_SG-LOC ;			!!= * @CODE@ saaǥǥâst
:â A-02_ESS/PAR ;    	   			!!= * @CODE@ saakkân
:%^KK2GG A-02_PL-OBL ;			!!= * @CODE@ saaǥǥi

+Der/Dimin+A:%^KK2GG A-02_MUORYZH-WITHOUT-PAL ;  !!= * @CODE@ saaǥǥ-
+Der/Dimin+A:%^PAL%^KK2GG A-02_MUORYZH-WITH-PAL ;  !!= * @CODE@ saaʹjj-

HatY-STEM-PX-RETAIN ;
:%^KK2GG HatY-STEM-PX-WEAKEN ;
:%^KK2GG HatY-STEM-PX-WEAKEN_NG ;
:%^VV2V%^KK2GAllegro HatY-STEM-PX-ALLEGRO ;
:%^VV2V HatY-STEM-PX-STRENGTHEN ;

!!!
LEXICON A-01_LUOSS !!= * @CODE@ luõss:luõss
!! Sg_Nom: vow_di:vow_high:pal_no:cns_gem_ss_type
!!! pos="nominal"
!!! syll_count-in-Sg_Nom="1"
!!! stem-ends-in="consonant"
!!! stem_vowel-in-Sg_Loc="â"
!!! stem_with_gradation="yes"
!! 1.1.1.1.1.4. Sg_Nom="diphthong|geminate" Sg_Gen="diphthong|voiced_geminate"

!! THIS IS NOT THE SAME AS N_MUORR
! gradation: yes
! weak geminate
!! * Yaml: __N-luoss__
: A-02_SG-NOM ;	     			!!= * @CODE@
:%^KK2GG A-02_SG-ABE/ACC/GEN-PL-NOM ;	!!= * @CODE@ luõzz
:%^PAL%^CC2CCC%>e A-02_SG-ILL ;	 	!!= * @CODE@ luõʹsˈse
+Der/N2A:%^PAL%^CC2CCC N2A_LUOQSSI ;	!!= * @CODE@ luõʹsˈsi
:%^KK2GG%>â A-02_SG-LOC ;			!!= * @CODE@ luõzzâst
:%^KK2GG A-02_SG-COM_IN ;			!!= * @CODE@
:%>â A-02_ESS/PAR ; 	   			!!= * @CODE@
:%^KK2GG A-02_PL-OBL ;			!!= * @CODE@ luõzzi

+Der/Dimin+A:%^KK2GG A-02_MUORYZH-WITHOUT-PAL ;  !!= * @CODE@ luõzz-
+Der/Dimin+A:%^PAL%^KK2GG A-02_MUORYZH-WITH-PAL ;  !!= * @CODE@ luõʹzz-

HatY-STEM-PX-RETAIN ;
:%^KK2GG HatY-STEM-PX-WEAKEN ;
:%^KK2GG HatY-STEM-PX-WEAKEN_NG ;
:%^Allegro%^KK2GAllegro HatY-STEM-PX-ALLEGRO ;
:%^CC2CCC HatY-STEM-PX-STRENGTHEN ;


!!!
LEXICON A-01_PAARR
!! Sg_Nom: vow_mono:vow_long:vow_high:pal_no:cns_gem
!!! pos="nominal"
!!! syll_count-in-Sg_Nom="1"
!!! stem-ends-in="consonant"
!!! stem_vowel-in-Sg_Loc="â"
!!! stem_with_gradation="yes" 
!! 1.1.1.1.1.5. Sg_Nom="long_vowel|geminate" Sg_Gen="long_vowel|single_consonant" 

! foot: 2syll
! diphthong: no
! vowel_shift: no
! consonant: geminate-single
! gradation: yes3
! weak_grade: single
! strong_grade: geminate
! stem_vowel-in-Sg_Loc: âst
! Sg.Ill: X3-palatalization-AND-e
!! !!1. WORDS WITH SINGLE-SYLLABLE NOMINATIVE SINGULARS (2009: 167)
!! !!1.1 Sg.Loc in -âst (no vowel shift, all raised)
!! !!  â-stems (Sg.Loc, Ess, Par).
!! !!1.1.1 Sg.Ill vowel -e 
!! !!1.1.1.1 Has Palatalization
!! !!1.1.1.1[1] (Palatalization pattern)
!! !!  Palatalized: Sg.Ill
!! !!  Not Palatalized: ELSE
!! !!    Sg.Ill in palatalization and -e
!! !!1.1.1.1[1].1 Lacks Specifically Pedagogical Gradation
!! !!1.1.1.1[1].1.1 Has Orthographic Gradation
!! !!1.1.1.1[1].1.1[] (Monophthong + Consonant and Consonant Geminate alternation)
!! !!  Strong grade: Sg.Nom, Ess, Par
!! !!  Extra strong grade: Sg.Ill
!! !!  Weak grade: Pl.Nom, Sg.Loc, Sg.Com
!! !!FORMS
!! * Yaml: __N-paarr, N-saakk__
!! is for nouns with -âst Loc. N_Y-EPal2-21
!! N_GENX1-ILLEPalX3-LOCÂ-NOM1X2
:%^CC2C A-02_SG-COM_IN ;		!!= * @CODE@ paarin
:%^CC2C A-02_SG-ABE/ACC/GEN-PL-NOM ;	!!= * @CODE@ paar
:%^VV2V%^PAL%>e A-02_SG-ILL ;      	!!= * @CODE@ paʹrre
+Der/N2A:%^VV2V%^PAL N2A_LUOQSSI ;      !!= * @CODE@ N»A: paʹrri
: A-02_SG-NOM ;	       		!!= * @CODE@ paarr
:%^CC2C%>â A-02_SG-LOC ; 		!!= * @CODE@ paarâst
:â A-02_ESS/PAR ;   	  		!!= * @CODE@ paarrân
:%^CC2C A-02_PL-OBL ;		!!= * @CODE@ paari

+Der/Dimin+A:%^CC2C A-02_MUORYZH-WITHOUT-PAL ;  !!= * @CODE@ paar-
+Der/Dimin+A:%^PAL%^CC2C A-02_MUORYZH-WITH-PAL ;  !!= * @CODE@ paaʹr-

HatY-STEM-PX-RETAIN ;
:%^CC2C HatY-STEM-PX-WEAKEN ;
:%^CC2C HatY-STEM-PX-WEAKEN_NG ;
:%^VV2V%^CC2CAllegro HatY-STEM-PX-ALLEGRO ; !!= * @CODE@ par-
:%^VV2V HatY-STEM-PX-STRENGTHEN ;

LEXICON A-01_SHLAAJJ
!! Sg_Nom: vow_mono:vow_long:vow_high:pal_no:cns_gem_jj_type
!!! pos="nominal"
!!! syll_count-in-Sg_Nom="1"
!!! stem-ends-in="consonant"
!!! stem_vowel-in-Sg_Loc="â"
!!! stem_with_gradation="yes"
!! 1.1.1.1.1.5. Sg_Nom="long_vowel|geminate" Sg_Gen="long_vowel|single_consonant"

!! !!FORMS
!! * Yaml: __N-shlaajj__
 NMN_PAARR ;

:%^J2I%^CC2C A-02_SG-ABE/ACC/GEN-PL-NOM ;	!!= * @CODE@ šlaai

!!!
LEXICON A-01_MUORR
!! Sg_Nom: vow_di:vow_high:pal_no:cns_gem
!!! pos="nominal"
!!! syll_count-in-Sg_Nom="1"
!!! stem-ends-in="consonant"
!!! stem_vowel-in-Sg_Loc="â"
!!! stem_with_gradation="yes" 
!! 1.1.1.1.1.1. Sg_Nom="diphthong|geminate" Sg_Gen="diphthong|single_consonant" 

! foot: 2syll
! diphthong: yes
! vowel_shift: no
! consonant: geminate-single
! gradation: yes2
! weak_grade: short
! strong_grade: long
! stem_vowel-in-Sg_Loc: âst
! Sg.Ill: palatalization-AND-e
!! !!1. WORDS WITH SINGLE-SYLLABLE NOMINATIVE SINGULARS (2009: 167)
!! !!1.1 Sg.Loc in -âst (no vowel shift, all raised)
!! !!  â-stems (Sg.Loc, Ess, Par).
!! !!1.1.1 Sg.Ill vowel	-e
!! !!1.1.1.1 Has Palatalization
!! !!1.1.1.1[1] (Palatalization pattern)
!! !!  Palatalized: Sg.Ill
!! !!  Not Palatalized: ELSE
!! !!    Sg.Ill in palatalization and -e
!! !!1.1.1.1[1].2 Has Specifically Pedagogical Gradation
!! Sg.Ill: 
!! !!1.1.1.1[1].2.1 Has Orthographic Gradation
!! !!1.1.1.1[1].2.1[] (Diphthong + Consonant and Consonant Geminate alternation)
!! !!  Strong grade: Sg.Nom, Ess, Par
!! !!  Extra strong grade: Sg.Ill
!! !!  Weak grade: Pl.Nom, Sg.Loc, Sg.Com
!! !!FORMS
!! * Yaml: __N-muorr__
: A-02_SG-NOM ;	    			!!= * @CODE@ muõrr
:%^CC2C A-02_SG-ABE/ACC/GEN ;		!!= * @CODE@ muõr
:%^PAL%^CC2CCC%>e A-02_SG-ILL ;    		!!= * @CODE@ muõʹrˈre
+Der/N2A:%^PAL%^CC2CCC N2A_LUOQSSI ;    !!= * @CODE@ N»A: muõʹrˈri
:%^CC2C%>â A-02_SG-LOC ;	 		!!= * @CODE@ muõrâst
:%^CC2C A-02_SG-COM_IN ;			!!= * @CODE@ muõrin
:%>â A-02_ESS/PAR ; 	  			!!= * @CODE@ muõrrân
:%^CC2C A-02_PL-NOM ;		!!= * @CODE@ muõr
:%^CC2C A-02_PL-OBL ;			!!= * @CODE@ muõri

+Der/Dimin+A:%^CC2C A-02_MUORYZH-WITHOUT-PAL ;  !!= * @CODE@ muõr-
+Der/Dimin+A:%^PAL%^CC2C A-02_MUORYZH-WITH-PAL ;  !!= * @CODE@ muõʹr-

HatY-STEM-PX-RETAIN ;
:%^CC2C HatY-STEM-PX-WEAKEN ;
:%^CC2C HatY-STEM-PX-WEAKEN_NG ;
:%^Allegro%^CC2CAllegro HatY-STEM-PX-ALLEGRO ;
:%^CC2CCC HatY-STEM-PX-STRENGTHEN ;


LEXICON A-01_KHIOJJ
!! Sg_Nom: vow_di:vow_high:pal_no:cns_gem_jj_type
!!! pos="nominal"
!!! syll_count-in-Sg_Nom="1"
!!! stem-ends-in="consonant"
!!! stem_vowel-in-Sg_Loc="â"
!!! stem_with_gradation="yes"
!! 1.1.1.1.1.1. Sg_Nom="diphthong|geminate" Sg_Gen="diphthong|single_consonant"

!! similar_to: N_TUYJJ
!! !!FORMS
!! * Yaml: __N-kjiojj__
 NMN_MUORR ;
+Use/NG:%^J2I%^CC2C A-02_SG-ABE/ACC/GEN-PL-NOM ;	!!= * @CODE@ (2) Pl.Nom: ǩiõi


LEXICON A-01_MIOHTT
!! !!FORMS
!!! pos="nominal"
!! similar_to: N_VUYHSS
!!! syll_count-in-Sg_Nom="1"
!!! stem-ends-in="consonant"
!!! stem_vowel-in-Sg_Loc="â"
!!! stem_with_gradation="yes" 
!! * Yaml: __N-miwhtt__

:%^XYY2VY A-02_SG-COM_IN ;			!!= * @CODE@ miõutin
:%^XYY2VY  A-02_SG-ABE/ACC/GEN-PL-NOM ;	!!= * @CODE@ miõut
:%^PAL%>e A-02_SG-ILL ;	   	!!= * @CODE@ miõʹhtte
+Der/N2A:%^PAL N2A_LUOQSSI ;      !!= * @CODE@ miõʹhtti
: A-02_SG-NOM ;	       			!!= * @CODE@ miõhtt
:%^XYY2VY%>â A-02_SG-LOC ;			!!= * @CODE@ miõutâst
:â A-02_ESS/PAR ;    	   			!!= * @CODE@ miõhttân
:%^XYY2VY A-02_PL-OBL ;			!!= * @CODE@ miõuti

+Der/Dimin+A: A-02_MUORYZH-WITHOUT-PAL ;  !!= * @CODE@ miõhtt-
+Der/Dimin+A:%^PAL A-02_MUORYZH-WITH-PAL ;  !!= * @CODE@ riiʹǩǩ-

HatY-STEM-PX-RETAIN ;
: HatY-STEM-PX-WEAKEN ;
: HatY-STEM-PX-WEAKEN_NG ;
: HatY-STEM-PX-ALLEGRO ;
:%^VV2V HatY-STEM-PX-STRENGTHEN ;


!!!
LEXICON A-01_RIIKK
!! !!FORMS
!!! pos="nominal"
!!! syll_count-in-Sg_Nom="1"
!!! stem-ends-in="consonant"
!!! stem_vowel-in-Sg_Loc="â"
!!! stem_with_gradation="yes" 
!! 1.1.1.1.1.1. Sg_Nom="long_vowel|geminate" Sg_Gen="long_vowel|geminate" Sg_Ill="short_vowel|geminate" 

!! * Yaml: __N-riikk__
!! is for nouns with -âst Loc. N_Y-EPal2-21
!! N_GENX1-ILLEPalX3-LOCÂ-NOM1X2
: A-02_SG-COM_IN ;			!!= * @CODE@ riikkin
:  A-02_SG-ABE/ACC/GEN-PL-NOM ;	!!= * @CODE@ riikk
:%^VV2V%^PAL%>e A-02_SG-ILL ;	   	!!= * @CODE@ riʹǩǩe
+Der/N2A:%^VV2V%^PAL N2A_LUOQSSI ;      !!= * @CODE@ riʹǩǩi CHECKME
: A-02_SG-NOM ;	       			!!= * @CODE@ riikk
:%>â A-02_SG-LOC ;			!!= * @CODE@ riikkâst
:â A-02_ESS/PAR ;    	   			!!= * @CODE@ riikkân
: A-02_PL-OBL ;			!!= * @CODE@ riikki

+Der/Dimin+A: A-02_MUORYZH-WITHOUT-PAL ;  !!= * @CODE@ riikk-
+Der/Dimin+A:%^PAL A-02_MUORYZH-WITH-PAL ;  !!= * @CODE@ riiʹǩǩ-

HatY-STEM-PX-RETAIN ;
: HatY-STEM-PX-WEAKEN ;
: HatY-STEM-PX-WEAKEN_NG ;
:%^VV2V%^CC2CAllegro HatY-STEM-PX-ALLEGRO ; !!= * @CODE@ rik-
:%^VV2V HatY-STEM-PX-STRENGTHEN ;

LEXICON A-01_AQSTTRIK
!! !!FORMS
!!! pos="nominal"
!!! syll_count-in-Sg_Nom="1"
!!! stem-ends-in="consonant"
!!! stem_vowel-in-Sg_Loc="â"
!!! stem_with_gradation="yes" 
!! 1.1.1.1.1.1. Sg_Nom="long_vowel|geminate" Sg_Gen="long_vowel|geminate" Sg_Ill="short_vowel|geminate" 

!! * Yaml: __N-aqsttrik__
!! is for nouns with -âst Loc. N_Y-EPal2-21
!! N_GENX1-ILLEPalX3-LOCÂ-NOM1X2
:%^V2VV%^C2CC A-02_SG-COM_IN ;			!!= * @CODE@ aʹsttriikkin
:%^V2VV%^C2CC  A-02_SG-ABE/ACC/GEN-PL-NOM ;	!!= * @CODE@ aʹsttriikk
:%^PAL%^C2CC%>e A-02_SG-ILL ;	   	!!= * @CODE@ aʹsttriʹǩǩe
+Der/N2A:%^PAL%^C2CC N2A_LUOQSSI ;      !!= * @CODE@ aʹsttriʹǩǩi CHECKME
: A-02_SG-NOM ;	       			!!= * @CODE@ aʹsttrik
:%^V2VV%^C2CC%>â A-02_SG-LOC ;			!!= * @CODE@ riikkâst
:%^V2VV%^C2CC%>â A-02_ESS/PAR ;    	   			!!= * @CODE@ riikkân
:%^V2VV%^C2CC A-02_PL-OBL ;			!!= * @CODE@ riikki

+Der/Dimin+A:%^V2VV%^C2CC A-02_MUORYZH-WITHOUT-PAL ;  !!= * @CODE@ riikk-
+Der/Dimin+A:%^V2VV%^PAL%^C2CC A-02_MUORYZH-WITH-PAL ;  !!= * @CODE@ riiʹǩǩ-

:%^V2VV%^C2CC HatY-STEM-PX-RETAIN ;
:%^V2VV%^C2CC HatY-STEM-PX-WEAKEN ;
:%^V2VV%^C2CC HatY-STEM-PX-WEAKEN_NG ;
: HatY-STEM-PX-ALLEGRO ;
:%^C2CC HatY-STEM-PX-STRENGTHEN ;

!!!

LEXICON A-01_PLAAN
!!! pos="nominal"
!!! syll_count-in-Sg_Nom="1"
!!! stem-ends-in="consonant"
!!! stem_vowel-in-Sg_Loc="â"
!!! stem_with_gradation="no"
!! Sg_Ill="palatalization|e-final"

! gradation: no
!! !!2. WORDS WITH TWO-SYLLABLE NOMINATIVE SINGULARS (2009: 288)
!! !!2.1 Sg.Loc in -âst. â-stems (Sg.Loc, Ess, Par).
!! !!2.1.3 Sg.Ill in palatalization and -e
!! !!2.1.3.3 Lacks Gradation (in last syllable)
!! !!2.1.3.3.1 Monophthong
!! !!2.1.3.3.1.3 Consonant always short
!! !!2.1.3.3.1.3.4 Sg.Nom long vowel AND Short consonant
!! !!2.1.3.3.1.3.4.1.Sg.Gen Weak Grade
!! !!2.1.3.3.1.3.4.1.3 Sg.Ill Weak Grade
!! plaan:plaan
!! * Yaml: __N-plaan__
: A-02_SG-NOM ;		! plaan
: A-02_SG-ABE/ACC/GEN ;		! plaan
:%^PAL%>e A-02_SG-ILL ;	! plaaʹne
+Der/N2A:%^PAL N2A_LUOQSSI ;     !!= * @CODE@ N»A: plaaʹni
:%>â A-02_SG-LOC ;	 	! plaanâst
: A-02_SG-COM_IN ;		! plaanin
:%>â A-02_ESS/PAR ;  		! plaanân
: A-02_PL-NOM ;		! plaan
: A-02_PL-OBL ;		! plaani
+Der/Dimin+A: A-02_MUORYZH-WITHOUT-PAL ;  !!= * @CODE@ paar-
+Der/Dimin+A:%^PAL A-02_MUORYZH-WITH-PAL ;  !!= * @CODE@ paaʹr-
HatY-STEM-PX-RETAIN ;
HatY-STEM-PX-WEAKEN ;
HatY-STEM-PX-STRENGTHEN ;


LEXICON A-01_LOMAAKK
!!! pos="nominal"
!!! syll_count-in-Sg_Nom="1"
!!! stem-ends-in="geminate"
!!! stem_vowel-in-Sg_Loc="â"
!!! Sg_Ill_with_gradation="yes"
!! Sg_Ill="palatalization|e-final"

! gradation: yes (ill)

!! lomaakk:lomaakk
!! * Yaml: __N-lomaakk__
: A-02_SG-NOM ;		! lomaakk
: A-02_SG-ABE/ACC/GEN ;		! lomaakk
:%^VV2V%^PAL%>e A-02_SG-ILL ;	! lomaʹǩǩe
+Der/N2A:%^PAL N2A_LUOQSSI ;     !!= * @CODE@ N»A: lomaaʹǩǩi CHECKME
:%>â A-02_SG-LOC ;	 	! lomaakkâst
: A-02_SG-COM_IN ;		! lomaakkin
:%>â A-02_ESS/PAR ;  		! lomaakkân
: A-02_PL-NOM ;		! lomaakk
: A-02_PL-OBL ;		! lomaakki
+Der/Dimin+A: A-02_MUORYZH-WITHOUT-PAL ;  !!= * @CODE@ lomaakk-
+Der/Dimin+A:%^PAL A-02_MUORYZH-WITH-PAL ;  !!= * @CODE@ lomaaʹǩǩ-
HatY-STEM-PX-RETAIN ;
HatY-STEM-PX-WEAKEN ;
HatY-STEM-PX-STRENGTHEN ;



!! CLASS 1 LOW VOWEL, MONOPHTHONG, NO PALATALIZATION NOMINALS
!! !!a-stems

LEXICON A-01_PESS
!! Sg_Nom: vow_mono:vow_short:vow_low:pal_no:cns_gem
!!! pos="nominal"
!!! syll_count-in-Sg_Nom="1"
!!! stem-ends-in="consonant"
!!! stem_vowel-in-Sg_Loc="a"
!! 1.1.1.2.1. stem_with_gradation: yes 
!! 1.1.1.2.1.1. Sg_Nom="short_vowel|geminate" Sg_Gen="long_vowel|geminate" 

! gradation: yes
!! Is for nouns with ''-ast'' Loc
!! !!1. WORDS WITH SINGLE-SYLLABLE NOMINATIVE SINGULARS (2009: 180)
!! !!1.2 Sg.Loc in -ast (vowel shift)
!! !!  Raised: Sg.Ill
!! !!  Lowered: ELSE
!! !!  a-stems (Sg.Loc, Ess, Par).
!! !!1.2.2 Sg.Ill vowel	-u
!! !!1.2.2.2 Lacks Palatalization
!! !!1.2.2.2.1 Lacks Specifically Pedagogical Gradation
!! !!1.2.2.2.1.1 Has Orthographic Gradation
!! !!1.2.2.2.1.1[] (Monophthong + Consonant Geminate alternation)
!! !!  Extra strong grade: Sg.Nom, Ess, Par
!! !!  Extra strong grade: Sg.Ill
!! !!  Strong grade: Pl.Nom, Sg.Loc, Sg.Com
!! !!FORMS
!NumContLex="1.1120000000000001"
!! N_A-URaise3-32
!! * Yaml: __N-pess, N-pall__
!! strong_geminate, short_vowel, no_palatalization, high_stem_vowel
:%^VOWRaise%>u A-02_SG-ILL ;		 !!= * @CODE@ (3) Sg.Ill: pissu
!! Sg_Ill

!! strong_geminate, short_vowel, no_palatalization, low_stem_vowel
: A-STEM-PX-STRENGTHEN ;           !!= * @CODE@ (5) pess
!! Ess_Px..., Sg_Ill..., N»A

!! strong_geminate, short_vowel, no_palatalization, low_stem_vowel
: A-02_A-STEM_SG-NOM ;	    		 !!= * @CODE@ (1) Sg.Nom: pess
!! Sg_Nom, Sg_Nom..., Sg_Abe_Px1, Sg_Acc_Px1, Sg_Gen_Px1, Pl_Nom_Px1

!! strong_geminate, short_vowel, no_palatalization, low_stem_vowel, stem_vowel: a
:%>a A-02_ESS/PAR ; 			 !!= * @CODE@ (6) Ess: pessan

!! strong_geminate, long_vowel, no_palatalization, low_stem_vowel
:%^V2VV A-02_A-STEM_SG-ABE/ACC/GEN-PL-NOM ;	 !!= * @CODE@ (2) Pl.Nom: peess
!! Sg_Abe, Sg_Acc, Sg_Gen, Pl_Nom, +Use/NG_Sg_Loc_Px..., 
!! stem_vowel: a : Sg_Loc, Sg_Com, Pl_Gen, Pl_Acc, Pl_Ill, Pl_Loc, Pl_Com, Pl_Abe

!! strong_geminate, long_vowel, no_palatalization, high_stem_vowel
+Der/Dimin:%^V2VV%^VOWRaise%> A-01_PIISSUZH ; !!= * @CODE@  (9) Dim.N.Sg.Nom: piissuž
+Der/Dimin:%^V2VV%> A-01_PEESSAZH ; !!= * @CODE@  (9) Dim.N.Sg.Nom: pẹẹssaž

!! grade: allegro (short_vowel, short_cluster), vowel: neutral (low)
:%^CC2CAllegro A-STEM-PX-ALLEGRO ;     !!= * @CODE@ pes»
!! Sg_Loc_Px..



LEXICON A-01_AENHNH
!! Sg_Nom: vow_mono:vow_short:vow_low:pal_no:cns_gem
! gradation: yes
!! Is for nouns with ''-ast'' Loc
!! !!1. WORDS WITH SINGLE-SYLLABLE NOMINATIVE SINGULARS (2009: 180)
!! !!1.2 Sg.Loc in -ast (vowel shift)
!! !!  Raised: Sg.Ill
!! !!  Lowered: ELSE
!! !!  a-stems (Sg.Loc, Ess, Par).
!! !!1.2.2 Sg.Ill vowel	-u
!! !!1.2.2.2 Lacks Palatalization
!! !!1.2.2.2.1 Lacks Specifically Pedagogical Gradation
!! !!1.2.2.2.1.1 Has Orthographic Gradation
!! !!1.2.2.2.1.1[] (Monophthong + Consonant Geminate alternation)
!! !!  Extra strong grade: Sg.Nom, Ess, Par
!! !!  Extra strong grade: Sg.Ill
!! !!  Strong grade: Pl.Nom, Sg.Loc, Sg.Com
!! !!FORMS
!! * Yaml: __N-aeŋŋ__
!! strong_geminate, short_vowel, no_palatalization, low_stem_vowel
: A-02_A-STEM_SG-NOM ;	    		 !!= * @CODE@ äŋŋ
!! Sg_Nom, Sg_Nom..., Sg_Abe_Px1, Sg_Acc_Px1, Sg_Gen_Px1, Pl_Nom_Px1

!! strong_geminate, short_vowel, no_palatalization, low_stem_vowel, stem_vowel: a
:%>a A-02_ESS/PAR ; 			 !!= * @CODE@ äŋŋan
!! Ess, Par

!! strong_geminate, short_vowel, no_palatalization, high_stem_vowel
:%^VOWRaise%>u A-02_SG-ILL ;		 !!= * @CODE@ (3) aŋŋu
!! Sg_Ill

!! strong_geminate, short_vowel, no_palatalization, low_stem_vowel
: A-STEM-PX-STRENGTHEN ;           !!= * @CODE@ (5) äŋŋ
!! Ess_Px..., Sg_Ill..., N»A


!! single_consonant, long_vowel, no_palatalization, low_stem_vowel
:%^V2VV%^CC2C A-02_A-STEM_SG-ABE/ACC/GEN-PL-NOM ; !!= * @CODE@ (2) ääŋ
!! Sg_Abe, Sg_Acc, Sg_Gen, Pl_Nom, +Use/NG_Sg_Loc_Px..., 
!! stem_vowel: a : Sg_Loc, Sg_Com, Pl_Gen, Pl_Acc, Pl_Ill, Pl_Loc, Pl_Com, Pl_Abe

!! strong_geminate, long_vowel, no_palatalization, high_stem_vowel
+Der/Dimin:%^V2VV%^VOWRaise%^CC2C%> A-01_PIISSUZH ; !!= * @CODE@ (9) Dim.N.Sg.Nom: aaŋuž
+Der/Dimin:%^V2VV%> A-01_PEESSAZH ; !!= * @CODE@  (9) Dim.N.Sg.Nom: ääŋaž

!! grade: allegro (short_vowel, short_cluster), vowel: neutral (low)
:%^CC2CAllegro A-STEM-PX-ALLEGRO ;     !!= * @CODE@ (10) äŋ»
!! Sg_Loc_Px..

LEXICON A-01_SHOOMM
!! Sg_Nom: vow_mono:vow_long:vow_low:pal_no:cns_gem
! gradation: yes
! similar_to: N_RAEAEKK
!! Is for nouns with ''-ast'' Loc
!! !!1. WORDS WITH SINGLE-SYLLABLE NOMINATIVE SINGULARS (2009: 180)
!! !!1.2 Sg.Loc in -ast (vowel shift)
!! !!  Raised: Sg.Ill
!! !!  Lowered: ELSE
!! !!  a-stems (Sg.Loc, Ess, Par).
!! !!1.2.2 Sg.Ill vowel	-u
!! !!1.2.2.2 Lacks Palatalization
!! !!1.2.2.2.1 Lacks Specifically Pedagogical Gradation
!! !!1.2.2.2.1.1 Has Orthographic Gradation
!! !!1.2.2.2.1.1[] (Monophthong + Consonant Geminate alternation)
!! !!  Strong grade: Sg.Nom, Ess, Par
!! !!  Extra strong grade: Sg.Ill
!! !!  Weak grade: Pl.Nom, Sg.Loc, Sg.Com
!! !!FORMS
!NumContLex="1.1120000000000001"
!! N_A-URaise3-32
!! * Yaml: __soomm__
!! grade: neutral (short_vowel, long_cluster), vowel: neutral (low)
: A-02_A-STEM_SG-NOM ;	    		!!= * @CODE@ (1) Sg.Nom: šoomm
!! Sg_Nom, Sg_Nom..., Sg_Abe_Px1, Sg_Acc_Px1, Sg_Gen_Px1, Pl_Nom_Px1

!! grade: weakened (long_vowel, short_cluster), vowel: neutral (low)
:%^CC2C A-02_A-STEM_SG-ABE/ACC/GEN-PL-NOM ;		!!= * @CODE@ (2) Pl.Nom: šoom
!! Sg_Abe, Sg_Acc, Sg_Gen, Pl_Nom, +Use/NG_Sg_Loc_Px..., 
!! stem_vowel: a : Sg_Loc, Sg_Com, Pl_Gen, Pl_Acc, Pl_Ill, Pl_Loc, Pl_Com, Pl_Abe

!! grade: strengthened (short_vowel, long_cluster), vowel: raised
:%^VV2V%^VOWRaise%>u A-02_SG-ILL ; 		!!= * @CODE@ (3) Sg.Ill: šummu
!! Sg_Ill

!! grade: strengthened (short_vowel, long_cluster), vowel: neutral (low)
:%^VV2V A-STEM-PX-STRENGTHEN ;           !!= * @CODE@ (5) šomm
!! Ess_Px..., Sg_Ill..., N»A

!! grade: neutral (short_vowel, long_cluster), vowel: neutral (low), stem_vowel: a
:%>a A-02_ESS/PAR ; 	     			!!= * @CODE@ (6) Ess: šoomman

!! grade: weakened (long_vowel, short_cluster), vowel: raised, stem_vowel: u/a
+Der/Dimin:%^VOWRaise%^CC2C%> A-01_PIISSUZH ;	!!= * @CODE@ (9) Dim.N.Sg.Nom: šuumuž
+Der/Dimin:%^CC2C%> A-01_PEESSAZH ; !!= * @CODE@  (9) Dim.N.Sg.Nom: šoomaž

!! grade: allegro (short_vowel, short_cluster), vowel: neutral (low)
:%^VV2V%^CC2CAllegro A-STEM-PX-ALLEGRO ; !!= * @CODE@ (10) šom»
!! Sg_Loc_Px..


LEXICON A-01_LYYJJ
!! Sg_Nom: vow_mono:vow_long:vow_low:pal_no:cns_gem_jj
! gradation: yes
!! Is for nouns with ''-ast'' Loc
!! !!1. WORDS WITH SINGLE-SYLLABLE NOMINATIVE SINGULARS (2009: 180)
!! !!1.2 Sg.Loc in -ast (vowel shift)
!! !!  Raised: Sg.Ill
!! !!  Lowered: ELSE
!! !!  a-stems (Sg.Loc, Ess, Par).
!! !!1.2.2 Sg.Ill vowel	-u
!! !!1.2.2.2 Lacks Palatalization
!! !!1.2.2.2.1 Lacks Specifically Pedagogical Gradation
!! !!1.2.2.2.1.1 Has Orthographic Gradation
!! !!1.2.2.2.1.1[] (Monophthong + Consonant Geminate alternation)
!! !!  Strong grade: Sg.Nom, Ess, Par
!! !!  Extra strong grade: Sg.Ill
!! !!  Weak grade: Pl.Nom, Sg.Loc, Sg.Com
!! similar_to N_SHLAAJJ
!! !!FORMS
!NumContLex="1.1120000000000001"
!! N_A-URaise3-32
!! * Yaml: __N-laajj__
!! grade: neutral (short_vowel, long_cluster), vowel: neutral (low)
: A-02_A-STEM_SG-NOM ;	    		!!= * @CODE@ (1) Sg.Nom: lââjj
!! Sg_Nom, Sg_Nom..., Sg_Abe_Px1, Sg_Acc_Px1, Sg_Gen_Px1, Pl_Nom_Px1

!! grade: weakened (long_vowel, short_cluster), vowel: neutral (low)
:%^CC2C A-02_A-STEM_SG-ABE/ACC/GEN-PL-NOM ;		!!= * @CODE@ (2) Pl.Nom: lââj
!! Sg_Abe, Sg_Acc, Sg_Gen, Pl_Nom, +Use/NG_Sg_Loc_Px..., 
!! stem_vowel: a : Sg_Loc, Sg_Com, Pl_Gen, Pl_Acc, Pl_Ill, Pl_Loc, Pl_Com, Pl_Abe

!! grade: strengthened (short_vowel, long_cluster), vowel: raised
:%^VV2V%^VOWRaise%>u A-02_SG-ILL ; 		!!= * @CODE@ (3) Sg.Ill: lõjju
!! Sg_Ill

!! grade: strengthened (short_vowel, long_cluster), vowel: neutral (low)
:%^VV2V A-STEM-PX-STRENGTHEN ;           !!= * @CODE@ (5) lâjj
!! Ess_Px..., Sg_Ill..., N»A

!! grade: neutral (short_vowel, long_cluster), vowel: neutral (low), stem_vowel: a
:%>a A-02_ESS/PAR ; 	     			!!= * @CODE@ (6) Ess: lââjjan

!! grade: weakened (long_vowel, short_cluster), vowel: raised, stem_vowel: u/a
+Der/Dimin:%^VOWRaise%^CC2C%> A-01_PIISSUZH ;	!!= * @CODE@ (9) Dim.N.Sg.Nom: lõõjuž
+Der/Dimin:%^CC2C%> A-01_PEESSAZH ; !!= * @CODE@  (9) Dim.N.Sg.Nom: lââjaž

!! grade: allegro (short_vowel, short_cluster), vowel: neutral (low)
:%^VV2V%^CC2CAllegro A-STEM-PX-ALLEGRO ; !!= * @CODE@ (10) lâj»
!! Sg_Loc_Px..


LEXICON A-01_RAEAEKK
!! Sg_Nom: vow_mono:vow_long:vow_low:pal_no:cns_gem_ss_type
! gradation: yes
! weak geminate
! similar_to: N_CHAAQCC
!! Is for nouns with ''-ast'' Loc
!! !!1. WORDS WITH SINGLE-SYLLABLE NOMINATIVE SINGULARS (2009: 180)
!! !!1.2 Sg.Loc in -ast (vowel shift)
!! !!  Raised: Sg.Ill
!! !!  Lowered: ELSE
!! !!  a-stems (Sg.Loc, Ess, Par).
!! !!1.2.2 Sg.Ill vowel	-u
!! !!1.2.2.2 Lacks Palatalization
!! !!1.2.2.2.1 Lacks Specifically Pedagogical Gradation
!! !!1.2.2.2.1.1 Has Orthographic Gradation
!! !!1.2.2.2.1.1[] (Monophthong + Consonant Geminate alternation)
!! !!  Strong grade: Sg.Nom, Ess, Par
!! !!  Extra strong grade: Sg.Ill
!! !!  Weak grade: Pl.Nom, Sg.Loc, Sg.Com
!! !!FORMS
!NumContLex="1.1120000000000001"
!! N_A-URaise3-32
!! * Yaml: __N-raakk__
!! grade: neutral (short_vowel, long_cluster), vowel: neutral (low)
: A-02_A-STEM_SG-NOM ;	    !!= * @CODE@ (1) Sg.Nom: rääkk
!! Sg_Nom, Sg_Nom..., Sg_Abe_Px1, Sg_Acc_Px1, Sg_Gen_Px1, Pl_Nom_Px1

!! grade: weakened (long_vowel, short_cluster), vowel: neutral (low)
:%^KK2GG A-02_A-STEM_SG-ABE/ACC/GEN-PL-NOM ; !!= * @CODE@ (2) Pl.Nom: rääǥǥ
!! Sg_Abe, Sg_Acc, Sg_Gen, Pl_Nom, +Use/NG_Sg_Loc_Px..., 
!! stem_vowel: a : Sg_Loc, Sg_Com, Pl_Gen, Pl_Acc, Pl_Ill, Pl_Loc, Pl_Com, Pl_Abe

!! grade: strengthened (short_vowel, long_cluster), vowel: raised
:%^VV2V%^VOWRaise%>u A-02_SG-ILL ;  !!= * @CODE@ (3) Sg.Ill: rakku
!! Sg_Ill

!! grade: strengthened (short_vowel, long_cluster), vowel: neutral (low)
:%^VV2V A-STEM-PX-STRENGTHEN ;           !!= * @CODE@ (5) räkk
!! Ess_Px..., Sg_Ill..., N»A

!! grade: neutral (short_vowel, long_cluster), vowel: neutral (low), stem_vowel: a
:%>a A-02_ESS/PAR ; !!= * @CODE@ (6) Ess: rääkkan

!! grade: weakened (long_vowel, short_cluster), vowel: raised, stem_vowel: u/a
+Der/Dimin:%^KK2GG%^VOWRaise%> A-01_PIISSUZH ; !!= * @CODE@ (9) Dim.N.Sg.Nom: raaǥǥuž
+Der/Dimin:%^KK2GG%> A-01_PEESSAZH ; !!= * @CODE@  (9) Dim.N.Sg.Nom: rääǥǥaž

!! grade: allegro (short_vowel, short_cluster), vowel: neutral (low)
:%^VV2V%^KK2GAllegro A-STEM-PX-ALLEGRO ; !!= * @CODE@ (10) räǥ»
!! Sg_Loc_Px..


LEXICON A-01_AELDD
!! Sg_Nom: vow_mono:vow_short:vow_low:pal_no:cns_xyy
! gradation: yes
!! N_LÄINN has been integrated here
!! !!1. WORDS WITH SINGLE-SYLLABLE NOMINATIVE SINGULARS (2009: 180)
!! !!1.2 Sg.Loc in -ast (vowel shift)
!! !!  Raised: Sg.Ill
!! !!  Lowered: ELSE
!! !!  a-stems (Sg.Loc, Ess, Par).
!! !!1.2.2 Sg.Ill vowel -u
!! !!1.2.2.2 Lacks Palatalization
!! !!1.2.2.2.1 Lacks Specifically Pedagogical Gradation
!! !!1.2.2.2.1.1 Has Orthographic Gradation
!! !!1.2.2.2.1.1[] (Monophthong + Consonant Cluster alternation)
!! !!  Strong grade: Sg.Nom, Ess, Par
!! !!  Strong grade: Sg.Ill
!! !!  Weak grade: Pl.Nom, Sg.Loc, Sg.Com
!! !!FORMS
!! * Yaml: __N-aeldd__
!NumContLex="1.1120000000000001"
!! grade: neutral (short_vowel, long_cluster), vowel: neutral (low)
: A-02_A-STEM_SG-NOM ;	    			!!= * @CODE@ (1) äldd
!! Sg_Nom, Sg_Nom..., Sg_Abe_Px1, Sg_Acc_Px1, Sg_Gen_Px1, Pl_Nom_Px1

!! grade: weakened (long_vowel, short_cluster), vowel: neutral (low)
:%^V2VV%^XYY2XY A-02_A-STEM_SG-ABE/ACC/GEN-PL-NOM ; !!= * @CODE@ (2) ääld
!! Sg_Abe, Sg_Acc, Sg_Gen, Pl_Nom, +Use/NG_Sg_Loc_Px..., 
!! stem_vowel: a : Sg_Loc, Sg_Com, Pl_Gen, Pl_Acc, Pl_Ill, Pl_Loc, Pl_Com, Pl_Abe

!! grade: strengthened (short_vowel, long_cluster), vowel: raised
:%^VOWRaise%>u A-02_SG-ILL ;		      	!!= * @CODE@ (3) alddu
!! Sg_Ill

!! grade: strengthened (short_vowel, long_cluster), vowel: neutral (low)
: A-STEM-PX-STRENGTHEN ;	    	  !!= * @CODE@ (5) äldd
!! Ess_Px..., Sg_Ill..., N»A

!! grade: neutral (short_vowel, long_cluster), vowel: neutral (low), stem_vowel: a
:%>a A-02_ESS/PAR ;	   		    	!!= * @CODE@ (6) älddan

!! grade: weakened (long_vowel, short_cluster), vowel: raised, stem_vowel: u/a
+Der/Dimin:%^V2VV%^VOWRaise%^XYY2XY A-01_PIISSUZH ; !!= * @CODE@ (9) Dim.N.Sg.Nom: aalduž (2009: 312-313)
+Der/Dimin:%^V2VV%^XYY2XY%> A-01_PEESSAZH ; !!= * @CODE@  (9) Dim.N.Sg.Nom: ääldaž


!! grade: allegro (short_vowel, short_cluster), vowel: neutral (low)
:%^XYY2XY A-STEM-PX-ALLEGRO ;	  !!= * @CODE@ (10) äld
!! Sg_Loc_Px..


LEXICON A-02_A-STEM_SG-NOM !!= * @CODE@ (1)
 A-02_SG-NOM ;
 A-STEM-PX-RETAIN ;
LEXICON A-02_A-STEM_SG-ABE/ACC/GEN-PL-NOM  !!= * @CODE@ (2)
 A-02_SG-ABE/ACC/GEN-PL-NOM ;
:%>a A-02_SG-LOC ;
:%>a A-02_SG-COM_IN/PL-OBL ;
+Use/NG: A-02_SG-COM_IN/PL-OBL ;
 A-STEM-PX-WEAKEN ;
 A-STEM-PX-WEAKEN_NG ;
DenominalAdjsCShort ;


LEXICON A-01_PEIGG
!! Sg_Nom: vow_mono:vow_short:vow_low:pal_no:cns_vxx
! gradation: yes
! V2VV CC2C
! vowel: monophthong
!! Is for nouns with ''-ast'' Loc
!! !!1. WORDS WITH SINGLE-SYLLABLE NOMINATIVE SINGULARS (2009: 180)
!! !!1.2 Sg.Loc in -ast (vowel shift)
!! !!  Raised: Sg.Ill
!! !!  Lowered: ELSE
!! !!  a-stems (Sg.Loc, Ess, Par).
!! !!1.2.2 Sg.Ill vowel	-u
!! !!1.2.2.2 Lacks Palatalization
!! !!1.2.2.2.1 Lacks Specifically Pedagogical Gradation
!! !!1.2.2.2.1.1 Has Orthographic Gradation
!! !!1.2.2.2.1.1[] (Monophthong + Consonant Geminate alternation)
!! !!  Strong grade: Sg.Nom, Ess, Par
!! !!  Extra strong grade: Sg.Ill
!! !!  Weak grade: Pl.Nom, Sg.Loc, Sg.Com
!! !!FORMS
!! !!(9) Dim.N.Sg.Nom: laainuž (2009: 310)
!NumContLex="1.1120000000000001"
!! N_A-URaise3-32
!! * Yaml: __N-laeinn__
: A-02_A-STEM_SG-NOM ;	    			 !!= * @CODE@ (1) peigg
!! Sg_Nom, Sg_Nom..., Sg_Abe_Px1, Sg_Acc_Px1, Sg_Gen_Px1, Pl_Nom_Px1

:%^V2VV%^XYY2XY A-02_A-STEM_SG-ABE/ACC/GEN-PL-NOM ;	 !!= * @CODE@ (2) peeiǥ
!! Sg_Abe, Sg_Acc, Sg_Gen, Pl_Nom, +Use/NG_Sg_Loc_Px..., 
!! stem_vowel: a : Sg_Loc, Sg_Com, Pl_Gen, Pl_Acc, Pl_Ill, Pl_Loc, Pl_Com, Pl_Abe

:%^VOWRaise%^VYY2XYY%>u A-02_SG-ILL ;	      	 !!= * @CODE@ (3) Sg.Ill: pijggu !!WHAT IS THIS?
!! Sg_Ill

: A-STEM-PX-STRENGTHEN ;           !!= * @CODE@ (5) peigg
!! Ess_Px..., Sg_Ill..., N»A

:%>a A-02_ESS/PAR ; 	   		    	 !!= * @CODE@ (6) Ess: peigg  

+Der/Dimin:%^VOWRaise%^XYY2XY%> A-01_PIISSUZH ; !!= * @CODE@ (9) Dim.N.Sg.Nom: piiǥuž
+Der/Dimin:%^V2VV%^XYY2XY%> A-01_PEESSAZH ; !!= * @CODE@  (9) Dim.N.Sg.Nom: pẹẹiǥaž


:%^XYY2XY A-STEM-PX-ALLEGRO ; !!= * @CODE@ (10) peiǥ»
!! Sg_Loc_Px..

LEXICON A-01_KOAHTT
!! Sg_Nom: vow_mono:vow_short:vow_low:pal_no:cns_hyy
! gradation: yes
!! similar_to: N_TAQHTT
! V2VV CC2C
!! Is for nouns with ''-ast'' Loc
!! !!1. WORDS WITH SINGLE-SYLLABLE NOMINATIVE SINGULARS (2009: 180)
!! !!1.2 Sg.Loc in -ast (vowel shift)
!! !!  Raised: Sg.Ill
!! !!  Lowered: ELSE
!! !!  a-stems (Sg.Loc, Ess, Par).
!! !!1.2.2 Sg.Ill vowel	-u
!! !!1.2.2.2 Lacks Palatalization
!! !!1.2.2.2.1 Lacks Specifically Pedagogical Gradation
!! !!1.2.2.2.1.1 Has Orthographic Gradation
!! !!1.2.2.2.1.1[] (Monophthong + Consonant Geminate alternation)
!! !!  Strong grade: Sg.Nom, Ess, Par
!! !!  Extra strong grade: Sg.Ill
!! !!  Weak grade: Pl.Nom, Sg.Loc, Sg.Com
!! !!FORMSx
!! !!(1) Sg.Nom: kåhtt
!! !!(2) Pl.Nom: kååut
!! !!(3) Sg.Ill: kohttu
!! !!(4) Sg.Loc: kååutast
!! !!(5) Sg.Com: kååutain
!! !!(6) Ess: kåhttan
!! !!(7) Par: kåhttad
!! !!(8) Pl.Acc: kååutaid
!! !!(9) Dim.N.Sg.Nom: kooutuž (2009: 310)
!NumContLex="1.1120000000000001"
!! N_A-URaise3-32
!! * Yaml: __N-taehtt__
!! grade: neutral (short_vowel, long_cluster), vowel: neutral (low)
: A-02_A-STEM_SG-NOM ; !!= * @CODE@ (1) Sg.Nom: kåhtt
!! Sg_Nom, Sg_Nom..., Sg_Abe_Px1, Sg_Acc_Px1, Sg_Gen_Px1, Pl_Nom_Px1

!! grade: weakened (long_vowel, short_cluster), vowel: neutral (low)
:%^V2VV%^XYY2VY A-02_A-STEM_SG-ABE/ACC/GEN-PL-NOM ; !!= * @CODE@ (2) Pl.Nom: kååut
!! Sg_Abe, Sg_Acc, Sg_Gen, Pl_Nom, +Use/NG_Sg_Loc_Px..., 
!! stem_vowel: a : Sg_Loc, Sg_Com, Pl_Gen, Pl_Acc, Pl_Ill, Pl_Loc, Pl_Com, Pl_Abe

!! grade: strengthened (short_vowel, long_cluster), vowel: raised
:%^VOWRaise%>u A-02_SG-ILL ; !!= * @CODE@ (3) Sg.Ill: kohttu
!! Sg_Ill

!! grade: strengthened (short_vowel, long_cluster), vowel: neutral (low)
: A-STEM-PX-STRENGTHEN ;           !!= * @CODE@ (5) kåhtt
!! Ess_Px..., Sg_Ill..., N»A

!! grade: neutral (short_vowel, long_cluster), vowel: neutral (low), stem_vowel: a
:%>a A-02_ESS/PAR ; !!= * @CODE@ (6) Ess: kåhttan

!! grade: weakened (long_vowel, short_cluster), vowel: raised, stem_vowel: u/a
+Der/Dimin:%^V2VV%^VOWRaise%^XYY2VY%> A-01_PIISSUZH ; !!= * @CODE@ (9) Dim.N.Sg.Nom: kooutuž
+Der/Dimin:%^V2VV%^XYY2VY%> A-01_PEESSAZH ; !!= * @CODE@  (9) Dim.N.Sg.Nom: kååutaž


!! grade: allegro (short_vowel, short_cluster), vowel: neutral (low)
:%^XYY2VY A-STEM-PX-ALLEGRO ; !!= * @CODE@ (10) kåut»
!! Sg_Loc_Px..


!! CLASS 1 LOW VOWEL, DIPHTHONG, NO PALATALIZATION NOMINALS

LEXICON A-01_TEYLKK
!! Sg_Nom: vow_di:vow_short:vow_low:pal_no:cns_xyy
! foot: 2syll
! diphthong: no
! vowel_shift: no
! consonant: cluster
! gradation: yes2
! weak_grade: short
! strong_grade: long
! stem_vowel-in-Sg_Loc: âst
! Sg.Ill: palatalization-AND-e

!! !!1. WORDS WITH SINGLE-SYLLABLE NOMINATIVE SINGULARS (2009: 167)
!! !!1.1 Sg.Loc in -âst (no vowel shift, all raised)
!! !!  â-stems (Sg.Loc, Ess, Par).
!! !!1.1.1 Sg.Ill vowel	-e
!! !!1.1.1.1 Has Palatalization
!! !!1.1.1.1[1] (Palatalization pattern)
!! !!  Palatalized: Sg.Ill
!! !!  Not Palatalized: ELSE
!! !!    Sg.Ill in palatalization and -e
!! !!1.1.1.1[1].1 Lacks Specifically Pedagogical Gradation
!! !!1.1.1.1[1].1.1 Has Orthographic Gradation
!! !!1.1.1.1[1].1.1[] (Monophthong + Consonant Cluster alternation)
!! !!  Strong grade: Sg.Nom, Ess, Par
!! !!  Strong grade: Sg.Ill
!! !!  Weak grade: Pl.Nom, Sg.Loc, Sg.Com
!! !!FORMS
!! !!(1) Sg.Nom: meârkk
!! !!(2) Pl.Nom: meârk
!! !!(3) Sg.Ill: mieʹrǩǩe
!! !!(4) Sg.Loc: meârkâst
!! !!(5) Sg.Com: meârkin
!! !!(6) Ess: meârkkân
!! !!(7) Par: meârkkâd
!! !!(8) Pl.Acc: meârkid 
!! !!(9) Der/Dimin.N.Sg.Nom: meârkâž
!! meârkk:meârkk
!! * Yaml: __N-meârkk__
!! 
!!
!! grade: neutral (short_vowel, long_cluster), vowel: neutral (low)
:  A-02_A-STEM_SG-NOM ; !!= * @CODE@ (1) Sg.Nom: meârkk
!! Sg_Nom, Sg_Nom..., Sg_Abe_Px1, Sg_Acc_Px1, Sg_Gen_Px1, Pl_Nom_Px1

!! grade: weakened (long_vowel, short_cluster), vowel: neutral (low)
:%^XYY2XY A-02_A-STEM_SG-ABE/ACC/GEN-PL-NOM ; !!= * @CODE@ (2) Pl.Nom: meârk
!! Sg_Abe, Sg_Acc, Sg_Gen, Pl_Nom, +Use/NG_Sg_Loc_Px..., 
!! stem_vowel: a : Sg_Loc, Sg_Com, Pl_Gen, Pl_Acc, Pl_Ill, Pl_Loc, Pl_Com, Pl_Abe

!! grade: strengthened (short_vowel, long_cluster), vowel: raised
:%^VOWRaise%>u A-02_SG-ILL ; !!= * @CODE@ (3) Sg.Ill: miõrkku
!! Sg_Ill

!! grade: strengthened (short_vowel, long_cluster), vowel: neutral (low)
: A-STEM-PX-STRENGTHEN ;           !!= * @CODE@ (5) meârkk
!! Ess_Px..., Sg_Ill..., N»A


!! grade: neutral (short_vowel, long_cluster), vowel: neutral (low), stem_vowel: a
:%>a A-02_ESS/PAR ; 

!! grade: weakened (long_vowel, short_cluster), vowel: raised, stem_vowel: u/a
+Der/Dimin:%^VOWRaise%^XYY2XY A-01_PIISSUZH ; !!= * @CODE@ (9) Dim.N.Sg.Nom: miõrkuž
+Der/Dimin:%^XYY2XY%> A-01_PEESSAZH ; !!= * @CODE@  (9) Dim.N.Sg.Nom: meârkaž

!! grade: allegro (short_vowel, short_cluster), vowel: neutral (low)
:%^XYY2XY A-STEM-PX-ALLEGRO ; !!= * @CODE@ (10) meârk»
!! Sg_Loc_Px..

LEXICON A-01_VUYHSS

!! !!FORMS
!! * Yaml: __N-vuahss__
!! 
!! grade: neutral (short_vowel, long_cluster), vowel: neutral (low)
:  A-02_A-STEM_SG-NOM ; !!= * @CODE@ (1) Sg.Nom: vuâhss
!! Sg_Nom, Sg_Nom..., Sg_Abe_Px1, Sg_Acc_Px1, Sg_Gen_Px1, Pl_Nom_Px1

!! grade: weakened (long_vowel, short_cluster), vowel: neutral (low)
:%^XYY2VY A-02_A-STEM_SG-ABE/ACC/GEN-PL-NOM ; !!= * @CODE@ (2) Pl.Nom: vuâus
!! Sg_Abe, Sg_Acc, Sg_Gen, Pl_Nom, +Use/NG_Sg_Loc_Px..., 
!! stem_vowel: a : Sg_Loc, Sg_Com, Pl_Gen, Pl_Acc, Pl_Ill, Pl_Loc, Pl_Com, Pl_Abe

!! grade: strengthened (short_vowel, long_cluster), vowel: raised
:%^VOWRaise%>u A-02_SG-ILL ; !!= * @CODE@ (3) Sg.Ill: vuõhssu
!! Sg_Ill

!! grade: strengthened (short_vowel, long_cluster), vowel: neutral (low)
: A-STEM-PX-STRENGTHEN ;           !!= * @CODE@ (5) vuâhss
!! Ess_Px..., Sg_Ill..., N»A

!! grade: neutral (short_vowel, long_cluster), vowel: neutral (low), stem_vowel: a
:%>a A-02_ESS/PAR ; 

!! grade: weakened (long_vowel, short_cluster), vowel: raised, stem_vowel: u/a
+Der/Dimin:%^VOWRaise%^XYY2VY A-01_PIISSUZH ; !!= * @CODE@ (9) Dim.N.Sg.Nom: vuõusuž
+Der/Dimin:%^XYY2VY%> A-01_PEESSAZH ; !!= * @CODE@  (9) Dim.N.Sg.Nom: vuâusaž

!! grade: allegro (short_vowel, short_cluster), vowel: neutral (low)
:%^XYY2VY A-STEM-PX-ALLEGRO ; !!= * @CODE@ (10) vuâus»
!! Sg_Loc_Px..


LEXICON A-01_VUYRR
!! Sg_Nom: vow_di:vow_short:vow_low:pal_no:cns_gem
! gradation: yes
!! Is for nouns with ''-ast'' Loc
!! !!1. WORDS WITH SINGLE-SYLLABLE NOMINATIVE SINGULARS (2009: 180)
!! !!1.2 Sg.Loc in -ast (vowel shift)
!! !!  Raised: Sg.Ill
!! !!  Lowered: ELSE
!! !!  a-stems (Sg.Loc, Ess, Par).
!! !!1.2.2 Sg.Ill vowel	-u
!! !!1.2.2.2 Lacks Palatalization
!! !!1.2.2.2.1 Lacks Specifically Pedagogical Gradation
!! !!1.2.2.2.1.1 Has Orthographic Gradation
!! !!1.2.2.2.1.1[] (Monophthong + Consonant Geminate alternation)
!! !!  Strong grade: Sg.Nom, Ess, Par
!! !!  Extra strong grade: Sg.Ill
!! !!  Weak grade: Pl.Nom, Sg.Loc, Sg.Com
!! uâ:uõ, eä:iâ
!! !!FORMS
!NumContLex="1.1120000000000001"
!! N_A-URaise3-32
!! * Yaml: __N-vuarr__
!! grade: neutral (short_vowel, long_cluster), vowel: neutral (low)
: A-02_A-STEM_SG-NOM ;	    			!!(1) Sg.Nom: vuârr
!! Sg_Nom, Sg_Nom..., Sg_Abe_Px1, Sg_Acc_Px1, Sg_Gen_Px1, Pl_Nom_Px1

!! grade: weakened (long_vowel, short_cluster), vowel: neutral (low)
:%^CC2C A-02_A-STEM_SG-ABE/ACC/GEN-PL-NOM ;		!!(2) Pl.Nom: vuâr vuâr
!! Sg_Abe, Sg_Acc, Sg_Gen, Pl_Nom, +Use/NG_Sg_Loc_Px..., 
!! stem_vowel: a : Sg_Loc, Sg_Com, Pl_Gen, Pl_Acc, Pl_Ill, Pl_Loc, Pl_Com, Pl_Abe

!! grade: strengthened (short_vowel, long_cluster), vowel: raised
:%^VOWRaise%^CC2CCC%>u A-02_SG-ILL ;			!!(3) Sg.Ill: vuõrˈru
!! Sg_Ill

!! grade: strengthened (short_vowel, long_cluster), vowel: neutral (low)
: A-STEM-PX-STRENGTHEN ;           !!= * @CODE@ (5) vuârr
!! Ess_Px..., Sg_Ill..., N»A

!! grade: neutral (short_vowel, long_cluster), vowel: neutral (low), stem_vowel: a
:%>a A-02_ESS/PAR ; 	     			!!(6) Ess: vuârran

!! grade: weakened (long_vowel, short_cluster), vowel: raised, stem_vowel: u/a
+Der/Dimin:%^VOWRaise%^CC2C%> A-01_PIISSUZH ;	!!(9) Dim.N.Sg.Nom: vuõruž,
+Der/Dimin:%^CC2C%> A-01_PEESSAZH ; !!= * @CODE@  (9) Dim.N.Sg.Nom: vuâraž

!! grade: allegro (short_vowel, short_cluster), vowel: neutral (low)
:%^XYY2VY A-STEM-PX-ALLEGRO ; !!= * @CODE@ (10) vuâr»
!! Sg_Loc_Px..

LEXICON A-01_TUYJJ
!! Sg_Nom: vow_di:vow_short:vow_low:pal_no:cns_gem_jj_type
! gradation: yes
!! Is for nouns with ''-ast'' Loc
!! !!1. WORDS WITH SINGLE-SYLLABLE NOMINATIVE SINGULARS (2009: 180)
!! !!1.2 Sg.Loc in -ast (vowel shift)
!! !!  Raised: Sg.Ill
!! !!  Lowered: ELSE
!! !!  a-stems (Sg.Loc, Ess, Par).
!! !!1.2.2 Sg.Ill vowel	-u
!! !!1.2.2.0 Lacks Palatalization
!! !!1.2.2.0.2 Has Specifically Pedagogical Gradation
!! !!1.2.2.0.2.0 Has Orthographic Gradation
!! !!1.2.2.0.2.0[] (Diphthong + Consonant Geminate alternation)
!! !!  Strong grade: Sg.Nom, Ess, Par
!! !!  Extra strong grade: Sg.Ill
!! !!  Weak grade: Pl.Nom, Sg.Loc, Sg.Com
!! similar_to: N_KHIOJJ
!! !!FORMS
!NumContLex="1.1120000000000001"
!! N_A-URaise3-32
!! * Yaml: __N-tuajj__
 NMN_VUYRR ;
+Use/NG:%^J2I%^CC2C A-02_SG-GEN ;		!!= * @CODE@ (2) tuâi
+Use/NG:%^J2I%^CC2C A-02_SG-ACC ;
+Use/NG:%^J2I%^CC2C A-02_PL-NOM ;

LEXICON A-01_CHUAECC
!! Sg_Nom: vow_di:vow_short:vow_low:pal_no:cns_gem
! gradation: yes
! weak: geminate
! diphthong: yes
!! !!1. WORDS WITH SINGLE-SYLLABLE NOMINATIVE SINGULARS (2009: 180)
!! !!1.2 Sg.Loc in -ast (vowel shift)
!! !!  Raised: Sg.Ill
!! !!  Lowered: ELSE
!! !!  a-stems (Sg.Loc, Ess, Par).
!! !!1.2.2 Sg.Ill vowel	-u
!! !!1.2.2.2 Lacks Palatalization
!! !!1.2.2.2.2 Has Specifically Pedagogical Gradation
!! !!1.2.2.2.1.1 Has Orthographic Gradation
!! !!1.2.2.2.1.1[] (Diphthong + Consonant Geminate alternation)
!! !!  Strong grade: Sg.Nom, Ess, Par
!! !!  Extra strong grade: Sg.Ill
!! !!  Weak grade: Pl.Nom, Sg.Loc, Sg.Com
!! !!FORMS
!NumContLex="1.1120000000000001"
!! N_A-URaise3-32
!! * Yaml: __N-chuacc__
!! grade: neutral (short_vowel, long_cluster), vowel: neutral (low)
: A-02_A-STEM_SG-NOM ;				!!= * @CODE@ (1) Sg.Nom: čuäcc
!! Sg_Nom, Sg_Nom..., Sg_Abe_Px1, Sg_Acc_Px1, Sg_Gen_Px1, Pl_Nom_Px1

!! grade: weakened (long_vowel, short_cluster), vowel: neutral (low)
:%^KK2GG A-02_A-STEM_SG-ABE/ACC/GEN-PL-NOM ;	!!= * @CODE@ (2) Pl.Nom: čuäʒʒ
!! Sg_Abe, Sg_Acc, Sg_Gen, Pl_Nom, +Use/NG_Sg_Loc_Px..., 
!! stem_vowel: a : Sg_Loc, Sg_Com, Pl_Gen, Pl_Acc, Pl_Ill, Pl_Loc, Pl_Com, Pl_Abe

!! grade: strengthened (short_vowel, long_cluster), vowel: raised
:%^VOWRaise%^CC2CCC%>u A-02_SG-ILL ;		!!= * @CODE@ (3) Sg.Ill: čuåcˈcu
!! Sg_Ill

!! grade: strengthened (short_vowel, long_cluster), vowel: neutral (low)
: A-STEM-PX-STRENGTHEN ;           !!= * @CODE@ (5) čuäcc
!! Ess_Px..., Sg_Ill..., N»A

!! grade: neutral (short_vowel, long_cluster), vowel: neutral (low), stem_vowel: a
:%>a A-02_ESS/PAR ;  	      			!!= * @CODE@ (6) Ess: čuäccan

!! grade: weakened (long_vowel, short_cluster), vowel: raised, stem_vowel: u/a
+Der/Dimin:%^VOWRaise%^KK2GG%> A-01_PIISSUZH ;    !!= * @CODE@ (9) Dim.N.Sg.Nom: čuåʒʒuž
+Der/Dimin:%^KK2GG%> A-01_PEESSAZH ; !!= * @CODE@  (9) Dim.N.Sg.Nom: čuäʒʒaž

!! grade: allegro (short_vowel, short_cluster), vowel: neutral (low)
:%^KK2GAllegro A-STEM-PX-ALLEGRO ; !!= * @CODE@ (10) čuäʒ»
!! Sg_Loc_Px..

LEXICON A-01_NEAVVV
!! Sg_Nom: vow_di:vow_short:vow_low:pal_no:cns_gem_long
! gradation: yes
!! Is for nouns with ''-ast'' Loc
!! !!1. WORDS WITH SINGLE-SYLLABLE NOMINATIVE SINGULARS (2009: 180)
!! !!1.2 Sg.Loc in -ast (vowel shift)
!! !!  Raised: Sg.Ill
!! !!  Lowered: ELSE
!! !!  a-stems (Sg.Loc, Ess, Par).
!! !!1.2.2 Sg.Ill vowel	-u
!! !!1.2.2.0 Lacks Palatalization
!! !!1.2.2.0.2 Has Specifically Pedagogical Gradation
!! !!1.2.2.0.2.0 Lack Orthographic Gradation
!! !!1.2.2.0.2.0[] (Diphthong + Consonant Geminate alternation)
!! !!  Extra strong grade: Sg.Nom, Ess, Par
!! !!  Extra strong grade: Sg.Ill
!! !!  Strong grade: Pl.Nom, Sg.Loc, Sg.Com
!! !!FORMS
!NumContLex="1.1120000000000001"
!! * Yaml: __N-neavvv__
: A-02_A-STEM_SG-NOM ;	    			!!= * @CODE@  neävˈv
!! Sg_Nom, Sg_Nom..., Sg_Abe_Px1, Sg_Acc_Px1, Sg_Gen_Px1, Pl_Nom_Px1

:%^CCC2CC A-02_A-STEM_SG-ABE/ACC/GEN-PL-NOM ;	!!= * @CODE@  neävv
!! Sg_Abe, Sg_Acc, Sg_Gen, Pl_Nom, +Use/NG_Sg_Loc_Px..., 
!! stem_vowel: a : Sg_Loc, Sg_Com, Pl_Gen, Pl_Acc, Pl_Ill, Pl_Loc, Pl_Com, Pl_Abe

:%^VOWRaise%>u A-02_SG-ILL ;			!!= * @CODE@  niâvˈvu
!! Sg_Ill

: A-STEM-PX-STRENGTHEN ;           !!= * @CODE@ (5) neävˈv
!! Ess_Px..., Sg_Ill..., N»A

:%>a A-02_ESS/PAR ;   	       			!!= * @CODE@ neävˈvan

+Der/Dimin:%^VOWRaise%^CCC2CC%> A-01_PIISSUZH ;  !!= * @CODE@ niâvvuž
+Der/Dimin:%^CCC2CC%> A-01_PEESSAZH ; !!= * @CODE@  (9) Dim.N.Sg.Nom: neävvaž

:%^CCC2C A-STEM-PX-ALLEGRO ; !!= * @CODE@ (10) neäv» CHECKME
!! Sg_Loc_Px..


LEXICON A-01_PEYTTT
! gradation: yes
!! * Yaml: __N-peyttt__
: A-02_A-STEM_SG-NOM ;	    			!!= * @CODE@  Peâtˈt
!! Sg_Nom, Sg_Nom..., Sg_Abe_Px1, Sg_Acc_Px1, Sg_Gen_Px1, Pl_Nom_Px1

:%^CCC2CC A-02_A-STEM_SG-ABE/ACC/GEN-PL-NOM ;	!!= * @CODE@  Peâtt
!! Sg_Abe, Sg_Acc, Sg_Gen, Pl_Nom, +Use/NG_Sg_Loc_Px..., 
!! stem_vowel: a : Sg_Loc, Sg_Com, Pl_Gen, Pl_Acc, Pl_Ill, Pl_Loc, Pl_Com, Pl_Abe

:%^VOWRaise%>u A-02_SG-ILL ;			!!= * @CODE@  piõtˈtu
!! Sg_Ill

: A-STEM-PX-STRENGTHEN ;           !!= * @CODE@ (5) Peâtˈt
!! Ess_Px..., Sg_Ill..., N»A

:%>a A-02_ESS/PAR ;   	       			!!= * @CODE@ Peâtˈtan

+Der/Dimin:%^VOWRaise%^CCC2CC%> A-01_PIISSUZH ;  !!= * @CODE@ niâvvuž
+Der/Dimin:%^CCC2CC%> A-01_PEESSAZH ; !!= * @CODE@  (9) Dim.N.Sg.Nom: neävvaž

:%^CCC2CC A-STEM-PX-ALLEGRO ; !!= * @CODE@ (10) neävv» CHECKME
!! Sg_Loc_Px..


LEXICON A-01_PEAELDD
!! Sg_Nom: vow_di:vow_short:vow_low:pal_no:cns_xyy
! gradation: yes
!! Is for nouns with ''-ast'' Loc
!! !!1. WORDS WITH SINGLE-SYLLABLE NOMINATIVE SINGULARS (2009: 180)
!! !!1.2 Sg.Loc in -ast (vowel shift)
!! !!  Raised: Sg.Ill
!! !!  Lowered: ELSE
!! !!  a-stems (Sg.Loc, Ess, Par).
!! !!1.2.2 Sg.Ill vowel	-u
!! !!1.2.2.0 Lacks Palatalization
!! !!1.2.2.0.2 Has Specifically Pedagogical Gradation
!! !!1.2.2.0.2.0 Lack Orthographic Gradation
!! !!1.2.2.0.2.0[] (Diphthong + Consonant Geminate alternation)
!! !!  Extra strong grade: Sg.Nom, Ess, Par
!! !!  Extra strong grade: Sg.Ill
!! !!  Strong grade: Pl.Nom, Sg.Loc, Sg.Com
!! !!FORMS
!! !!(9) Dim.N.Sg.Nom: piâlduž (2009: 310)
!NumContLex="1.1120000000000001"
!! N_A-URaise3-32
!! similar_to: N_JEAQRMM
!! * Yaml: __N-pealdd__
: A-02_A-STEM_SG-NOM ;	    		!!= * @CODE@  peäldd
!! Sg_Nom, Sg_Nom..., Sg_Abe_Px1, Sg_Acc_Px1, Sg_Gen_Px1, Pl_Nom_Px1

:%^XYY2XY A-02_A-STEM_SG-ABE/ACC/GEN-PL-NOM ;	!!= * @CODE@  peäld
!! Sg_Abe, Sg_Acc, Sg_Gen, Pl_Nom, +Use/NG_Sg_Loc_Px..., 
!! stem_vowel: a : Sg_Loc, Sg_Com, Pl_Gen, Pl_Acc, Pl_Ill, Pl_Loc, Pl_Com, Pl_Abe

:%^VOWRaise%>u A-02_SG-ILL ;		!!= * @CODE@  piâlddu
!! Sg_Ill

: A-STEM-PX-STRENGTHEN ;           !!= * @CODE@ (5) peäldd
!! Ess_Px..., Sg_Ill..., N»A

:%>a A-02_ESS/PAR ;   	       		!!= * @CODE@  peälddan

+Der/Dimin:%^VOWRaise%^XYY2XY%> A-01_PIISSUZH ;  !!= * @CODE@  piâlduž
+Der/Dimin:%^XYY2XY%> A-01_PEESSAZH ; !!= * @CODE@  (9) Dim.N.Sg.Nom: peäldaž

:%^XYY2XY A-STEM-PX-ALLEGRO ; !!= * @CODE@ (10) peäld»
!! Sg_Loc_Px..

LEXICON A-01_TUOAIMM
!! Sg_Nom: vow_di:vow_short:vow_low:pal_no:cns_vyy
! Sg_Nom: 1-Syll
! stem_vowel: a
! gradation: yes
! vowel: diphthong
!! !!1. WORDS WITH SINGLE-SYLLABLE NOMINATIVE SINGULARS (2009: 180)
!! !!1.2 Sg.Loc in -ast (vowel shift)
!! !!  Raised: Sg.Ill
!! !!  Lowered: ELSE
!! !!  a-stems (Sg.Loc, Ess, Par).
!! !!1.2.2 Sg.Ill vowel -u
!! !!1.2.2.2 Lacks Palatalization
!! !!1.2.2.2.1 Lacks Specifically Pedagogical Gradation
!! !!1.2.2.2.1.1 Has Orthographic Gradation
!! !!1.2.2.2.1.1[] (Monophthong + Consonant Cluster alternation)
!! !!  Strong grade: Sg.Nom, Ess, Par
!! !!  Strong grade: Sg.Ill
!! !!  Weak grade: Pl.Nom, Sg.Loc, Sg.Com
!! !!FORMS
!! * Yaml: __N-tuaimm__
!NumContLex="1.1120000000000001"
!! grade: strengthened (short_vowel, long_cluster), vowel: not-raised
:%^VOWRaise%>u A-02_SG-ILL ;		      	!!= * @CODE@ (3) tuoimmu
+Use/NG:%>u A-02_SG-ILL ;  !!= * @CODE@ tuåimmu
!! Sg_Ill

!! grade: strengthened (short_vowel, long_cluster), vowel: neutral (low)
: A-STEM-PX-STRENGTHEN ;	    	  !!= * @CODE@ (5) tuåimm
!! Ess_Px..., Sg_Ill..., N»A

!! grade: neutral (short_vowel, long_cluster), vowel: neutral (low)
: A-02_A-STEM_SG-NOM ;	    			!!= * @CODE@ (1) tuåimm
!! Sg_Nom, Sg_Nom..., Sg_Abe_Px1, Sg_Acc_Px1, Sg_Gen_Px1, Pl_Nom_Px1

!! grade: neutral (short_vowel, long_cluster), vowel: neutral (low), stem_vowel: a
:%>a A-02_ESS/PAR ;	   		    	!!= * @CODE@ (6) tuåimman

!! grade: weakened (long_vowel, short_cluster), vowel: neutral (low)
:%^XYY2XY A-02_A-STEM_SG-ABE/ACC/GEN-PL-NOM ; !!= * @CODE@ (2) tuåim
!! Sg_Abe, Sg_Acc, Sg_Gen, Pl_Nom, +Use/NG_Sg_Loc_Px..., 
!! stem_vowel: a : Sg_Loc, Sg_Com, Pl_Gen, Pl_Acc, Pl_Ill, Pl_Loc, Pl_Com, Pl_Abe

!! grade: weakened (long_vowel, short_cluster), vowel: raised, stem_vowel: u/a
+Der/Dimin:%^VOWRaise%^XYY2XY A-01_PIISSUZH ; !!= * @CODE@ (9) tuoimuž (2009: 312-313)
+Der/Dimin:%^XYY2XY%> A-01_PEESSAZH ; !!= * @CODE@  (9) Dim.N.Sg.Nom: tuåimaž


!! grade: allegro (short_vowel, short_cluster), vowel: neutral (low)
:%^XYY2XY A-STEM-PX-ALLEGRO ;	  !!= * @CODE@ (5) tuåim
!! Sg_Loc_Px..


LEXICON A-01_KAPTEAEN
!! similar_to: N_PLAAN
!! gradation: no
!! vowel_shift: no
!! Is for nouns with ''-ast'' Loc
!! !!  a-stems (Sg.Loc, Ess, Par).
!! * Yaml: __N-pealdd__
: A-02_A-STEM_SG-NOM ;	    		!!= * @CODE@  kapteän
!! Sg_Nom, Sg_Nom..., Sg_Abe_Px1, Sg_Acc_Px1, Sg_Gen_Px1, Pl_Nom_Px1

: A-02_A-STEM_SG-ABE/ACC/GEN-PL-NOM ;	!!= * @CODE@  kapteän
!! Sg_Abe, Sg_Acc, Sg_Gen, Pl_Nom, +Use/NG_Sg_Loc_Px..., 
!! stem_vowel: a : Sg_Loc, Sg_Com, Pl_Gen, Pl_Acc, Pl_Ill, Pl_Loc, Pl_Com, Pl_Abe

:%>a A-02_SG-ILL ;		!!= * @CODE@  kapteän
!! Sg_Ill

: A-STEM-PX-STRENGTHEN ;           !!= * @CODE@ (5) kapteän
!! Ess_Px..., Sg_Ill..., N»A

:%>a A-02_ESS/PAR ;   	       		!!= * @CODE@  kapteänan

+Der/Dimin:%^XYY2XY%> A-01_PEESSAZH ; !!= * @CODE@  (9) Dim.N.Sg.Nom: kapteänaž

: A-STEM-PX-ALLEGRO ; !!= * @CODE@ (10) kapteän»
!! Sg_Loc_Px..


LEXICON A-01_MEER
!! Sg_Nom: vow_mono:vow_long:vow_low:pal_no:cns_sing
! gradation: no
!! Is for nouns with ''-ast'' Loc, No gradation
!! N_A-U1-11
!! !!1. WORDS WITH SINGLE-SYLLABLE NOMINATIVE SINGULARS (2009: 180)
!! !!1.2 Sg.Loc in -ast (no vowel shift, all lowered)
!! !!  a-stems (Sg.Loc, Ess, Par).
!! !!1.2.2 Sg.Ill vowel	-u
!! !!1.2.2.2 Lacks Palatalization
!! !!1.2.2.2.1 Lacks Specifically Pedagogical Gradation
!! !!1.2.2.2.1.2 Lacks Orthographic Gradation
!! !!1.2.2.2.1.2[] (Monophthong + Consonant)
!! !!  Weak grade: Sg.Nom, Ess, Par
!! !!  Weak grade: Sg.Ill
!! !!  Weak grade: Pl.Nom, Sg.Loc, Sg.Com
!! !!FORMS
!! * Yaml: __meer, steehl__
: A-02_SG-NOM ;	    		!!= * @CODE@ meer
: A-02_SG-ABE/ACC/GEN-PL-NOM ;	!!= * @CODE@ meer
:%>u A-02_SG-ILL ;			!!= * @CODE@ meeru
+Use/NG:%>a A-02_SG-ILL ;		!!= * @CODE@ meera
:%>a A-02_SG-LOC ;	   		!!= * @CODE@ meerast
:%>a A-02_SG-COM_IN ;		!!= * @CODE@ meerain
:%>a A-02_ESS/PAR ;     			!!= * @CODE@ meeran
:%>a A-02_PL-OBL ;			!!= * @CODE@ meerai
+Der/Dimin: A-01_PIISSUZH ;		!!= * @CODE@ meeruž
+Der/Dimin: A-01_PEESSAZH ; !!= * @CODE@  (9) Dim.N.Sg.Nom: mẹẹraž


LEXICON A-01_VAEAEZHZH
!! Sg_Nom: vow_mono:vow_long:vow_low:pal_no:cns_gem_dd_type
! gradation: no
!! Is for nouns with ''-ast'' Loc, No gradation
!! N_A-U1-11
!! !!1. WORDS WITH SINGLE-SYLLABLE NOMINATIVE SINGULARS (2009: 180)
!! !!1.2 Sg.Loc in -ast (no vowel shift, all lowered)
!! !!  a-stems (Sg.Loc, Ess, Par).
!! !!1.2.2 Sg.Ill vowel	-u
!! !!1.2.2.2 Lacks Palatalization
!! !!1.2.2.2.1 Lacks Specifically Pedagogical Gradation
!! !!1.2.2.2.1.2 Lacks Orthographic Gradation
!! !!1.2.2.2.1.2[] (Monophthong + Consonant)
!! !!  Weak grade: Sg.Nom, Ess, Par
!! !!  Weak grade: Sg.Ill
!! !!  Weak grade: Pl.Nom, Sg.Loc, Sg.Com
!! !!FORMS
!! * Yaml: __A-vaeaezhzh__
: A-02_SG-NOM ;	    		!!= * @CODE@ vääžž
: A-02_SG-ABE/ACC/GEN-PL-NOM ;	!!= * @CODE@ vääžž
:%^VOWRaise%>u A-02_SG-ILL ;		!!= * @CODE@ vaažžu
+Use/NG:%>a A-02_SG-ILL ;  	      	!!= * @CODE@ vääžža
:%>a A-02_SG-LOC ;	   		!!= * @CODE@ vääžžast
:%>a A-02_SG-COM_IN ;		!!= * @CODE@ vääžžain
:%>a A-02_ESS/PAR ;     			!!= * @CODE@ vääžžan
:%>a A-02_PL-OBL ;			!!= * @CODE@ vääžžai
+Der/Dimin:%^VOWRaise A-01_PIISSUZH ;	!!= * @CODE@ vaažžuž
+Der/Dimin: A-01_PEESSAZH ; !!= * @CODE@  (9) Dim.N.Sg.Nom: vääžžaž
+Use/NG+Der/Dimin: N_KUALAZH ;   	!!= * @CODE@ vääžžaž

LEXICON A-01_OASKK
!! Sg_Nom: vow_mono:vow_short:vow_low:pal_no:cns_xyy
! gradation: yes
!! Is for nouns with ''-ast'' Loc, No gradation
!! N_A-U1-11
!! !!1. WORDS WITH SINGLE-SYLLABLE NOMINATIVE SINGULARS (2009: 180)
!! !!1.2 Sg.Loc in -ast (no vowel shift, all lowered)
!! !!  a-stems (Sg.Loc, Ess, Par).
!! !!1.2.2 Sg.Ill vowel	-u
!! !!1.2.2.2 Lacks Palatalization
!! !!1.2.2.2.1 Lacks Specifically Pedagogical Gradation
!! !!1.2.2.2.1.2 Lacks Orthographic Gradation
!! !!1.2.2.2.1.2[] (Monophthong + Consonant)
!! !!  Weak grade: Sg.Nom, Ess, Par
!! !!  Weak grade: Sg.Ill
!! !!  Weak grade: Pl.Nom, Sg.Loc, Sg.Com
!! !!FORMS
!! * Yaml: __A-oaskk__
: A-02_SG-NOM ;	    			!!= * @CODE@ åskk
:%^V2VV%^CC2C A-02_SG-ABE/ACC/GEN-PL-NOM ;	!!= * @CODE@ ååsk
:%^VOWRaise%>u A-02_SG-ILL ;		    	!!= * @CODE@ oskku
+Use/NG:%>a A-02_SG-ILL ;  	      			!!= * @CODE@ åskka
:%^V2VV%^CC2C%>a A-02_SG-LOC ;		!!= * @CODE@ ååskast
:%^V2VV%^CC2C%>a A-02_SG-COM_IN ;		!!= * @CODE@ ååskain
:%>a A-02_ESS/PAR ; 	 	   		!!= * @CODE@ åskkan
:%^V2VV%^CC2C%>a A-02_PL-OBL ;		!!= * @CODE@ ååskai
+Der/Dimin:%^VOWRaise%>u A-01_PIISSUZH ;	!!= * @CODE@ ooskuž
+Der/Dimin:%> A-01_PEESSAZH ; !!= * @CODE@  (9) Dim.N.Sg.Nom: ååskaž

LEXICON A-01_PLEYN
!! Sg_Nom: vow_di:vow_long:vow_low:pal_no:cns_sing
! gradation: no
!! Is for nouns with ''-ast'' Loc, No gradation
!! N_A-U1-11
!! !!1. WORDS WITH SINGLE-SYLLABLE NOMINATIVE SINGULARS (2009: 180)
!! !!1.2 Sg.Loc in -ast (no vowel shift, all lowered)
!! !!  a-stems (Sg.Loc, Ess, Par).
!! !!1.2.2 Sg.Ill vowel	-u
!! !!1.2.2.2 Lacks Palatalization
!! !!1.2.2.2.1 Lacks Specifically Pedagogical Gradation
!! !!1.2.2.2.1.2 Lacks Orthographic Gradation
!! !!1.2.2.2.1.2[] (Monophthong + Consonant)
!! !!  Weak grade: Sg.Nom, Ess, Par
!! !!  Weak grade: Sg.Ill
!! !!  Weak grade: Pl.Nom, Sg.Loc, Sg.Com
!! !!FORMS
!! * Yaml: __N-plean__
!! grade: neutral (short_vowel, long_cluster), vowel: neutral (low)
: A-02_SG-NOM ;	    	!!= * @CODE@  pleân
!! Sg_Nom, Sg_Nom..., Sg_Abe_Px1, Sg_Acc_Px1, Sg_Gen_Px1, Pl_Nom_Px1

!! grade: weakened (long_vowel, short_cluster), vowel: neutral (low)
: A-02_A-STEM_SG-ABE/ACC/GEN-PL-NOM ; !!= * @CODE@  pleân
!! Sg_Abe, Sg_Acc, Sg_Gen, Pl_Nom, +Use/NG_Sg_Loc_Px...,
!! stem_vowel: a : Sg_Loc, Sg_Com, Pl_Gen, Pl_Acc, Pl_Ill, Pl_Loc, Pl_Com, Pl_Abe

!! grade: strengthened (short_vowel, long_cluster), vowel: raised
:%>u A-02_SG-ILL ;		!!= * @CODE@  pleânu
:%>a A-02_SG-ILL ;		!!= * @CODE@  pleâna
:%^PAL%>e A-02_SG-ILL ;	!!= * @CODE@  pleâʹne
!! Sg_Ill

!! grade: strengthened (short_vowel, long_cluster), vowel: neutral (low)
: A-STEM-PX-STRENGTHEN ;                  !!= * @CODE@ (5) äldd
!! Ess_Px..., Sg_Ill..., N»A

!! grade: neutral (short_vowel, long_cluster), vowel: neutral (low), stem_vowel: a
:%>a A-02_ESS/PAR ;     		!!= * @CODE@  pleânan

!! grade: weakened (long_vowel, short_cluster), vowel: raised, stem_vowel: u/a
+Der/Dimin: A-01_PIISSUZH ;	!!= * @CODE@  pleânuž
+Der/Dimin: A-01_PEESSAZH ; !!= * @CODE@  (9) Dim.N.Sg.Nom: pleânaž

!! grade: allegro (short_vowel, short_cluster), vowel: neutral (low)
: A-STEM-PX-ALLEGRO ;     !!= * @CODE@ (10) äld
!! Sg_Loc_Px..


LEXICON A-01_AKK
!! Sg_Nom: vow_mono:vow_short:vow_low:pal_no:cns_gem
! gradation: yes
! vowel: monophthong
! consonantism: geminate
! stem vowel: a
! illative vowel: u ~ a
!! * Yaml: __N-aekk__
!!
!! grade: neutral (short_vowel, long_cluster), vowel: neutral (low)
: A-02_A-STEM_SG-NOM ;	    			! äkk
!! Sg_Nom, Sg_Nom..., Sg_Abe_Px1, Sg_Acc_Px1, Sg_Gen_Px1, Pl_Nom_Px1

!! grade: weakened (long_vowel, short_cluster), vowel: neutral (low)
:%^V2VV A-02_A-STEM_SG-ABE/ACC/GEN-PL-NOM ;		! ääkk
!! Sg_Abe, Sg_Acc, Sg_Gen, Pl_Nom, +Use/NG_Sg_Loc_Px...,
!! stem_vowel: a : Sg_Loc, Sg_Com, Pl_Gen, Pl_Acc, Pl_Ill, Pl_Loc, Pl_Com, Pl_Abe

!! grade: strengthened (short_vowel, long_cluster), vowel: raised
:%^VOWRaise%>u A-02_SG-ILL ;	      		! akku
+Use/NG:%>a A-02_SG-ILL ;	      		! äkka

!! grade: strengthened (short_vowel, long_cluster), vowel: neutral (low)
: A-STEM-PX-STRENGTHEN ;           !!= * @CODE@ (5) äkk
!! Ess_Px..., Sg_Ill..., N»A

!! grade: neutral (short_vowel, long_cluster), vowel: neutral (low), stem_vowel: a
:%>a A-02_ESS/PAR ; 	  	    		! äkkan

!! grade: weakened (long_vowel, short_cluster), vowel: raised, stem_vowel: u/a
+Der/Dimin:%^V2VV%^VOWRaise%> A-01_PIISSUZH ;	! aakkuž
+Der/Dimin:%^V2VV%> A-01_PEESSAZH ; !!= * @CODE@  (9) Dim.N.Sg.Nom: ääkkaž

!! grade: allegro (short_vowel, short_cluster), vowel: neutral (low)
:%^CC2CAllegro A-STEM-PX-ALLEGRO ;     !!= * @CODE@ (5) äk
!! Sg_Loc_Px..

LEXICON A-01_APTEEKK
!! Sg_Nom: vow_mono:vow_short:vow_low:pal_no:cns_gem
! gradation: yes
! vowel: monophthong
! consonantism: geminate
! stem vowel: a
! illative vowel: u ~ a
!! * Yaml: __N-aekk__
!!
!! grade: neutral (short_vowel, long_cluster), vowel: neutral (low)
: A-02_A-STEM_SG-NOM ;	    			! apteekk
!! Sg_Nom, Sg_Nom..., Sg_Abe_Px1, Sg_Acc_Px1, Sg_Gen_Px1, Pl_Nom_Px1

!! grade: weakened (long_vowel, short_cluster), vowel: neutral (low)
: A-02_A-STEM_SG-ABE/ACC/GEN-PL-NOM ;		! apteekk
!! Sg_Abe, Sg_Acc, Sg_Gen, Pl_Nom, +Use/NG_Sg_Loc_Px...,
!! stem_vowel: a : Sg_Loc, Sg_Com, Pl_Gen, Pl_Acc, Pl_Ill, Pl_Loc, Pl_Com, Pl_Abe

!! grade: strengthened (short_vowel, long_cluster), vowel: raised
:%>a A-02_SG-ILL ;	      		! apteekka

!! grade: strengthened (short_vowel, long_cluster), vowel: neutral (low)
: A-STEM-PX-STRENGTHEN ;           !!= * @CODE@ (5) apteekk
!! Ess_Px..., Sg_Ill..., N»A

!! grade: neutral (short_vowel, long_cluster), vowel: neutral (low), stem_vowel: a
:%>a A-02_ESS/PAR ; 	  	    		! apteekkan

!! grade: weakened (long_vowel, short_cluster), vowel: raised, stem_vowel: u/a
+Der/Dimin:%> A-01_PEESSAZH ; !!= * @CODE@  (9) Dim.N.Sg.Nom: apteekkaž

!! grade: allegro (short_vowel, short_cluster), vowel: neutral (low)
:%^VV2V%^CC2CAllegro A-STEM-PX-ALLEGRO ;     !!= * @CODE@ (5) aptek
!! Sg_Loc_Px..


LEXICON A-01_LAEAEMPA
!! Sg_Nom: vow_mono:vow_short:vow_low:pal_no:cns_gem
! gradation: yes
! vowel: monophthong
! consonantism: geminate
! stem vowel: a
!! * Yaml: __N-laeaempa__
!!
:%^V2VV%^XYY2XY%>a A-02_SG-NOM ;	    			! läämpa
:%^V2VV%^XYY2XY%>a A-02_SG-ABE/ACC/GEN-PL-NOM ;		! läämpa
:%^VOWRaise%>u A-02_SG-ILL ;	      		! lamppu
:%^V2VV%^XYY2XY%>a A-02_SG-LOC ;			! läämpast
:%^V2VV%^XYY2XY%>a A-02_SG-COM_IN ;		! läämpain
:%^V2VV%^XYY2XY%>a A-02_ESS/PAR ; 	  	    		! läämpan
:%^V2VV%^XYY2XY%>a A-02_PL-OBL ;		! läämpai
+Der/Dimin:%^V2VV%^VOWRaise%^XYY2XY%> A-01_PIISSUZH ;	! laampuž
+Der/Dimin:%^V2VV%^XYY2XY%> A-01_PEESSAZH ; !!= * @CODE@  (9) Dim.N.Sg.Nom: läämpaž

LEXICON A-01_UULLA
! gradation: yes
! vowel: monophthong
! consonantism: geminate
! stem vowel: a
!! * Yaml: __N-uulla__
!!
: A-02_SG-NOM ;	    			! läämpa
:%^Pen%^CC2C A-02_SG-ABE/ACC/GEN-PL-NOM ;		! läämpa
:%^RmVow%>že A-02_SG-ILL ;	      		! lamppu
:%^Pen%^CC2C A-02_SG-LOC ;			! läämpast
:%^Pen%^CC2C A-02_SG-COM_IN ;		! läämpain
: A-02_ESS/PAR ; 	  	    		! läämpan
:%^Pen%^CC2C A-02_PL-OBL ;		! läämpai
! FIXME 2016-07-14
!+Der/Dimin:%^V2VV%^VOWRaise%^XYY2XY%> A-01_PIISSUZH ;	! laampuž
!+Der/Dimin:%^V2VV%^XYY2XY%> A-01_PEESSAZH ; !!= * @CODE@  (9) Dim.N.Sg.Nom: läämpaž


!! CLASS 1 HIGH VOWEL TYPE, NO PALATALIZATION NOMINALS

LEXICON A-01_NELLJ !!= * @CODE@ nellj:nẹllj
 A-02_SG-NOM ;
:%^V2VV A-02_SG-ABE/ACC/GEN ;	!!= * @CODE@ Sg+Gen: nẹẹllj
:a A-02_SG-ILL ;	       !!= * @CODE@ Sg+Ill: nẹllja
:%^V2VV A-02_SG-COM_IN ;
:e A-02_ESS/PAR ;
:%^V2VV A-02_PL-OBL ;
:%^V2VV A-02_PL-NOM ;

!! CLASS 1 HIGH VOWEL, PALATALIZATION NOMINALS

LEXICON A-01_NUQBB
!! Sg_Nom: vow_mono:vow_short:vow_high_u:pal_yes:cns_gem_dd_type
! gradation: yes
! vowel: monophthong
! weak: single
!! !!1.3 Sg.Loc in -est (vowel shift)
!! !!  Raised: Sg.Com, Pl.Obl
!! !!  Lowered: ELSE
!! !!  e-stems (Sg.Loc, Ess, Par).
!! !!1.3.2 Sg.Ill vowel -a
!! !!1.3.2.1 Has Palatalization
!! !!  Palatalized: ELSE
!! !!  Not Palatalized: Sg.Ill
!! !!1.3.2.1.1 Lacks Specifically Pedagogical Gradation
!! !!1.3.2.1.1.1 Has Orthographic Gradation
!! !!1.3.2.1.1.1[] (Monophthong + Consonant Geminate Variation)
!! !!  Strong grade: Sg.Nom, Ess, Par
!! !!  Extra strong grade: Sg.Ill
!! !!  Weak grade: Pl.Nom, Sg.Loc, Sg.Com
!! !!FORMS
!! NumContLex="1.113"
!! * Yaml: __N-nubb__
!! * There are several stem types
!!
:%^PAL A-02_E-STEM_SG-NOM ;	    			!!(1) Sg.Nom: nuʹbb
:%^V2VV%^PAL A-02_E-STEM_SG-ABE/ACC/GEN ;		!!(2) Pl.Nom: nuuʹbb
:%^V2VV%^PAL A-02_PL-NOM ;		!!(2) Pl.Nom: nuuʹbb
:%^VOWLower A-02_E-STEM_SG-ILL ;		!!(3) Sg.Ill: nobba
:%^V2VV%^PAL%>e A-02_SG-LOC ;	    	   	!!(4) Sg.Loc: nuuʹbbest
:%^V2VV%^PAL A-02_SG-COM_IN ;			!!(5) Sg.Com: nuuʹbbin
:%^PAL%>e A-02_ESS/PAR ; 	  			!!(6) Ess: nuʹbben
:%^V2VV%^PAL A-02_E-STEM_PL-OBL ;			!!(8) Pl.Gen: nuuʹbbi
:%^V2VV%^VOWLower A-02_E-STEM_N_KUALAZH ;	!!(9) Der/Dimin.N.Sg.Nom: noobbaž
 E-STEM-PX-RETAIN-WITHOUT-PAL ;   !!= * @CODE@ (10) nubb
:%^PAL%^CC2CAllegro E-STEM-PX-ALLEGRO ; !!= * @CODE@ (11) nuʹbb-
:%^PAL  E-STEM-PX-STRENGTHEN-WITH-PAL ; !!= * @CODE@ (12) nuʹbb Ess+Px..


LEXICON A-01_CHUQKHKH
!! Sg_Nom: vow_mono:vow_short:vow_high_u:pal_yes:cns_gem_dd_type
! gradation: yes
! vowel: monophthong
! weak: single
!! !!1.3 Sg.Loc in -est (vowel shift)
!! !!  Raised: Sg.Com, Pl.Obl
!! !!  Lowered: ELSE
!! !!  e-stems (Sg.Loc, Ess, Par).
!! !!1.3.2 Sg.Ill vowel -a
!! !!1.3.2.1 Has Palatalization
!! !!  Palatalized: ELSE
!! !!  Not Palatalized: Sg.Ill
!! !!1.3.2.1.1 Lacks Specifically Pedagogical Gradation
!! !!1.3.2.1.1.1 Has Orthographic Gradation
!! !!1.3.2.1.1.1[] (Monophthong + Consonant Geminate Variation)
!! !!  Strong grade: Sg.Nom, Ess, Par
!! !!  Extra strong grade: Sg.Ill
!! !!  Weak grade: Pl.Nom, Sg.Loc, Sg.Com
!! !!FORMS
!! NumContLex="1.113"
!! * Yaml: __N-chukk__
!! * There are several stem types
!!
:%^PAL  A-02_E-STEM_SG-NOM ;		!!(1) Sg.Nom: čuʹǩǩ
:%^V2VV%^PAL A-02_E-STEM_SG-ABE/ACC/GEN ;	!!(2) Pl.Nom: čuuʹǩǩ
:%^V2VV%^PAL A-02_PL-NOM ;		!!(2) Pl.Nom: čuuʹǩǩ
:%^VOWLower A-02_E-STEM_SG-ILL ;		!!(3) Sg.Ill: čokka
+Use/NG:%^U2Õ A-02_E-STEM_SG-ILL ;		!!(3) Sg.Ill: čõkka
:%^V2VV%^PAL%>e A-02_SG-LOC ;    	   	!!(4) Sg.Loc: čuuʹǩǩest
:%^V2VV%^PAL A-02_SG-COM_IN ;		!!(5) Sg.Com: čuuʹǩǩin
:%^PAL%>e A-02_ESS/PAR ; 	  		!!(6) Ess: čuʹǩǩen
:%^V2VV%^PAL A-02_E-STEM_PL-OBL ;		!!(8) Pl.Gen: čuuʹǩǩi
:%^V2VV%^VOWLower A-02_E-STEM_N_KUALAZH ;	!!(9) Der/Dimin.N.Sg.Nom: čookkaž
+Use/NG:%^V2VV%^U2Õ A-02_E-STEM_N_KUALAZH ;	!!(9) Der/Dimin.N.Sg.Nom: čõõkkaž
 E-STEM-PX-RETAIN-WITHOUT-PAL ;   !!= * @CODE@ (10) čukk-
:%^PAL%^CC2CAllegro E-STEM-PX-ALLEGRO ; !!= * @CODE@ (11) čuʹkk-
:%^PAL  E-STEM-PX-STRENGTHEN-WITH-PAL ; !!= * @CODE@ (12) cuʹǩǩ Ess+Px..

LEXICON A-01_NJUUQNN
!! Sg_Nom: vow_mono:vow_long:vow_high_u:pal_yes:cns_gem
! gradation: yes
! vowel: monophthong
! weak: single
!! !!1. WORDS WITH SINGLE-SYLLABLE NOMINATIVE SINGULARS (2009: 204)
!! !!1.3 Sg.Loc in -est (vowel shift)
!! !!  Raised: Sg.Com, Pl.Obl
!! !!  Lowered: ELSE
!! !!  e-stems (Sg.Loc, Ess, Par).
!! !!1.3.2 Sg.Ill vowel -a
!! !!1.3.2.1 Has Palatalization
!! !!  Palatalized: ELSE
!! !!  Not Palatalized: Sg.Ill
!! !!1.3.2.1.1 Lacks Specifically Pedagogical Gradation
!! !!1.3.2.1.1.1 Has Orthographic Gradation
!! !!1.3.2.1.1.1[] (Monophthong + Consonant Geminate Variation)
!! !!  Strong grade: Sg.Nom, Ess, Par
!! !!  Extra strong grade: Sg.Ill
!! !!  Weak grade: Pl.Nom, Sg.Loc, Sg.Com
!! !!FORMS
!! NumContLex="1.113"
!! * Yaml: __N-njuunn__
!! * There are several stem types
!! * njuuʹnn:njuuʹnn
!!
:%^PAL A-02_E-STEM_SG-NOM ;	    			!!(1) Sg.Nom: njuuʹnn
:%^PAL%^CC2C A-02_E-STEM_SG-ABE/ACC/GEN ;		!!(2) Pl.Nom: njuuʹn
:%^PAL%^CC2C A-02_PL-NOM ;		!!(2) Pl.Nom: njuuʹn
:%^VV2V%^VOWLower A-02_E-STEM_SG-ILL ;	!!(3) Sg.Ill: njonna
:%^PAL%^CC2C%>e A-02_SG-LOC ;	    	   	!!(4) Sg.Loc: njuuʹnest
:%^PAL%^CC2C A-02_SG-COM_IN ;			!!(5) Sg.Com: njuuʹnin
:%^PAL%>e A-02_ESS/PAR ; 	  			!!(6) Ess: njuuʹnnen
:%^PAL%^CC2C A-02_E-STEM_PL-OBL ;		!!(8) Pl+Gen: njuuʹni
:%^VOWLower%^CC2C A-02_E-STEM_N_KUALAZH ;	!!(9) Der/Dimin.N.Sg.Nom: njoonaž
 E-STEM-PX-RETAIN-WITHOUT-PAL ;   !!= * @CODE@ (10) njuunn-
:%^VV2V%^PAL%^CC2CAllegro E-STEM-PX-ALLEGRO ; !!= * @CODE@ (11) njuʹn-
:%^VV2V%^PAL  E-STEM-PX-STRENGTHEN-WITH-PAL ; !!= * @CODE@ (12) njuʹnn Ess+Px..


LEXICON A-01_STUUQL
!! Sg_Nom: vow_mono:vow_short:vow_high_u:pal_yes:cns_vyy
! gradation: no
! vowel: monophthong
! weak: single
! vowel_shift: Sg.Ill
!! !!1. WORDS WITH SINGLE-SYLLABLE NOMINATIVE SINGULARS (2009: 204)
!! !!1.3 Sg.Loc in -est (vowel shift)
!! !!  Raised: ELSE
!! !!  Lowered: Sg.Ill
!! !!  e-stems (Sg.Loc, Ess, Par).
!! !!1.3.2 Sg.Ill vowel -a
!! !!1.3.2.1 Has Palatalization
!! !!  Palatalized: ELSE
!! !!  Not Palatalized: Sg.Ill
!! !!1.3.2.1.1 Lacks Specifically Pedagogical Gradation
!! !!1.3.2.1.1.1 Lacks Orthographic Gradation
!! !!1.3.2.1.1.1[] (Monophthong + Consonant Geminate Variation)
!! !!  Strong grade: Sg.Nom, Ess, Par
!! !!  Extra strong grade: Sg.Ill
!! !!  Weak grade: Pl.Nom, Sg.Loc, Sg.Com
!! !!FORMS
!! !!(1) Sg.Nom: stuuʹl
!! !!(2) Pl.Nom: stuuʹl
!! !!(3) Sg.Ill: stooula
!! !!(4) Sg.Loc: stuuʹlest
!! !!(5) Sg.Com: stuuʹlin
!! !!(6) Ess: stuuʹlen
!! !!(7) Par: stuuʹled
!! !!(8) Pl.Acc: stuuʹlid
!! !!(9) Der/Dimin.N.Sg.Nom: stooulaž
!! NumContLex="1.113"
!! * Yaml: __N-skuul__
!! * There are several stem types
!! * stuuʹl:stuuʹl
!!
:%^PAL A-02_E-STEM_SG-NOM ;	    		!!= * @CODE@ (1) Sg.Nom: stuuʹl
:%^PAL A-02_E-STEM_SG-ABE/ACC/GEN ;	!!= * @CODE@ (2) Pl.Nom: stuuʹl
:%^PAL A-02_PL-NOM ;	!!= * @CODE@ (2) Pl.Nom: stuuʹl
:%^V2VV%^VOWLower A-02_E-STEM_SG-ILL ;	!!= * @CODE@ (3) Sg.Ill: stooula
!:%^V2VV%^VOWLower A-02_E-STEM_SG-ILL ; work with u:õ
:%^PAL%>e A-02_SG-LOC ;
:%^PAL A-02_SG-COM_IN ; !!= * @CODE@ ()2015-04-24 Is this correct
:%^PAL A-02_E-STEM_PL-OBL ; !!= * @CODE@ ()2015-04-24 Is this correct
:%^PAL%>e A-02_ESS/PAR ; !!= * @CODE@ () ess and prt without
:%^V2VV%^VOWLower A-02_E-STEM_N_KUALAZH ;
 E-STEM-PX-RETAIN-WITHOUT-PAL ;   !!= * @CODE@ (10) stuul-
:%^VV2V%^PAL E-STEM-PX-ALLEGRO ; !!= * @CODE@ (11) stuʹl-
:%^VV2V%^PAL  E-STEM-PX-STRENGTHEN-WITH-PAL ; !!= * @CODE@ (12) nuʹbb Ess+Px..



LEXICON A-01_KUQRCHCH
!! Sg_Nom: vow_mono:vow_short:vow_high_u:pal_yes:cns_xyy
! gradation: yes
! vowel: monophthong
! weak: XY
!! !!1. WORDS WITH SINGLE-SYLLABLE NOMINATIVE SINGULARS (2009: 204)
!! !!1.3 Sg.Loc in -est (vowel shift)
!! !!  Raised: Sg.Com, Pl.Obl
!! !!  Lowered: ELSE
!! !!  e-stems (Sg.Loc, Ess, Par).
!! !!1.3.2 Sg.Ill vowel -a
!! !!1.3.2.1 Has Palatalization
!! !!  Palatalized: ELSE
!! !!  Not Palatalized: Sg.Ill
!! !!1.3.2.1.1 Lacks Specifically Pedagogical Gradation
!! !!1.3.2.1.1.1 Has Orthographic Gradation
!! !!1.3.2.1.1.1[] (Monophthong + Consonant Geminate Variation)
!! !!  Strong grade: Sg.Nom, Ess, Par
!! !!  Extra strong grade: Sg.Ill
!! !!  Weak grade: Pl.Nom, Sg.Loc, Sg.Com
!! !!FORMS
!! !!(1) Sg.Nom: kuʹrčč
!! !!(2) Pl.Nom: kuuʹrč
!! !!(3) Sg.Ill: korčča
!! !!(4) Sg.Loc: kuuʹrčest
!! !!(5) Sg.Com: kuuʹrčin
!! !!(6) Ess: kuʹrččen
!! !!(7) Par: kuʹrččed
!! !!(8) Pl.Acc: kuuʹrčid
!! !!(9) Der/Dimin.N.Sg.Nom: koorčaž
!! NumContLex="1.113"
!! * Yaml: __N-kurchch__
!!
:%^PAL A-02_E-STEM_SG-NOM ;	    			! kuʹrčč
:%^V2VV%^PAL%^XYY2XY A-02_E-STEM_SG-ABE/ACC/GEN ;		! kuuʹrč
:%^V2VV%^PAL%^XYY2XY A-02_PL-NOM ;		! kuuʹrč
:%^VOWLower A-02_E-STEM_SG-ILL ;	! korčča
:%^V2VV%^PAL%^XYY2XY%>e A-02_SG-LOC ;	    	   	! kuuʹrčest
:%^V2VV%^PAL%^XYY2XY A-02_SG-COM_IN ;			! kuuʹrčin
:%^PAL%>e A-02_ESS/PAR ; 	  			! kuʹrččen
:%^V2VV%^PAL%^XYY2XY A-02_E-STEM_PL-OBL ;		! kuuʹrči
:%^V2VV%^VOWLower%^XYY2XY A-02_E-STEM_N_KUALAZH ;	! koorčaž
 E-STEM-PX-RETAIN-WITHOUT-PAL ;   !!= * @CODE@ (10) kurčč-
:%^PAL%^XYY2XY E-STEM-PX-ALLEGRO ; !!= * @CODE@ (11) kuʹrč-
:%^PAL  E-STEM-PX-STRENGTHEN-WITH-PAL ; !!= * @CODE@ (12) kuʹrčč Ess+Px..



LEXICON A-01_KUQV3H3H
!! Sg_Nom: vow_mono:vow_short:vow_high_u:pal_yes:cns_xyy
! gradation: yes
!! !!1. WORDS WITH SINGLE-SYLLABLE NOMINATIVE SINGULARS (2009: 180)
!! !!1.3 Sg.Loc in -est (vowel shift)
!! !!  Raised: Sg.Com, Pl.Obl
!! !!  Lowered: ELSE
!! !!  e-stems (Sg.Loc, Ess, Par).
!! !!1.3.2 Sg.Ill vowel -a
!! !!1.3.2.1 Has Palatalization
!! !!  Palatalized: ELSE
!! !!  Not Palatalized: Sg.Ill
!! !!1.3.2.1.1 Lacks Specifically Pedagogical Gradation
!! !!1.3.2.1.1.1 Has Orthographic Gradation
!! !!1.3.2.1.1.1[] (Monophthong + Consonant Cluster)
!! !!  Strong grade: Sg.Nom, Ess, Par
!! !!  Strong grade: Sg.Ill
!! !!  Weak grade: Pl.Nom, Sg.Loc, Sg.Com
!! !!FORMS
!! !!(1) Sg.Nom: kuʹvǯǯ
!! !!(2) Pl.Nom: kuʼvǯ
!! !!(3) Sg.Ill: kouǯǯa
!! !!(4) Sg.Loc: kuʹvǯest
!! !!(5) Sg.Com: kuʹvǯin
!! !!(6) Ess: kuʹvǯǯen
!! !!(7) Par: kuʹvǯǯed
!! !!(8) Pl.Acc: kuʹvǯid
!! !!(9) Der/Dimin.N.Sg.Nom: kouǯaž
!! NumContLex="1.113"
!! Is for nouns with ''-est'' Loc, Extra long vowel
!! * Yaml: __N-kuvzz__
:%^PAL A-02_E-STEM_SG-NOM ;		  !!(1) Sg.Nom: kuʹvǯǯ
:%^PAL%^XYY2VY A-02_E-STEM_SG-ABE/ACC/GEN ; !!(2) Pl.Nom: kuuʼǯ
:%^PAL%^XYY2VY A-02_PL-NOM ; !!(2) Pl.Nom: kuuʼǯ
:%^VOWLower%^XYY2VYY A-02_E-STEM_SG-ILL ; !!(3) Sg.Ill:kouǯǯa
:%^PAL%^XYY2VY%>e A-02_SG-LOC ;	  !!(4) Sg.Loc: kuuʹǯest
:%^PAL%^XYY2VY A-02_SG-COM_IN ;
:%^PAL%>e A-02_ESS/PAR ; ! ess and prt without
:%^PAL%^XYY2VY%> A-02_E-STEM_PL-OBL ;
:%^VOWLower%^XYY2VYY A-02_E-STEM_N_KUALAZH ;	!!(9) Der/Dimin.N.Sg.Nom: kouǯaž
 E-STEM-PX-RETAIN-WITHOUT-PAL ;   !!= * @CODE@ (10) kuvǯǯ-
:%^PAL%^XYY2XY E-STEM-PX-ALLEGRO ; !!= * @CODE@ (11) kuʹvǯ-
:%^PAL  E-STEM-PX-STRENGTHEN-WITH-PAL ; !!= * @CODE@ (12) kuʹvǯǯ Ess+Px..


LEXICON A-01_JUQVJJ
!! Sg_Nom: vow_mono:vow_short:vow_high_u:pal_yes:cns_vyy
! gradation: yes
!! !!1. WORDS WITH SINGLE-SYLLABLE NOMINATIVE SINGULARS (2009: 180)
!! !!1.3 Sg.Loc in -est (vowel shift)
!! !!  Raised: Sg.Com, Pl.Obl
!! !!  Lowered: ELSE
!! !!  e-stems (Sg.Loc, Ess, Par).
!! !!1.3.2 Sg.Ill vowel -a
!! !!1.3.2.1 Has Palatalization
!! !!  Palatalized: ELSE
!! !!  Not Palatalized: Sg.Ill
!! !!1.3.2.1.1 Lacks Specifically Pedagogical Gradation
!! !!1.3.2.1.1.1 Has Orthographic Gradation
!! !!1.3.2.1.1.1[] (Monophthong + Consonant Cluster)
!! !!  Strong grade: Sg.Nom, Ess, Par
!! !!  Strong grade: Sg.Ill
!! !!  Weak grade: Pl.Nom, Sg.Loc, Sg.Com
!! !!FORMS
!! !!(1) Sg.Nom: juʹvjj
!! !!(2) Pl.Nom: juuʹj
!! !!(3) Sg.Ill: joujja
!! !!(4) Sg.Loc: juuʹjest
!! !!(5) Sg.Com: juuʹjin
!! !!(6) Ess: juʹvjjen
!! !!(7) Par: juʹvjjed
!! !!(8) Pl.Acc: juuʹjid
!! !!(9) Der/Dimin.N.Sg.Nom: joujjaž
!! NumContLex="1.113"
!! Is for nouns with ''-est'' Loc, Extra long vowel
!! * Yaml: __N-juvjj__
:%^PAL A-02_E-STEM_SG-NOM ;
:%^PAL%^XYY2VY A-02_E-STEM_SG-ABE/ACC/GEN ;
:%^PAL%^XYY2VY A-02_PL-NOM ;
:%^VOWLower%^XYY2VYY A-02_E-STEM_SG-ILL ; !joujja
:%^PAL%^XYY2VY%>e A-02_SG-LOC ;
:%^PAL%^XYY2VY A-02_SG-COM_IN ;
:%^PAL%>e A-02_ESS/PAR ; ! ess and prt without
:%^PAL%^XYY2VY%> A-02_E-STEM_PL-OBL ;
:%^VOWLower%^XYY2VY A-02_E-STEM_N_KUALAZH ;
 E-STEM-PX-RETAIN-WITHOUT-PAL ;   !!= * @CODE@ (10) juvjj-
:%^VV2V%^PAL%^XYY2VY E-STEM-PX-ALLEGRO ; !!= * @CODE@ (11) juʹj-
:%^PAL  E-STEM-PX-STRENGTHEN-WITH-PAL ; !!= * @CODE@ (12) juʹvjj Ess+Px..

LEXICON A-01_VUEQSS
!! Sg_Nom: vow_di:vow_short:vow_high_u:pal_yes:cns_gem
! gradation: yes
! weak: geminate
!! !!1. WORDS WITH SINGLE-SYLLABLE NOMINATIVE SINGULARS (2009: 180, 197-199)
!! !!1.3 Sg.Loc in -est (no vowel shift, all lowered)
!! !!  e-stems (Sg.Loc, Ess, Par).
!! !!1.3.2 Sg.Ill vowel -a
!! !!1.3.2.1 Has Palatalization
!! !!  Palatalized: ELSE
!! !!  Not Palatalized: Sg.Ill
!! !!1.3.2.1.2 Has Specifically Pedagogical Gradation
!! !!1.3.2.1.1.1 Has Orthographic Gradation
!! !!1.3.2.1.1.1[] (Diphthong + Consonant and Geminate variation)
!! !!  Strong grade: Sg.Nom, Ess, Par
!! !!  Extra strong grade: Sg.Ill
!! !!  Weak grade: Pl.Nom, Sg.Loc, Sg.Com, Dim
!! !!FORMS
!! * Yaml: __N-vuess__
:%^CC2CCC A-02_E-STEM_SG-ILL ; !!(3) Sg.Ill: vuâsˈsa
:%^PALE%^PAL%^KK2GG DenominalAdjsCShort ;

:%^PALE%^PAL A-02_E-STEM_SG-NOM ; !!(1) Sg.Nom: vueʹss
:%^PALE%^PAL%^KK2GG A-02_E-STEM_SG-ABE/ACC/GEN ; !!(2) Pl.Nom: vueʼzz
:%^PALE%^PAL%^KK2GG A-02_PL-NOM ; !!(2) Pl.Nom: vueʼzz
:%^PALE%^PAL%^KK2GG%>e A-02_SG-LOC ; !!(4) Sg.Loc: vueʹzzest
:%^VOWRaise%^PAL%^KK2GG A-02_SG-COM_IN ; !!(5) Sg.Com: vuõʹzzin ~ vueʹzzin
+Use/NG:%^PALE%^PAL%^KK2GG A-02_SG-COM_IN ; 
:%^PALE%^PAL%>e A-02_ESS/PAR ; !!(6) Ess: vueʹssen

:%^VOWRaise%^PAL%^KK2GG A-02_E-STEM_PL-OBL ; !!(8) Pl.Acc: vuõʹzzid ~ vueʹzzid
+Use/NG:%^PALE%^PAL%^KK2GG A-02_E-STEM_PL-OBL ;
:%^KK2GG A-02_E-STEM_N_KUALAZH ; !!(9) Der/Dimin.N.Sg.Nom: vuâzzaž
 E-STEM-PX-RETAIN-WITHOUT-PAL ;   !!= * @CODE@ (10) vuâss-
:%^PALE%^PAL%^CC2CAllegro E-STEM-PX-ALLEGRO ; !!= * @CODE@ (11) vueʹss-
:%^PALE%^PAL%^CC2CCC  E-STEM-PX-STRENGTHEN-WITH-PAL ; !!= * @CODE@ (12) vueʹsˈs Ess+Px..


LEXICON A-01_BIEQSS
!! Sg_Nom: vow_di:vow_short:vow_high_u:pal_yes:cns_gem
! gradation: yes
! weak: geminate
!! !!1. WORDS WITH SINGLE-SYLLABLE NOMINATIVE SINGULARS (2009: 180, 197-199)
!! !!1.3 Sg.Loc in -est (no vowel shift, all lowered)
!! !!  e-stems (Sg.Loc, Ess, Par).
!! !!1.3.2 Sg.Ill vowel -a
!! !!1.3.2.1 Has Palatalization
!! !!  Palatalized: ELSE
!! !!  Not Palatalized: Sg.Ill
!! !!1.3.2.1.2 Has Specifically Pedagogical Gradation
!! !!1.3.2.1.1.1 Has Orthographic Gradation
!! !!1.3.2.1.1.1[] (Diphthong + Consonant and Geminate variation)
!! !!  Strong grade: Sg.Nom, Ess, Par
!! !!  Extra strong grade: Sg.Ill
!! !!  Weak grade: Pl.Nom, Sg.Loc, Sg.Com, Dim
!! !!FORMS
!! * Yaml: __N-biess__
:%^CC2CCC A-02_E-STEM_SG-ILL ; !!(3) Sg.Ill: beâsˈsa
:%^VOWRaise%^PALE%^PAL%^KK2GG DenominalAdjsCShort ;

:%^ShiftEA2IE%^PAL A-02_E-STEM_SG-NOM ; !!(1) Sg.Nom: bieʹss
:%^VOWRaise%^PALE%^PAL%^KK2GG A-02_E-STEM_SG-ABE/ACC/GEN ; !!(2) Pl.Nom: bieʼzz
:%^VOWRaise%^PALE%^PAL%^KK2GG A-02_PL-NOM ; !!(2) Pl.Nom: bieʼzz
:%^PALE%^PAL%^KK2GG%>e A-02_SG-LOC ; !!(4) Sg.Loc: bieʹzzest
:%^VOWRaise%^PAL%^KK2GG A-02_SG-COM_IN ; !!(5) Sg.Com: biõʹzzin ~ bieʹzzin
+Use/NG:%^PALE%^PAL%^KK2GG A-02_SG-COM_IN ; 
:%^PALE%^PAL%>e A-02_ESS/PAR ; !!(6) Ess: bieʹssen

:%^VOWRaise%^PAL%^KK2GG A-02_E-STEM_PL-OBL ; !!(8) Pl.Acc: biõʹzzid ~ bieʹzzid
+Use/NG:%^PALE%^PAL%^KK2GG A-02_E-STEM_PL-OBL ;
:%^KK2GG A-02_E-STEM_N_KUALAZH ; !!(9) Der/Dimin.N.Sg.Nom: beâzzaž
 E-STEM-PX-RETAIN-WITHOUT-PAL ;   !!= * @CODE@ (10) beâss-
:%^PALE%^PAL%^CC2CAllegro E-STEM-PX-ALLEGRO ; !!= * @CODE@ (11) bieʹss-
:%^PALE%^PAL%^CC2CCC  E-STEM-PX-STRENGTHEN-WITH-PAL ; !!= * @CODE@ (12) bieʹsˈs- Ess+Px..

LEXICON A-01_SKHIEQRR
!! Sg_Nom: vow_di:vow_short:vow_high_u:pal_yes:cns_gem
! gradation: yes
! weak: geminate
!! !!1. WORDS WITH SINGLE-SYLLABLE NOMINATIVE SINGULARS (2009: 180, 197-199)
!! !!1.3 Sg.Loc in -est (no vowel shift, all lowered)
!! !!  e-stems (Sg.Loc, Ess, Par).
!! !!1.3.2 Sg.Ill vowel -a
!! !!1.3.2.1 Has Palatalization
!! !!  Palatalized: ELSE
!! !!  Not Palatalized: Sg.Ill
!! !!1.3.2.1.2 Has Specifically Pedagogical Gradation
!! !!1.3.2.1.1.1 Has Orthographic Gradation
!! !!1.3.2.1.1.1[] (Diphthong + Consonant and Geminate variation)
!! !!  Strong grade: Sg.Nom, Ess, Par
!! !!  Extra strong grade: Sg.Ill
!! !!  Weak grade: Pl.Nom, Sg.Loc, Sg.Com, Dim
!! !!FORMS
!! * Yaml: __N-skhierr__
:%^CC2CCC A-02_E-STEM_SG-ILL ; !!(3) Sg.Ill: sǩeârˈra
:%^VOWRaise%^PALE%^PAL%^CC2C DenominalAdjsCShort ;

:%^ShiftEA2IE%^PAL A-02_E-STEM_SG-NOM ; !!(1) Sg.Nom: sǩieʹrr
:%^VOWRaise%^PALE%^PAL%^CC2C A-02_E-STEM_SG-ABE/ACC/GEN ; !!(2) Pl.Nom: bieʼzz
:%^VOWRaise%^PALE%^PAL%^CC2C A-02_PL-NOM ; !!(2) Pl.Nom: bieʼzz
:%^PALE%^PAL%^CC2C%>e A-02_SG-LOC ; !!(4) Sg.Loc: bieʹzzest
:%^VOWRaise%^PAL%^CC2C A-02_SG-COM_IN ; !!(5) Sg.Com: biõʹzzin ~ bieʹzzin
+Use/NG:%^PALE%^PAL%^CC2C A-02_SG-COM_IN ; 
:%^PALE%^PAL%>e A-02_ESS/PAR ; !!(6) Ess: sǩieʹrsen

:%^VOWRaise%^PAL%^CC2C A-02_E-STEM_PL-OBL ; !!(8) Pl.Acc: biõʹzzid ~ bieʹzzid
+Use/NG:%^PALE%^PAL%^CC2C A-02_E-STEM_PL-OBL ;
:%^CC2C A-02_E-STEM_N_KUALAZH ; !!(9) Der/Dimin.N.Sg.Nom: beâzzaž
 E-STEM-PX-RETAIN-WITHOUT-PAL ;   !!= * @CODE@ (10) beâss-
:%^PALE%^PAL%^CC2CAllegro E-STEM-PX-ALLEGRO ; !!= * @CODE@ (11) sǩieʹrs-
:%^PALE%^PAL%^CC2CCC  E-STEM-PX-STRENGTHEN-WITH-PAL ; !!= * @CODE@ (12) sǩieʹrˈs- Ess+Px..


LEXICON A-01_SUEQJJ
!! Sg_Nom: vow_di:vow_short:vow_high_u:pal_yes:cns_gem
! gradation: yes
! weak: geminate
!! !!1. WORDS WITH SINGLE-SYLLABLE NOMINATIVE SINGULARS (2009: 180, 197-199)
!! !!1.3 Sg.Loc in -est (no vowel shift, all lowered)
!! !!  e-stems (Sg.Loc, Ess, Par).
!! !!1.3.2 Sg.Ill vowel -a
!! !!1.3.2.1 Has Palatalization
!! !!  Palatalized: ELSE
!! !!  Not Palatalized: Sg.Ill
!! !!1.3.2.1.2 Has Specifically Pedagogical Gradation
!! !!1.3.2.1.1.1 Has Orthographic Gradation
!! !!1.3.2.1.1.1[] (Diphthong + Consonant and Geminate variation)
!! !!  Strong grade: Sg.Nom, Ess, Par
!! !!  Extra strong grade: Sg.Ill
!! !!  Weak grade: Pl.Nom, Sg.Loc, Sg.Com, Dim
!! !!FORMS
!! similar_to: N_KHIOJJ, N_TUYJJ
!! * Yaml: __N-suejj__
:%^CC2CCC A-02_E-STEM_SG-ILL ; !!(3) Sg.Ill: suâjˈja
:%^PALE%^PAL%^CC2C DenominalAdjsCShort ;

:%^PALE%^PAL A-02_E-STEM_SG-NOM ; !!(1) Sg.Nom: sueʹjj
+Use/NG:%^VOWRaise A-02_E-STEM_SG-NOM ; !!(1) Sg.Nom: suõjj
:%^PALE%^PAL%^CC2C A-02_E-STEM_SG-ABE/ACC/GEN ; !!(2) Pl.Nom: sueʼj
+Use/NG:%^PALE%^PAL%^J2I%^CC2C A-02_E-STEM_SG-ABE/ACC/GEN ; !!(2) Pl.Nom: sueʼi
:%^PALE%^PAL%^CC2C A-02_PL-NOM ; !!(2) Pl.Nom: sueʼj
+Use/NG:%^PALE%^PAL%^J2I%^CC2C A-02_PL-NOM ; !!(2) Pl.Nom: sueʼi
:%^PALE%^PAL%^CC2C%>e A-02_SG-LOC ; !!(4) Sg.Loc: sueʹjest
:%^VOWRaise%^PAL%^CC2C A-02_SG-COM_IN ; !!(5) Sg.Com: suõʹjin ~ sueʹjin
+Use/NG:%^PALE%^PAL%^CC2C A-02_SG-COM_IN ; !!(5) Sg.Com: suõʹjin ~ sueʹjin
:%^PALE%^PAL%>e A-02_ESS/PAR ; !!(6) Ess: sueʹjjen

:%^VOWRaise%^PAL%^CC2C A-02_E-STEM_PL-OBL ; !!(8) Pl.Acc: suõʹjid ~ sueʹjid
+Use/NG:%^PALE%^PAL%^CC2C A-02_E-STEM_PL-OBL ; !!(8) Pl.Acc: suõʹjid ~ sueʹjid
:%^CC2C A-02_E-STEM_N_KUALAZH ; !!(9) Der/Dimin.N.Sg.Nom: suâjaž
 E-STEM-PX-RETAIN-WITHOUT-PAL ;   !!= * @CODE@ (10) suâjj-
:%^PALE%^PAL%^XYY2XY E-STEM-PX-ALLEGRO ; !!= * @CODE@ (11) sueʹj-
:%^PALE%^PAL%^CC2CCC  E-STEM-PX-STRENGTHEN-WITH-PAL ; !!= * @CODE@ (12) sueʹjˈj Ess+Px..

LEXICON A-01_JUEQLGHGH
!! Sg_Nom: vow_di:vow_short:vow_high_u:pal_yes:cns_xyy
! gradation: yes
! diphthong: yes
! consonant: cluster
!! similar_to: N_CHUOSHKK
!! !!1. WORDS WITH SINGLE-SYLLABLE NOMINATIVE SINGULARS (2009: 180, 197-199)
!! !!1.3 Sg.Loc in -est (no vowel shift, all lowered)
!! !!  e-stems (Sg.Loc, Ess, Par).
!! !!1.3.2 Sg.Ill vowel -a
!! !!1.3.2.1 Has Palatalization
!! !!  Palatalized: ELSE
!! !!  Not Palatalized: Sg.Ill
!! !!1.3.2.1.2 Has Specifically Pedagogical Gradation
!! !!1.3.2.1.1.1 Has Orthographic Gradation
!! !!1.3.2.1.1.1[] (Diphthong + Consonant and Geminate variation)
!! !!  Strong grade: Sg.Nom, Ess, Par
!! !!  Extra strong grade: Sg.Ill
!! !!  Weak grade: Pl.Nom, Sg.Loc, Sg.Com, Dim
!! !!FORMS
!! * Yaml: __N-juelggj__
!! * There are several stem types 
: A-02_E-STEM_SG-ILL ; !!(3) Sg.Ill: juâlgga
:%^PALE%^PAL%^XYY2XY DenominalAdjsCShort ;
:%^PALE%^PAL A-02_E-STEM_SG-NOM ; !!(1) Sg.Nom: jueʹlǧǧ
:%^PALE%^PAL%^XYY2XY A-02_E-STEM_SG-ABE/ACC/GEN ;
:%^PALE%^PAL%^XYY2XY A-02_PL-NOM ; !!(2) Pl.Nom: jueʹlj
:%^PALE%^PAL%^XYY2XY%>e A-02_SG-LOC ; !!(4) Sg.Loc: jueʹljest
:%^VOWRaise%^PAL%^XYY2XY A-02_SG-COM_IN ; !!(5) Sg.Com: juõʹljin
+Use/NG:%^PALE%^PAL%^XYY2XY A-02_SG-COM_IN ; !!(5) Sg.Com:  jueʹljin
:%^PALE%^PAL%>e A-02_ESS/PAR ; !!(6) Ess: jueʹlǧǧen

:%^VOWRaise%^PAL%^XYY2XY A-02_E-STEM_PL-OBL ; !!(8) Pl.Acc: juõʹljid
+Use/NG:%^PALE%^PAL%^XYY2XY A-02_E-STEM_PL-OBL ; !!(8) Pl.Acc: jueʹljid
:%^XYY2XY A-02_E-STEM_N_KUALAZH ; !!(9) Der/Dimin.N.Sg.Nom: juâlǥaž
 E-STEM-PX-RETAIN-WITHOUT-PAL ;   !!= * @CODE@ (10) juâlgg-
:%^PALE%^PAL%^XYY2XY E-STEM-PX-ALLEGRO ; !!= * @CODE@ (11) jueʹlj-
:%^PAL  E-STEM-PX-STRENGTHEN-WITH-PAL ; !!= * @CODE@ (12) jueʹlǧǧ Ess+Px..


LEXICON A-01_KUEQHTT !!=	     * @CODE@ kueʹhtt:kuâhtt
:%^PALE%^PAL  A-02_E-STEM_SG-NOM ;
:%^PALE%^PAL A-02_SG-ACC ; !!= * @CODE@ Num+Sg+Acc: kueʹhtt
:%^PALE%^PAL%^XYY2IY A-02_SG-ABE ; !!= * @CODE@ Num+Sg+Gen: kueiʹt
:%^PALE%^PAL%^XYY2IY A-02_SG-GEN ; !!= * @CODE@ Num+Sg+Gen: kueiʹt
:%^PALE%^PAL%^XYY2IY A-02_PL-NOM ; !!= * @CODE@ Num+Pl+Nom: kueiʹt

:%^PALÕ%^PAL%^XYY2IY A-02_SG-ABE ; !!= * @CODE@ Num+Sg+Gen: kueiʹt
:%^PALÕ%^PAL%^XYY2IY A-02_SG-GEN ; !!= * @CODE@ Num+Sg+Gen: kueiʹt
:%^PALÕ%^PAL%^XYY2IY A-02_PL-NOM ; !!= * @CODE@ Num+Pl+Nom: kueiʹt

:%^PALE%^PAL%^XYY2IY E-STEM-PX-WEAKEN-WITH-PAL ; !! e.g. +Sg+Acc+PxPl3
:%^PALE%^PAL%^XYY2IY E-STEM-PX-WEAKEN_NG ; !! e.g. +Use/NG+Sg+Loc+PxSg1
:%^PALE%^PAL%^XYY2IY DenominalAdjsCShort ;
:%>a A-02_E-STEM_SG-ILL ; !!= * @CODE@ Num+Sg+Ill: kuâhtta
+Use/NG:%>e A-02_SG-ILL ; !!= * @CODE@ Num+Sg+Ill: kueʹhtte
:%^VOWRaise%^PALÕ%^PAL%^XYY2IY A-02_SG-COM_IN ;
+Use/SpellNoSugg:%^VOWRaise%^PALE%^PAL%^XYY2IY A-02_SG-COM_IN ;
:%^PALE%^PAL A-02_ESS/PAR ;
:%^VOWRaise%^PALÕ%^PAL%^XYY2IY A-02_E-STEM_PL-OBL ;
+Use/SpellNoSugg:%^PALE%^PAL%^XYY2IY A-02_E-STEM_PL-OBL ;
:%^XYY2IY A-02_E-STEM_N_KUALAZH ;     !
 E-STEM-PX-RETAIN-WITHOUT-PAL ;   !!= * @CODE@ (10) kuâhtt-
:%^PALE%^PAL%^XYY2IY E-STEM-PX-ALLEGRO ; !!= * @CODE@ (11) kueʹit-
:%^PALE%^PAL  E-STEM-PX-STRENGTHEN-WITH-PAL ; !!= * @CODE@ (12) kueʹhtt- Ess+Px..

LEXICON A-01_KUEQLL
! gradation: yes
!! !!1. WORDS WITH SINGLE-SYLLABLE NOMINATIVE SINGULARS (2009: 180, 197-199)
!! !!1.3 Sg.Loc in -est (no vowel shift, all lowered)
!! !!  e-stems (Sg.Loc, Ess, Par).
!! !!1.3.2 Sg.Ill vowel -a
!! !!1.3.2.1 Has Palatalization
!! !!  Palatalized: ELSE
!! !!  Not Palatalized: Sg.Ill
!! !!1.3.2.1.2 Has Specifically Pedagogical Gradation
!! !!1.3.2.1.1.1 Has Orthographic Gradation
!! !!1.3.2.1.1.1[] (Diphthong + Consonant and Geminate variation)
!! !!  Strong grade: Sg.Nom, Ess, Par
!! !!  Extra strong grade: Sg.Ill
!! !!  Weak grade: Pl.Nom, Sg.Loc, Sg.Com, Dim
!! !!FORMS
!! !!(1) Sg.Nom: kueʹll
!! !!(2) Pl.Nom: kueʼl
!! !!(3) Sg.Ill: kuâlˈla
!! !!(4) Sg.Loc: kueʹlest
!! !!(5) Sg.Com: kuõʹlin ~ kueʹlin
!! !!(6) Ess: kueʹllen
!! !!(7) Par: kueʹlled
!! !!(8) Pl.Acc: kuõʹlid ~ kueʹlid
!! !!(9) Der/Dimin.N.Sg.Nom: kuâlaž 
!! * Yaml: __N-kuell__
!! * There are several stem types 
!! * kueʹll:kuâll
:%^CC2CCC A-02_E-STEM_SG-ILL ;
:%^PALE%^PAL%^CC2C DenominalAdjsCShort ;
:%^PALE%^PAL A-02_E-STEM_SG-NOM ;
:%^PALE%^PAL%^CC2C A-02_E-STEM_SG-ABE/ACC/GEN ;
:%^PALE%^PAL%^CC2C A-02_PL-NOM ;
:%^PALE%^PAL%^CC2C%>e A-02_SG-LOC ;
:%^VOWRaise%^PAL%^CC2C A-02_SG-COM_IN ;
+Use/NG:%^PALE%^PAL%^CC2C A-02_SG-COM_IN ;
:%^PALE%^PAL%>e A-02_ESS/PAR ; ! ess and prt without

:%^VOWRaise%^PAL%^CC2C A-02_E-STEM_PL-OBL ;
+Use/NG:%^PALE%^PAL%^CC2C A-02_E-STEM_PL-OBL ;
:%^VOWLower%^CC2C A-02_E-STEM_N_KUALAZH ;
 E-STEM-PX-RETAIN-WITHOUT-PAL ;   !!= * @CODE@ (10) kuâll-
:%^PALE%^PAL%^CC2CAllegro E-STEM-PX-ALLEGRO ; !!= * @CODE@ (11) kueʹl-
:%^PALE%^PAL%^CC2CCC  E-STEM-PX-STRENGTHEN-WITH-PAL ; !!= * @CODE@ (12) kueʹlˈl Ess+Px..


LEXICON A-01_KUEQSSS
! gradation: yes
!! !!1. WORDS WITH SINGLE-SYLLABLE NOMINATIVE SINGULARS (2009: 180, 197-199)
!! !!1.3 Sg.Loc in -est (no vowel shift, all lowered)
!! !!  e-stems (Sg.Loc, Ess, Par).
!! !!1.3.2 Sg.Ill vowel -a
!! !!1.3.2.1 Has Palatalization
!! !!  Palatalized: ELSE
!! !!  Not Palatalized: Sg.Ill
!! !!1.3.2.1.2 Has Specifically Pedagogical Gradation
!! !!1.3.2.1.1.1 Has Orthographic Gradation
!! !!1.3.2.1.1.1[] (Diphthong + Consonant and Geminate variation)
!! !!  Strong grade: Sg.Nom, Ess, Par
!! !!  Extra strong grade: Sg.Ill
!! !!  Weak grade: Pl.Nom, Sg.Loc, Sg.Com, Dim
!! !!FORMS
!! !!(5) Sg.Com: kuõʹssin ~ kueʹssin
!! !!(6) Ess: kueʹsˈsen
!! !!(7) Par: kueʹsˈsed
!! !!(8) Pl.Acc: kuõʹssid ~ kueʹssid
!! !!(9) Der/Dimin.N.Sg.Nom: kuâssaž 
!! * Yaml: __N-kuell__
!! * There are several stem types 
!! * kueʹsˈs:kuâsˈs
: A-02_E-STEM_SG-ILL ; !!= * @CODE@ (3) kuâsˈsa
:%^PALE%^PAL%^CCC2CC DenominalAdjsCShort ; !!= * @CODE@
:%^PALE%^PAL A-02_E-STEM_SG-NOM ; !!= * @CODE@ (1) kueʹsˈs
:%^PALE%^PAL%^CCC2CC A-02_E-STEM_SG-ABE/ACC/GEN ; !!= * @CODE@ (2) kueʹss
:%^PALE%^PAL%^CCC2CC A-02_PL-NOM ; !!= * @CODE@ (2) kueʹss
:%^PALE%^PAL%^CCC2CC%>e A-02_SG-LOC ; !!= * @CODE@ (4) kueʹssest
:%^VOWRaise%^PAL%^CCC2CC A-02_SG-COM_IN ; !!= * @CODE@ (5) kuõʹssin
+Use/NG:%^PALE%^PAL%^CCC2CC A-02_SG-COM_IN ; !!= * @CODE@ kueʹssin
:%^PALE%^PAL%>e A-02_ESS/PAR ;  !!= * @CODE@ (6) kueʹsˈsen
:%^VOWRaise%^PAL%^CCC2CC A-02_E-STEM_PL-OBL ; !!= * @CODE@ (8) kuõʹssid
+Use/NG:%^PALE%^PAL%^CCC2CC A-02_E-STEM_PL-OBL ; !!= * @CODE@ kueʹssid
:%^CCC2CC A-02_E-STEM_N_KUALAZH ; !!= * @CODE@ (9) kuâssaž
 E-STEM-PX-RETAIN-WITHOUT-PAL ;   !!= * @CODE@ (10) kuâsˈs-
:%^PALE%^PAL%^CCC2CAllegro E-STEM-PX-ALLEGRO ; !!= * @CODE@ (11) kueʹss-
:%^PALE%^PAL  E-STEM-PX-STRENGTHEN-WITH-PAL ; !!= * @CODE@ (12) kueʹsˈs- Ess+Px..


LEXICON A-01_MIEQLLL
! gradation: yes
!! !!1. WORDS WITH SINGLE-SYLLABLE NOMINATIVE SINGULARS (2009: 180, 197-199)
!! !!1.3 Sg.Loc in -est (no vowel shift, all lowered)
!! !!  e-stems (Sg.Loc, Ess, Par).
!! !!1.3.2 Sg.Ill vowel -a
!! !!1.3.2.1 Has Palatalization
!! !!  Palatalized: ELSE
!! !!  Not Palatalized: Sg.Ill
!! !!1.3.2.1.2 Has Specifically Pedagogical Gradation
!! !!1.3.2.1.1.1 Has Orthographic Gradation
!! !!1.3.2.1.1.1[] (Diphthong + Consonant and Geminate variation)
!! !!  Strong grade: Sg.Nom, Ess, Par
!! !!  Extra strong grade: Sg.Ill
!! !!  Weak grade: Pl.Nom, Sg.Loc, Sg.Com, Dim
!! !!FORMS
!! !!(5) Sg.Com: miõʹllin ~ mieʹllin
!! !!(6) Ess: mieʹlˈlen
!! !!(7) Par: mieʹlˈled
!! !!(8) Pl.Acc: miõʹllid ~ mieʹllid
!! !!(9) Der/Dimin.N.Sg.Nom: meâllaž 
!! * Yaml: __N-kuell__
!! * There are several stem types 
!! * mieʹll:meâlˈl
: A-02_E-STEM_SG-ILL ; !!= * @CODE@ (3) meâlˈla
:%^VOWRaise%^PALE%^PAL A-02_E-STEM_SG-NOM ; !!= * @CODE@ (1) mieʹlˈl
:%^VOWRaise%^PALE%^PAL%^CCC2CC A-02_E-STEM_SG-ABE/ACC/GEN ; !!= * @CODE@ (2) mieʹll
:%^VOWRaise%^PALE%^PAL%^CCC2CC A-02_PL-NOM ; !!= * @CODE@ (2) mieʹll
:%^VOWRaise%^PALE%^PAL%^CCC2CC%>e A-02_SG-LOC ; !!= * @CODE@ (4) mieʹllest
:%^VOWRaise%^PAL%^CCC2CC A-02_SG-COM_IN ; !!= * @CODE@ (5) miõʹllin
+Use/NG:%^VOWRaise%^PALE%^PAL%^CCC2CC A-02_SG-COM_IN ; !!= * @CODE@ mieʹllin
:%^VOWRaise%^PALE%^PAL%>e A-02_ESS/PAR ;  !!= * @CODE@ (6) mieʹlˈlen
:%^VOWRaise%^PAL%^CCC2CC A-02_E-STEM_PL-OBL ; !!= * @CODE@ (8) miõʹllid
+Use/NG:%^VOWRaise%^PALE%^PAL%^CCC2CC A-02_E-STEM_PL-OBL ; !!= * @CODE@ mieʹllid
:%^CCC2CC A-02_E-STEM_N_KUALAZH ; !!= * @CODE@ (9) meâllaž
 E-STEM-PX-RETAIN-WITHOUT-PAL ;   !!= * @CODE@ (10) meâlˈl-
:%^VOWRaise%^PALE%^PAL%^CCC2CAllegro E-STEM-PX-ALLEGRO ; !!= * @CODE@ (11) mieʹll-
:%^VOWRaise%^PALE%^PAL  E-STEM-PX-STRENGTHEN-WITH-PAL ; !!= * @CODE@ (12) mieʹlˈl Ess+Px..


LEXICON A-01_SUEIQNN
! gradation: yes
!! !!1. WORDS WITH SINGLE-SYLLABLE NOMINATIVE SINGULARS (2009: 180)
!! !!1.3 Sg.Loc in -est (vowel shift)
!! !!  Raised: Sg.Com, Pl.Obl
!! !!  Lowered: ELSE
!! !!  e-stems (Sg.Loc, Ess, Par).
!! !!1.3.2 Sg.Ill vowel -a
!! !!1.3.2.1 Has Palatalization
!! !!  Palatalized: ELSE
!! !!  Not Palatalized: Sg.Ill
!! !!1.3.2.1.1 Lacks Specifically Pedagogical Gradation
!! !!1.3.2.1.1.1 Has Orthographic Gradation
!! !!1.3.2.1.1.1[] (Monophthong + Consonant Cluster)
!! !!  Strong grade: Sg.Nom, Ess, Par
!! !!  Strong grade: Sg.Ill
!! !!  Weak grade: Pl.Nom, Sg.Loc, Sg.Com
!! !!FORMS
!! !!(1) Sg.Nom: sueiʹnn
!! !!(2) Pl.Nom: sueiʼn
!! !!(3) Sg.Ill: sueinna
!! !!(4) Sg.Loc: sueiʹnest
!! !!(5) Sg.Com: sueiʹnin
!! !!(6) Ess: sueiʹnnen
!! !!(7) Par: sueiʹnned
!! !!(8) Pl.Acc: sueiʹnid
!! !!(9) Der/Dimin.N.Sg.Nom: sueinaž
!! NumContLex="1.113"
!! Is for nouns with ''-est'' Loc, Extra long vowel
!! * Yaml: __N-sueinn__
:%^VOWRaise%^PALE%^PAL A-02_E-STEM_SG-NOM ;
:%^VOWRaise%^PALE%^PAL%^XYY2XY A-02_E-STEM_SG-ABE/ACC/GEN ;
:%^VOWRaise%^PALE%^PAL%^XYY2XY A-02_PL-NOM ;
: A-02_E-STEM_SG-ILL ;
:%^VOWRaise%^PALE%^PAL%^XYY2XY%>e A-02_SG-LOC ;
:%^VOWRaise%^PAL%^XYY2XY A-02_SG-COM_IN ;
+Use/NG:%^VOWRaise%^PALE%^PAL%^XYY2XY A-02_SG-COM_IN ;
:%^VOWRaise%^PAL%>e A-02_ESS/PAR ; ! ess and prt without
:%^VOWRaise%^PAL%^XYY2XY%> A-02_E-STEM_PL-OBL ;
+Use/NG:%^VOWRaise%^PALE%^PAL%^XYY2XY%> A-02_E-STEM_PL-OBL ;
:%^PALNo%^XYY2XY A-02_E-STEM_N_KUALAZH ;
 E-STEM-PX-RETAIN-WITHOUT-PAL ;   !!= * @CODE@ (10) muârjj-
:%^VOWRaise%^PAL%^XYY2XY E-STEM-PX-ALLEGRO ; !!= * @CODE@ (11) mueʹrj-
+Use/NG:%^VOWRaise%^PALE%^PAL%^XYY2XY E-STEM-PX-ALLEGRO ; !!= * @CODE@ (11) mueʹrj-
:%^PALE%^PAL  E-STEM-PX-STRENGTHEN-WITH-PAL ; !!= * @CODE@ (12) sueiʹnn- Ess+Px..



LEXICON A-01_MUEQRJJ
! gradation: yes
!! !!1. WORDS WITH SINGLE-SYLLABLE NOMINATIVE SINGULARS (2009: 180)
!! !!1.3 Sg.Loc in -est (vowel shift)
!! !!  Raised: Sg.Com, Pl.Obl
!! !!  Lowered: ELSE
!! !!  e-stems (Sg.Loc, Ess, Par).
!! !!1.3.2 Sg.Ill vowel -a
!! !!1.3.2.1 Has Palatalization
!! !!  Palatalized: ELSE
!! !!  Not Palatalized: Sg.Ill
!! !!1.3.2.1.1 Lacks Specifically Pedagogical Gradation
!! !!1.3.2.1.1.1 Has Orthographic Gradation
!! !!1.3.2.1.1.1[] (Monophthong + Consonant Cluster)
!! !!  Strong grade: Sg.Nom, Ess, Par
!! !!  Strong grade: Sg.Ill
!! !!  Weak grade: Pl.Nom, Sg.Loc, Sg.Com
!! !!FORMS
!! NumContLex="1.113"
!! Is for nouns with ''-est'' Loc, Extra long vowel
!! * Yaml: __N-muerjj__
:%^PALE%^PAL%^XYY2XY DenominalAdjsCShort ; !!= * @CODE@
:%^PALE%^PAL A-02_E-STEM_SG-NOM ;		  	!!= * @CODE@ (1) Sg.Nom: mueʹrjj
:%^PALE%^PAL%^XYY2XY A-02_E-STEM_SG-ABE/ACC/GEN ;	!!= * @CODE@ (2) Pl.Nom: mueʹrj
:%^PALE%^PAL%^XYY2XY A-02_PL-NOM ;	!!= * @CODE@ (2) Pl.Nom: mueʹrj
: A-02_E-STEM_SG-ILL ;  		     	!!= * @CODE@ (3) Sg.Nom: muârjja
:%^PALE%^PAL%^XYY2XY%>e A-02_SG-LOC ;		!!= * @CODE@ (4) Sg.Loc: mueʹrjest
:%^VOWRaise%^PAL%^XYY2XY A-02_SG-COM_IN ; !!= * @CODE@ (5) Sg.Com: muõʹrjin
+Use/NG:%^PALE%^PAL%^XYY2XY A-02_SG-COM_IN ; !!= * @CODE@ (5) Sg.Com:  mueʹrjin
:%^VOWRaise%^PAL%^XYY2XY A-02_E-STEM_PL-OBL ; !!= * @CODE@ (5) Sg.Com: muõʹrjin
+Use/NG:%^PALE%^PAL%^XYY2XY A-02_E-STEM_PL-OBL ; !!= * @CODE@ (5) Sg.Com:  mueʹrjin
:%^PALE%^PAL%>e A-02_ESS/PAR ; 	 		  !!= * @CODE@ (6) Pl.Nom: mueʹrjjen
:%^XYY2XY A-02_E-STEM_N_KUALAZH ;		  !!= * @CODE@ (9) Der/Dimin.N.Sg.Nom: muârjaž
 E-STEM-PX-RETAIN-WITHOUT-PAL ;   !!= * @CODE@ (10) muârjj-
:%^VOWRaise%^PALE%^PAL%^XYY2XY E-STEM-PX-ALLEGRO ; !!= * @CODE@ (11) mueʹrj-
:%^PALE%^PAL  E-STEM-PX-STRENGTHEN-WITH-PAL ; !!= * @CODE@ (12) mueʹrjj Ess+Px..


LEXICON A-01_MAAIQLM
! gradation: yes

!! * Yaml: __N-maailm__
:%^V2VV%^PAL%^XYY2XY A-02_E-STEM_SG-NOM ;		  	!!= * @CODE@ (1) Sg.Nom: mueʹrjj
:%^V2VV%^PAL%^XYY2XY A-02_E-STEM_SG-ABE/ACC/GEN ;	!!= * @CODE@ (2) Pl.Nom: mueʹrj
:%^V2VV%^PAL%^XYY2XY A-02_PL-NOM ;	!!= * @CODE@ (2) Pl.Nom: mueʹrj
: A-02_E-STEM_SG-ILL ;  		     	!!= * @CODE@ (3) Sg.Nom: muârjja
:%^V2VV%^PAL%^XYY2XY%>e A-02_SG-LOC ;		!!= * @CODE@ (4) Sg.Loc: mueʹrjest
:%^V2VV%^PAL%^XYY2XY A-02_SG-COM_IN ; !!= * @CODE@ (5) Sg.Com: muõʹrjin
:%^V2VV%^PAL%^XYY2XY A-02_E-STEM_PL-OBL ; !!= * @CODE@ (5) Sg.Com: muõʹrjin
:%^V2VV%^PAL%^XYY2XY%>e A-02_ESS/PAR ; 	 		  !!= * @CODE@ (6) Pl.Nom: mueʹrjjen
:%^V2VV%^XYY2XY A-02_E-STEM_N_KUALAZH ;		  !!= * @CODE@ (9) Der/Dimin.N.Sg.Nom: muârjaž
:%^V2VV%^XYY2XY E-STEM-PX-RETAIN-WITHOUT-PAL ;   !!= * @CODE@ (10) muârjj-
:%^V2VV%^PAL%^XYY2XY E-STEM-PX-ALLEGRO ; !!= * @CODE@ (11) maiʹlm-
:%^PAL  E-STEM-PX-STRENGTHEN-WITH-PAL ; !!= * @CODE@ (12) maiʹlmm Ess+Px..



LEXICON A-01_SYSTEEQM
! gradation: yes
!! !!1. WORDS WITH SINGLE-SYLLABLE NOMINATIVE SINGULARS (2009: 180)
!! !!1.3 Sg.Loc in -est (vowel shift)
!! !!  Raised: Sg.Com, Pl.Obl
!! !!  Lowered: ELSE
!! !!  e-stems (Sg.Loc, Ess, Par).
!! !!1.3.2 Sg.Ill vowel -a
!! !!1.3.2.1 Has Palatalization
!! !!  Palatalized: ELSE
!! !!  Not Palatalized: Sg.Ill
!! !!1.3.2.1.1 Lacks Specifically Pedagogical Gradation
!! !!1.3.2.1.1.1 Has Orthographic Gradation
!! !!1.3.2.1.1.1[] (Monophthong + Consonant Cluster)
!! !!  Strong grade: Sg.Nom, Ess, Par
!! !!  Strong grade: Sg.Ill
!! !!  Weak grade: Pl.Nom, Sg.Loc, Sg.Com
!! !!FORMS
!! NumContLex="1.113"
!! Is for nouns with ''-est'' Loc, Extra long vowel
!! * Yaml: __N-presidentt__
:%^PAL A-02_E-STEM_SG-NOM ;		  	!!= * @CODE@ (1) uʹčteeʹl
:%^PAL A-02_E-STEM_SG-ABE/ACC/GEN ;	!!= * @CODE@ (2) uʹčteeʹl
:%^PAL A-02_PL-NOM ;	!!= * @CODE@ (2) uʹčteeʹl
: A-02_E-STEM_SG-ILL ;		     	!!= * @CODE@ (3) uʹčteela
:%^PAL%>e A-02_SG-LOC ;		!!= * @CODE@ (4) uʹčteeʹlest
:%^PAL A-02_SG-COM_IN ;	!!= * @CODE@ (5) uʹčteeʹlin
:%^PAL A-02_E-STEM_PL-OBL ;	!!= * @CODE@ (5) uʹčteeʹlin
:%^PAL%>e A-02_ESS/PAR ; 		!!= * @CODE@ (6) uʹčteeʹlen
: A-02_E-STEM_N_KUALAZH ;		!!= * @CODE@ (9) uʹčteelaž
 E-STEM-PX-RETAIN-WITHOUT-PAL ;   !!= * @CODE@ (10) uʹčteel-
:%^VV2V%^PAL E-STEM-PX-ALLEGRO ; !!= * @CODE@ (11) uʹčteʹl-
:%^VV2V%^PAL  E-STEM-PX-STRENGTHEN-WITH-PAL ; !!= * @CODE@ (12) nuʹbb Ess+Px..


LEXICON A-01_KHIEQMNN
! gradation: yes
!! !!1. WORDS WITH SINGLE-SYLLABLE NOMINATIVE SINGULARS (2009: 180)
!! !!1.3 Sg.Loc in -est (vowel shift)
!! !!  Raised: Sg.Com, Pl.Obl
!! !!  Lowered: ELSE
!! !!  e-stems (Sg.Loc, Ess, Par).
!! !!1.3.2 Sg.Ill vowel -a
!! !!1.3.2.1 Has Palatalization
!! !!  Palatalized: ELSE
!! !!  Not Palatalized: Sg.Ill
!! !!1.3.2.1.1 Lacks Specifically Pedagogical Gradation
!! !!1.3.2.1.1.1 Has Orthographic Gradation
!! !!1.3.2.1.1.1[] (Monophthong + Consonant Cluster)
!! !!  Strong grade: Sg.Nom, Ess, Par
!! !!  Strong grade: Sg.Ill
!! !!  Weak grade: Pl.Nom, Sg.Loc, Sg.Com
!! !!FORMS
!! !!(1) Sg.Nom: ǩeʹmnn
!! !!(2) Pl.Nom: ǩeeʹmn
!! !!(3) Sg.Ill: ǩeâmnna
!! !!(4) Sg.Loc: ǩeeʹmnest
!! !!(5) Sg.Com: ǩeeʹmnin
!! !!(6) Ess: ǩeʹmnnen
!! !!(7) Par: ǩeʹmnned
!! !!(8) Pl.Acc: ǩeeʹmnid
!! !!(9) Der/Dimin.N.Sg.Nom: ǩeâmnaž
!! NumContLex="1.113"
!! Is for nouns with ''-est'' Loc, Extra long vowel
!! * Yaml: __N-algg__
:%^VOWRaise%^PALE%^PAL  A-02_E-STEM_SG-NOM ;	    			! ǩieʹmnn
:%^PALE%^PAL%^XYY2XY A-02_E-STEM_SG-ABE/ACC/GEN ;		! ǩeeʹmn
:%^PALE%^PAL%^XYY2XY A-02_PL-NOM ;		! ǩeeʹmn
: A-02_E-STEM_SG-ILL ;		! ǩeâmnna
:%^PALE%^PAL%^XYY2XY%>e A-02_SG-LOC ;		! ǩeeʹmnest
:%^PALE%^PAL%^XYY2XY A-02_SG-COM_IN ;		! ǩeeʹmnin
:%^VOWRaise%^PALE%^PAL%>e A-02_ESS/PAR ; ! ess and prt without
:%^PALE%^PAL%^XYY2XY%>  A-02_E-STEM_PL-OBL ;
:o%^XYY2XY  A-02_E-STEM_N_KUALAZH ;	! ǩeâmnaž
 E-STEM-PX-RETAIN-WITHOUT-PAL ;   !!= * @CODE@ (10) ǩeâmnn-
:%^VOWRaise%^PALE%^PAL%^XYY2XY E-STEM-PX-ALLEGRO ; !!= * @CODE@ (11) kieʹmn-
:%^VOWRaise%^PALE%^PAL  E-STEM-PX-STRENGTHEN-WITH-PAL ; !!= * @CODE@ (12) kieʹmnn Ess+Px..



!! CLASS 1 LOW VOWEL, PALATALIZATION, ILLATIVE IN U NOMINALS

LEXICON A-01_LAQB3H3H
! gradation: yes
!! !!1. WORDS WITH SINGLE-SYLLABLE NOMINATIVE SINGULARS (2009: 180)
!! !!1.2 Sg.Loc in -ast (vowel shift)
!! !!  Raised: Sg.Ill
!! !!  Lowered: ELSE
!! !!  a-stems (Sg.Loc, Ess, Par).
!! !!1.2.2 Sg.Ill vowel -u
!! !!1.2.2.1 Has Palatalization
!! !!1.2.2.1.1 Lacks Specifically Pedagogical Gradation
!! !!1.2.2.1.1.1 Has Orthographic Gradation
!! !!1.2.2.1.1.1[] (Monophthong + Consonant Cluster alternation)
!! !!  Strong grade: Sg.Nom, Ess, Par
!! !!  Strong grade: Sg.Ill
!! !!  Weak grade: Pl.Nom, Sg.Loc, Sg.Com
!! !!FORMS
!! * Yaml: __N-laebzz__
!NumContLex="1.116"
:%^V2VV%^PAL%^XYY2XY%>a A-02_E-STEM_PL-OBL ; !!(8) Pl.Acc: lääʹbǯaid
:%^PAL%>a A-02_ESS/PAR ;  !!(6) Ess: läʹbǯǯan
:%^V2VV%^PAL%^XYY2XY A-02_E-STEM_SG-ABE/ACC/GEN ; !!(2) Pl.Nom: lääʹbǯ
:%^V2VV%^PAL%^XYY2XY A-02_PL-NOM ; !!(2) Pl.Nom: lääʹbǯ
:%^VOWRaise%>u A-02_SG-ILL ; !!(3) Sg.Ill: labǯǯu
:%^V2VV%^PAL%^XYY2XY%>a A-02_SG-LOC ; !!(4) Sg.Loc: lääʹbǯast
:%^V2VV%^PAL%^XYY2XY%>a A-02_SG-COM_IN ; !!(5) Sg.Com: lääʹbǯain
:%^PAL A-02_E-STEM_SG-NOM ; !!(1) Sg.Nom: läʹbǯǯ
+Der/Dimin:%^V2VV%^VOWRaise%^XYY2XY A-01_PIISSUZH ; !!(9) Der/Dimin.N.Sg.Nom: laabǯuž (2009: 312-313)
+Der/Dimin:%^V2VV%> A-01_PEESSAZH ; !!= * @CODE@  (9) Dim.N.Sg.Nom: lääbǯaž
!! WORK NEEDED

!! CLASS 1 LOW VOWEL, PALATALIZATION, ILLATIVE IN A NOMINALS
!! !!e-stems


LEXICON A-01_VAEQLL
! gradation: yes
!! similar_to: N_PAPP
!! vowel: monophthong
!! vowel_shift: yes
!! consonantism: geminate
! weak: single
!! !!1. WORDS WITH SINGLE-SYLLABLE NOMINATIVE SINGULARS (2009: 204)
!! !!1.3 Sg.Loc in -est (vowel shift)
!! !!  Raised: Sg.Com, Pl.Obl
!! !!  Lowered: ELSE
!! !!  e-stems (Sg.Loc, Ess, Par).
!! !!1.3.2 Sg.Ill vowel -a
!! !!1.3.2.1 Has Palatalization
!! !!  Palatalized: ELSE
!! !!  Not Palatalized: Sg.Ill
!! !!1.3.2.1.1 Lacks Specifically Pedagogical Gradation
!! !!1.3.2.1.1.1 Has Orthographic Gradation
!! !!1.3.2.1.1.1[] (Monophthong + Consonant Geminate Variation)
!! !!  Strong grade: Sg.Nom, Ess, Par
!! !!  Extra strong grade: Sg.Ill
!! !!  Weak grade: Pl.Nom, Sg.Loc, Sg.Com
!! !!FORMS
!! NumContLex="1.113"
!! * Yaml: __N-vaell, N-kall__
!! strong_geminate, short_vowel, palatalization, low_stem_vowel
:%^PAL A-02_E-STEM_SG-NOM ;	    			!!(1) Sg.Nom: väʹll
:%^PAL%>e A-02_ESS/PAR ; 	  	    		!!(6) Ess:  väʹllen
!! strong_geminate, short_vowel, depalatalization, low_stem_vowel
: A-02_E-STEM_SG-ILL ;	      		!!(3) Sg.Ill: välla
!! strong_geminate, long_vowel, palatalization, low_stem_vowel
:%^V2VV%^PAL A-02_E-STEM_SG-ABE/ACC/GEN ;		!!(2) Pl.Nom:  vääʹll
:%^V2VV%^PAL A-02_PL-NOM ;		!!(2) Pl.Nom:  vääʹll
:%^V2VV%^PAL%>e A-02_SG-LOC ;			!!(4) Sg.Loc: vääʹllest
!! strong_geminate, long_vowel, palatalization, high_stem_vowel
:%^V2VV%^VOWRaise%^PAL A-02_SG-COM_IN ;		!!(5) Sg.Com: vaaʹllin
:%^V2VV%^VOWRaise%^PAL A-02_E-STEM_PL-OBL ;		!!(5) Sg.Com: vaaʹllin
!! strong_geminate, long_vowel, depalatalization, low_stem_vowel
:%^V2VV A-02_E-STEM_N_KUALAZH ;	!!(9) Der/Dimin.N.Sg.Nom: väällaž
: E-STEM-PX-RETAIN-WITHOUT-PAL ;   !!= * @CODE@ (10) väll-
:%^PAL%^CC2CAllegro E-STEM-PX-ALLEGRO ; !!= * @CODE@ (11) väʹl-
:%^PAL  E-STEM-PX-STRENGTHEN-WITH-PAL ; !!= * @CODE@ (12) väʹll Ess+Px..

LEXICON A-01_UQCC
! gradation: yes
!! similar_to: N_PAPP
!! vowel: monophthong
!! vowel_shift: ??
!! consonantism: geminate
! weak: single
!! !!1. WORDS WITH SINGLE-SYLLABLE NOMINATIVE SINGULARS (2009: 204)
!! !!1.3 Sg.Loc in -est (vowel shift)
!! !!  Raised: Sg.Com, Pl.Obl
!! !!  Lowered: ELSE
!! !!  e-stems (Sg.Loc, Ess, Par).
!! !!1.3.2 Sg.Ill vowel -a
!! !!1.3.2.1 Has Palatalization
!! !!  Palatalized: ELSE
!! !!  Not Palatalized: Sg.Ill
!! !!1.3.2.1.1 Lacks Specifically Pedagogical Gradation
!! !!1.3.2.1.1.1 Has Orthographic Gradation
!! !!1.3.2.1.1.1[] (Monophthong + Consonant Geminate Variation)
!! !!  Strong grade: Sg.Nom, Ess, Par
!! !!  Extra strong grade: Sg.Ill
!! !!  Weak grade: Pl.Nom, Sg.Loc, Sg.Com
!! !!FORMS
!! NumContLex="1.113"
!! * Yaml: __A-ucc__
!! strong_geminate, short_vowel, palatalization, low_stem_vowel
:%^PAL A-02_E-STEM_SG-NOM ;	    			!!(1) Sg.Nom: uʹcc
:%^PAL%>e A-02_ESS/PAR ; 	  	    		!!(6) Ess:  uʹccen
!! strong_geminate, short_vowel, depalatalization, low_stem_vowel
:%^VOWLower A-02_E-STEM_SG-ILL ;	      		!!(3) Sg.Ill: occa
!! strong_geminate, long_vowel, palatalization, low_stem_vowel
:%^V2VV%^PAL A-02_E-STEM_SG-ABE/ACC/GEN ;		!!(2) Pl.Nom:  uuʹcc
:%^V2VV%^PAL A-02_PL-NOM ;		!!(2) Pl.Nom:  vääʹll
:%^V2VV%^PAL%>e A-02_SG-LOC ;			!!(4) Sg.Loc: uuʹccest
!! strong_geminate, long_vowel, palatalization, high_stem_vowel
:%^V2VV%^PAL A-02_SG-COM_IN ;		!!(5) Sg.Com: uuʹccin
:%^V2VV%^PAL A-02_E-STEM_PL-OBL ;		!!(5) Sg.Com: uuʹccin
!! strong_geminate, long_vowel, depalatalization, low_stem_vowel
:%^V2VV A-02_E-STEM_N_KUALAZH ;	!!(9) Der/Dimin.N.Sg.Nom: uucaž
: E-STEM-PX-RETAIN-WITHOUT-PAL ;   !!= * @CODE@ (10) ucc-
:%^PAL%^CC2CAllegro E-STEM-PX-ALLEGRO ; !!= * @CODE@ (11) uʹc-
:%^PAL  E-STEM-PX-STRENGTHEN-WITH-PAL ; !!= * @CODE@ (12) uʹcc Ess+Px..



LEXICON A-01_EQCHCH
!! vowel_shift: no
!! gradation: yes
!! similarity: N_TOLL:N_KUSS:N_AQVV
!! !!1. WORDS WITH SINGLE-SYLLABLE NOMINATIVE SINGULARS (2009: 204, 329)
!! !!1.3 Sg.Loc in -est (no vowel shift, all lowered)
!! !!  e-stems (Sg.Loc, Ess, Par).
!! !!1.3.2 Sg.Ill vowel -a
!! !!1.3.2.1 Has Palatalization
!! !!  Palatalized: ELSE
!! !!  Not Palatalized: Sg.Ill
!! !!1.3.2.1.1 Lacks Specifically Pedagogical Gradation
!! !!1.3.2.1.1.1 Has Orthographic Gradation
!! !!1.3.2.1.1.1[] (Monophthong + Consonant Geminate Variation)
!! !!  Extra strong grade: Sg.Nom, Ess, Par
!! !!  Extra strong grade: Sg.Ill
!! !!  Weak grade: Pl.Nom, Sg.Loc, Sg.Com
!! !!FORMS
!! NumContLex="1.113"
!! * Yaml: __N-ecch__
:%^PAL A-02_E-STEM_SG-NOM ;		  	!!= * @CODE@ (1) Sg.Nom: eʹčč
:%^V2VV%^PAL%^KK2GG A-02_E-STEM_SG-ABE/ACC/GEN ; !!= * @CODE@ (2) Pl.Nom: eeʼjj
:%^V2VV%^PAL%^KK2GG A-02_PL-NOM ; !!= * @CODE@ (2) Pl.Nom: eeʼjj
: A-02_E-STEM_SG-ILL ;	    !!= * @CODE@ (3) Sg.Ill: ẹčča
:%^V2VV%^PAL%^KK2GG%>e A-02_SG-LOC ; !!= * @CODE@ (4) Sg.Loc: eeʹjjest
:%^V2VV%^PAL%^KK2GG A-02_SG-COM_IN ; !!= * @CODE@ (5) Sg.Com: eeʹjjin
:%^V2VV%^PAL%^KK2GG A-02_E-STEM_PL-OBL ; !!= * @CODE@ (5) Sg.Com: eeʹjjin
:%^PAL%>e A-02_ESS/PAR ; !!= * @CODE@ (6) Ess: eʹččen
:%^V2VV%^KK2GG A-02_E-STEM_N_KUALAZH ; !!= * @CODE@ (9) Der/Dimin.N.Sg.Nom: eejjaž
 E-STEM-PX-RETAIN-WITHOUT-PAL ;   !!= * @CODE@ (10) ẹčč-
:%^PAL%^CC2CAllegro E-STEM-PX-ALLEGRO ; !!= * @CODE@ (11) eʹj-
:%^PAL  E-STEM-PX-STRENGTHEN-WITH-PAL ; !!= * @CODE@ (12) eʹčč Ess+Px..


LEXICON A-01_PEQKHKH
!! vowel_shift: no
!! gradation: yes
!! similarity: N_PAPP

!! !!FORMS
!! NumContLex="1.113"
!! * Yaml: __N-peqkhkh__
:%^PAL A-02_E-STEM_SG-NOM ;		  	!!= * @CODE@ (1) Sg.Nom: peʹǩǩ
:%^V2VV%^PAL A-02_E-STEM_SG-ABE/ACC/GEN ; !!= * @CODE@ (2) Pl.Nom: peeʼǩǩ
:%^V2VV%^PAL A-02_PL-NOM ; !!= * @CODE@ (2) Pl.Nom: peeʼǩǩ
: A-02_E-STEM_SG-ILL ;	    !!= * @CODE@ (3) Sg.Ill: pẹkka
:%^V2VV%^PAL%>e A-02_SG-LOC ; !!= * @CODE@ (4) Sg.Loc: peeʹǩǩest
:%^V2VV%^PAL A-02_SG-COM_IN ; !!= * @CODE@ (5) Sg.Com: peeʹǩǩin
:%^V2VV%^PAL A-02_E-STEM_PL-OBL ; !!= * @CODE@ (5) Sg.Com: peeʹǩǩin
:%^PAL%>e A-02_ESS/PAR ; !!= * @CODE@ (6) Ess: eʹččen
:%^V2VV A-02_E-STEM_N_KUALAZH ; !!= * @CODE@ (9) Der/Dimin.N.Sg.Nom: peekkaž
 E-STEM-PX-RETAIN-WITHOUT-PAL ;   !!= * @CODE@ (10) ẹkk-
:%^PAL%^CC2CAllegro E-STEM-PX-ALLEGRO ; !!= * @CODE@ (11) eʹǩ-
:%^PAL  E-STEM-PX-STRENGTHEN-WITH-PAL ; !!= * @CODE@ (12) eʹǩǩ Ess+Px..



LEXICON A-01_AQVV
!! vowel: monophthong
!! vowel_shift: no
!! gradation: yes
!! similarity: N_TOLL:N_KUSS:N_EQCHCH
!! !!1. WORDS WITH SINGLE-SYLLABLE NOMINATIVE SINGULARS (2009: 204, 329)
!! !!1.3 Sg.Loc in -est (no vowel shift, all lowered)
!! !!  e-stems (Sg.Loc, Ess, Par).
!! !!1.3.2 Sg.Ill vowel -a
!! !!1.3.2.1 Has Palatalization
!! !!  Palatalized: ELSE
!! !!  Not Palatalized: Sg.Ill
!! !!1.3.2.1.1 Lacks Specifically Pedagogical Gradation
!! !!1.3.2.1.1.1 Has Orthographic Gradation
!! !!1.3.2.1.1.1[] (Monophthong + Consonant Geminate Variation)
!! !!  Extra strong grade: Sg.Nom, Ess, Par
!! !!  Extra strong grade: Sg.Ill
!! !!  Weak grade: Pl.Nom, Sg.Loc, Sg.Com
!! !!FORMS
!! NumContLex="1.113"
!! * Yaml: __N-aevv__
!!
:%^PAL A-02_E-STEM_SG-NOM ; !!(1) Sg.Nom: äʹvv
:%^V2VV%^PAL%^CC2C A-02_E-STEM_SG-ABE/ACC/GEN ; !!(2) Pl.Nom: ääʼv
:%^V2VV%^PAL%^CC2C A-02_PL-NOM ; !!(2) Pl.Nom: ääʼv
: A-02_E-STEM_SG-ILL ;   !!(3) Sg.Ill: ävva
:%^V2VV%^PAL%^CC2C%>e A-02_SG-LOC ;	!!(4) Sg.Loc: ääʹvest
:%^V2VV%^PAL%^CC2C A-02_SG-COM_IN ; !!(5) Sg.Com: ääʹvin
:%^V2VV%^PAL%^CC2C A-02_E-STEM_PL-OBL ; !!(5) Sg.Com: ääʹvin
:%^PAL%>e A-02_ESS/PAR ; !!(6) Ess: äʹvven
:%^V2VV%^CC2C A-02_E-STEM_N_KUALAZH ; !!(9) Der/Dimin.N.Sg.Nom: äävaž
 E-STEM-PX-RETAIN-WITHOUT-PAL ;   !!= * @CODE@ (10) ävv-
:%^PAL%^CC2CAllegro E-STEM-PX-ALLEGRO ; !!= * @CODE@ (11) äʹv-
:%^PAL  E-STEM-PX-STRENGTHEN-WITH-PAL ; !!= * @CODE@ (12) äʹvv Ess+Px..



LEXICON A-01_STAQLLJ
!! vowel: monophthong
!! vowel_shift: yes
!! gradation: yes
!! similarity: N_TOLL:N_KUSS:N_EQCHCH:N_AQVV
!! !!FORMS
!! NumContLex="1.113"
!! * Yaml: __N-staellj__
!!
:%^PAL A-02_E-STEM_SG-NOM ; !!(1) Sg.Nom: äʹvv
:%^V2VV%^PAL%^CC2C A-02_E-STEM_SG-ABE/ACC/GEN ; !!(2) Sg.Gen: stääʼlj
: A-02_E-STEM_SG-ILL ;   !!(3) Sg.Ill: ställja
:%^V2VV%^PAL%^CC2C%>e A-02_SG-LOC ;	!!(4) Sg.Loc: stääʹljest
:%^V2VV%^VOWRaise%^PAL%^CC2C A-02_SG-COM_IN ; !!(5) Sg.Com: staaʹljin
:%^PAL%>e A-02_ESS/PAR ; !!(6) Ess: äʹvven
:%^V2VV%^PAL%^CC2C A-02_PL-NOM ; !!(2) Pl.Nom: stääʼlj
:%^V2VV%^VOWRaise%^PAL%^CC2C A-02_E-STEM_PL-OBL ; !!(5) Pl.Gen: staaʹlji
:%^V2VV%^CC2C A-02_E-STEM_N_KUALAZH ; !!(9) Der/Dimin.N.Sg.Nom: äävaž
 E-STEM-PX-RETAIN-WITHOUT-PAL ;   !!= * @CODE@ (10) ställj-
:%^PAL%^CC2CAllegro E-STEM-PX-ALLEGRO ; !!= * @CODE@ (11) stäʹlj-
:%^PAL  E-STEM-PX-STRENGTHEN-WITH-PAL ; !!= * @CODE@ (12) stäʹllj Ess+Px..


LEXICON A-01_PEQLLJ
!! vowel: monophthong
!! vowel_shift: no
!! gradation: yes
!! !!FORMS
!!
:%^PAL A-02_E-STEM_SG-NOM ; !!(1) Sg.Nom: peʹllj
:%^V2VV%^PAL A-02_E-STEM_SG-ABE/ACC/GEN ; !!(2) Sg.Gen: peeʼllj
: A-02_E-STEM_SG-ILL ;   !!(3) Sg.Ill: pẹllja
:%^V2VV%^PAL%>e A-02_SG-LOC ;	!!(4) Sg.Loc: peeʹlljest
:%^V2VV%^PAL A-02_SG-COM_IN ; !!(5) Sg.Com: peeʹlljin
:%^PAL%>e A-02_ESS/PAR ; !!(6) Ess: peʹlljen
:%^V2VV%^PAL A-02_PL-NOM ; !!(2) Pl.Nom: peeʼllj
:%^V2VV%^PAL A-02_E-STEM_PL-OBL ; !!(5) Pl.Gen: peeʹllji
:%^V2VV A-02_E-STEM_N_KUALAZH ; !!(9) Der/Dimin.N.Sg.Nom: peelljaž
 E-STEM-PX-RETAIN-WITHOUT-PAL ;   !!= * @CODE@ (10) pellj-
:%^PAL%^CC2CAllegro E-STEM-PX-ALLEGRO ; !!= * @CODE@ (11) peʹlj-
:%^PAL  E-STEM-PX-STRENGTHEN-WITH-PAL ; !!= * @CODE@ (12) peʹllj Ess+Px..



LEXICON A-01_AQKHKH
! gradation: yes
!! !!1. WORDS WITH SINGLE-SYLLABLE NOMINATIVE SINGULARS (2009: 204, 329)
!! !!1.3 Sg.Loc in -est (no vowel shift, all lowered)
!! !!  e-stems (Sg.Loc, Ess, Par).
!! !!1.3.2 Sg.Ill vowel -a
!! !!1.3.2.1 Has Palatalization
!! !!  Palatalized: ELSE
!! !!  Not Palatalized: Sg.Ill
!! !!1.3.2.1.1 Lacks Specifically Pedagogical Gradation
!! !!1.3.2.1.1.1 Has Orthographic Gradation
!! !!1.3.2.1.1.1[] (Monophthong + Consonant Geminate Variation)
!! !!  Extra strong grade: Sg.Nom, Ess, Par
!! !!  Extra strong grade: Sg.Ill
!! !!  Weak grade: Pl.Nom, Sg.Loc, Sg.Com
!! !!FORMS
!! NumContLex="1.113"
!! * Yaml: __N-aekkj__
!! * There are several stem types
!! * äʹǩǩ:äʹǩǩ
!!
:%^PAL  A-02_E-STEM_SG-NOM ; !!(1) Sg.Nom: äʹǩǩ
:%^V2VV%^PAL A-02_E-STEM_SG-ABE/ACC/GEN ; !!(2) Pl.Nom: ääʼǩǩ
:%^V2VV%^PAL A-02_PL-NOM ; !!(2) Pl.Nom: ääʼǩǩ
: A-02_E-STEM_SG-ILL ; !!(3) Sg.Ill: äkka
:%^V2VV%^PAL%>e A-02_SG-LOC ; !!(4) Sg.Loc: ääʹǩǩest
:%^V2VV%^VOWRaise%^PAL A-02_SG-COM_IN ; !!(5) Sg.Com: aaʹǩǩin
+Use/NG:%^V2VV%^PAL A-02_SG-COM_IN ; !!(5) Sg.Com: ääʹǩǩin
:%^V2VV%^VOWRaise%^PAL A-02_E-STEM_PL-OBL ; !!(5) Sg.Com: aaʹǩǩin
+Use/NG:%^V2VV%^PAL A-02_E-STEM_PL-OBL ; !!(5) Sg.Com: ääʹǩǩin
:%^PAL%>e A-02_ESS/PAR ;  !!(6) Ess: äʹǩǩen
:%^V2VV A-02_E-STEM_N_KUALAZH ; !!(9) Der/Dimin.N.Sg.Nom: ääkkaž
 E-STEM-PX-RETAIN-WITHOUT-PAL ;   !!= * @CODE@ (10) äkk-
:%^PAL%^CC2CAllegro E-STEM-PX-ALLEGRO ; !!= * @CODE@ (11) äʹǩ-
:%^PAL  E-STEM-PX-STRENGTHEN-WITH-PAL ; !!= * @CODE@ (12) äʹǩǩ Ess+Px..


LEXICON A-01_SAAQMM
! gradation: yes
! vowel: monophthong
! weak: single
!! !!1. WORDS WITH SINGLE-SYLLABLE NOMINATIVE SINGULARS (2009: 204)
!! !!1.3 Sg.Loc in -est (vowel shift)
!! !!  Raised: Sg.Com, Pl.Obl
!! !!  Lowered: ELSE
!! !!  e-stems (Sg.Loc, Ess, Par).
!! !!1.3.2 Sg.Ill vowel -a
!! !!1.3.2.1 Has Palatalization
!! !!  Palatalized: ELSE
!! !!  Not Palatalized: Sg.Ill
!! !!1.3.2.1.1 Lacks Specifically Pedagogical Gradation
!! !!1.3.2.1.1.1 Has Orthographic Gradation
!! !!1.3.2.1.1.1[] (Monophthong + Consonant Geminate Variation)
!! !!  Strong grade: Sg.Nom, Ess, Par
!! !!  Extra strong grade: Sg.Ill
!! !!  Weak grade: Pl.Nom, Sg.Loc, Sg.Com
!! !!FORMS
!! NumContLex="1.113"
!! * Yaml: __N-saeaemm__
!!
:%^PAL A-02_E-STEM_SG-NOM ;		  !!(1) Sg.Nom: sääʹmm
:%^PAL%^CC2C A-02_E-STEM_SG-ABE/ACC/GEN ; !!(2) Pl.Nom: sääʹm
:%^PAL%^CC2C A-02_PL-NOM ; !!(2) Pl.Nom: sääʹm
:%^VV2V A-02_E-STEM_SG-ILL ; !!(3) Sg.Ill: sämma
:%^PAL%^CC2C%>e A-02_SG-LOC ; !!(4) Sg.Loc: sääʹmest
:%^VOWRaise%^PAL%^CC2C A-02_SG-COM_IN ; !!(5) Sg.Com: saaʹmin
:%^VOWRaise%^PAL%^CC2C A-02_E-STEM_PL-OBL ; !!(5) Sg.Com: saaʹmin
:%^PAL%>e A-02_ESS/PAR ; !!(6) Ess: sääʹmmen
:%^CC2C A-02_E-STEM_N_KUALAZH ; !!(9) Der/Dimin.N.Sg.Nom: säämaž
 E-STEM-PX-RETAIN-WITHOUT-PAL ;   !!= * @CODE@ (10) säämm-
:%^VV2V%^PAL%^CC2CAllegro E-STEM-PX-ALLEGRO ; !!= * @CODE@ (11) säʹm-
:%^VV2V%^PAL  E-STEM-PX-STRENGTHEN-WITH-PAL ; !!= * @CODE@ (12) säʹmm Ess+Px..


LEXICON A-01_CHAAQCC
! gradation: yes
! vowel: monophthong
! weak: geminate
! similar_to: N_RAEAEKK
!! !!1. WORDS WITH SINGLE-SYLLABLE NOMINATIVE SINGULARS (2009: 204)
!! !!1.3 Sg.Loc in -est (vowel shift)
!! !!  Raised: Sg.Com, Pl.Obl
!! !!  Lowered: ELSE
!! !!  e-stems (Sg.Loc, Ess, Par).
!! !!1.3.2 Sg.Ill vowel -a
!! !!1.3.2.1 Has Palatalization
!! !!  Palatalized: ELSE
!! !!  Not Palatalized: Sg.Ill
!! !!1.3.2.1.1 Lacks Specifically Pedagogical Gradation
!! !!1.3.2.1.1.1 Has Orthographic Gradation
!! !!1.3.2.1.1.1[] (Monophthong + Consonant Geminate Variation)
!! !!  Strong grade: Sg.Nom, Ess, Par
!! !!  Extra strong grade: Sg.Ill
!! !!  Weak grade: Pl.Nom, Sg.Loc, Sg.Com
!! !!FORMS
!! NumContLex="1.113"
!! * Yaml: __caacc__
!! * There are several stem types
!! * čääʹcc:čääʹcc
!!
:%^PAL A-02_E-STEM_SG-NOM ;                              !!= * @CODE@ (1) čääʹcc
:%^PAL%^KK2GG A-02_E-STEM_SG-ABE/ACC/GEN ;        !!= * @CODE@ (2) čääʼʒʒ
:%^PAL%^KK2GG A-02_PL-NOM ;        !!= * @CODE@ (2) čääʼʒʒ
:%^VV2V A-02_E-STEM_SG-ILL ;              !!= * @CODE@ (3) čäcca
:%^PAL%^KK2GG%>e A-02_SG-LOC ;                    !!= * @CODE@ (4) čääʼʒʒest
:%^VOWRaise%^PAL%^KK2GG A-02_SG-COM_IN ;          !!= * @CODE@ (5) čaaʼʒʒin
:%^VOWRaise%^PAL%^KK2GG A-02_E-STEM_PL-OBL ;          !!= * @CODE@ (5) čaaʼʒʒin
:%^PAL%>e A-02_ESS/PAR ;                              !!= * @CODE@ (6) čääʼccen
:%^KK2GG A-02_E-STEM_N_KUALAZH ;    !!= * @CODE@ (9) čääʒʒaž
 E-STEM-PX-RETAIN-WITHOUT-PAL ;   !!= * @CODE@ (10) čääcc-
:%^VV2V%^PAL%^KK2GAllegro E-STEM-PX-ALLEGRO ; !!= * @CODE@ (11) čäʹʒ-
:%^VV2V%^PAL  E-STEM-PX-STRENGTHEN-WITH-PAL ; !!= * @CODE@ (12) čäʹcc Ess+Px..


LEXICON A-01_EEQKHKH
! gradation: yes
! vowel: monophthong
! weak: geminate
!! !!1. WORDS WITH SINGLE-SYLLABLE NOMINATIVE SINGULARS (2009: 204)
!! !!1.3 Sg.Loc in -est (vowel shift)
!! !!  Raised: Sg.Com, Pl.Obl
!! !!  Lowered: ELSE
!! !!  e-stems (Sg.Loc, Ess, Par).
!! !!1.3.2 Sg.Ill vowel -a
!! !!1.3.2.1 Has Palatalization
!! !!  Palatalized: ELSE
!! !!  Not Palatalized: Sg.Ill
!! !!1.3.2.1.1 Lacks Specifically Pedagogical Gradation
!! !!1.3.2.1.1.1 Has Orthographic Gradation
!! !!1.3.2.1.1.1[] (Monophthong + Consonant Geminate Variation)
!! !!  Strong grade: Sg.Nom, Ess, Par
!! !!  Extra strong grade: Sg.Ill
!! !!  Weak grade: Pl.Nom, Sg.Loc, Sg.Com
!! !!FORMS
!! NumContLex="1.113"
!! * Yaml: __N-eekkj__
!! * There are several stem types
!! * eeʹǩǩ:eeʹǩǩ
!!
:%^PAL A-02_E-STEM_SG-NOM ;	    			!!= * @CODE@ (1) eeʹǩǩ
:%^PAL%^KK2GG A-02_E-STEM_SG-ABE/ACC/GEN ;	!!= * @CODE@ (2) eeʹjj
:%^PAL%^KK2GG A-02_PL-NOM ;	!!= * @CODE@ (2) eeʹjj
:%^VV2V A-02_E-STEM_SG-ILL ;     		!!= * @CODE@ (3) ẹkka
:%^PAL%^KK2GG%>e A-02_SG-LOC ;	 		!!= * @CODE@ (4) eeʹjjest
:%^VOWRaise%^PAL%^KK2GG A-02_SG-COM_IN ;		!!= * @CODE@ (5) iiʹjjin
:%^VOWRaise%^PAL%^KK2GG A-02_E-STEM_PL-OBL ;		!!= * @CODE@ (5) iiʹjjin
+Use/NG:%^PAL%^KK2GG A-02_SG-COM_IN ;		!!= * @CODE@ (5) eeʹjjin
+Use/NG:%^PAL%^KK2GG A-02_E-STEM_PL-OBL ;		!!= * @CODE@ (5) eeʹjjin
:%^PAL%>e A-02_ESS/PAR ; 	   	     		!!= * @CODE@ (6) eeʹǩǩen
:%^KK2GG A-02_E-STEM_N_KUALAZH ;	!!= * @CODE@ (9) čääʒʒaž
 E-STEM-PX-RETAIN-WITHOUT-PAL ;   !!= * @CODE@ (10) ẹẹkk-
:%^VV2V%^PAL%^CC2CAllegro E-STEM-PX-ALLEGRO ; !!= * @CODE@ (11) eʹǩ-
:%^VV2V%^PAL  E-STEM-PX-STRENGTHEN-WITH-PAL ; !!= * @CODE@ (12) eʹǩǩ Ess+Px..



LEXICON A-01_TEEQMM
! gradation: yes
! vowel: monophthong
! vowel_shift: no
! weak: single
!! !!1. WORDS WITH SINGLE-SYLLABLE NOMINATIVE SINGULARS (2009: 204)
!! !!FORMS
!! NumContLex="1.113"
!! * Yaml: __N-teemm__
!!
:%^PAL A-02_E-STEM_SG-NOM ;		  !!(1) Sg.Nom: teeʹmm
:%^PAL%^CC2C A-02_E-STEM_SG-ABE/ACC/GEN ; !!(2) Pl.Nom: teeʹm
:%^PAL%^CC2C A-02_PL-NOM ; !!(2) Pl.Nom: teeʹm
:%^VV2V A-02_E-STEM_SG-ILL ; !!(3) Sg.Ill: temma
:%^PAL%^CC2C%>e A-02_SG-LOC ; !!(4) Sg.Loc: teeʹmest
:%^PAL%^CC2C A-02_SG-COM_IN ; !!(5) Sg.Com: teeʹmin
:%^PAL%^CC2C A-02_E-STEM_PL-OBL ; !!(5) Sg.Com: teeʹmin
:%^PAL%>e A-02_ESS/PAR ; !!(6) Ess: teeʹmmen
:%^CC2C A-02_E-STEM_N_KUALAZH ; !!(9) Der/Dimin.N.Sg.Nom: teemaž
 E-STEM-PX-RETAIN-WITHOUT-PAL ;   !!= * @CODE@ (10) teemm-
:%^VV2V%^PAL%^CC2CAllegro E-STEM-PX-ALLEGRO ; !!= * @CODE@ (11) teʹm-
:%^VV2V%^PAL  E-STEM-PX-STRENGTHEN-WITH-PAL ; !!= * @CODE@ (12) nuʹbb Ess+Px..


LEXICON A-01_PAAQJJ
! gradation: yes
!! !!1. WORDS WITH SINGLE-SYLLABLE NOMINATIVE SINGULARS (2009: 204, 329)
!! !!1.3 Sg.Loc in -est (no vowel shift, all lowered)
!! !!  e-stems (Sg.Loc, Ess, Par).
!! !!1.3.2 Sg.Ill vowel -a
!! !!1.3.2.1 Has Palatalization
!! !!  Palatalized: ELSE
!! !!  Not Palatalized: Sg.Ill
!! !!1.3.2.1.1 Lacks Specifically Pedagogical Gradation
!! !!1.3.2.1.1.1 Has Orthographic Gradation
!! !!1.3.2.1.1.1[] (Monophthong + Consonant Geminate Variation)
!! !!  Extra strong grade: Sg.Nom, Ess, Par
!! !!  Extra strong grade: Sg.Ill
!! !!  Weak grade: Pl.Nom, Sg.Loc, Sg.Com
!! !!FORMS
!! !!(8) Pl.Acc: pââʹjid
!! !!(9) Der/Dimin.N.Sg.Nom: pââjjaž
!! NumContLex="1.113"
!! * Yaml: __N-paajj__
!! * There are several stem types
!! * pââʹjj:pââʹjj
!!
:%^PAL A-02_E-STEM_SG-NOM ;			    !!= * @CODE@ (1) pââʹjj
:%^PAL%^CC2C A-02_E-STEM_SG-ABE/ACC/GEN ;     !!= * @CODE@ (2) pââʹj
:%^VV2V A-02_E-STEM_SG-ILL ;    	    !!= * @CODE@ (3) pâjja
:%^PAL%^CC2C%>e A-02_SG-LOC ;	 	    !!= * @CODE@ (4) pââʹjest
:%^VOWRaise%^PAL%^CC2C A-02_SG-COM_IN ;	    !!= * @CODE@ (5) põõʹjin
:%^PAL%>e A-02_ESS/PAR ;	  	    	    !!= * @CODE@ (6) pââʹjjen
:%^PAL%^CC2C A-02_PL-NOM ;     !!= * @CODE@ (2) pââʹj
:%^VOWRaise%^PAL%^CC2C A-02_E-STEM_PL-OBL ;
:%^V2VV%^CC2C A-02_E-STEM_N_KUALAZH ;
+Use/NG:%^J2I%^CC2C A-02_SG-GEN ;     !!= * @CODE@ pââi
+Use/NG:%^J2I%^CC2C A-02_SG-ACC ;
+Use/NG:%^J2I%^CC2C A-02_PL-NOM ;
 E-STEM-PX-RETAIN-WITHOUT-PAL ;   !!= * @CODE@ (10) pââjj-
:%^VV2V%^PAL%^CC2CAllegro E-STEM-PX-ALLEGRO ; !!= * @CODE@ (11) pâʹj-
:%^PAL  E-STEM-PX-STRENGTHEN-WITH-PAL ; !!= * @CODE@ (12) pâʹjj- Ess+Px..



LEXICON A-01_KAQLBB
! gradation: yes
!! !!1. WORDS WITH SINGLE-SYLLABLE NOMINATIVE SINGULARS (2009: 180)
!! !!1.3 Sg.Loc in -est (vowel shift)
!! !!  Raised: Sg.Com, Pl.Obl
!! !!  Lowered: ELSE
!! !!  e-stems (Sg.Loc, Ess, Par).
!! !!1.3.2 Sg.Ill vowel -a
!! !!1.3.2.1 Has Palatalization
!! !!  Palatalized: ELSE
!! !!  Not Palatalized: Sg.Ill
!! !!1.3.2.1.1 Lacks Specifically Pedagogical Gradation
!! !!1.3.2.1.1.1 Has Orthographic Gradation
!! !!1.3.2.1.1.1[] (Monophthong + Consonant Cluster)
!! !!  Strong grade: Sg.Nom, Ess, Par
!! !!  Strong grade: Sg.Ill
!! !!  Weak grade: Pl.Nom, Sg.Loc, Sg.Com
!! !!FORMS
!! NumContLex="1.113"
!! Is for nouns with ''-est'' Loc, Extra long vowel
!! * Yaml: __N-algg__
:%^PAL A-02_E-STEM_SG-NOM ;		  			!!= * @CODE@ (1) Sg.Nom: âʹlǧǧ
:%^V2VV%^PAL%^XYY2XY A-02_E-STEM_SG-ABE/ACC/GEN ;	!!= * @CODE@ (2) Pl.Nom: ââʹlj
: A-02_E-STEM_SG-ILL ;	     			   	!!= * @CODE@ (3) Sg.Ill: âlgga
:%^V2VV%^PAL%^XYY2XY%>e A-02_SG-LOC ;		!!= * @CODE@ (4) Sg.Loc: ââʹljest
:%^V2VV%^VOWRaise%^PAL%^XYY2XY A-02_SG-COM_IN ; !!= * @CODE@ (5) Sg.Com: õõʹljin
:%^PAL%>e A-02_ESS/PAR ;	       			!!= * @CODE@ (6) Ess: âʹlǧǧen
:%^V2VV%^XYY2XY A-02_E-STEM_N_KUALAZH ;		!!= * @CODE@ (9) Der/Dimin.N.Sg.Nom: ââlǥaž
 E-STEM-PX-RETAIN-WITHOUT-PAL ;   !!= * @CODE@ (10) kälbb-
:%^PAL%^XYY2XY E-STEM-PX-ALLEGRO ; !!= * @CODE@ (11) käʹlb-
:%^PAL  E-STEM-PX-STRENGTHEN-WITH-PAL ; !!= * @CODE@ (12) käʹlbb Ess+Px..
 NMN_KAQLBB-PL ;

LEXICON A-01_KAQLBB-PL
:%^V2VV%^PAL%^XYY2XY A-02_PL-NOM ;	!!= * @CODE@ (2) Pl.Nom: ââʹlj
:%^V2VV%^VOWRaise%^PAL%^XYY2XY A-02_E-STEM_PL-OBL ; !!= * @CODE@ (5) Sg.Com: õõʹljin


LEXICON A-01_ARGUMEQNTT
! gradation: yes
!! !!1. WORDS WITH SINGLE-SYLLABLE NOMINATIVE SINGULARS (2009: 180)
!! !!1.3 Sg.Loc in -est (vowel shift)
!! !!  Raised: Sg.Com, Pl.Obl
!! !!  Lowered: ELSE
!! !!  e-stems (Sg.Loc, Ess, Par).
!! !!1.3.2 Sg.Ill vowel -a
!! !!1.3.2.1 Has Palatalization
!! !!  Palatalized: ELSE
!! !!  Not Palatalized: Sg.Ill
!! !!1.3.2.1.1 Lacks Specifically Pedagogical Gradation
!! !!1.3.2.1.1.1 Has Orthographic Gradation
!! !!1.3.2.1.1.1[] (Monophthong + Consonant Cluster)
!! !!  Strong grade: Sg.Nom, Ess, Par
!! !!  Strong grade: Sg.Ill
!! !!  Weak grade: Pl.Nom, Sg.Loc, Sg.Com
!! !!FORMS
!! NumContLex="1.113"
!! Is for nouns with ''-est'' Loc, Extra long vowel
!! * Yaml: __N-argumentt__
:%^PAL A-02_E-STEM_SG-NOM ;		  			!!= * @CODE@ (1) Sg.Nom: argumeʹntt
:%^V2VV%^PAL%^XYY2XY A-02_E-STEM_SG-ABE/ACC/GEN ;	!!= * @CODE@ (2) Pl.Nom: argumeeʹnt
:%^V2VV%^PAL%^XYY2XY A-02_PL-NOM ;	!!= * @CODE@ (2) Pl.Nom: argumeeʹnt
: A-02_E-STEM_SG-ILL ;	     			   	!!= * @CODE@ (3) Sg.Ill: argumentta
:%^V2VV%^PAL%^XYY2XY%>e A-02_SG-LOC ;		!!= * @CODE@ (4) Sg.Loc: argumeeʹntest
:%^V2VV%^PAL%^XYY2XY A-02_SG-COM_IN ; !!= * @CODE@ (5) Sg.Com: argumeeʹntin
:%^V2VV%^PAL%^XYY2XY A-02_E-STEM_PL-OBL ; !!= * @CODE@ (5) Sg.Com: argumeeʹntin
:%^PAL%>e A-02_ESS/PAR ;	       			!!= * @CODE@ (6) Ess: argumeʹntten
:%^V2VV%^XYY2XY A-02_E-STEM_N_KUALAZH ;		!!= * @CODE@ (9) Der/Dimin.N.Sg.Nom: argumeentaž
 E-STEM-PX-RETAIN-WITHOUT-PAL ;   !!= * @CODE@ (10) argumentt-
:%^PAL%^XYY2XY E-STEM-PX-ALLEGRO ; !!= * @CODE@ (11) argumeʹnt-
:%^PAL  E-STEM-PX-STRENGTHEN-WITH-PAL ; !!= * @CODE@ (12) argumeʹntt- Ess+Px..


LEXICON A-01_PAIQKHKH
! gradation: yes
!! !!1. WORDS WITH SINGLE-SYLLABLE NOMINATIVE SINGULARS (2009: 180)
!! !!1.3 Sg.Loc in -est (vowel shift)
!! !!  Raised: Sg.Com, Pl.Obl
!! !!  Lowered: ELSE
!! !!  e-stems (Sg.Loc, Ess, Par).
!! !!1.3.2 Sg.Ill vowel -a
!! !!1.3.2.1 Has Palatalization
!! !!  Palatalized: ELSE
!! !!  Not Palatalized: Sg.Ill
!! !!1.3.2.1.1 Lacks Specifically Pedagogical Gradation
!! !!1.3.2.1.1.1 Has Orthographic Gradation
!! !!1.3.2.1.1.1[] (Monophthong + Consonant Cluster)
!! !!  Strong grade: Sg.Nom, Ess, Par
!! !!  Strong grade: Sg.Ill
!! !!  Weak grade: Pl.Nom, Sg.Loc, Sg.Com
!! !!FORMS
!! NumContLex="1.113"
!! Is for nouns with ''-est'' Loc, Extra long vowel
!! * Yaml: __N-paeikk__
:%^PAL A-02_E-STEM_SG-NOM ;		  !!= * @CODE@ (1) Sg.Nom: päiʹǩǩ
:%^V2VV%^PAL%^XYY2XY A-02_E-STEM_SG-ABE/ACC/GEN ; !!= * @CODE@ (2) Pl.Nom: pääiʹǩ
:%^V2VV%^PAL%^XYY2XY A-02_PL-NOM ; !!= * @CODE@ (2) Pl.Nom: pääiʹǩ
: A-02_E-STEM_SG-ILL ;	     !!= * @CODE@ (3) Sg.Ill: päikka
:%^V2VV%^PAL%^XYY2XY%>e A-02_SG-LOC ;  !!= * @CODE@ (4) Sg.Loc: pääiʹǩest
:%^V2VV%^PAL%^XYY2XY A-02_SG-COM_IN ;     !!= * @CODE@ (5) Sg.Com: pääiʹǩin
+Use/NG:%^V2VV%^VOWRaise%^PAL%^XYY2XY A-02_SG-COM_IN ;     !!= * @CODE@ (5) Sg.Com: paaiʹǩin
:%^PAL%>e A-02_ESS/PAR ; 	       !!= * @CODE@ (6) Ess: päiʹǩǩen
:%^V2VV%^PAL%^XYY2XY%> A-02_E-STEM_PL-OBL ;   !!= * @CODE@ (8) Pl.Acc: pääiʹǩid
+Use/NG:%^V2VV%^VOWRaise%^PAL%^XYY2XY%> A-02_E-STEM_PL-OBL ;   !!= * @CODE@ (8) Pl.Acc: paaiʹǩid
:%^V2VV%^XYY2XY A-02_E-STEM_N_KUALAZH ; !!= * @CODE@ (9) Der/Dimin.N.Sg.Nom: pääiǥaž
 E-STEM-PX-RETAIN-WITHOUT-PAL ;   !!= * @CODE@ (10) päikk-
:%^PAL%^XYY2XY E-STEM-PX-ALLEGRO ; !!= * @CODE@ (11) päiʹǩ-
:%^PAL  E-STEM-PX-STRENGTHEN-WITH-PAL ; !!= * @CODE@ (12) päiʹǩǩ- Ess+Px..

LEXICON A-01_HAAQSKH
! gradation: no
!! * Yaml: __N-haeaesk__
:%^PAL A-02_E-STEM_SG-NOM ;		  !!= * @CODE@ (1) Sg.Nom: hääʹsǩ
:%^PAL A-02_E-STEM_SG-ABE/ACC/GEN ; !!= * @CODE@ (2) Pl.Nom: hääʹsǩ
:%^PAL A-02_PL-NOM ; !!= * @CODE@ (2) Pl.Nom: hääʹsǩ
: A-02_E-STEM_SG-ILL ;	     !!= * @CODE@ (3) Sg.Ill: hääska
:%^PAL%>e A-02_SG-LOC ;  !!= * @CODE@ (4) Sg.Loc: hääʹsǩest
:%^PAL A-02_SG-COM_IN ;     !!= * @CODE@ (5) Sg.Com: hääʹsǩin
:%^PAL%>e A-02_ESS/PAR ; 	       !!= * @CODE@ (6) Ess: hääʹsǩen
:%^PAL%> A-02_E-STEM_PL-OBL ;   !!= * @CODE@ (8) Pl.Acc: hääʹsǩid
: A-02_E-STEM_N_KUALAZH ; !!= * @CODE@ (9) Der/Dimin.N.Sg.Nom: hääskaž
 E-STEM-PX-RETAIN-WITHOUT-PAL ;   !!= * @CODE@ (10) hääsk-
:%^PAL E-STEM-PX-ALLEGRO ; !!= * @CODE@ (11) hääʹsǩ-
:%^PAL  E-STEM-PX-STRENGTHEN-WITH-PAL ; !!= * @CODE@ (12) hääʹsǩ Ess+Px..


LEXICON A-01_SAIQMM
! gradation: yes
!! !!1. WORDS WITH SINGLE-SYLLABLE NOMINATIVE SINGULARS (2009: 180)
!! !!1.3 Sg.Loc in -est (vowel shift)
!! !!  vowel_shift: No
!! !!  e-stems (Sg.Loc, Ess, Par).
!! !!1.3.2 Sg.Ill vowel -a
!! !!1.3.2.1 Has Palatalization
!! !!  Palatalized: ELSE
!! !!  Not Palatalized: Sg.Ill
!! !!1.3.2.1.1 Lacks Specifically Pedagogical Gradation
!! !!1.3.2.1.1.1 Has Orthographic Gradation
!! !!1.3.2.1.1.1[] (Monophthong + Consonant Cluster)
!! !!  Strong grade: Sg.Nom, Ess, Par
!! !!  Strong grade: Sg.Ill
!! !!  Weak grade: Pl.Nom, Sg.Loc, Sg.Com
!! !!FORMS
!! NumContLex="1.113"
!! Is for nouns with ''-est'' Loc, Extra long vowel
!! * Yaml: __N-saeimm__
:%^PAL A-02_E-STEM_SG-NOM ;	    		!!(1) Sg.Nom: säiʹmm
:%^V2VV%^PAL%^XYY2XY A-02_E-STEM_SG-ABE/ACC/GEN ;	! sääiʹm
:%^V2VV%^PAL%^XYY2XY A-02_PL-NOM ;	!!(2) Pl.Nom: sääiʹm
: A-02_E-STEM_SG-ILL ;   		!!(3) Sg.Ill: säimma
:%^V2VV%^PAL%^XYY2XY%>e A-02_SG-LOC ;	!!(4) Sg.Loc: sääiʹmest
:%^V2VV%^PAL%^XYY2XY A-02_SG-COM_IN ;	!!(5) Sg.Com: sääiʹmin
:%^PAL%>e A-02_ESS/PAR ; 		  	!!(6) Ess: säiʹmmen
:%^V2VV%^PAL%^XYY2XY%> A-02_E-STEM_PL-OBL ;	!!(8) Pl.Acc: sääiʹmi, sääiʹmid, sääiʹmid, sääiʹmin, sääiʹmivuiʹm, sääiʹmitaa/sääiʹmtää
:%^V2VV%^XYY2XY A-02_E-STEM_N_KUALAZH ; !!(9) Der/Dimin.N.Sg.Nom: sääimaž
 E-STEM-PX-RETAIN-WITHOUT-PAL ;   !!= * @CODE@ (10) säimm-
:%^PAL%^XYY2XY E-STEM-PX-ALLEGRO ; !!= * @CODE@ (11) säiʹm-
:%^PAL  E-STEM-PX-STRENGTHEN-WITH-PAL ; !!= * @CODE@ (12) säiʹmm Ess+Px..


LEXICON A-01_KHEQDD
! gradation: yes
!! !!1. WORDS WITH SINGLE-SYLLABLE NOMINATIVE SINGULARS (2009: 180)
!! !!1.3 Sg.Loc in -est (vowel shift)
!! !!  Raised: Sg.Com, Pl.Obl
!! !!  Lowered: ELSE
!! !!  e-stems (Sg.Loc, Ess, Par).
!! !!1.3.2 Sg.Ill vowel -a
!! !!1.3.2.1 Has Palatalization
!! !!  Palatalized: ELSE
!! !!  Not Palatalized: Sg.Ill
!! !!1.3.2.1.1 Lacks Specifically Pedagogical Gradation
!! !!1.3.2.1.1.1 Has Orthographic Gradation
!! !!1.3.2.1.1.1[] (Monophthong + Consonant Cluster)
!! !!  Strong grade: Sg.Nom, Ess, Par
!! !!  Strong grade: Sg.Ill
!! !!  Weak grade: Pl.Nom, Sg.Loc, Sg.Com
!! !!FORMS
!! !!(1) Sg.Nom: ǩeʹdd
!! !!(2) Pl.Nom: ǩeeʹdd
!! !!(3) Sg.Ill: ǩeâdˈda
!! !!(4) Sg.Loc: ǩeeʹddest
!! !!(5) Sg.Com: ǩeeʹddin
!! !!(6) Ess: ǩeʹdden
!! !!(7) Par: ǩeʹdded
!! !!(8) Pl.Acc: ǩeeʹddid
!! !!(9) Der/Dimin.N.Sg.Nom: ǩeâddaž
!! NumContLex="1.113"
!! Is for nouns with ''-est'' Loc, Extra long vowel
!! * Yaml: __N-kjedd__
:%^PAL A-02_E-STEM_SG-NOM ;	    			! ǩeʹdd
:%^V2VV%^PALE%^PAL A-02_E-STEM_SG-ABE/ACC/GEN ;		! ǩeeʹdd
:%^V2VV%^PALE%^PAL A-02_PL-NOM ;		! ǩeeʹdd
:%^PALÂ%^PALNo%^CC2CCC A-02_E-STEM_SG-ILL ;		! ǩeâdˈda
:%^V2VV%>e A-02_SG-LOC ;		! ǩeeʹddest
:%^V2VV A-02_SG-COM_IN ;		! ǩeeʹddin
:%>e A-02_ESS/PAR ; ! ess and prt without
:%^V2VV%> A-02_E-STEM_PL-OBL ;
:%^V2VV%^PALNo A-02_E-STEM_N_KUALAZH ;	! ǩeâddaž
!! WORK NEEDED FROM HERE DOWN

LEXICON A-01_KHEQMNN
! gradation: yes
!! !!1. WORDS WITH SINGLE-SYLLABLE NOMINATIVE SINGULARS (2009: 180)
!! !!1.3 Sg.Loc in -est (vowel shift)
!! !!  Raised: Sg.Com, Pl.Obl
!! !!  Lowered: ELSE
!! !!  e-stems (Sg.Loc, Ess, Par).
!! !!1.3.2 Sg.Ill vowel -a
!! !!1.3.2.1 Has Palatalization
!! !!  Palatalized: ELSE
!! !!  Not Palatalized: Sg.Ill
!! !!1.3.2.1.1 Lacks Specifically Pedagogical Gradation
!! !!1.3.2.1.1.1 Has Orthographic Gradation
!! !!1.3.2.1.1.1[] (Monophthong + Consonant Cluster)
!! !!  Strong grade: Sg.Nom, Ess, Par
!! !!  Strong grade: Sg.Ill
!! !!  Weak grade: Pl.Nom, Sg.Loc, Sg.Com
!! !!FORMS
!! !!(1) Sg.Nom: ǩeʹmnn
!! !!(2) Pl.Nom: ǩeeʹmn
!! !!(3) Sg.Ill: ǩeâmnna
!! !!(4) Sg.Loc: ǩeeʹmnest
!! !!(5) Sg.Com: ǩeeʹmnin
!! !!(6) Ess: ǩeʹmnnen
!! !!(7) Par: ǩeʹmnned
!! !!(8) Pl.Acc: ǩeeʹmnid
!! !!(9) Der/Dimin.N.Sg.Nom: ǩeâmnaž
!! NumContLex="1.113"
!! Is for nouns with ''-est'' Loc, Extra long vowel
!! * Yaml: __N-algg__
: A-02_SG-NOM ;	    			! ǩeʹmnn
:%^V2VV%^XYY2XY A-02_SG-ABE/ACC/GEN-PL-NOM ;		! ǩeeʹmn
:%^PALÂ%^PALNo A-02_E-STEM_SG-ILL ;		! ǩeâmnna
:%^V2VV%^XYY2XY%>e A-02_SG-LOC ;		! ǩeeʹmnest
:%^V2VV%^XYY2XY A-02_SG-COM_IN ;		! ǩeeʹmnin
:%>e A-02_ESS/PAR ; ! ess and prt without
:%^V2VV%^XYY2XY%> A-02_PL-OBL ;
:%^V2VV%^PALNo%^XYY2XY A-02_E-STEM_N_KUALAZH ;	! ǩeâmnaž

LEXICON A-01_LAAIQJ
! gradation: yes
!! !!1. WORDS WITH SINGLE-SYLLABLE NOMINATIVE SINGULARS (2009: 180)
!! !!1.3 Sg.Loc in -est (vowel shift)
!! !!  Raised: Sg.Com, Pl.Obl
!! !!  Lowered: ELSE
!! !!  e-stems (Sg.Loc, Ess, Par).
!! !!1.3.2 Sg.Ill vowel -a
!! !!1.3.2.1 Has Palatalization
!! !!  Palatalized: ELSE
!! !!  Not Palatalized: Sg.Ill
!! !!1.3.2.1.1 Lacks Specifically Pedagogical Gradation
!! !!1.3.2.1.1.1 Has Orthographic Gradation
!! !!1.3.2.1.1.1[] (Monophthong + Consonant Cluster)
!! !!  Strong grade: Sg.Nom, Ess, Par
!! !!  Strong grade: Sg.Ill
!! !!  Weak grade: Pl.Nom, Sg.Loc, Sg.Com
!! !!FORMS
!! NumContLex="1.113"
!! Is for nouns with ''-est'' Loc, Extra long vowel
!! * Yaml: __N-laeaeij__
:%^PAL A-02_SG-NOM ;	    		! lääiʹj
:%^PAL A-02_SG-ABE/ACC/GEN ;	! lääiʹj
: A-02_E-STEM_SG-ILL ;   		! lääiǥa
:%^PAL%>e A-02_SG-LOC ;	! lääiʹjest
:%^PAL A-02_SG-COM_IN ;	! lääiʹjin
:%^PAL%>e A-02_ESS/PAR ; 		  	! lääiʹjen
:%^PAL A-02_PL-NOM ;	! lääiʹj
:%^PAL%> A-02_PL-OBL ;	! lääiʹji, lääiʹjid, lääiʹjid, lääiʹjin, lääiʹjivuiʹm, lääiʹjitaa/lääiʹjtää
: A-02_E-STEM_N_KUALAZH ; ! lääiǥaž


LEXICON A-01_KHEQRJJ
! gradation: yes
!! !!1. WORDS WITH SINGLE-SYLLABLE NOMINATIVE SINGULARS (2009: 180)
!! !!1.3 Sg.Loc in -est (NO vowel shift)
!! !!  Raised: Sg.Com, Pl.Obl
!! !!  Lowered: ELSE
!! !!  e-stems (Sg.Loc, Ess, Par).
!! !!1.3.2 Sg.Ill vowel -a
!! !!1.3.2.1 Has Palatalization
!! !!  Palatalized: ELSE
!! !!  Not Palatalized: Sg.Ill
!! !!1.3.2.1.1 Lacks Specifically Pedagogical Gradation
!! !!1.3.2.1.1.1 Has Orthographic Gradation
!! !!1.3.2.1.1.1[] (Monophthong + Consonant Cluster)
!! !!  Strong grade: Sg.Nom, Ess, Par
!! !!  Strong grade: Sg.Ill
!! !!  Weak grade: Pl.Nom, Sg.Loc, Sg.Com
!! !!FORMS
!! NumContLex="1.113
!! Is for nouns with ''-est'' Loc, Extra long vowel
!! * Yaml: __N-kerjj__
:%^PAL A-02_SG-NOM ;		  	!!= * @CODE@ (1) Sg.Nom: ǩeʹrjj
:%^V2VV%^PAL%^XYY2XY A-02_SG-ABE/ACC/GEN-PL-NOM ; !!= * @CODE@ (2) Pl.Nom: ǩeeʹrj
: A-02_E-STEM_SG-ILL ;	     			   !!= * @CODE@ (3)  Sg.Ill: ǩerjja
:%^V2VV%^PAL%^XYY2XY%>e A-02_SG-LOC ;	   !!= * @CODE@ (4) Sg.Loc: ǩeeʹrjest
:%^V2VV%^PAL%^XYY2XY A-02_SG-COM_IN ;	   !!= * @CODE@ (5) Sg.Com: ǩeeʹrjin
! WHICH ONE IS PRIMARY
:%^V2VV%^VOWRaise%^PAL%^XYY2XY A-02_SG-COM_IN ; !!= * @CODE@ (5) Sg.Com: ǩiiʹrjin
:%^PAL%>e A-02_ESS/PAR ; !!= * @CODE@ (6) Ess: ǩeʹrjjen
:%^V2VV%^VOWRaise%^PAL%^XYY2XY%> A-02_PL-OBL ; !!= * @CODE@ (8) Pl.Acc: ǩiiʹrjid
+Use/NG:%^V2VV%^PAL%^XYY2XY%> A-02_PL-OBL ; !!= * @CODE@ (8) Pl.Acc: ǩeeʹrjid
:%^V2VV%^XYY2XY A-02_E-STEM_N_KUALAZH ;  !!= * @CODE@ (9) Der/Dimin.N.Sg.Nom: ǩeerjaž


LEXICON A-01_TEQKSTT
!! gradation: yes
!! vowel_shift: no
!! !!1. WORDS WITH SINGLE-SYLLABLE NOMINATIVE SINGULARS (2009: 180)
!! !!1.3 Sg.Loc in -est (NO vowel shift)
!! !!  Raised: Sg.Com, Pl.Obl
!! !!  Lowered: ELSE
!! !!  e-stems (Sg.Loc, Ess, Par).
!! !!1.3.2 Sg.Ill vowel -a
!! !!1.3.2.1 Has Palatalization
!! !!  Palatalized: ELSE
!! !!  Not Palatalized: Sg.Ill
!! !!1.3.2.1.1 Lacks Specifically Pedagogical Gradation
!! !!1.3.2.1.1.1 Has Orthographic Gradation
!! !!1.3.2.1.1.1[] (Monophthong + Consonant Cluster)
!! !!  Strong grade: Sg.Nom, Ess, Par
!! !!  Strong grade: Sg.Ill
!! !!  Weak grade: Pl.Nom, Sg.Loc, Sg.Com
!! !!FORMS
!! NumContLex="1.113
!! Is for nouns with ''-est'' Loc, Extra long vowel
!! * Yaml: __N-kerjj__
:%^PAL A-02_SG-NOM ;		  	!!= * @CODE@ (1) Sg.Nom: teʹkstt
:%^V2VV%^PAL%^XYY2XY A-02_SG-ABE/ACC/GEN-PL-NOM ; !!= * @CODE@ (2) Pl.Nom: teeʹkst
: A-02_E-STEM_SG-ILL ;	     			   !!= * @CODE@ (3)  Sg.Ill: tekstta
:%^V2VV%^PAL%^XYY2XY%>e A-02_SG-LOC ;	   !!= * @CODE@ (4) Sg.Loc: teeʹkstest
:%^V2VV%^PAL%^XYY2XY A-02_SG-COM_IN ;	   !!= * @CODE@ (5) Sg.Com: teeʹkstin
:%^PAL%>e A-02_ESS/PAR ; !!= * @CODE@ (6) Ess: teʹkstten
:%^V2VV%^PAL%^XYY2XY%> A-02_PL-OBL ; !!= * @CODE@ (8) Pl.Acc: teeʹkstid
:%^V2VV%^XYY2XY A-02_E-STEM_N_KUALAZH ;  !!= * @CODE@ (9) Der/Dimin.N.Sg.Nom: teekstaž


LEXICON A-01_TAQHTT
! gradation: yes
!! similar_to: KÅHTT
!! !!1. WORDS WITH SINGLE-SYLLABLE NOMINATIVE SINGULARS (2009: 180)
!! !!1.3 Sg.Loc in -est (NO vowel shift)
!! !!  Raised: Sg.Com, Pl.Obl
!! !!  Lowered: ELSE
!! !!  e-stems (Sg.Loc, Ess, Par).
!! !!1.3.2 Sg.Ill vowel -a
!! !!1.3.2.1 Has Palatalization
!! !!  Palatalized: ELSE
!! !!  Not Palatalized: Sg.Ill
!! !!1.3.2.1.1 Lacks Specifically Pedagogical Gradation
!! !!1.3.2.1.1.1 Has Orthographic Gradation
!! !!1.3.2.1.1.1[] (Monophthong + Consonant Cluster)
!! !!  Strong grade: Sg.Nom, Ess, Par
!! !!  Strong grade: Sg.Ill
!! !!  Weak grade: Pl.Nom, Sg.Loc, Sg.Com
!! !!FORMS
!! !!(1) Sg.Nom: täʹhtt
!! !!(3) Sg.Ill: tähtta
!! !!(4) Sg.Loc: tääutest
!! NumContLex="1.113
!! Is for nouns with ''-est'' Loc, Extra long vowel
!! * Yaml: __N-taehtt__
:%^PAL A-02_E-STEM_SG-NOM ;  !!= * @CODE@ (1) Sg.Nom: täʹhtt
:%^V2VV%^PAL%^XYY2VY A-02_E-STEM_SG-ABE/ACC/GEN ;   !!= * @CODE@ (2) Pl.Nom: tääuʹt
:%^V2VV%^PAL%^XYY2VY A-02_PL-NOM ;   !!= * @CODE@ (2) Pl.Nom: tääuʹt
: A-02_E-STEM_SG-ILL ;   !!= * @CODE@ (3) Sg.Ill: tähtta
:%^V2VV%^PAL%^XYY2VY%>e A-02_SG-LOC ;   !!= * @CODE@ (4) Sg.Loc: tääuʹtest
:%^V2VV%^VOWRaise%^PAL%^XYY2VY A-02_SG-COM_IN ;   !!= * @CODE@ (5) Sg.Com: tääuʹtin
:%^V2VV%^VOWRaise%^PAL%^XYY2VY A-02_E-STEM_PL-OBL ;   !!= * @CODE@ (5) Sg.Com: tääuʹtin
:%^PAL%>e A-02_ESS/PAR ;   !!= * @CODE@ (6) Ess: täʹhtten
:%^V2VV%^PALNo%^XYY2VY A-02_E-STEM_N_KUALAZH ;   !!= * @CODE@ !(9) Der/Dimin.N.Sg.Nom: tääutaž
! WORK HERE


LEXICON A-01_RUQHSS
! gradation: yes
!! !!1. WORDS WITH SINGLE-SYLLABLE NOMINATIVE SINGULARS (2009: 180)
!! !!1.3 Sg.Loc in -est (NO vowel shift)
!! !!  Raised: Sg.Com, Pl.Obl
!! !!  Lowered: ELSE
!! !!  e-stems (Sg.Loc, Ess, Par).
!! !!1.3.2 Sg.Ill vowel -a
!! !!1.3.2.1 Has Palatalization
!! !!  Palatalized: ELSE
!! !!  Not Palatalized: Sg.Ill
!! !!1.3.2.1.1 Lacks Specifically Pedagogical Gradation
!! !!1.3.2.1.1.1 Has Orthographic Gradation
!! !!1.3.2.1.1.1[] (Monophthong + Consonant Cluster)
!! !!  Strong grade: Sg.Nom, Ess, Par
!! !!  Strong grade: Sg.Ill
!! !!  Weak grade: Pl.Nom, Sg.Loc, Sg.Com
!! !!FORMS
!! NumContLex="1.113
!! Is for nouns with ''-est'' Loc, Extra long vowel
!! * Yaml: __N-kerjj__
:%^PAL A-02_SG-NOM ;	    			!!= * @CODE@ (1) ruʹhss
:%^PAL%^XYY2VY A-02_SG-ABE/ACC/GEN-PL-NOM ; !!= * @CODE@ (3) ruuʹs
:%^VOWLower A-02_E-STEM_SG-ILL ;		      	!!= * @CODE@ (3) rohssa
:%^PAL%^XYY2VY%>e A-02_SG-LOC ;		!!= * @CODE@ (4) ruuʹsest
:%^PAL%^XYY2VY A-02_SG-COM_IN/PL-OBL ;	!!= * @CODE@ (5) ruuʹsin
:%^PAL%>e A-02_ESS/PAR ; 			 	!!= * @CODE@ (6) ruʹhssen
:%^V2VV%^VOWLower%^XYY2VY A-02_E-STEM_N_KUALAZH ; !!= * @CODE@ (9) roousaž


LEXICON A-01_JAUQRR
! gradation: yes
!! !!1. WORDS WITH SINGLE-SYLLABLE NOMINATIVE SINGULARS (2009: 180)
!! !!1.3 Sg.Loc in -est (NO vowel shift)
!! !!  Raised: Sg.Com, Pl.Obl
!! !!  Lowered: ELSE
!! !!  e-stems (Sg.Loc, Ess, Par).
!! !!1.3.2 Sg.Ill vowel -a
!! !!1.3.2.1 Has Palatalization
!! !!  Palatalized: ELSE
!! !!  Not Palatalized: Sg.Ill
!! !!1.3.2.1.1 Lacks Specifically Pedagogical Gradation
!! !!1.3.2.1.1.1 Has Orthographic Gradation
!! !!1.3.2.1.1.1[] (Monophthong + Consonant Cluster)
!! !!  Strong grade: Sg.Nom, Ess, Par
!! !!  Strong grade: Sg.Ill
!! !!  Weak grade: Pl.Nom, Sg.Loc, Sg.Com
!! !!FORMS
!! Is for nouns with ''-est'' Loc, Extra long vowel
!! * Yaml: __N-jaurr__
:%^PAL A-02_SG-NOM ; 	  !!(1) Sg.Nom: jäuʹrr
:%^V2VV%^PAL%^XYY2XY A-02_SG-ABE/ACC/GEN-PL-NOM ; !!(2) Pl.Nom: jääuʼr
: A-02_E-STEM_SG-ILL ;	     !!(3) Sg.Ill: jäurra
:%^V2VV%^PAL%^XYY2XY%>e A-02_SG-LOC ;   !!(4) Sg.Loc: jääuʹrest
:%^V2VV%^VOWRaise%^PAL%^XYY2XY A-02_SG-COM_IN/PL-OBL ; !!(5) Sg.Com: jääuʹrin
:%^PAL%>e A-02_ESS/PAR ; 	       !!(6) Ess: jäuʹrren
:%^V2VV%^XYY2XY A-02_E-STEM_N_KUALAZH ; !!(9) Der/Dimin.N.Sg.Nom: jääuraž


LEXICON A-01_PEIQVV
! gradation: yes
!! !!1. WORDS WITH SINGLE-SYLLABLE NOMINATIVE SINGULARS (2009: 180)
!! !!1.3 Sg.Loc in -est (no vowel shift, all lowered)
!! !!  e-stems (Sg.Loc, Ess, Par).
!! !!1.3.2 Sg.Ill vowel -a
!! !!1.3.2.1 Has Palatalization
!! !!  Palatalized: ELSE
!! !!  Not Palatalized: Sg.Ill
!! !!1.3.2.1.1 Lacks Specifically Pedagogical Gradation
!! !!1.3.2.1.1.1 Has Orthographic Gradation
!! !!1.3.2.1.1.1[] (Monophthong + Consonant Cluster variation)
!! !!  Strong grade: Sg.Nom, Ess, Par
!! !!  Strong grade: Sg.Ill
!! !!  Weak grade: Pl.Nom, Sg.Loc, Sg.Com
!! !!FORMS
!! * Yaml: __N-peivv__
:%^PAL A-02_E-STEM_SG-NOM ;	    !!= * @CODE@ (1) Sg.Nom: peiʹvv
:%^V2VV%^PAL%^XYY2XY A-02_E-STEM_SG-ABE/ACC/GEN ; !!= * @CODE@ (2) Pl.Nom: peeiʼv
:%^V2VV%^PAL%^XYY2XY A-02_PL-NOM ; !!= * @CODE@ (2) Pl.Nom: peeiʼv
: A-02_E-STEM_SG-ILL ;		      !!= * @CODE@ (3) Sg.Ill: pẹivva
:%^V2VV%^PAL%^XYY2XY%>e A-02_SG-LOC ;	      !!= * @CODE@ (4) Sg.Loc: peeiʹvest
:%^V2VV%^PAL%^XYY2XY A-02_SG-COM_IN ;	      !!= * @CODE@ (5) Sg.Com: peeiʹvin
:%^PAL%>e A-02_ESS/PAR ; 		  !!= * @CODE@ (6) Ess: peiʹvven
:%^V2VV%^PAL%^XYY2XY A-02_E-STEM_PL-OBL ; !!= * @CODE@ (8) Pl.Acc: peeiʹvid
:%^V2VV%^XYY2XY A-02_E-STEM_N_KUALAZH ; !!= * @CODE@ (9) Der/Dimin.N.Sg.Nom: pẹẹivaž
 E-STEM-PX-RETAIN-WITHOUT-PAL ;   !!= * @CODE@ (10) pẹivv-
:%^PAL%^XYY2XY E-STEM-PX-ALLEGRO ; !!= * @CODE@ (11) peiʹv-
:%^PAL  E-STEM-PX-STRENGTHEN-WITH-PAL ; !!= * @CODE@ (12) peiʹvv Ess+Px..



! diphthongs

LEXICON A-01_PIEAQSS
! gradation: yes
!! !!1. WORDS WITH SINGLE-SYLLABLE NOMINATIVE SINGULARS (2009: 180, 197-199)
!! !!1.3 Sg.Loc in -est (vowel shift)
!! !!  Raised: ELSE
!! !!  Lowered: Sg.Ill
!! !!  e-stems (Sg.Loc, Ess, Par).
!! !!1.3.2 Sg.Ill vowel -a
!! !!1.3.2.1 Has Palatalization
!! !!  Palatalized: ELSE
!! !!  Not Palatalized: Sg.Ill
!! !!1.3.2.1.1 Lacks Specifically Pedagogical Gradation
!! !!1.3.2.1.1.1 Has Orthographic Gradation
!! !!1.3.2.1.1.1[] (Diphthong + Consonant Geminate variation)
!! !!  Strong grade: Sg.Nom, Ess, Par
!! !!  Extra strong grade: Sg.Ill
!! !!  Weak grade: Pl.Nom, Sg.Loc, Sg.Com
!! !!FORMS
!! !!(8) Pl.Acc: pieʹzzid
!! * Yaml: __N-piess, N-kjiechch__
:%^CC2CCC A-02_E-STEM_SG-ILL ;				!!(3) Sg.Ill: peäsˈsa
:%^VOWRaise%^PALẸ%^PAL%^KK2GG DenominalAdjsCShort ;
:%^VOWRaise%^PALẸ%^PAL A-02_E-STEM_SG-NOM ;		  	  	!!(1) Sg.Nom: piẹʹss
:%^VOWRaise%^PALẸ%^PAL%^KK2GG A-02_E-STEM_SG-ABE/ACC/GEN ;	!!(2) Pl.Nom: piẹʹzz
:%^VOWRaise%^PALẸ%^PAL%^KK2GG A-02_PL-NOM ;	!!(2) Pl.Nom: piẹʹzz
:%^VOWRaise%^PALẸ%^PAL%^KK2GG%>e A-02_SG-LOC ;	    	!!(4) Sg.Loc: piẹʹzzest

:%^VOWRaise%^PALE%^PAL%^KK2GG A-02_SG-COM_IN ;	!!(5) Sg.Com: pieʹzzin
:%^VOWRaise%^PALE%^PAL%^KK2GG A-02_E-STEM_PL-OBL ;	!!(5) Sg.Com: pieʹzzin
:%^VOWRaise%^PALẸ%^PAL%>e A-02_ESS/PAR ; 			!!(6) Ess: piẹʹssen

:%^KK2GG A-02_E-STEM_N_KUALAZH ; 	     		!!(9) Der/Dimin.N.Sg.Nom: peäzzaž
 E-STEM-PX-RETAIN-WITHOUT-PAL ;   !!= * @CODE@ (10) peäss-
:%^PAL%^KK2GAllegro E-STEM-PX-ALLEGRO ; !!= * @CODE@ (11) piẹʹz-
:%^PAL%^CC2CCC  E-STEM-PX-STRENGTHEN-WITH-PAL ; !!= * @CODE@ (12) peäʹsˈs Ess+Px..



LEXICON A-01_SUEAQKHKH
! gradation: yes
! weak geminate
!! !!1. WORDS WITH SINGLE-SYLLABLE NOMINATIVE SINGULARS (2009: 204)
!! !!1.3 Sg.Loc in -est (vowel shift)
!! !!  Raised: Sg.Com, Pl.Obl
!! !!  Lowered: ELSE  ẹ, ä
!! !!  e-stems (Sg.Loc, Ess, Par).
!! !!1.3.2 Sg.Ill vowel -a
!! !!1.3.2.1 Has Palatalization
!! !!  Palatalized: ELSE
!! !!  Not Palatalized: Sg.Ill
!! !!1.3.2.1.1 Lacks Specifically Pedagogical Gradation
!! !!1.3.2.1.1.1 Has Orthographic Gradation
!! !!1.3.2.1.1.1[] (Monophthong + Consonant Geminate Variation)
!! !!  Strong grade: Sg.Nom, Ess, Par
!! !!  Extra strong grade: Sg.Ill
!! !!  Weak grade: Pl.Nom, Sg.Loc, Sg.Com
!! !!FORMS
!! NumContLex="1.113"
!! * Yaml: __N-suekkj__
!!
:%^VOWRaise%^PALẸ%^PAL A-02_E-STEM_SG-NOM ;		  !!(1) Sg.Nom: suẹʹǩǩ
:%^VOWRaise%^PALẸ%^PAL%^KK2GG A-02_E-STEM_SG-ABE/ACC/GEN ; !!(2) Pl.Nom: suẹʼjj
:%^VOWRaise%^PALẸ%^PAL%^KK2GG A-02_PL-NOM ; !!(2) Pl.Nom: suẹʼjj
:%^CC2CCC A-02_E-STEM_SG-ILL ;	      !!(3) Sg.Ill: suäkˈka
:%^VOWRaise%^PALẸ%^PAL%^KK2GG%>e A-02_SG-LOC ; !!(4) Sg.Loc: suẹʹjjest
:%^VOWRaise%^PALẸ%^PAL%>e A-02_ESS/PAR ; !!(6) Ess: suẹʹǩǩen
!+Use/NG:%^VOWRaise%^PALẸ%^PAL%^KK2GG%>e A-02_PAR ; !!(7) Par: suẹʹjjed
!2009: 204 +N:%^KK2GG%>e A-02_PAR ;

:%^VOWRaise%^PALE%^PAL%^KK2GG A-02_SG-COM_IN ; !!(5) Sg.Com: sueʹjjin
:%^VOWRaise%^PALE%^PAL%^KK2GG A-02_E-STEM_PL-OBL ; !!(8) Pl.Acc: sueʹjjid
:%^KK2GG A-02_E-STEM_N_KUALAZH ; !!(9) Der/Dimin.N.Sg.Nom: suäǥǥaž
 E-STEM-PX-RETAIN-WITHOUT-PAL ;   !!= * @CODE@ (10) suäkk-
:%^VOWRaise%^PALẸ%^Allegro%^PAL%^KK2GAllegro E-STEM-PX-ALLEGRO ; !!= * @CODE@ (11) suẹˈʹj-
:%^PAL%^CC2CCC  E-STEM-PX-STRENGTHEN-WITH-PAL ; !!= * @CODE@ (12) suäʹǩˈǩ Ess+Px..


LEXICON A-01_KUEAQTT
! gradation: yes
!! !!1. WORDS WITH SINGLE-SYLLABLE NOMINATIVE SINGULARS (2009: 204)
!! !!1.3 Sg.Loc in -est (vowel shift)
!! !!  Raised: Sg.Com, Pl.Obl
!! !!  Lowered: ELSE  ẹ, ä
!! !!  e-stems (Sg.Loc, Ess, Par).
!! !!1.3.2 Sg.Ill vowel -a
!! !!1.3.2.1 Has Palatalization
!! !!  Palatalized: ELSE
!! !!  Not Palatalized: Sg.Ill
!! !!1.3.2.1.1 Lacks Specifically Pedagogical Gradation
!! !!1.3.2.1.1.1 Has Orthographic Gradation
!! !!1.3.2.1.1.1[] (Monophthong + Consonant Geminate Variation)
!! !!  Strong grade: Sg.Nom, Ess, Par
!! !!  Extra strong grade: Sg.Ill
!! !!  Weak grade: Pl.Nom, Sg.Loc, Sg.Com
!! !!FORMS
!! NumContLex="1.113"
!! * Yaml: __N-kuett__
!! * There are several stem types
!!
:%^VOWRaise%^PALẸ%^PAL A-02_E-STEM_SG-NOM ;		  	! kuẹʹtt
:%^PAL%^CC2C A-02_E-STEM_SG-ABE/ACC/GEN ;  	      			! kuäʹđ
:%^PAL%^CC2C A-02_PL-NOM ;  	      			! kuäʹđ
:%^CC2CCC A-02_E-STEM_SG-ILL ;				! kuätˈta
:%^PAL%^CC2C%>e A-02_SG-LOC ;			! kuäʹđest
:%^VOWRaise%^PALẸ%^PAL%>e A-02_ESS/PAR ; 		! kuẹʹtten
!2009: 204 +N:%^CC2C%>e A-02_PAR ;	    		
:%^PAL%^CC2C A-02_SG-COM_IN ;			! kuäʹđin
:%^PAL%^CC2C A-02_E-STEM_PL-OBL ;			! kuäʹđin
:%^CC2C A-02_E-STEM_N_KUALAZH ;			! kuäđaž
 E-STEM-PX-RETAIN-WITHOUT-PAL ;   !!= * @CODE@ (10) kuätt-
:%^PAL%^CC2C E-STEM-PX-ALLEGRO ; !!= * @CODE@ (11) kuẹʹđ-
:%^PAL%^CC2CCC  E-STEM-PX-STRENGTHEN-WITH-PAL ; !!= * @CODE@ (12) kuäʹtˈt- Ess+Px..



LEXICON A-01_NUEAQJJ
! gradation: yes
!! !!1. WORDS WITH SINGLE-SYLLABLE NOMINATIVE SINGULARS (2009: 204)
!! !!1.3 Sg.Loc in -est (vowel shift)
!! !!  Raised: Sg.Com, Pl.Obl
!! !!  Lowered: ELSE  ẹ, ä
!! !!  e-stems (Sg.Loc, Ess, Par).
!! !!1.3.2 Sg.Ill vowel -a
!! !!1.3.2.1 Has Palatalization
!! !!  Palatalized: ELSE
!! !!  Not Palatalized: Sg.Ill
!! !!1.3.2.1.1 Lacks Specifically Pedagogical Gradation
!! !!1.3.2.1.1.1 Has Orthographic Gradation
!! !!1.3.2.1.1.1[] (Monophthong + Consonant Geminate Variation)
!! !!  Strong grade: Sg.Nom, Ess, Par
!! !!  Extra strong grade: Sg.Ill
!! !!  Weak grade: Pl.Nom, Sg.Loc, Sg.Com
!! !!FORMS
!! NumContLex="1.113"
!! * Yaml: __N-nuejj__
!! similar_to: N_KHIOJJ, N_TUYJJ, N_SUEQJJ
!!
+Use/NG:%^PAL%^J2I%^CC2C A-02_SG-ABE/ACC/GEN-PL-NOM ;  	      	! nuäʹi
NMN_KUEAQTT ;


LEXICON A-01_VIEQMM
! gradation: yes
!! !!FORMS
!! NumContLex="1.113"
!! * Yaml: __N-vieqmm__
!! * There are several stem types
!!
:%^VOWRaise%^PALẸ%^PAL A-02_E-STEM_SG-NOM ;		  	! vieʹmm
:%^PAL%^CC2C A-02_E-STEM_SG-ABE/ACC/GEN ;  	      			! vieʹm
:%^PAL%^CC2C A-02_PL-NOM ;  	      			! vieʹm
:%^CC2CCC A-02_E-STEM_SG-ILL ;				! veâmˈma
:%^PAL%^CC2C%>e A-02_SG-LOC ;			! vieʹmest
:%^VOWRaise%^PALẸ%^PAL%>e A-02_ESS/PAR ; 		! vieʹmmen
!2009: 204 +N:%^CC2C%>e A-02_PAR ;	    		
:%^PAL%^CC2C A-02_SG-COM_IN ;			! vieʹmin
:%^PAL%^CC2C A-02_E-STEM_PL-OBL ;			! vieʹmin
:%^CC2C A-02_E-STEM_N_KUALAZH ;			! veâmaž
 E-STEM-PX-RETAIN-WITHOUT-PAL ;   !!= * @CODE@ (10) veâmm-
:%^PAL%^CC2CAllegro E-STEM-PX-ALLEGRO ; !!= * @CODE@ (11) vieʹm-
:%^PAL%CC2CCC  E-STEM-PX-STRENGTHEN-WITH-PAL ; !!= * @CODE@ (12) vieʹmˈm Ess+Px..


LEXICON A-01_VUEAIQVV
! gradation: yes
!! !!1. WORDS WITH SINGLE-SYLLABLE NOMINATIVE SINGULARS (2009: 204)
!! !!1.3 Sg.Loc in -est (vowel shift)
!! !!  Raised: Sg.Com, Pl.Obl
!! !!  Lowered: ELSE  ẹ, ä
!! !!  e-stems (Sg.Loc, Ess, Par).
!! !!1.3.2 Sg.Ill vowel -a
!! !!1.3.2.1 Has Palatalization
!! !!  Palatalized: ELSE
!! !!  Not Palatalized: Sg.Ill
!! !!1.3.2.1.1 Lacks Specifically Pedagogical Gradation
!! !!1.3.2.1.1.1 Has Orthographic Gradation
!! !!1.3.2.1.1.1[] (Monophthong + Consonant Geminate Variation)
!! !!  Strong grade: Sg.Nom, Ess, Par
!! !!  Extra strong grade: Sg.Ill
!! !!  Weak grade: Pl.Nom, Sg.Loc, Sg.Com
!! !!FORMS
!! !!(1) Sg.Nom: vuẹiʹvv
!! !!(2) Pl.Nom: vuẹiʼv
!! !!(3) Sg.Ill: vuäivva
!! !!(4) Sg.Loc: vuẹiʹvest
!! !!(5) Sg.Com: vueiʹvin
!! !!(6) Ess: vuẹiʹvven
!! !!(7) Par: vuẹiʹvved
!! !!(8) Pl.Acc: vueiʹvid
!! !!(9) Der/Dimin.N.Sg.Nom: vuäivaž
!! NumContLex="1.113"
!! * Yaml: __N-vueivv__
!! * There are several stem types
!!
:%^VOWRaise%^PALẸ%^PAL A-02_E-STEM_SG-NOM ;		  	! vuẹiʹvv
:%^VOWRaise%^PALẸ%^PAL%^XYY2XY A-02_E-STEM_SG-ABE/ACC/GEN ;		! vuẹiʹv
:%^VOWRaise%^PALẸ%^PAL%^XYY2XY A-02_PL-NOM ;		! vuẹiʹv
: A-02_E-STEM_SG-ILL ;		       	      		! vuäivva
:%^VOWRaise%^PALẸ%^PAL%^XYY2XY%>e A-02_SG-LOC ;	! vuẹiʹvest
:%^VOWRaise%^PALẸ%^PAL%>e A-02_ESS/PAR ;   	 	! vuẹiʹvven
:%^VOWRaise%^PALE%^PAL%^XYY2XY A-02_SG-COM_IN ;	! vueiʹvin
:%^VOWRaise%^PALE%^PAL%^XYY2XY A-02_E-STEM_PL-OBL ;	! vueiʹvin
:%^XYY2XY A-02_E-STEM_N_KUALAZH ; 	      		! vuäivaž
 E-STEM-PX-RETAIN-WITHOUT-PAL ;   !!= * @CODE@ (10) vuäivv-
:%^VOWRaise%^PALẸ%^PAL%^XYY2XY E-STEM-PX-ALLEGRO ; !!= * @CODE@ (11) vuẹiʹv-
:%^PAL  E-STEM-PX-STRENGTHEN-WITH-PAL ; !!= * @CODE@ (12) vuäiʹvv- Ess+Px..



LEXICON A-01_CHUAQRVV
! gradation: yes
! weak geminate
!! !!1. WORDS WITH SINGLE-SYLLABLE NOMINATIVE SINGULARS (2009: 204)
!! !!1.3 Sg.Loc in -est (vowel shift)
!! !!  Raised: Sg.Com, Pl.Obl
!! !!  Lowered: ELSE  ẹ, ä
!! !!  e-stems (Sg.Loc, Ess, Par).
!! !!1.3.2 Sg.Ill vowel -a
!! !!1.3.2.1 Has Palatalization
!! !!  Palatalized: ELSE
!! !!  Not Palatalized: Sg.Ill
!! !!1.3.2.1.1 Lacks Specifically Pedagogical Gradation
!! !!1.3.2.1.1.1 Has Orthographic Gradation
!! !!1.3.2.1.1.1[] (Monophthong + Consonant Geminate Variation)
!! !!  Strong grade: Sg.Nom, Ess, Par
!! !!  Extra strong grade: Sg.Ill
!! !!  Weak grade: Pl.Nom, Sg.Loc, Sg.Com
!! !!FORMS
!! !!(1) Sg.Nom: čuäʹrvv
!! !!(2) Pl.Nom: čuẹʼrv
!! !!(3) Sg.Ill: čuärvva
!! !!(4) Sg.Loc: čuẹʹrvest
!! !!(5) Sg.Com: čueʹrvin
!! !!(6) Ess: čuäʹrvven
!! !!(7) Par: čuäʹrvved
!! !!(8) Pl.Acc: čueʹrvid
!! !!(9) Der/Dimin.N.Sg.Nom: čuärvaž
!! NumContLex="1.113"
!! * Yaml: __N-chuaervv__
!! * There are several stem types
!!
:%^PAL A-02_E-STEM_SG-NOM ;		  			! čuäʹrvv
:%^PALẸ%^PAL%^XYY2XY A-02_E-STEM_SG-ABE/ACC/GEN ;	! čuẹʼrv
:%^PALẸ%^PAL%^XYY2XY A-02_PL-NOM ;	! čuẹʼrv
: A-02_E-STEM_SG-ILL ;	     			   	! čuärvva
:%^PALẸ%^PAL%^XYY2XY%>e A-02_SG-LOC ;		! čuẹʼrvest
:%^PAL%>e A-02_ESS/PAR ; 	       			! čuäʼrvven
:%^VOWRaise%^PALE%^PAL%^XYY2XY A-02_SG-COM_IN ;		! čueʼrvin
:%^VOWRaise%^PALE%^PAL%^XYY2XY A-02_E-STEM_PL-OBL ;		! čueʼrvin
:%^XYY2XY A-02_E-STEM_N_KUALAZH ;			! čuärvaž
 E-STEM-PX-RETAIN-WITHOUT-PAL ;   !!= * @CODE@ (10) čuärvv-
:%^PALẸ%^PAL%^XYY2XY E-STEM-PX-ALLEGRO ; !!= * @CODE@ (11) čuẹʹrv-
:%^PAL  E-STEM-PX-STRENGTHEN-WITH-PAL ; !!= * @CODE@ (12) čuäʹrvv Ess+Px..

LEXICON A-01_NEUQLL
! gradation: yes
!! !!1. WORDS WITH SINGLE-SYLLABLE NOMINATIVE SINGULARS (2009: 180)
!! !!1.3 Sg.Loc in -est (no vowel shift, all lowered)
!! !!  e-stems (Sg.Loc, Ess, Par).
!! !!1.3.2 Sg.Ill vowel -a
!! !!1.3.2.1 Has Palatalization
!! !!  Palatalized: ELSE
!! !!  Not Palatalized: Sg.Ill
!! !!1.3.2.1.1 Lacks Specifically Pedagogical Gradation
!! !!1.3.2.1.1.1 Has Orthographic Gradation
!! !!1.3.2.1.1.1[] (Monophthong + Consonant Cluster variation)
!! !!  Strong grade: Sg.Nom, Ess, Par
!! !!  Strong grade: Sg.Ill
!! !!  Weak grade: Pl.Nom, Sg.Loc, Sg.Com
!! !!FORMS
!! !!(1) Sg.Nom: neuʹll
!! !!(2) Pl.Nom: neeuʹl
!! !!(3) Sg.Ill: neâulla
!! !!(4) Sg.Loc: neeuʹlest
!! !!(5) Sg.Com: neeuʹlin
!! !!(6) Ess: neuʹllen
!! !!(7) Par: neuʹlled
!! !!(8) Pl.Acc: neeuʹlid
!! !!(9) Der/Dimin.N.Sg.Nom: neâulaž
!! * Yaml: __N-neull__
!! * There are several stem types
!! * neuʹll:neâull
: A-02_SG-NOM ;
:%^V2VV%^XYY2XY A-02_SG-ABE/ACC/GEN-PL-NOM ;
:%^PALNo A-02_E-STEM_SG-ILL ;
:%^V2VV%^XYY2XY%>e A-02_SG-LOC ;
:%^V2VV%^XYY2XY A-02_SG-COM_IN/PL-OBL ;
:%>e A-02_ESS/PAR ;
:%^V2VV%^PALNo%^XYY2XY A-02_E-STEM_N_KUALAZH ;

 

LEXICON A-01_JEAQNNN
! gradation: yes
!! !!1. WORDS WITH SINGLE-SYLLABLE NOMINATIVE SINGULARS (2009: 180, 197-199)
!! !!1.3 Sg.Loc in -est (vowel shift)
!! !!  Raised: ELSE
!! !!  Lowered: Sg.Ill
!! !!  e-stems (Sg.Loc, Ess, Par).
!! !!1.3.2 Sg.Ill vowel -a
!! !!1.3.2.1 Has Palatalization
!! !!  Palatalized: ELSE
!! !!  Not Palatalized: Sg.Ill
!! !!1.3.2.1.1 Lacks Specifically Pedagogical Gradation
!! !!1.3.2.1.1.1 Has Orthographic Gradation
!! !!1.3.2.1.1.1[] (Diphthong + Consonant Geminate variation)
!! !!  Strong grade: Sg.Nom, Ess, Par
!! !!  Extra strong grade: Sg.Ill
!! !!  Weak grade: Pl.Nom, Sg.Loc, Sg.Com
!! !!FORMS
!! * Yaml: __N-jeaggj__
!! * There are several stem types 
 A-02_E-STEM_SG-ILL ;	     !!= * @CODE@ (3) jeägˈga
:%^PAL A-02_E-STEM_SG-NOM ;       !!= * @CODE@ (1) jeäʹǧˈǧ
:%^VOWRaise%^PALẸ%^PAL%^CCC2CC A-02_E-STEM_SG-ABE/ACC/GEN ;	 !!= * @CODE@ (2) jiẹʹǧǧ
:%^VOWRaise%^PALẸ%^PAL%^CCC2CC A-02_PL-NOM ;	 !!= * @CODE@ (2) jiẹʹǧǧ
:%^VOWRaise%^PALẸ%^PAL%^CCC2CC%>e A-02_SG-LOC ;  !!= * @CODE@ (4) jiẹʹǧǧest
:%^VOWRaise%^PALE%^PAL%^CCC2CC A-02_SG-COM_IN ;  !!= * @CODE@ (5) jieʹǧǧin
:%^VOWRaise%^PALE%^PAL%^CCC2CC A-02_E-STEM_PL-OBL ;  !!= * @CODE@ (5) jieʹǧǧin
:%^PAL%>e A-02_ESS/PAR ; 	 !!= * @CODE@ (6) jeäʹǧˈǧen, (7) jeäʹǧˈǧed

:%^CCC2CC A-02_E-STEM_N_KUALAZH ; 	      			 !!= * @CODE@ (9) jeäggaž
 E-STEM-PX-RETAIN-WITHOUT-PAL ;				 !!= * @CODE@ (10) jeägˈg-
:%^VOWRaise%^PALẸ%^Allegro%^PAL%^CCC2CAllegro E-STEM-PX-ALLEGRO ; !!= * @CODE@ (11) jiẹˈʹǧ-
:%^PAL E-STEM-PX-STRENGTHEN-WITH-PAL ;			   !!= * @CODE@ (12) jeäʹǧˈǧ
+Use/NG:%^VOWRaise%^PALẸ%^PAL%^CCC2CC E-STEM-PX-ALLEGRO ;  !!= * @CODE@ (2)



LEXICON A-02_E-STEM_SG-NOM !!= * @CODE@ (1)
 A-02_SG-NOM ;
 E-STEM-PX-RETAIN-WITH-PAL ;

LEXICON A-02_E-STEM_SG-ABE/ACC/GEN !!= * @CODE@ (2)
 A-02_SG-ABE/ACC/GEN ;
 E-STEM-PX-WEAKEN-WITH-PAL ; !! e.g. +Sg+Acc+PxPl3
 E-STEM-PX-WEAKEN_NG ; !! e.g. +Use/NG+Sg+Loc+PxSg1

 DenominalAdjsCShort ;

LEXICON A-02_E-STEM_SG-ILL !!= * @CODE@ (3)
:%>a A-02_SG-ILL ;
 E-STEM-PX-STRENGTHEN-WITHOUT-PAL ;
: N2A_CHAECCAI ;

LEXICON A-02_E-STEM_PL-OBL
 A-02_PL-OBL ;
 E-STEM-PX-WEAKEN-WITH-PAL_PL-OBL ;
LEXICON A-02_E-STEM_N_KUALAZH !!= * @CODE@ (9)
+Der/Dimin: N_KUALAZH ; !CHECKME for reduplication
 E-STEM-PX-WEAKEN-WITHOUT-PAL ;

LEXICON A-01_JEAQRMM
! gradation: yes
! diphthong: yes
! consonant: cluster
!! !!1. WORDS WITH SINGLE-SYLLABLE NOMINATIVE SINGULARS (2009: 180, 197-199)
!! !!1.3 Sg.Loc in -est (no vowel shift, all lowered)
!! !!  e-stems (Sg.Loc, Ess, Par).
!! !!1.3.2 Sg.Ill vowel -a
!! !!1.3.2.1 Has Palatalization
!! !!  Palatalized: ELSE
!! !!  Not Palatalized: Sg.Ill
!! !!1.3.2.1.2 Has Specifically Pedagogical Gradation
!! !!1.3.2.1.1.1 Has Orthographic Gradation
!! !!1.3.2.1.1.1[] (Diphthong + Consonant and Geminate variation)
!! !!  Strong grade: Sg.Nom, Ess, Par
!! !!  Extra strong grade: Sg.Ill
!! !!  Weak grade: Pl.Nom, Sg.Loc, Sg.Com, Dim
!! !!FORMS
!! * Yaml: __N-jeaerggj, N-keadgg__
!! * There are several stem types 
!! * jeäʹrǧǧ:jeäʹrǧǧ
:%^PALNo A-02_E-STEM_SG-ILL ; !!(3) Sg.Ill: jeärgga
:%^VOWRaise%^PALẸ%^PAL%^XYY2XY DenominalAdjsCShort ;
+Err/Orth+Use/NG:%^VOWRaise%^PALẸ%^PAL R ;
:%^PAL A-02_E-STEM_SG-NOM ; !!(1) Sg.Nom: jeäʹrǧǧ
:%^VOWRaise%^PALẸ%^PAL%^XYY2XY A-02_E-STEM_SG-ABE/ACC/GEN ; !!(2) Pl.Nom: jiẹʹrj
:%^VOWRaise%^PALẸ%^PAL%^XYY2XY A-02_PL-NOM ; !!(2) Pl.Nom: jiẹʹrj
:%^VOWRaise%^PALẸ%^PAL%^XYY2XY%>e A-02_SG-LOC ; !!(4) Sg.Loc: jiẹʹrjest
:%^VOWRaise%^PALE%^PAL%^XYY2XY A-02_SG-COM_IN ; !!(5) Sg.Com: jieʹrjin
:%^PAL%>e A-02_ESS/PAR ; !!(6) Ess: jeäʹrǧǧen
:%^VOWRaise%^PALE%^PAL%^XYY2XY A-02_E-STEM_PL-OBL ; !!(8) Pl.Acc: jieʹrjid
:%^XYY2XY A-02_E-STEM_N_KUALAZH ; !!(9) Der/Dimin.N.Sg.Nom: jeärǥaž
 E-STEM-PX-RETAIN-WITHOUT-PAL ;   !!= * @CODE@ (10) jeärgg-
:%^PALẸ%^PAL%^XYY2XY E-STEM-PX-ALLEGRO ; !!= * @CODE@ (11) jiẹʹrj-
:%^PAL  E-STEM-PX-STRENGTHEN-WITH-PAL ; !!= * @CODE@ (12) jeäʹrmm Ess+Px..



LEXICON A-01_REAEIQGHGH
! gradation: yes
! diphthong: yes
! consonant: cluster
!! !!1. WORDS WITH SINGLE-SYLLABLE NOMINATIVE SINGULARS (2009: 180, 197-199)
!! !!1.3 Sg.Loc in -est (no vowel shift, all lowered)
!! !!  e-stems (Sg.Loc, Ess, Par).
!! !!1.3.2 Sg.Ill vowel -a
!! !!1.3.2.1 Has Palatalization
!! !!  Palatalized: ELSE
!! !!  Not Palatalized: Sg.Ill
!! !!1.3.2.1.2 Has Specifically Pedagogical Gradation
!! !!1.3.2.1.1.1 Has Orthographic Gradation
!! !!1.3.2.1.1.1[] (Diphthong + Consonant and Geminate variation)
!! !!  Strong grade: Sg.Nom, Ess, Par
!! !!  Extra strong grade: Sg.Ill
!! !!  Weak grade: Pl.Nom, Sg.Loc, Sg.Com, Dim
!! !!FORMS
!! * Yaml: __N-jeaerggj, N-keadgg__
!! * There are several stem types 
!! * jeäʹrǧǧ:jeäʹrǧǧ
: A-02_E-STEM_SG-ILL ; !!(3) Sg.Ill: reäigga
:%^VOWRaise%^PALẸ%^PAL%^XYY2XY DenominalAdjsCShort ;
+Err/Orth+Use/NG:%^VOWRaise%^PALẸ%^PAL R ;
:%^PAL A-02_E-STEM_SG-NOM ; !!(1) Sg.Nom: reäiʹǧǧ
:%^VOWRaise%^PALẸ%^PAL%^XYY2XY A-02_E-STEM_SG-ABE/ACC/GEN ; !!(2) Pl.Nom: riẹiʹj
:%^VOWRaise%^PALẸ%^PAL%^XYY2XY A-02_PL-NOM ; !!(2) Pl.Nom: riẹiʹj
:%^VOWRaise%^PALẸ%^PAL%^XYY2XY%>e A-02_SG-LOC ; !!(4) Sg.Loc: riẹiʹjest
:%^VOWRaise%^PALE%^PAL%^XYY2XY A-02_SG-COM_IN ; !!(5) Sg.Com: rieiʹjin
:%^PAL%>e A-02_ESS/PAR ; !!(6) Ess: jeäʹrǧǧen
:%^VOWRaise%^PALE%^PAL%^XYY2XY A-02_E-STEM_PL-OBL ; !!(8) Pl.Acc: rieiʹjid
:%^XYY2XY A-02_E-STEM_N_KUALAZH ; !!(9) Der/Dimin.N.Sg.Nom: reäiǥaž
 E-STEM-PX-RETAIN-WITHOUT-PAL ;   !!= * @CODE@ (10) reäigg-
:%^PALẸ%^PAL%^XYY2XY E-STEM-PX-ALLEGRO ; !!= * @CODE@ (11) riẹiʹj-
:%^PAL  E-STEM-PX-STRENGTHEN-WITH-PAL ; !!= * @CODE@ (12) reäiʹǧǧ Ess+Px..




LEXICON A-01_RIOQMJJ
! gradation: yes
! diphthong: yes
! consonant: cluster

: A-02_E-STEM_SG-ILL ; !!(3) Sg.Ill: reâmjja
:%^VOWRaise%^PALE%^PAL%^XYY2XY DenominalAdjsCShort ;
:%^VOWRaise%^PALE%^PAL A-02_E-STEM_SG-NOM ; !!(1) Sg.Nom: rieʹmjj
:%^VOWRaise%^PALE%^PAL%^XYY2XY A-02_E-STEM_SG-ABE/ACC/GEN ; !!(2) Pl.Nom: rieʹmj
:%^VOWRaise%^PALE%^PAL%^XYY2XY A-02_PL-NOM ; !!(2) Pl.Nom: rieʹmj
:%^VOWRaise%^PALE%^PAL%^XYY2XY%>e A-02_SG-LOC ; !!(4) Sg.Loc: rieʹrjest
:%^VOWRaise%^PALÕ%^PAL%^XYY2XY A-02_SG-COM_IN ; !!(5) Sg.Com: riõʹmjin
:%^VOWRaise%^PALE%^PAL%^XYY2XY A-02_SG-COM_IN ; !!(5) Sg.Com: rieʹmjin
:%^VOWRaise%^PALE%^PAL%>e A-02_ESS/PAR ; !!(6) Ess: jeäʹrǧǧen
:%^VOWRaise%^PALÕ%^PAL%^XYY2XY A-02_E-STEM_PL-OBL ; !!(8) Pl.Acc: riõʹmjid
:%^VOWRaise%^PALE%^PAL%^XYY2XY A-02_E-STEM_PL-OBL ; !!(8) Pl.Acc: rieʹmjid
:%^XYY2XY A-02_E-STEM_N_KUALAZH ; !!(9) Der/Dimin.N.Sg.Nom: reâmjaž
 E-STEM-PX-RETAIN-WITHOUT-PAL ;   !!= * @CODE@ (10) reâmjj- CHECKME 2016-08-19
:%^VOWRaise%^PALE%^PAL%^XYY2XY E-STEM-PX-ALLEGRO ; !!= * @CODE@ (11) rieʹmj-
:%^VOWRaise%^PALE%^PAL  E-STEM-PX-STRENGTHEN-WITH-PAL ; !!= * @CODE@ (12) rieʹmjj Ess+Px..


LEXICON A-01_CHIOQLJ
! gradation: No (weak)
! Height_variation: Yes
! diphthong: yes
! consonant: cluster

: A-02_E-STEM_SG-ILL ; !!(3) Sg.Ill: čeâlǥa
:%^VOWRaise%^PAL DenominalAdjsCShort ;
:%^VOWRaise%^PAL A-02_E-STEM_SG-NOM ; !!(1) Sg.Nom: čiõʹlj
:%^VOWRaise%^PAL A-02_E-STEM_SG-ABE/ACC/GEN ; !!(2) Pl.Nom: čiõʹlj
:%^VOWRaise%^PAL A-02_PL-NOM ; !!(2) Pl.Nom: čiõʹlj
:%^VOWRaise%^PAL%>e A-02_SG-LOC ; !!(4) Sg.Loc: čiõʹljest
:%^VOWRaise%^PAL A-02_SG-COM_IN ; !!(5) Sg.Com: čiõʹljin
:%^VOWRaise%^PAL%>e A-02_ESS/PAR ; !!(6) Ess: čiõʹljen
:%^VOWRaise%^PAL A-02_E-STEM_PL-OBL ; !!(8) Pl.Acc: čiõʹljid
: A-02_E-STEM_N_KUALAZH ; !!(9) Der/Dimin.N.Sg.Nom: čeâlǥaž
 E-STEM-PX-RETAIN-WITHOUT-PAL ;   !!= * @CODE@ (10) čeâlǥ- CHECKME 2016-08-19
:%^VOWRaise%^PAL E-STEM-PX-ALLEGRO ; !!= * @CODE@ (11) čiõʹlj-
:%^VOWRaise%^PAL  E-STEM-PX-STRENGTHEN-WITH-PAL ; !!= * @CODE@ (12) nuʹbb Ess+Px..


!! WHAT IS THIS CLASS


!!
LEXICON A-01_KUQMPP
! gradation: yes
!! N_E-EPal3-31
!! !!1. WORDS WITH SINGLE-SYLLABLE NOMINATIVE SINGULARS (2009: 180)
!! !!1.3 Sg.Loc in -est (no vowel shift, all raised)
!! !!  e-stems (Sg.Loc, Ess, Par).
!! !!1.3.2 Sg.Ill vowel -e
!! !!1.3.2.1 Has Palatalization (all palatalized)
!! !!1.3.2.1.1 Lacks Specifically Pedagogical Gradation
!! !!1.3.2.1.1.1 Has Orthographic Gradation
!! !!1.3.2.1.1.1[] (Monophthong + Consonant Cluster Variation)
!! !!  Strong grade: Sg.Nom, Ess, Par
!! !!  Strong grade: Sg.Ill
!! !!  Weak grade: Pl.Nom, Sg.Loc, Sg.Com
!! !!FORMS
!! * Yaml: __N-kumpp__
!! ???* There are several stem types
!! * kuʹmpp:kuʹmpp
!! NumContLex="1.1140000000000001"
:%^PAL A-02_SG-NOM ; !!(1) Sg.Nom: kuʹmpp
:%^V2VV%^PAL%^XYY2XY A-02_SG-ABE/ACC/GEN-PL-NOM ; !!(2) Pl.Nom: kuuʼmp
:%^PAL%>e A-02_SG-ILL ;! !!(3) Sg.Ill: kuʹmppe
:%^VOWLower A-02_E-STEM_SG-ILL ;! !!(3) Sg.Ill: komppa
:%^V2VV%^PAL%^XYY2XY%>e A-02_SG-LOC ;! !!(4) Sg.Loc: kuuʹmpest
:%^V2VV%^PAL%^XYY2XY A-02_SG-COM_IN ; !!(5) Sg.Com: kuuʹmpin
:%^PAL%>e A-02_ESS/PAR ; !!(6) Ess: kuʹmppen
:%^V2VV%^PAL%^XYY2XY A-02_PL-OBL ; !!(8) Pl.Gen: kuuʹmpi
+Der/Dimin:%^V2VV%^XYY2XY%> N_KUUQMPEZH ; !!(9) Der/Dimin.N.Sg.Nom: kuumpež

LEXICON A-01_KRIQLCC
! gradation: yes
!! !!FORMS
!! * Yaml: __N-krilcc__
!! ???* There are several stem types
!! * kriʹlcc:kriʹlcc
:%^PAL A-02_SG-NOM ; !!(1) Sg.Nom: kriʹlcc
:%^V2VV%^PAL%^XYY2XY A-02_SG-ABE/ACC/GEN-PL-NOM ; !!(2) Pl.Nom: kriiʹlc
:%^PAL%>e A-02_SG-ILL ;! !!(3) Sg.Ill: kriʹlcce
:%^V2VV%^PAL%^XYY2XY%>e A-02_SG-LOC ;! !!(4) Sg.Loc: kriiʹlcest
:%^V2VV%^PAL%^XYY2XY A-02_SG-COM_IN ; !!(5) Sg.Com: kriiʹlcin
:%^PAL%>e A-02_ESS/PAR ; !!(6) Ess: kriʹlccen
:%^V2VV%^PAL%^XYY2XY A-02_PL-OBL ; !!(8) Pl.Gen: kriiʹlci
+Der/Dimin:%^V2VV%^XYY2XY%> N_KUUQMPEZH ; !!(9) Der/Dimin.N.Sg.Nom: kriilcež


LEXICON A-01_DIQLL
! gradation: yes
!! !!FORMS
!! * Yaml: __N-dill__
:%^PAL A-02_SG-NOM ; !!(1) Sg.Nom: diʹll
:%^V2VV%^PAL A-02_SG-ABE/ACC/GEN-PL-NOM ; !!(2) Pl.Nom: diiʹll
:%^PAL%>e A-02_SG-ILL ;! !!(3) Sg.Ill: diʹlle
:%^V2VV%^PAL%>e A-02_SG-LOC ;! !!(4) Sg.Loc: diiʹllest
:%^V2VV%^PAL A-02_SG-COM_IN ; !!(5) Sg.Com: diiʹllin
:%^PAL%>e A-02_ESS/PAR ; !!(6) Ess: diʹllen
:%^V2VV%^PAL A-02_PL-OBL ; !!(8) Pl.Gen: diiʹlli
+Der/Dimin:%^V2VV%> N_KUUQMPEZH ; !!(9) Der/Dimin.N.Sg.Nom: diillež



LEXICON A-01_KAAQFF
! gradation: yes
!! 
!! !!1. WORDS WITH SINGLE-SYLLABLE NOMINATIVE SINGULARS (2009: 180)
!! !!1.3 Sg.Loc in -est (no vowel shift, all raised)
!! !!  e-stems (Sg.Loc, Ess, Par).
!! !!1.3.2 Sg.Ill vowel -e
!! !!1.3.2.1 Has Palatalization (all palatalized)
!! !!1.3.2.1.1 Lacks Specifically Pedagogical Gradation
!! !!1.3.2.1.1.1 Has Orthographic Gradation
!! !!1.3.2.1.1.1[] (Monophthong + Consonant Cluster Variation)
!! !!  Strong grade: Sg.Nom, Ess, Par
!! !!  Strong grade: Sg.Ill
!! !!  Weak grade: Pl.Nom, Sg.Loc, Sg.Com
!! !!FORMS
!! * Yaml: __N-kaaff__
!! ???* There are several stem types
!! * kaaʹff:kaaʹff
!! NumContLex="1.1140000000000001"
: A-02_SG-NOM ; !!(1) Sg.Nom: kaaʹff
:%^CC2C A-02_SG-ABE/ACC/GEN-PL-NOM ; !!(2) Pl.Nom: kaaʼf
:%>e A-02_SG-ILL ; !!(3) Sg.Ill: kaaʹffe
:%^CC2C%>e A-02_SG-LOC ; !!(4) Sg.Loc: kaaʹfest
:%^CC2C A-02_SG-COM_IN ; !!(5) Sg.Com: kaaʹfin
:%>e A-02_ESS/PAR ; !!(6) Ess: kaaʹffen
:%^CC2C A-02_PL-OBL ; !!(8) Pl.Gen: kaaʹfi
+Der/Dimin:%^CC2C%> N_KUUQMPEZH ; !!(9) Der/Dimin.N.Sg.Nom: kaaʹfež



LEXICON A-01_KLAAQDD
! gradation: no
!! is for nouns with ''-est'' +Sg+Loc; ''e'' +Sg+Ill;
!! X2 no gradation; no lowering no raising
!! N_GEN1-ILLEX1-LOCE-NOM1X1
!! * Yaml: __klaadd__
!! * There are several stem types 
!! * klaaʹdd:klaaʹdd

!:%^Pen%^V2VV%^CShort%^VC DenominalAdjsCShort ;
 A-02_SG-NOM ;
 A-02_SG-ABE/ACC/GEN-PL-NOM ;
 NMN_SG-ILL_E ;
 NMN_SG-LOC_E ;
 A-02_SG-COM_IN ;
:%>e A-02_ESS/PAR ;

 A-02_PL-OBL ;

LEXICON A-01_ZEEQTT
! gradation: no
!! 
!! !!FORMS
!! * Yaml: __N-zeett__

:%^PAL A-02_SG-NOM ; !!(1) Sg.Nom: zeeʹtt
:%^PAL A-02_SG-ABE/ACC/GEN-PL-NOM ; !!(2) Pl.Nom: zeeʹtt
:%>a A-02_SG-ILL ; !!(3) Sg.Ill: zẹẹtta
:%^PAL%>e A-02_SG-LOC ; !!(4) Sg.Loc: zeeʹttest
:%^PAL A-02_SG-COM_IN ; !!(5) Sg.Com: zeeʹttin
:%^PAL%>e A-02_ESS/PAR ; !!(6) Ess: zeeʹtten
:%^PAL A-02_PL-OBL ; !!(8) Pl.Gen: zeeʹtti
+Der/Dimin:%^PAL%> N_KUUQMPEZH ; !!(9) Der/Dimin.N.Sg.Nom: zeeʹttež



LEXICON A-01_LUUKK
! gradation: yes
!! !!1. WORDS WITH SINGLE-SYLLABLE NOMINATIVE SINGULARS (2009: 167)
!! !!1.1 Sg.Loc in -âst. â-stems (Sg.Loc, Ess, Par).
!! !!1.1.3 Sg.Ill in palatalization and -e
!! !!1.1.3.2 LACKS Gradation
!! !!1.1.3.2.1 Monophthong
!! !!1.1.3.2.1.1 Consonant Geminate
!! !!1.1.3.2.1.1.2 Sg.Nom Strong Grade
!! !!1.1.3.2.1.1.2.2.Sg.Gen Strong Grade
!! !!1.1.3.2.1.1.2.2.2 Sg.Ill Strong Grade
!! luukk:luukk is for nouns with -âst Loc and no gradation. N_Y-EPal1-11, N_Y-EPal2-22
!! * Yaml: __saarf, luukk__
 A-02_SG-NOM ;
 A-02_SG-ABE/ACC/GEN-PL-NOM ;
 NMN_SG-ILL_PAL_E ;
 NMN_SG-LOC_Y ;
 A-02_SG-COM_IN ;
 NMN_ESS_Y ; ! ess and prt without
 NMN_PAR_Y ;
 A-02_PL-OBL ;
+Der/Dimin+A: A-02_MUORYZH-WITHOUT-PAL ;  !!= * @CODE@ paar-
+Der/Dimin+A:%^PAL A-02_MUORYZH-WITH-PAL ;  !!= * @CODE@ paaʹr-


LEXICON A-01_BIOLOOG
! gradation: no
!! !!2. WORDS WITH TWO-SYLLABLE NOMINATIVE SINGULARS (2009: 288)
!! !!2.1 Sg.Loc in -âst. â-stems (Sg.Loc, Ess, Par).
!! !!2.1.3 Sg.Ill in palatalization and -e
!! !!2.1.3.3 Lacks Gradation (in last syllable)
!! !!2.1.3.3.1 Monophthong
!! !!2.1.3.3.1.3 Consonant always short
!! !!2.1.3.3.1.3.4 Sg.Nom long vowel AND Short consonant
!! !!2.1.3.3.1.3.4.1.Sg.Gen Weak Grade
!! !!2.1.3.3.1.3.4.1.3 Sg.Ill Weak Grade
!! bioloog:bioloog
!! * Yaml: __N-bioloog__
: A-02_SG-NOM ;		! bioloog
: A-02_SG-ABE/ACC/GEN-PL-NOM ;		! bioloog
:%^VV2V%^PAL%>e A-02_SG-ILL ;	! bioloʹǧe
:%>â A-02_SG-LOC ;	 	! bioloogâst
: A-02_SG-COM_IN ;		! bioloogin
:%>â A-02_ESS/PAR ;  		! bioloogân
: A-02_PL-OBL ;		! bioloogi
+Der/Dimin+A: A-02_MUORYZH-WITHOUT-PAL ;  !!= * @CODE@ bioloog-
+Der/Dimin+A:%^PAL A-02_MUORYZH-WITH-PAL ;  !!= * @CODE@ biolooʹǧ-

LEXICON A-01_JARPLAAN
! gradation: allegro
!! !!2. WORDS WITH TWO-SYLLABLE NOMINATIVE SINGULARS (2009: 288)
!! !!2.1 Sg.Loc in -âst. â-stems (Sg.Loc, Ess, Par).
!! !!2.1.3 Sg.Ill in palatalization and -e
!! !!2.1.3.3 Has Gradation in last syllable
!! !!2.1.3.3.1 Monophthong
!! !!2.1.3.3.1.3 Consonant always short
!! !!2.1.3.3.1.3.4 Sg.Nom Short vowel AND Short consonant
!! !!2.1.3.3.1.3.4.1.Sg.Gen Weak Grade
!! !!2.1.3.3.1.3.4.1.3 Sg.Ill Weak Grade
!! jarplan:jarplan
!! * Yaml: __N-jarplaan__
:%^VV2V A-02_SG-NOM ;
: A-02_SG-NOM ;
: A-02_SG-ABE/ACC/GEN-PL-NOM ;
:%^PAL%>e A-02_SG-ILL ;
:%>â A-02_SG-LOC ;
: A-02_SG-COM_IN ;
:%>e A-02_ESS/PAR ;
: A-02_PL-OBL ;
+Der/Dimin+A: A-02_MUORYZH-WITHOUT-PAL ;  !!= * @CODE@ paar-
+Der/Dimin+A:%^PAL A-02_MUORYZH-WITH-PAL ;  !!= * @CODE@ paaʹr-

LEXICON A-01_ATOM
! gradation: yes
!! !!2. WORDS WITH TWO-SYLLABLE NOMINATIVE SINGULARS (2009: 288)
!! !!2.1 Sg.Loc in -âst. â-stems (Sg.Loc, Ess, Par).
!! !!2.1.3 Sg.Ill in palatalization and -e
!! !!2.1.3.3 Has Gradation in last syllable
!! !!2.1.3.3.1 Monophthong
!! !!2.1.3.3.1.3 Consonant always short
!! !!2.1.3.3.1.3.4 Sg.Nom Short vowel AND Short consonant
!! !!2.1.3.3.1.3.4.1.Sg.Gen Weak Grade
!! !!2.1.3.3.1.3.4.1.3 Sg.Ill Weak Grade
!! atom:atom
!! * Yaml: __N-atom__
: A-02_SG-NOM ;	    			! atom
:%^V2VV A-02_SG-ABE/ACC/GEN ;		! atoom
:%^V2VV%^PAL%>e A-02_SG-ILL ;      		! atooʹme
:%^V2VV%>â A-02_SG-LOC ;    			! atoomâst
:%^V2VV A-02_SG-COM_IN ;			! atoomin
:%^V2VV%>â A-02_ESS/PAR ;  			! atoomân
:%^V2VV A-02_PL-NOM ;		! atoom
:%^V2VV A-02_PL-OBL ;
+Der/Dimin+A:%^V2VV A-02_MUORYZH-WITHOUT-PAL ;  !!= * @CODE@ paar-
+Der/Dimin+A:%^V2VV%^PAL A-02_MUORYZH-WITH-PAL ;  !!= * @CODE@ paaʹr-

:%^V2VV HatY-STEM-PX-RETAIN ;
:%^V2VV HatY-STEM-PX-WEAKEN ; !! e.g.
:%^V2VV HatY-STEM-PX-WEAKEN_NG ; !! e.g. +Use/NG+Sg+Loc+PxSg3
:%^V2VV HatY-STEM-PX-ALLEGRO ; !! e.g. +Sg+Loc+PxSg1
:%^V2VV HatY-STEM-PX-STRENGTHEN ;

LEXICON A-01_BLOUSLOV
! gradation: yes
!! * Yaml: __N-blouslov__
: A-02_SG-NOM ;	    			! blouslõm
:%^V2VV A-02_SG-ABE/ACC/GEN ;		! blouslõõm
:%^PAL%^C2CC%>e A-02_SG-ILL ;      		! blouslõʹvve
:%^V2VV%>â A-02_SG-LOC ;    			! blouslõõvâst
:%^V2VV A-02_SG-COM_IN ;			! atoomin
:%^V2VV%>â A-02_ESS/PAR ;  			! atoomân
:%^V2VV A-02_PL-NOM ;		! atoom
:%^V2VV A-02_PL-OBL ;
+Der/Dimin+A:%^V2VV A-02_MUORYZH-WITHOUT-PAL ;  !!= * @CODE@ paar-
+Der/Dimin+A:%^V2VV%^PAL A-02_MUORYZH-WITH-PAL ;  !!= * @CODE@ paaʹr-

:%^V2VV HatY-STEM-PX-RETAIN ;
:%^V2VV HatY-STEM-PX-WEAKEN ; !! e.g.
:%^V2VV HatY-STEM-PX-WEAKEN_NG ; !! e.g. +Use/NG+Sg+Loc+PxSg3
: HatY-STEM-PX-ALLEGRO ; !! e.g. +Sg+Loc+PxSg1
:%^V2VV HatY-STEM-PX-STRENGTHEN ;

LEXICON A-01_EVANHGHEQLIUM
! gradation: yes
!! evaŋǧeʹlium:evaŋǧeʹlium
!! * Yaml: __N-evaŋǧeʹlium__
: A-02_SG-NOM ;	    			! evaŋǧeʹlium
:%^V2VV A-02_SG-ABE/ACC/GEN ;		! evaŋǧeʹliuum
:%^PAL%>e A-02_SG-ILL ;      		! evaŋǧeʹliuʹmme
:%^V2VV%>â A-02_SG-LOC ;    			! evaŋǧeʹliuumâst
:%^V2VV A-02_SG-COM_IN ;			! evaŋǧeʹliuumin
:%^V2VV%>â A-02_ESS/PAR ;  			! evaŋǧeʹliumân
:%^V2VV A-02_PL-NOM ;		! evaŋǧeʹliuum
:%^V2VV A-02_PL-OBL ;		! evaŋǧeʹliuumi
+Der/Dimin+A:%^V2VV A-02_MUORYZH-WITHOUT-PAL ;  !!= * @CODE@ paar-
+Der/Dimin+A:%^V2VV%^PAL A-02_MUORYZH-WITH-PAL ;  !!= * @CODE@ paaʹr-


LEXICON A-01_AIHAM
! gradation: yes
!! !!2. WORDS WITH TWO-SYLLABLE NOMINATIVE SINGULARS (2009: 288)
!! !!2.1 Sg.Loc in -ast. a-stems (Sg.Loc, Ess, Par).
!! !!2.1.3 Sg.Ill in palatalization and -a
!! !!2.1.3.3 Has Gradation in last syllable
!! !!2.1.3.3.1 Monophthong
!! !!2.1.3.3.1.3 Consonant always short
!! !!2.1.3.3.1.3.4 Sg.Nom Short vowel AND Short consonant
!! !!2.1.3.3.1.3.4.1.Sg.Gen Weak Grade
!! !!2.1.3.3.1.3.4.1.3 Sg.Ill extra Strong Grade
!! * Yaml: __N-aiham__
: A-02_SG-NOM ;	    			! aiham
:%^V2VV A-02_SG-ABE/ACC/GEN-PL-NOM ;		! aihaam
:%{XC%}%^C2CC%>a A-02_SG-ILL ;      		! aihamma
:%^V2VV%>a A-02_SG-LOC ;    			! aihaamast
:%^V2VV A-02_SG-COM_IN ;			! aihaamin
:%^V2VV%>a A-02_ESS/PAR ;  			! aihaaman
:%^V2VV A-02_PL-OBL ;


LEXICON A-01_DURAK !!= * @CODE@ = stemtype 
! gradation: yes
!! * Yaml: durak
: A-02_SG-NOM ;
:%^V2VV A-02_SG-ABE/ACC/GEN-PL-NOM ;
:k%>a A-02_SG-ILL ;
:%^V2VV%>a A-02_SG-LOC ;
:%^V2VV%> A-02_SG-COM_IN ;
:%^V2VV%>e A-02_ESS/PAR ; ! ess and prt without
:%^V2VV A-02_PL-OBL ;

LEXICON A-01_MANAH !!= * @CODE@ = stemtype 
! gradation: yes
!! * Yaml: manah
: A-02_SG-NOM ;
:%^V2VV A-02_SG-ABE/ACC/GEN-PL-NOM ;
: A-02_E-STEM_SG-ILL ;
:%^V2VV%>a A-02_SG-LOC ;
:%^V2VV%> A-02_SG-COM_IN ;
:%^V2VV%>e A-02_ESS/PAR ; ! ess and prt without
:%^V2VV A-02_PL-OBL ;



!! !!CLASS 2 NOMINALS with high stem vowel and i-stems

LEXICON A-01_JUURD !!= * @CODE@ juurd:jurdd
! gradation: yes
! vowel_center: monophthong
! consonant_center: cluster
! sg_nom_grade: weak
!! is for nouns with stem ''i'' + ''-est'' +Sg+Loc; all stem other than the +Sg+Nom are X3; the ''i'' does not occur in +Par 
!! N_GEN2I-ILLAX3-LOCEX3-NOM1X1
!! * Yaml: __N-juurd__
!! * There are several stem types 
!! * juurd:juurd
:%^V2VV%^XYY2XY A-02_SG-NOM ;
:%>i A-02_SG-ACC/GEN ;
:%>ǥ%>a A-02_SG-ABE_tta ;
+Use/NG:%>i A-02_SG-ABE ;
:%>ǥ%>a A-02_SG-ILL ;
+Use/NG:%>j%>a A-02_SG-ILL ;
:%>j%>e A-02_SG-LOC ;
:%>j A-02_SG-COM_IN/PL-OBL ;
:%>i A-02_PL-NOM ;
:%>j%>e A-02_ESS/PAR ;
+Use/NG:%>e A-02_PAR ;
+Der/Dimin:%>j N_KUALAZH ;
+Der/Dimin:%>ǥ N_KUALAZH ;

LEXICON A-01_KOODH !!= * @CODE@ koođ:ko%^1VOWđđ
! gradation: yes
! vowel_center: monophthong
! consonant_center: single_consonant
! sg_nom_grade: weak
!! is for nouns with stem ''i'' + ''-est'' +Sg+Loc; all stem other than the +Sg+Nom are X3; the ''i'' does not occur in +Par 
!!
!! * Yaml: __N-koodh__
!! * There are several stem types 
:%^V2VV%^CC2C A-02_SG-NOM ;
:%>i A-02_SG-ACC/GEN ;
:%>ǥ%>a A-02_SG-ABE_tta ;
+Use/NG:%>i A-02_SG-ABE ;
:%>ǥ%>a A-02_SG-ILL ;
+Use/NG:%>j%>a A-02_SG-ILL ;
:%>j%>e A-02_SG-LOC ;
:%>j A-02_SG-COM_IN/PL-OBL ;
:%>i A-02_PL-NOM ;
:%>j%>â A-02_ESS/PAR ;
+Der/Dimin:%>ǥ N_KUALAZH ;
+Use/NG+Der/Dimin:%>j N_KUALAZH ;

LEXICON A-01_KAAV !!= * @CODE@ kaav:kaapp
! gradation: yes
! vowel_center: monophthong
! consonant_center: single_consonant
! sg_nom_grade: weak
!! is for nouns with stem ''i'' + ''-est'' +Sg+Loc; all stem other than the +Sg+Nom are X3; the ''i'' does not occur in +Par 
!!
!! * Yaml: __N-kaav__
!! * There are several stem types 
:%^CC2C A-02_SG-NOM ;
:%>i A-02_SG-ACC/GEN ;
:%>ǥ%>a A-02_SG-ABE_tta ;
+Use/NG:%>i A-02_SG-ABE ;
:%>ǥ%>a A-02_SG-ILL ;
+Use/NG:%>j%>a A-02_SG-ILL ;
:%>j%>e A-02_SG-LOC ;
:%>j A-02_SG-COM_IN/PL-OBL ;
:%>i A-02_PL-NOM ;
:%^CC2C%>â A-02_ESS/PAR ; !!= * @CODE@ kaavân
:%>j%>â A-02_ESS/PAR ; !!= * @CODE@ kaappjân 
+Der/Dimin:%>ǥ N_KUALAZH ;
+Use/NG+Der/Dimin:%>j N_KUALAZH ;


LEXICON A-01_POOUS !!= * @CODE@ poous:pohss
! gradation: yes
! vowel_center: monophthong
! consonant_center: cluster_with_approx
! sg_nom_grade: weak
!! is for nouns with stem ''i'' + ''-est'' +Sg+Loc; all stem other than the +Sg+Nom are X3; the ''i'' does not occur in +Par 
!! N_GEN2I-ILLAX3-LOCEX3-NOM1X1
!! * Yaml: __N-poous__
!! * There are several stem types 
!! * poous:poous
:%^V2VV%^XYY2VY A-02_SG-NOM ;
:%>i A-02_SG-ACC/GEN ;
:%>ǥ%>a A-02_SG-ABE_tta ;
+Use/NG:%>i A-02_SG-ABE ;
:%>ǥ%>a A-02_SG-ILL ;
+Use/NG:%>j%>a A-02_SG-ILL ;
:%>j%>e A-02_SG-LOC ;
:%>j A-02_SG-COM_IN/PL-OBL ;
:%>i A-02_PL-NOM ;
:%>j%>e A-02_ESS/PAR ;
+Use/NG:%>e A-02_PAR ;
+Der/Dimin:%>j N_KUALAZH ;
+Der/Dimin:%>ǥ N_KUALAZH ;

LEXICON A-01_MAADD !!= * @CODE@ maadd:madd
! gradation: yes
! vowel_center: monophthong
! consonant_center: geminate
! sg_nom_grade: weak
!     VV2V
!! is for nouns with stem ''i'' + ''-est'' +Sg+Loc; all stem other than the +Sg+Nom are X3; the ''i'' does not occur in +Par 
!! * Yaml: __N-maadd__
!! * There are several stem types 
!! * maadd:maadd
!! strong_geminate, long_vowel, no-palatalization, high_stem_vowel
:%^V2VV A-02_SG-NOM ;
!! strong_geminate, short_vowel, no-palatalization, high_stem_vowel
:%>i A-02_SG-ACC/GEN ;	 ! maddi
:%>ǥ%>a A-02_SG-ABE_tta ;
+Use/NG:%>i A-02_SG-ABE ;	 ! maddi
:%>ǥ%>a A-02_SG-ILL ;
+Use/NG:%>j%>a A-02_SG-ILL ;
:%>j%>e A-02_SG-LOC ;
:%>j A-02_SG-COM_IN/PL-OBL ;
:%>i A-02_PL-NOM ;	 ! maddi
:%>j%>e A-02_ESS/PAR ;
+Use/NG:%>e A-02_PAR ;

+Der/Dimin:%>j N_KUALAZH ;
+Der/Dimin:%>ǥ N_KUALAZH ;


LEXICON A-01_LIOV
! gradation: yes
! high_vowel: yes
! vowel_center: diphthong
! consonant_center: single_consonant
! sg_nom_grade: weak
!! * Yaml: __N-liov__
:%^CC2C A-02_SG-NOM ;
:%>i A-02_SG-ACC/GEN ;	! liõppi
:%>ǥ%>a A-02_SG-ABE_tta ;
+Use/NG:%>i A-02_SG-ABE ;	! liõppi
:%>ǥ%>a A-02_SG-ILL ;
+Use/NG:%>j%>a A-02_SG-ILL ;
:%>j%>e A-02_SG-LOC ;
:%>j A-02_SG-COM_IN/PL-OBL ;
:%>i A-02_PL-NOM ;	! liõppi
:%>j%>e A-02_ESS/PAR ;
+Use/NG:%>e A-02_PAR ;
+Der/Dimin:%>j N_KUALAZH ;
+Der/Dimin:%>ǥ N_KUALAZH ;


LEXICON A-01_MUOTT
! gradation: no
! Gradation: nothing orthographic
! vowel_center: diphthong
! consonant_center: geminate
! sg_nom_grade: strong
!! is for nouns with stem ''i'' + ''-est'' +Sg+Loc; all stem other than the +Sg+Nom are X3; the ''i'' does not occur in +Par 
!! * Yaml: __N-muott__
!! * There are several stem types 
!! * muõtt:muõtt
: A-02_SG-NOM ;
:%>i A-02_SG-ACC/GEN ;	! muõtti
:%>ǥ%>a A-02_SG-ABE_tta ;
+Use/NG:%>i A-02_SG-ABE ;	! muõtti
:%>ǥ%>a A-02_SG-ILL ;
+Use/NG:%>j%>a A-02_SG-ILL ;
:%>j%>e A-02_SG-LOC ;
:%>j A-02_SG-COM_IN/PL-OBL ;
:%>i A-02_PL-NOM ;	! muõtti
:%>j%>e A-02_ESS/PAR ;
+Use/NG:%>e A-02_PAR ;
+Der/Dimin:%>j N_KUALAZH ;
+Der/Dimin:%>ǥ N_KUALAZH ;

LEXICON A-01_SUOL
! gradation: yes
! vowel_center: diphthong
! consonant_center: single_consonant
! sg_nom_grade: weak
!! is for nouns with stem ''i'' + ''-est'' +Sg+Loc; all stem other than the +Sg+Nom are X3; the ''i'' does not occur in +Par 
!! * Yaml: __N-suol__
!! * There are several stem types 
:%^CCC2C A-02_SG-NOM ;
:%>i A-02_SG-ACC/GEN ;	! suõlˈli
:%>ǥ%>a A-02_SG-ABE_tta ;
+Use/NG:%>i A-02_SG-ABE ;	! suõlˈli
:%>ǥ%>a A-02_SG-ILL ;
+Use/NG:%>j%>a A-02_SG-ILL ;
:%>j%>e A-02_SG-LOC ;
:%>j A-02_SG-COM_IN/PL-OBL ;
:%>i A-02_PL-NOM ;	! suõlˈli
:%>j%>e A-02_ESS/PAR ;
!:%>e A-02_PAR ; 2015-10-06
+Der/Dimin:%>j N_KUALAZH ;
+Der/Dimin:%>ǥ N_KUALAZH ;

LEXICON A-01_PUOADH
! gradation: yes
! vowel_center: diphthong
! consonant_center: single_consonant
! sg_nom_grade: weak
!! is for nouns with stem ''i'' + ''-est'' +Sg+Loc; all stem other than the +Sg+Nom are X3; the ''i'' does not occur in +Par 
!! * Yaml: __N-puadh__
!! * There are several stem types 
:%^CC2C A-02_SG-NOM ;
:%>i A-02_SG-ACC/GEN ;	! puåtti
:%>ǥ%>a A-02_SG-ABE_tta ;
+Use/NG:%>i A-02_SG-ABE ;	! puåtti
:%>ǥ%>a A-02_SG-ILL ;
+Use/NG:%>j%>a A-02_SG-ILL ;
:%>j%>e A-02_SG-LOC ;
:%>j A-02_SG-COM_IN/PL-OBL ;
:%>i A-02_PL-NOM ;	! puåtti
:%>j%>e A-02_ESS/PAR ;
+Use/NG:%>e A-02_PAR ;
+Der/Dimin:%>j N_KUALAZH ;
+Der/Dimin:%>ǥ N_KUALAZH ;


LEXICON A-01_MUOARD
! gradation: yes
! high_vowel: yes
! vowel_center: diphthong
! consonant_center: cluster
! sg_nom_grade: weak
!! * Yaml: __N-muard__
:%^XYY2XY A-02_SG-NOM ;
:%>i A-02_SG-ACC/GEN ;	! muårddi
:%>ǥ%>a A-02_SG-ABE_tta ;
+Use/NG:%>i A-02_SG-ABE ;	! muårddi
:%>ǥ%>a A-02_SG-ILL ;
+Use/NG:%>j%>a A-02_SG-ILL ;
:%>j%>e A-02_SG-LOC ;
:%>j A-02_SG-COM_IN/PL-OBL ;
:%>i A-02_PL-NOM ;	! muårddi
:%>j%>e A-02_ESS/PAR ;
+Use/NG:%>e A-02_PAR ;
+Der/Dimin:%>j N_KUALAZH ;
+Der/Dimin:%>ǥ N_KUALAZH ;

LEXICON A-01_MUU3 !!= * @CODE@ muuʒ:muvʒʒ
! gradation: yes
!! !!1. WORDS WITH SINGLE-SYLLABLE NOMINATIVE SINGULARS (2009: 180)
!! !!1.3 Sg.Loc in -est (no vowel shift, all raised)
!! !!  e-stems (Sg.Loc, Ess, Par).
!! !!1.3.2 Sg.Ill vowel -a
!! !!1.3.2.2 Lacks Palatalization
!! !!1.3.2.2.1 Lacks Specifically Pedagogical Gradation
!! !!1.3.2.2.1.1 Has Orthographic Gradation
!! !!1.3.2.2.1.1[] (Monophthong + Consonant Cluster Variation)
!! !!  Weak grade: Sg.Nom
!! !!  Extra strong grade: Ess, Par
!! !!  Extra strong grade: Sg.Ill
!! !!  Extra strong grade: Pl.Nom, Sg.Loc, Sg.Com
!! !!FORMS
!! !!(1) Sg.Nom: muuʒ
!! !!(2) Pl.Nom: muvʒʒi
!! !!(3) Sg.Ill: muvʒʒǥa
!! !!(4) Sg.Loc: muvʒʒest
!! !!(5) Sg.Com: muvʒʒin
!! !!(6) Ess: muvʒʒen
!! !!(7) Par: muvʒʒed
!! !!(8) Pl.Acc: muvʒʒjid
!! !!(9) Der/Dimin.N.Sg.Nom:
!! * Yaml: __N-muuz__
!! * There are several stem types 
!! * muuʒ:muvʒʒi
:%^XYY2VY A-02_SG-NOM ;	       		!!(1) Sg.Nom: muuʒ
:%>i A-02_SG-ACC/GEN ;		!!(2) Pl.Nom: muvʒʒi
:%>ǥ%>a A-02_SG-ABE_tta ;
+Use/NG:%>i A-02_SG-ABE ;		! muvʒʒi
:%>ǥa A-02_SG-ILL ;	   !!(3) Sg.Ill: muvʒʒǥa
:%>e A-02_SG-LOC ;	   !!(4) Sg.Loc: muvʒʒest
: A-02_SG-COM_IN ;	   !!(5) Sg.Com: muvʒʒin
:%>e A-02_ESS/PAR ;  	   !!(6) Ess: muvʒʒen
:%>i A-02_PL-NOM ;		! muvʒʒi
:%>ji A-02_PL-OBL ;		!(8) Pl.Gen: muvʒʒji

!! CLASS 2 NOMINALS with low stem vowel and u-stems
!! !!u-stems

LEXICON A-01_MAEAEN !!= * @CODE@ mään:mann
! gradation: yes
!! !!1. WORDS WITH SINGLE-SYLLABLE NOMINATIVE SINGULARS (2009: 228)
!! !!1.2 Sg.Loc in -ust. u-stems (Sg.Loc, Ess, Par).
!! !!1.2.3 Sg.Ill in raised vowel and -u
!! !!1.2.3.1 Has Gradation
!! !!1.2.3.1.1 Monophthong
!! !!1.2.3.1.1.1 Consonant Geminate (W2XSt)
!! !!1.2.3.1.1.1.1 Sg.Nom Weak Grade
!! !!1.2.3.1.1.1.1.3.Sg.Gen Extra Strong Grade
!! !!1.2.3.1.1.1.1.3.3 Sg.Ill Extra Strong Grade
!! !!1.2.3.1.1.1.1.3.3.Q All but Sg.Nom are raised vowels
!NumContLex="1.1299999999999999"
!! * Yaml: __N-maan__
!! * There are several stem types
:%^V2VV%^VOWLower%^CC2C A-02_SG-NOM ;	        !!= * @CODE@ mään
:%>u A-02_SG-ABE/ACC/GEN-PL-NOM ;	 		 !!= * @CODE@ mannu
:%^VOWLower%>ʼja A-02_SG-ILL ;
+Use/NG:%^VOWLower%>ǥa A-02_SG-ILL ;
:%>u A-02_SG-LOC ;
:%^VOWLower%>ʼje A-02_SG-LOC ;
:%>u A-02_SG-COM_IN/PL-OBL ;
:%^VOWLower%>ʼj A-02_SG-COM_IN ;
:%^VOWLower%>ʼje A-02_ESS/PAR ; ! ess and prt without
+Use/NG:%^VOWLower%>u A-02_PAR ;


LEXICON A-01_PYYGG !!= * @CODE@ pââgg:põgg
! gradation: yes
! vowel_raise: yes
!! * Yaml: __N-paagg__
!! * There are several stem types
:%^V2VV%^VOWLower A-02_SG-NOM ;	        !!= * @CODE@ pââgg
:%>u A-02_SG-ABE/ACC/GEN ;	 		 !!= * @CODE@ põggu
:%^VOWLower%>ja A-02_SG-ILL ;
+Use/NG:%^VOWLower%>ǥa A-02_SG-ILL ;
:%>u A-02_SG-LOC ;
:%^VOWLower%>je A-02_SG-LOC ;
:%>u A-02_SG-COM_IN ;
:%^VOWLower%>j A-02_SG-COM_IN ;
:%>u A-02_PL-NOM ;	 		 !!= * @CODE@ põggu
:%>u A-02_PL-OBL ;
:%^VOWLower%>je A-02_ESS/PAR ; ! ess and prt without
+Use/NG:%^VOWLower%>u A-02_PAR ;


LEXICON A-01_NJOORGX !!= * @CODE@ njoorǥ:njurgg
! gradation: yes
! vowel_raise: yes
!! * Yaml: __N-paagg__
!! * There are several stem types
:%^V2VV%^VOWLower%^XYY2XY A-02_SG-NOM ;	        !!= * @CODE@ njoorǥ
:%>u A-02_SG-ABE/ACC/GEN ;	 		 !!= * @CODE@ njurggu
:%^VOWLower%>ja A-02_SG-ILL ;
:%>u A-02_SG-LOC ;
:%>u A-02_SG-COM_IN ;
:%^VOWLower%>j A-02_SG-COM_IN ;
:%>u A-02_PL-NOM ;	 		 !!= * @CODE@ njurggu
:%>u A-02_PL-OBL ;
:%^VOWLower%>je A-02_ESS/PAR ; ! ess and prt without
+Use/NG:%^VOWLower%>u A-02_PAR ;


LEXICON A-01_SUYL
! gradation: yes
 !!= * @CODE@ is for nouns with ''-est'' +Loc
!! * Yaml: __N-sual__
!! * There are several stem types
:%^VOWLower%^CCC2C A-02_SG-NOM ;	      	! suâl
:%>u A-02_SG-ABE/ACC/GEN ;	  		! suõlˈlu
:%^VOWLower%>ja A-02_SG-ILL ;		! suâlˈlʼja
+Use/NG:%^VOWLower%>ǥa A-02_SG-ILL ;		! suâlˈlǥa
:%>u A-02_SG-LOC ;	       			! suõlˈlust
+Use/NG:%^VOWLower%>je A-02_SG-LOC ;		! suâlˈljest
:%>u A-02_SG-COM_IN ;       			! suõlˈluin
:%^VOWLower%>j A-02_SG-COM_IN ;		! suâlˈl'jin
:%^VOWLower%^CCC2C%>a A-02_ESS/PAR ; 		! suâlan
+Use/NG:%>u A-02_PAR ;	      	  		! suõlˈlud
:%>u A-02_PL-NOM ;	   	  		! suõlˈlu
:%>u A-02_PL-OBL ;				! suõlˈlui

LEXICON A-01_KUYUS
! gradation: yes
 !!= * @CODE@ is for nouns with ''-est'' +Loc
!! * Yaml: __N-kuyus__
!! * There are several stem types
:%^VOWLower%^XYY2VY A-02_SG-NOM ;	      	! kuâus
:%>u A-02_SG-ABE/ACC/GEN ;	  		! kuõhssu
:%^VOWLower%>ja A-02_SG-ILL ;		! kuâhssja
+Use/NG:%^VOWLower%>ǥa A-02_SG-ILL ;		! kuâhssǥa
:%>u A-02_SG-LOC ;	       			! kuõhssust
+Use/NG:%^VOWLower%>je A-02_SG-LOC ;		! kuâhssjest
:%>u A-02_SG-COM_IN ;       			! kuõhssuin
:%^VOWLower%>j A-02_SG-COM_IN ;		! kuâhssjin
:%^VOWLower%^XYY2VY%>a A-02_ESS/PAR ; 		! kuâusan
+Use/NG:%>u A-02_PAR ;	      	  		! kuõhssud
:%>u A-02_PL-NOM ;	   	  		! kuõhssu
:%>u A-02_PL-OBL ;				! kuõhssui


LEXICON A-01_CUYBB
! gradation: yes
 !!= * @CODE@ is for nouns with ''-est'' +Loc
!! * Yaml: __N-sual__
!! * There are several stem types
:%^VOWLower%^CCC2CC A-02_SG-NOM ;	      	! cuâbb
:%>u A-02_SG-ABE/ACC/GEN-PL-NOM ;	   	  		! cuõbˈbu
:%^VOWLower%>ja A-02_SG-ILL ;		! cuâbˈbja
+Use/NG:%^VOWLower%>ǥa A-02_SG-ILL ;		! cuâbˈbǥa
:%>u A-02_SG-LOC ;	       			! cuõbˈbust
+Use/NG:%^VOWLower%>je A-02_SG-LOC ;		! cuâbˈbjest
:%>u A-02_SG-COM_IN ;       			! cuõbˈbuin
:%^VOWLower%>j A-02_SG-COM_IN ;		! cuâbˈbjin
:%^VOWLower%^CCC2CC%>a A-02_ESS/PAR ; 		! cuâbban
+Use/NG:%>u A-02_PAR ;	      	  		! cuõbˈbud
:%>u A-02_PL-OBL ;				! cuõbˈbui

LEXICON A-01_CHUYNJ
! gradation: yes
 !!= * @CODE@ is for nouns with ''-est'' +Loc
!! * Yaml: __N-sual__
!! * There are several stem types
:%^VOWLower%^CCC2C A-02_SG-NOM ;	      	! čuânj
:%>u A-02_SG-ABE/ACC/GEN-PL-NOM ;	   	  		! čuõnˈnju
:%>ja A-02_SG-ILL ;		! čuõnˈnjʼja
+Use/NG:%>ǥa A-02_SG-ILL ;		! čuõnˈnjǥa
:%>u A-02_SG-LOC ;	       			! suõlˈlust
:%>u A-02_SG-COM_IN ;       			! suõlˈluin
:%^VOWLower%^CCC2C%>a A-02_ESS/PAR ; 		! čuânjan
+Use/NG:%>u A-02_PAR ;	      	  		! čuõnˈnjud
:%>u A-02_PL-OBL ;				! čuõnˈnjui

LEXICON A-01_PUYGXGX
! gradation: yes
 !!= * @CODE@ is for nouns with ''-est'' +Loc
!! * Yaml: __N-puaghgh__
:%^VOWLower%^KKK2GG A-02_SG-NOM ;
:%>u A-02_SG-ABE/ACC/GEN-PL-NOM ;
:%^VOWLower%>ja A-02_SG-ILL ;
+Use/NG:%^VOWLower%>ǥa A-02_SG-ILL ;
:%>u A-02_SG-LOC ;
:%>u A-02_SG-COM_IN ;
:%^VOWLower%^KKK2GG%>a A-02_ESS/PAR ; 
:%>u A-02_PL-OBL ;


LEXICON A-01_PUA33
! gradation: yes
 !!= * @CODE@ is for nouns with ''-est'' +Loc
!! * Yaml: __N-sual__
!! * There are several stem types
!! * puäʒʒ:puõcˈc
:%^VOWLower%^PALÄ%^KKK2GG A-02_SG-NOM ;
:%>u A-02_SG-ABE/ACC/GEN-PL-NOM ;
:%^VOWLower%^PALÄ%>ja A-02_SG-ILL ;
+Use/NG:%^VOWLower%^PALÄ%>ǥa A-02_SG-ILL ;
:%>u A-02_SG-LOC ;
:%>u A-02_SG-COM_IN ;
:%^VOWLower%^PALÄ%^KKK2GG%>a A-02_ESS/PAR ; 
+Use/NG:%>u A-02_PAR ;
:%>u A-02_PL-OBL ;
:%>je A-02_SG-LOC ;
:%>j A-02_SG-COM_IN ;
: A-02_PL-OBL ;

!! CLASS 2 NOMINALS with high stem vowel and â-stems
LEXICON A-01_PIIDH
! gradation: yes
 !!= * @CODE@ is for nouns with ''-âst'' +Loc
!! * Yaml: __N-piidh__
!! * There are several stem types
!! * piiđ:pitt
:%^V2VV%^CC2C A-02_SG-NOM ;		 	!!= * @CODE@ (1) piiđ
:%^V2VV%^CC2C A-02_SG-ABE/ACC/GEN-PL-NOM ;	!!= * @CODE@ (2) piiđ
:%^V2VV%^PAL%^CC2C%>e A-02_SG-ILL ; 		!!= * @CODE@ (3) piiʹđe
+Use/NG:%>u A-02_SG-ILL ; 			!!= * @CODE@ (3) pittu
:%^V2VV%^CC2Câ A-02_SG-LOC ;			!!= * @CODE@ (4) piiđâst
:%^V2VV%^CC2C A-02_SG-COM_IN/PL-OBL ;	!!= * @CODE@ (5) 
:%^V2VV%^CC2Câ A-02_ESS/PAR ; 		!!= * @CODE@ (6) 


!! CLASS 3 HIGH VOWEL, MONOPHTHONG, NO PALATALIZATION NOMINALS
!! !!m-stems


LEXICON A-01_LAAJJ !!= * @CODE@ laajj:la%^1VOWčč
! gradation: yes
!! * Yaml: __N-laajj__
:%^V2VV%^KK2GG A-02_SG-NOM ; 	    ! laajj
:âm A-02_SG-ABE/ACC/GEN-PL-NOM ;	 		    ! laččâm
:m%>a A-02_SG-ILL ;
:m%>e A-02_SG-LOC ;
:m%> A-02_SG-COM_IN ;
:%>e A-02_ESS/PAR ; ! ess and prt without m? earlier: +N:m%>e A-02_ESS
:m A-02_PL-OBL ;
:m VOONYS-STEM-PX ;

LEXICON A-01_OODH !!= * @CODE@ õõđ:õ%^1VOWđđ
! gradation: yes
!! * Yaml: __N-oodhdh__
:%^V2VV%^CC2C A-02_SG-NOM ; 	    ! õõđ
:âm A-02_SG-ABE/ACC/GEN-PL-NOM ;	 		    ! õđđâm
:m%>a A-02_SG-ILL ;
:m%>e A-02_SG-LOC ;
:m%> A-02_SG-COM_IN ;
:%>e A-02_ESS/PAR ; ! ess and prt without m? earlier: +N:m%>e A-02_ESS
:m A-02_PL-OBL ;
:m VOONYS-STEM-PX ;


LEXICON A-01_SOOUS !!= * @CODE@ sõõus:sõ%^1VOWhss
:%^V2VV%^XYY2VY A-02_SG-NOM ; ! õõh:õõu
:âm A-02_SG-ABE/ACC/GEN ;
:m%>a A-02_SG-ILL ;
:m%>e A-02_SG-LOC ;
:m%> A-02_SG-COM_IN ;
:m%>e A-02_ESS/PAR ; ! ess and prt without m? earlier: +N:m%>e A-02_ESS
+Use/NG:%>e A-02_ESS/PAR ; ! ess and prt without m?
:m VOONYS-STEM-PX ;
:âm A-02_PL-NOM ;
:m A-02_PL-OBL ;


LEXICON A-01_LAAUR !!= * @CODE@ laaur:laurr
! gradation: yes
! laaur:laurr
!! * Yaml:
:%^V2VV%^XYY2XY A-02_SG-NOM ; ! 
:âm A-02_SG-ABE/ACC/GEN ;
:m%>a A-02_SG-ILL ;
:m%>e A-02_SG-LOC ;
:m%> A-02_SG-COM_IN ;
:m%>e A-02_ESS/PAR ; ! ess and prt without m? earlier: +N:m%>e A-02_ESS
+Use/NG:%>e A-02_ESS/PAR ; ! ess and prt without m?
:âm A-02_PL-NOM ;
:m A-02_PL-OBL ;
:m VOONYS-STEM-PX ;




!! CLASS 3

!! !!n-stems
LEXICON A-01_SIOM  !!= * @CODE@ = siõm:siõmˈm
!! * Yaml: __N-siom__
:%^CCC2C A-02_SG-NOM ;
:%>ân A-02_SG-ABE/ACC/GEN-PL-NOM ;
:%>na A-02_SG-ILL ;
:%>ne A-02_SG-LOC ;
:%>n A-02_SG-COM_IN ;
!:%>âne A-02_ESS/PAR ;
:%>ne A-02_ESS/PAR ;
:%>n A-02_PL-OBL ;
:%>n VOONYS-STEM-PX ;

LEXICON A-01_KHEAELGX !!= * @CODE@ ǩeälǥ:ǩeälgg
!! * Yaml: __N-kuolban__
!! similar_to:N_KUOLBYN
:%^XYY2XY%> A-02_SG-NOM ;
:%>an A-02_SG-ABE/ACC/GEN-PL-NOM ;
:%>na A-02_SG-ILL ;
:%>ne A-02_SG-LOC ;
:%>n A-02_SG-COM_IN ;
:%>ane A-02_ESS/PAR ; ! ess and prt without
:%>n A-02_PL-OBL ;
:%>n VOONYS-STEM-PX ;


LEXICON A-01_KUOLBYN !!= * @CODE@ kuõlbân:kuõlbb
!! * Yaml: __N-kuolban__
:  R ;
:%^XYY2XY%>ân A-02_SG-NOM ;
:%>ân A-02_SG-ABE/ACC/GEN-PL-NOM ;
:%>na A-02_SG-ILL ;
:%>ne A-02_SG-LOC ;
:%>n A-02_SG-COM_IN ;
:%>âne A-02_ESS/PAR ; ! ess and prt without
:%>n A-02_PL-OBL ;
:%>n VOONYS-STEM-PX ;


LEXICON A-01_SIEQM 
!! stemtype Am-stem
!! * Yaml: __N-siem__
:%^PALE%^PAL%^CCC2C A-02_SG-NOM ;			! sieʹm 
+Use/Ped:%^VOWRaise%>ân A-02_SG-ABE/ACC/GEN-PL-NOM ;	! siõmˈmân
+Use/Ped:%^VOWRaise%>n%>a A-02_SG-ILL ;	      	! siõmˈmna
+Use/Ped:%^VOWRaise%>n%>e A-02_SG-LOC ;
+Use/Ped:%^VOWRaise%>n%> A-02_SG-COM_IN ;
+Use/Ped:%^VOWRaise%>n%>e A-02_ESS/PAR ; ! ess and prt without m?
+Use/Ped:%^VOWRaise%>n A-02_PL-OBL ;
+Use/Ped:%^VOWRaise%>n VOONYS-STEM-PX ;


LEXICON A-01_LUEQM 
!! stemtype Am-stem
!! * Yaml: __N-luem__
:%^PALE%^PAL%^CCC2C A-02_SG-NOM ;			! lueʹm 
:%>an A-02_SG-ABE/ACC/GEN-PL-NOM ;	! luâmˈman
:%>n%>a A-02_SG-ILL ;	      	! luâmˈmna
:%>n%>e A-02_SG-LOC ;
:%>n%> A-02_SG-COM_IN ;
:%>n%>e A-02_ESS/PAR ; ! ess and prt without m?
:%>n A-02_PL-OBL ;
:%>n VOONYS-STEM-PX ;


!! CLASS 3

LEXICON A-01_VUEQN 
!! stemtype Am-stem
!! * Yaml: __vuen__
:%^PALE%^PAL%^CCC2C A-02_SG-NOM ; ! 
+Use/Ped:%>am A-02_SG-ABE/ACC/GEN-PL-NOM ;
+Use/Ped:m%>a A-02_SG-ILL ;
+Use/Ped:m%>e A-02_SG-LOC ;
+Use/Ped:m%> A-02_SG-COM_IN ;
+Use/Ped:%>e A-02_ESS/PAR ; ! ess and prt without m?
+Use/Ped:m A-02_PL-OBL ;
+Use/Ped:m VOONYS-STEM-PX ;

!! Are these actually necessary 2015-05-30 
:%^CCC2CC%>am A-02_SG-ABE/ACC/GEN-PL-NOM ;
:%^CCC2CCm%>a A-02_SG-ILL ;
:%^CCC2CCm%>e A-02_SG-LOC ;
:%^CCC2CCm%> A-02_SG-COM_IN ;
:%^CCC2CC%>me A-02_ESS/PAR ; ! ess and prt without m?
:%^CCC2CCm A-02_PL-OBL ;
:%^CCC2CCm VOONYS-STEM-PX ;


LEXICON A-01_CHYYQDH
! gradation: yes
! diphthong: no
!= stemtype Am-stem without ''m'' in ess
!! * Yaml: __N-caad__
!! ** čââʹđ:čââʹđ
:%^V2VV%^PAL%^CC2C A-02_SG-NOM ;
:%>am A-02_SG-ABE/ACC/GEN-PL-NOM ;
:%>ma A-02_SG-ILL ;
:%>me A-02_SG-LOC ;
:%>m A-02_SG-COM_IN ;
:%>me A-02_ESS/PAR ; ! ess and prt without
:%>m A-02_PL-OBL ;
:%>m VOONYS-STEM-PX ;


LEXICON A-01_CHUEQNJ
!! stemtype Aǥ-stem
!! * Yaml: __N-chuenj__
:%^PALE%^PAL%^CCC2C A-02_SG-NOM ; !
:%>aǥ A-02_SG-ABE/ACC/GEN-PL-NOM ;
:ǥ%>a A-02_SG-ILL ;
:ǥ%>e A-02_SG-LOC ;
:ǥ%> A-02_SG-COM_IN ;
:%>e A-02_ESS/PAR ; ! ess and prt without ǥ?
:ǥ A-02_PL-OBL ;
:ǥ VOONYS-STEM-PX ;


!! CLASS 4 BISYLLABIC, HIGH VOWEL, MONOPHTHONG, NO PALATALIZATION
!! IN PENULTIMATE Â:0

LEXICON A-01_KOONJYL !!= * @CODE@ kõõnjâl:k%^1VOWõnnjâl
!! similar to TOLL
! gradation: yes
! Penultimate stem vowel loss: Sg.Ill, Sg.Loc, Sg.Com, Ess, Par, Pl.Obl
! Penultimate stem vowel retention: Sg.Nom, Sg.Gen, Sg.Acc, Sg.Abe, Pl.Nom
! Stem vowel: e
!! * Yaml: __koonjal__
:%^Pen%^V2VV%^Pen%^CC2C A-02_SG-NOM ;
: A-02_SG-ABE/ACC/GEN-PL-NOM ;
:%^RmVow%>a A-02_SG-ILL ;
:%^RmVow%>e A-02_SG-LOC ;
:%^RmVow A-02_SG-COM_IN ;
:%^RmVow%>e A-02_ESS/PAR ; ! ess and prt without
:%^RmVow A-02_PL-OBL ;
:%^RmVow VOONYS-STEM-PX ; !!= * @CODE@ võnns-

LEXICON A-01_VOONYS  !!= * @CODE@ võõnâs:võnnâs
!! like TOLL
! gradation: yes
! Penultimate stem vowel loss: Sg.Ill, Sg.Loc, Sg.Com, Ess, Par, Pl.Obl
! Penultimate stem vowel retention: Sg.Nom, Sg.Gen, Sg.Acc, Sg.Abe, Pl.Nom
! Stem vowel: e
! Voicing of final sibilant
!! 
!! N_GEN2X3-NOM2X1
!! * Yaml: __N-voonas__
:%^Pen%^V2VV%^Pen%^CC2C A-02_SG-NOM ;	       		! võõnâs
:%^VC A-02_SG-ABE/ACC/GEN-PL-NOM ;	   			! võnnâz
:%^RmVow%>a A-02_SG-ILL ;				! võnnsa
:%^RmVow%>e A-02_SG-LOC ;				! võnnsest
:%^RmVow A-02_SG-COM_IN ;				! võnnsin
:%^RmVow%>e A-02_ESS/PAR ;  				! võnnsen
:%^RmVow A-02_PL-OBL ;				! võnnsi
:%^RmVow VOONYS-STEM-PX ; !!= * @CODE@ võnns-

LEXICON A-01_CHOOGXGXYS  !!= * @CODE@ čõõǥǥâs:čõkkâs
!! like KUSS
! gradation: yes
! Penultimate stem vowel loss: Sg.Ill, Sg.Loc, Sg.Com, Ess, Par, Pl.Obl
! Penultimate stem vowel retention: Sg.Nom, Sg.Gen, Sg.Acc, Sg.Abe, Pl.Nom
! Stem vowel: e
! Voicing of final sibilant
!! 
!! N_GEN2X3-NOM2X1
!! * Yaml: __N-chooghghas__
:%^Pen%^V2VV%^Pen%^KK2GG A-02_SG-NOM ;	       		! čõõǥǥâs
:%^VC A-02_SG-ABE/ACC/GEN-PL-NOM ;		    	   	! čõkkâz
:%^RmVow%>a A-02_SG-ILL ;				! čõkksa
:%^RmVow%>e A-02_SG-LOC ;				! čõkksest
:%^RmVow A-02_SG-COM_IN ;				! čõkksin
:%^RmVow%>e A-02_ESS/PAR ;  				! čõkksen
:%^RmVow A-02_PL-OBL ;				! čõkksi
:%^RmVow VOONYS-STEM-PX ; !!= * @CODE@ võnns-

LEXICON A-01_KOODDYS !!= * @CODE@ kõõddâs:kõddâs
!! like N_PODD, N_PAPP, N_LUUBBYL
! gradation: yes
! Penultimate stem vowel loss: Sg.Ill, Sg.Loc, Sg.Com, Ess, Par, Pl.Obl
! Penultimate stem vowel retention: Sg.Nom, Sg.Gen, Sg.Acc, Sg.Abe, Pl.Nom
! Stem vowel: e
! Voicing of final sibilant
!! * Yaml: __N-kooddas__
:%^Pen%^V2VV A-02_SG-NOM ;
:%^VC A-02_SG-ABE/ACC/GEN-PL-NOM ;
:%^RmVow%>a A-02_SG-ILL ;
:%^RmVow%>e A-02_SG-LOC ;
:%^RmVow A-02_SG-COM_IN ;
:%^RmVow%>e A-02_ESS/PAR ;
:%^RmVow A-02_PL-OBL ;
:%^RmVow VOONYS-STEM-PX ; !!= * @CODE@ võnns-

LEXICON A-01_LUUBBYL !!= * @CODE@ luubbâl:lubbâl
!! like PODD but also PAPP, N_KOODDYS
! gradation: yes
! Penultimate stem vowel loss: Sg.Ill, Sg.Loc, Sg.Com, Ess, Par, Pl.Obl
! Penultimate stem vowel retention: Sg.Nom, Sg.Gen, Sg.Acc, Sg.Abe, Pl.Nom
! Stem vowel: e
! Voicing of final sibilant
!! * Yaml: __N-luubbal__
:%^Pen%^V2VV A-02_SG-NOM ;
: A-02_SG-ABE/ACC/GEN-PL-NOM ;
:%^RmVow%>a A-02_SG-ILL ;
:%^RmVow%>e A-02_SG-LOC ;
:%^RmVow A-02_SG-COM_IN ;
:%^RmVow%>e A-02_ESS/PAR ;
:%^RmVow A-02_PL-OBL ;
:%^RmVow VOONYS-STEM-PX ; !!= * @CODE@ võnns-


LEXICON A-01_TAALKYS !!= * @CODE@ taalkâs:talkkâs
!! like PÕRTT
! stem: N.Sg.Gen
! gradation: yes
! Penultimate stem vowel loss: Sg.Ill, Sg.Loc, Sg.Com, Ess, Par, Pl.Obl
! Penultimate stem vowel retention: Sg.Nom, Sg.Gen, Sg.Acc, Sg.Abe, Pl.Nom
! Stem vowel: e
! Voicing of final sibilant
!! * Yaml: __N-taalkas__
:%^Pen%^V2VV%^Pen%^XYY2XY A-02_SG-NOM ;
:%^VC A-02_SG-ABE/ACC/GEN-PL-NOM ;
:%^RmVow%>a A-02_SG-ILL ;
:%^RmVow%>e A-02_SG-LOC ;
:%^RmVow A-02_SG-COM_IN ;
:%^RmVow%>e A-02_ESS/PAR ; ! ess and prt without
:%^RmVow A-02_PL-OBL ;
:%^RmVow VOONYS-STEM-PX ; !!= * @CODE@ võnns-


LEXICON A-01_PIIUTYS !!= * @CODE@ piiutâs:pihttâs
!! like N_VAHTT
! stem: N.Sg.Gen
! gradation: yes
! Penultimate stem vowel loss: Sg.Ill, Sg.Loc, Sg.Com, Ess, Par, Pl.Obl
! Penultimate stem vowel retention: Sg.Nom, Sg.Gen, Sg.Acc, Sg.Abe, Pl.Nom
! Stem vowel: e
! Voicing of final sibilant
!! stemtype n-stem piiutâs:piiutâs
!! * Yaml: __N-piiutas__
:%^Pen%^V2VV%^Pen%^XYY2VY A-02_SG-NOM ; !!= * @CODE@ piiutâs
:%^VC A-02_SG-ABE/ACC/GEN-PL-NOM ;
:%^RmVow%>a A-02_SG-ILL ;
:%^RmVow%>e A-02_SG-LOC ;
:%^RmVow A-02_SG-COM_IN ;
:%^RmVow%>e A-02_ESS/PAR ; ! ess and prt without
:%^RmVow A-02_PL-OBL ;
:%^RmVow VOONYS-STEM-PX ; !!= * @CODE@ võnns-


LEXICON A-01_KOONTYR
!! like N_ALGG, N_TAALKYS, N_AAUTYR
! gradation: yes
! Penultimate stem vowel loss: Sg.Ill, Sg.Loc, Sg.Com, Ess, Par, Pl.Obl
! Penultimate stem vowel retention: Sg.Nom, Sg.Gen, Sg.Acc, Sg.Abe, Pl.Nom
! Stem vowel: e
! Voicing of final sibilant
!! stemtype n-stem koontâr:koontâr
!! * Yaml: __N-koontar__
:%^Pen%^V2VV%^Pen%^XYY2XY A-02_SG-NOM ;	       				! koontâr
: A-02_SG-ABE/ACC/GEN-PL-NOM ;	! konttâr
:%^RmVow%>a A-02_SG-ILL ;
:%^RmVow%>e A-02_SG-LOC ;
:%^RmVow A-02_SG-COM_IN ;
:%^RmVow%>e A-02_ESS/PAR ;
:%^RmVow A-02_PL-OBL ;
:%^RmVow VOONYS-STEM-PX ; !!= * @CODE@ võnns-


LEXICON A-01_AAUTYR
!! like N_ALGG, N_TAALKYS, N_AAUTYR
! gradation: yes
! Penultimate stem vowel loss: Sg.Ill, Sg.Loc, Sg.Com, Ess, Par, Pl.Obl
! Penultimate stem vowel retention: Sg.Nom, Sg.Gen, Sg.Acc, Sg.Abe, Pl.Nom
! Stem vowel: e
! Voicing of final sibilant
!! stemtype n-stem aautâr:aautâr
!! * Yaml: __N-aautar__
:%^Pen%^V2VV%^Pen%^XYY2VY A-02_SG-NOM ;	       				! aautâr
: A-02_SG-ABE/ACC/GEN-PL-NOM ;	! ahttâr
:%^RmVow%>a A-02_SG-ILL ;
:%^RmVow%>e A-02_SG-LOC ;
:%^RmVow A-02_SG-COM_IN ;
:%^RmVow%>e A-02_ESS/PAR ;
:%^RmVow A-02_PL-OBL ;
:%^RmVow VOONYS-STEM-PX ; !!= * @CODE@ võnns-

LEXICON A-01_KHIIUGXYN !!= *  @CODE@ ǩiiuǥân:ǩiuggân
! gradation: yes
! Penultimate stem vowel loss: Sg.Ill, Sg.Loc, Sg.Com, Ess, Par, Pl.Obl
! Penultimate stem vowel retention: Sg.Nom, Sg.Gen, Sg.Acc, Sg.Abe, Pl.Nom
! Stem vowel: e
! Voicing of final sibilant
!! stemtype n-stem ǩiiuǥân:ǩiiuǥân
!! 
!! * Yaml: __N-kiiughan__
:%^Pen%^V2VV%^Pen%^XYY2XY A-02_SG-NOM ;		 ! ǩiiuǥân
: A-02_SG-ABE/ACC/GEN-PL-NOM ;    		 ! ǩiuggân
:%^RmVow%>a A-02_SG-ILL ;			 ! ǩiuggna
:%^RmVow%>e A-02_SG-LOC ;			 ! ǩiuggnest
:%^RmVow A-02_SG-COM_IN ;			 ! ǩiuggnin
:%^RmVow%>e A-02_ESS/PAR ;  			 ! ǩiuggnen
:%^RmVow A-02_PL-OBL ;			 ! ǩiuggni
:%^RmVow VOONYS-STEM-PX ; !!= * @CODE@ võnns-

LEXICON A-01_KHIOTKYM !!= *  @CODE@ ǩiõtkâm:ǩiõtkkâm
! gradation: yes
!! 
!! * Yaml: __N-kiotkam__
:%^Pen%^V2VV%^Pen%^XYY2XY A-02_SG-NOM ;		 ! ǩiõtkâm
: A-02_SG-ABE/ACC/GEN-PL-NOM ;    		 ! ǩiõtkkâm
:%^RmVow%>a A-02_SG-ILL ;			 ! ǩiõtkkma
:%^RmVow%>e A-02_SG-LOC ;			 ! ǩiõtkkmest
:%^RmVow A-02_SG-COM_IN ;			 ! ǩiõtkkmin
:%^RmVow%>e A-02_ESS/PAR ;  			 ! ǩiõtkkmen
:%^RmVow A-02_PL-OBL ;			 ! ǩiõtkkmi
:%^RmVow VOONYS-STEM-PX ; !!= * @CODE@ võnns-

LEXICON A-01_FIINYS !!= *  @CODE@ fiinâs:fijnnâs
! gradation: yes
! Penultimate stem vowel loss: Sg.Ill, Sg.Loc, Sg.Com, Ess, Par, Pl.Obl
! Penultimate stem vowel retention: Sg.Nom, Sg.Gen, Sg.Acc, Sg.Abe, Pl.Nom
! Stem vowel: e
! Voicing of final sibilant
!! stemtype n-stem fiinâs:fiinâs
!! 
!! * Yaml: __A-fiinas__
:%^Pen%^XYY2VY A-02_SG-NOM ;		 ! fiinâs
:%^VC A-02_SG-ABE/ACC/GEN-PL-NOM ;    		 ! fijnnâz
:%^RmVow%>a A-02_SG-ILL ;			 ! fijnnsa
:%^RmVow%>e A-02_SG-LOC ;			 ! fijnnsest
:%^RmVow A-02_SG-COM_IN ;			 ! fijnnsin
:%^RmVow%>e A-02_ESS/PAR ;  			 ! fijnnsen
:%^RmVow A-02_PL-OBL ;			 ! fijnnsi
:%^RmVow VOONYS-STEM-PX ; !!= * @CODE@ võnns-

!! CLASS 4 BISYLLABIC, HIGH VOWEL, DIPHTHONG, NO PALATALIZATION

LEXICON A-01_TUOVYS !!= *  @CODE@ tuõvâs:tuõvˈvâs
! gradation: yes  IS THIS JUST A SHORT DIPHTHONG
! vowel: diphthong
! Penultimate stem vowel loss: Sg.Ill, Sg.Loc, Sg.Com, Ess, Par, Pl.Obl
! Penultimate stem vowel retention: Sg.Nom, Sg.Gen, Sg.Acc, Sg.Abe, Pl.Nom
! Stem vowel: e
! Voicing of final sibilant
!! * Yaml: __N-tuovas__
:%^Pen%^CCC2C A-02_SG-NOM ;
:%^VC A-02_SG-ABE/ACC/GEN-PL-NOM ;
:%^RmVow%>a A-02_SG-ILL ;
:%^RmVow%>e A-02_SG-LOC ;
:%^RmVow A-02_SG-COM_IN/PL-OBL ;
:%^RmVow%>e A-02_ESS/PAR ; 
:%^RmVow VOONYS-STEM-PX ; !!= * @CODE@ võnns-

LEXICON A-01_KUOADHYS !!= *  @CODE@ kuåđâs:kuåđˈđâs
! gradation: yes
! vowel: diphthong
! Penultimate stem vowel loss: Sg.Ill, Sg.Loc, Sg.Com, Ess, Par, Pl.Obl
! Penultimate stem vowel retention: Sg.Nom, Sg.Gen, Sg.Acc, Sg.Abe, Pl.Nom
! Stem vowel: 
! Voicing of final sibilant
!! * Yaml: __N-kuadhdhas__
:%^Pen%^CCС2C A-02_SG-NOM ;
:%^VC A-02_SG-ABE/ACC/GEN-PL-NOM ;
:%^RmVow%>a A-02_SG-ILL ;
:%^RmVow%>e A-02_SG-LOC ;
:%^RmVow A-02_SG-COM_IN/PL-OBL ;
:%^RmVow%>e A-02_ESS/PAR ; 
:%^RmVow VOONYS-STEM-PX ; !!= * @CODE@ võnns-

LEXICON A-01_VUONJYL !!= *  @CODE@ vuõnjâl:vuõnnjâl
! gradation: yes
! vowel: diphthong
! Penultimate stem vowel loss: Sg.Ill, Sg.Loc, Sg.Com, Ess, Par, Pl.Obl
! Penultimate stem vowel retention: Sg.Nom, Sg.Gen, Sg.Acc, Sg.Abe, Pl.Nom
! Stem vowel: e
! Voicing of final sibilant
!! * Yaml: __N-tuovas__
:%^Pen%^CC2C A-02_SG-NOM ;		   ! vuõnjâl
: A-02_SG-ABE/ACC/GEN-PL-NOM ; 	   ! vuõnnjâl
:%^RmVow%>a A-02_SG-ILL ;	  	   ! vuõnnjla
:%^RmVow%>e A-02_SG-LOC ;
:%^RmVow A-02_SG-COM_IN ;
:%^RmVow%>e A-02_ESS/PAR ; ! ess and prt without
:%^RmVow A-02_PL-OBL ;
:%^RmVow VOONYS-STEM-PX ; !!= * @CODE@ võnns-

LEXICON A-01_VUOIVYS !!= *  @CODE@ vuõivâs:vuõivvâs
! gradation: yes
! Penultimate stem vowel loss: Sg.Ill, Sg.Loc, Sg.Com, Ess, Par, Pl.Obl
! Penultimate stem vowel retention: Sg.Nom, Sg.Gen, Sg.Acc, Sg.Abe, Pl.Nom
! Stem vowel: e
! Voicing of final sibilant
!! 
!! * Yaml: __N-vuoivas__
:%^Pen%^XYY2XY A-02_SG-NOM ;	       !!= *  @CODE@ (1) Sg_Nom: vuõivâs
:%^VC A-02_SG-ABE/ACC/GEN-PL-NOM ;  !!= *  @CODE@ (2) Pl_Nom: vuõivvâz
:%^RmVow%>a A-02_SG-ILL ;  !!= *  @CODE@ (3) Sg_Ill: vuõivvsa
:%^RmVow%>e A-02_SG-LOC ;   !!= *  @CODE@ (4) Sg_Loc: vuõivvsest
:%^RmVow A-02_SG-COM_IN/PL-OBL ;    !!= *  @CODE@ (5) Sg_Com: vuõivvsin
:%^RmVow%>e A-02_ESS/PAR ; 	 !!= *  @CODE@ (6) Ess: vuõivvsen
:%^RmVow VOONYS-STEM-PX ; !!= * @CODE@ võnns-

LEXICON A-01_TUODDYR !!= *  @CODE@ tuõddâr:tuõdˈdâr
! orth_gradation: no
! ped_gradation: yes
! Penultimate stem vowel loss: Sg.Ill, Sg.Loc, Sg.Com, Ess, Par, Pl.Obl
! Stem vowel: e
!! N_GEN2X3-NOM2X1
!! * Yaml: __N-tuoddar__
:%^Pen%^CCC2CC A-02_SG-NOM ;		! tuõddâr
: A-02_SG-ABE/ACC/GEN-PL-NOM ;	       			! tuõdˈdâr
:%^RmVow%>a A-02_SG-ILL ;		! tuõdˈdra
:%^RmVow%>e A-02_SG-LOC ;		! tuõdˈdrest
:%^RmVow A-02_SG-COM_IN ;		! tuõdˈdrin
:%^RmVow%>e A-02_ESS/PAR ; 			! tuõdˈdren
:%^RmVow A-02_PL-OBL ;			! tuõdˈdri, 
:%^RmVow VOONYS-STEM-PX ; !!= * @CODE@ võnns-

LEXICON A-01_RUODDYS !!= *  @CODE@ ruõddâs:ruõdˈdâs
! orth_gradation: no
! ped_gradation: yes
! Penultimate stem vowel loss: Sg.Ill, Sg.Loc, Sg.Com, Ess, Par, Pl.Obl
! Stem vowel: e
!! N_GEN2X3-NOM2X1
!! * Yaml: __N-tuoddar__
:%^Pen%^CCC2CC A-02_SG-NOM ;		! ruõddâs
:%^VC A-02_SG-ABE/ACC/GEN-PL-NOM ;	       			! ruõdˈdâz
:%^RmVow%>a A-02_SG-ILL ;		! ruõdˈdsa
:%^RmVow%>e A-02_SG-LOC ;		! ruõdˈdsest
:%^RmVow A-02_SG-COM_IN ;		! ruõdˈdsin
:%^RmVow%>e A-02_ESS/PAR ; 			! ruõdˈdsen
:%^RmVow A-02_PL-OBL ;			! ruõdˈdsi, 
:%^RmVow VOONYS-STEM-PX ; !!= * @CODE@ võnns-

LEXICON A-01_NAQZVAANASH !!= *  @CODE@ naʹzvaanâš:naʹzvaanâš
! orth_gradation: no
! ped_gradation: no
! Penultimate stem vowel loss: Sg.Ill, Sg.Loc, Sg.Com, Ess, Par, Pl.Obl
! Stem vowel: e
!! N_GEN2X3-NOM2X1
!! * Yaml: __N-tuoddar__
: A-02_SG-NOM ;		! naʹzvaanâš
:%^VC A-02_SG-ABE/ACC/GEN ;	       			! naʹzvaanâž
:%^VC A-02_PL-NOM ;	       			! naʹzvaanâž
:%^RmVow%>a A-02_SG-ILL ;		! naʹzvaanša
:%^RmVow%>e A-02_SG-LOC ;		! naʹzvaanšest
:%^RmVow A-02_SG-COM_IN ;		! naʹzvaanšin
:%^RmVow%>e A-02_ESS/PAR ; 			! naʹzvaanšen
:%^RmVow A-02_PL-OBL ;			! naʹzvaanši, 
:%^RmVow VOONYS-STEM-PX ; !!= * @CODE@ võnns-


LEXICON A-01_COOGGYLM
! gradation: yes
!   Extra strong grade: Else
!   Strong grade: Sg.Nom
! Penultimate stem vowel loss: Sg.Ill, Sg.Loc, Sg.Com, Ess, Par, Pl.Obl
! Stem vowel: e
!! stemtype l-stem cõõggâlm:cõõggâlm
!! * __@LEXNAME@__ = Koulukielioppi stemtype II 9 (29)
!! * Yaml: __cooggalm, aaresm, kaaddask __ 
: A-02_SG-NOM ;	       		! cõõggâlm
: A-02_SG-ABE/ACC/GEN-PL-NOM ;			! cõõggâlm
:%^Pen%^VV2V%^Pen%^CC2C%^RmVow%>a A-02_SG-ILL ;	! cõglma
:%^Pen%^VV2V%^Pen%^CC2C%^RmVow%>e A-02_SG-LOC ;	! cõglmest
:%^Pen%^VV2V%^Pen%^CC2C%^RmVow A-02_SG-COM_IN ;	! cõglmin
:%^Pen%^VV2V%^Pen%^CC2C%^RmVow%>e A-02_ESS/PAR ;  	! cõglmen
:%^Pen%^VV2V%^Pen%^CC2C%^RmVow A-02_PL-OBL ;	! cõglmi, cõglmid, cõglmid, cõglmin, cõglmivuiʹm, cõglmitaa/cõglmitää
:%^Pen%^VV2V%^Pen%^CC2C%^RmVow VOONYS-STEM-PX ; !!= * @CODE@ võnns-


LEXICON A-01_SIIVALM
! vowel_length: yes
!   Extra strong grade: Else
!   Strong grade: Sg.Nom
! Penultimate stem vowel loss: Sg.Ill, Sg.Loc, Sg.Com, Ess, Par, Pl.Obl
! Stem vowel: e
!! stemtype l-stem siivâlm:siivâlm
!! * __@LEXNAME@__ = Koulukielioppi stemtype II 9 (29)
!! * Yaml: __N-siivalm __ 
: A-02_SG-NOM ;	       		! siivâlm
: A-02_SG-ABE/ACC/GEN-PL-NOM ;			! siivâlm
:%^Pen%^VV2V%^RmVow%>a A-02_SG-ILL ;	! sivlma
:%^Pen%^VV2V%^RmVow%>e A-02_SG-LOC ;	! sivlmest
:%^Pen%^VV2V%^RmVow A-02_SG-COM_IN ;	! sivlmin
:%^Pen%^VV2V%^RmVow%>e A-02_ESS/PAR ;  	! sivlmen
:%^Pen%^VV2V%^RmVow A-02_PL-OBL ;	! sivlmi, sivlmid, sivlmid, sivlmin, sivlmivuiʹm, sivlmitaa/sivlmitää
:%^Pen%^VV2V%^RmVow VOONYS-STEM-PX ; !!= * @CODE@ võnns-


LEXICON A-01_KAADDYSHKH
! gradation: yes
!   Extra strong grade: Else
!   Strong grade: Sg.Nom
! Penultimate stem vowel loss: Sg.Ill, Sg.Loc, Sg.Com, Ess, Par, Pl.Obl
! Stem vowel: e
!! * __@LEXNAME@__ = Koulukielioppi stemtype II 9 (29)
!! * Yaml: __cooggalm, aaresm, kaaddask __ 
: A-02_SG-NOM ;	       		! kaaddâšǩ
: A-02_SG-ABE/ACC/GEN-PL-NOM ;			! kaaddâšǩ
:%^Pen%^VV2V%^Pen%^CC2C%^RmVow%^PALNo%>a A-02_SG-ILL ;	! kadška
:%^Pen%^VV2V%^Pen%^CC2C%^RmVow%>e A-02_SG-LOC ;	! kadšǩest
:%^Pen%^VV2V%^Pen%^CC2C%^RmVow A-02_SG-COM_IN ;	! kadšǩin
:%^Pen%^VV2V%^Pen%^CC2C%^RmVow%>e A-02_ESS/PAR ;  	! kadšǩen
:%^Pen%^VV2V%^Pen%^CC2C%^RmVow A-02_PL-OBL ;	! kadšǩi, kadšǩid, kadšǩid, kadšǩin, kadšǩivuiʹm, kadšǩitaa/kadšǩitää
:%^Pen%^VV2V%^Pen%^CC2C%^RmVow%^PALNo VOONYS-STEM-PX ; !!= * @CODE@ võnns- CHECKME


LEXICON A-01_KHIOZZYLM
! gradation: No
! allegro: yes
!   Extra strong grade: Else
!   Strong grade: Sg.Nom
! Stem vowel: e
!! * __@LEXNAME@__ = Koulukielioppi stemtype II 9 (29)
!! * Yaml: __cooggalm, aaresm, kaaddask __ 
: A-02_SG-NOM ;	       		! ǩiõzzâlm
: A-02_SG-ABE/ACC/GEN-PL-NOM ;			! ǩiõzzâlm
:%^Pen%^CC2C%^RmVow%^PALNo%>a A-02_SG-ILL ;	! ǩiõzlma
:%^Pen%^CC2C%^RmVow%>e A-02_SG-LOC ;	! ǩiõzlmest
:%^Pen%^CC2C%^RmVow A-02_SG-COM_IN ;	! ǩiõzlmin
:%^Pen%^CC2C%^RmVow%>e A-02_ESS/PAR ;  	! ǩiõzlmen
:%^Pen%^CC2C%^RmVow A-02_PL-OBL ;	! ǩiõzlmi, kadšǩid, kadšǩid, kadšǩin, kadšǩivuiʹm, kadšǩitaa/kadšǩitää
:%^Pen%^CC2C%^RmVow VOONYS-STEM-PX ; !!= * @CODE@ ǩiõzlm- CHECKME


LEXICON A-01_TOOBDYLM
! gradation: No
! allegro: yes
!! * Yaml: __cooggalm, aaresm, kaaddask __ 
: A-02_SG-NOM ;	       		! toobdâlm
: A-02_SG-ABE/ACC/GEN-PL-NOM ;			! toobdâlm
:%^Pen%^VV2V%^RmVow%^PALNo%>a A-02_SG-ILL ;	! tobdlma
:%^Pen%^VV2V%^RmVow%>e A-02_SG-LOC ;	! tobdlmest
:%^Pen%^VV2V%^RmVow A-02_SG-COM_IN ;	! tobdlmin
:%^Pen%^VV2V%^RmVow%>e A-02_ESS/PAR ;  	! tobdlmen
:%^Pen%^VV2V%^RmVow A-02_PL-OBL ;	! tobdlmi, kadšǩid, kadšǩid, kadšǩin, kadšǩivuiʹm, kadšǩitaa/kadšǩitää
:%^Pen%^VV2V%^RmVow VOONYS-STEM-PX ; !!= * @CODE@ tobdlm- CHECKME



LEXICON A-01_IILYSKH
! vowel_length: yes
!   Extra strong grade: Else
!   Strong grade: Sg.Nom
! Penultimate stem vowel loss: Sg.Ill, Sg.Loc, Sg.Com, Ess, Par, Pl.Obl
! Stem vowel: e
!! * Yaml: __N-iilask __ 
: A-02_SG-NOM ;	       		! iilâsǩ
: A-02_SG-ABE/ACC/GEN-PL-NOM ;			! iilâsǩ
:%^Pen%^VV2V%^RmVow%^PALNo%>a A-02_SG-ILL ;	! ilska
:%^Pen%^VV2V%^RmVow%>e A-02_SG-LOC ;	! ilsǩest
:%^Pen%^VV2V%^RmVow A-02_SG-COM_IN ;	! ilsǩin
:%^Pen%^VV2V%^RmVow%>e A-02_ESS/PAR ;  	! ilsǩen
:%^Pen%^VV2V%^RmVow A-02_PL-OBL ;	! ilsǩi, ilsǩid, ilskid, ilskin, ilskivuiʹm, ilskitaa/ilskitää
:%^Pen%^VV2V%^RmVow%^PALNo VOONYS-STEM-PX ; !!= * @CODE@ võnns- CHECKME


!! CLASS 4 BISYLLABIC, LOW VOWEL, MONOPHTHONG, NO PALATALIZATION

LEXICON A-01_CEERKAV !!= * @CODE@ ceerkav:cẹẹrkav
! gradation: yes
! "1.2"
!! = stemtype n-stem ceerkav:ceerkav
!! * Yaml: __ceerkav__
: A-02_SG-NOM ;	       			!!= * @CODE@ (1) ceerkav
: A-02_SG-ABE/ACC/GEN-PL-NOM ;				!!= * @CODE@ (2) ceerkav
:%^RmVow%>a A-02_SG-ILL ; !!= * @CODE@ (3) ceerkva
:%^RmVow%>e A-02_SG-LOC ;		  	   !!= * @CODE@ (4) ceerkvest
:%^RmVow A-02_SG-COM_IN/PL-OBL ;			   !!= * @CODE@ (5) ceerkvin
:%^RmVow%>e A-02_ESS/PAR ;  			   !!= * @CODE@ (6) ceerkven
:%^RmVow VOONYS-STEM-PX ; !!= * @CODE@ såbbr-
!+Use/NG:%^Pen%^VV2V%^Pen%^XY2XYY%^RmVow%>a A-02_SG-ILL ;  (3) cerkkva

LEXICON A-01_SOAOABBAR !!= * @CODE@ sååbbar:s%^1VOWåbbar
! gradation: yes
!! N_GEN2X3-NOM2X1
!! * Yaml: __N-sååbbar__
:%^Pen%^V2VV A-02_SG-NOM ;	       			! sååbbar
: A-02_SG-ABE/ACC/GEN-PL-NOM ;			! såbbar
:%^RmVow%>a A-02_SG-ILL ;
:%^RmVow%>e A-02_SG-LOC ;
:%^RmVow A-02_SG-COM_IN ;
:%^RmVow%>e A-02_ESS/PAR ; ! ess and prt without
:%^RmVow A-02_PL-OBL ;
:%^RmVow VOONYS-STEM-PX ; !!= * @CODE@ såbbr-

LEXICON A-01_KOAOADDAS !!= * @CODE@ kååddas:kåddas
! gradation: yes
!! N_GEN2X3-NOM2X1
!! * Yaml: __N-kååddas__
:%^Pen%^V2VV A-02_SG-NOM ;	       			! kååddas
:%^VC A-02_SG-ABE/ACC/GEN-PL-NOM ;			! kåddaz
:%^RmVow%>a A-02_SG-ILL ;
:%^RmVow%>e A-02_SG-LOC ;
:%^RmVow A-02_SG-COM_IN ;
:%^RmVow%>e A-02_ESS/PAR ; ! ess and prt without
+Use/NG:%^RmVow%>e A-02_PAR ;
:%^RmVow A-02_PL-OBL ;
:%^RmVow VOONYS-STEM-PX ; !!= * @CODE@ kådds-


LEXICON A-01_KOALVAK !!= * @CODE@ kåålvak:kåålvak
! 1.2.1.3.1.2.2.1.
! gradation: yes
! syllables: odd
! vowel_type: monophthong
!   Extra strong grade: Else
!   Strong grade: Sg.Nom
! Penultimate stem vowel loss: Sg.Ill, Sg.Loc, Sg.Com, Ess, Par, Pl.Obl
! Stem vowel: e
!! stemtype n-stem kåålvak:kåålvak
!! Palatalization loss in Sg.Ill
!! * Yaml: __N-paattakj__
: A-02_SG-NOM ;
: A-02_SG-ABE/ACC/GEN ;
:%^RmVow%>a A-02_SG-ILL ; !!= * @CODE@ +Sg+Ill: kåålvka
:%^RmVow%^PALK%>e A-02_SG-LOC ; !!= * @CODE@ +Sg+Loc: kåålvǩest
:%^RmVow%^PALK A-02_SG-COM_IN ;
:%^RmVow%^PALK%>e A-02_ESS/PAR ; !
: A-02_PL-NOM ;
:%^RmVow%^PALK A-02_PL-OBL ;
:%^RmVow%^PALK VOONYS-STEM-PX ; !!= * @CODE@ såbbr-


LEXICON A-01_AACCIKH !!= * @CODE@ pååttaǩ:pååttaǩ
! 1.2.1.3.1.2.2.2.
! gradation: yes
! syllables: odd
! vowel_type: monophthong
!   Extra strong grade: Else
!   Strong grade: Sg.Nom
! Penultimate stem vowel loss: Sg.Ill, Sg.Loc, Sg.Com, Ess, Par, Pl.Obl
! Stem vowel: e
!! stemtype n-stem pååttaǩ:pååttaǩ
!! Palatalization loss in Sg.Ill
!! * Yaml: __N-paattakj__
: A-02_SG-NOM ;
: A-02_SG-ABE/ACC/GEN ;
:%^RmVow%^PALNo%>a A-02_SG-ILL ; ! pååttka
:%^RmVow%>e A-02_SG-LOC ;
:%^RmVow A-02_SG-COM_IN ;
:%^RmVow%>e A-02_ESS/PAR ; !
: A-02_PL-NOM ;
:%^RmVow A-02_PL-OBL ;
:%^RmVow VOONYS-STEM-PX ; !!= * @CODE@ såbbr-

LEXICON A-01_AANAR
! gradation: no
! Penultimate stem vowel loss: Sg.Ill, Sg.Loc, Sg.Com, Ess, Par, Pl.Obl
! Stem vowel: e
!! stemtype n-stem jânnam:jânnam
!! N_GEN2X3-NOM2X1
!! * Yaml: __N-jânnam__
: A-02_SG-NOM ;
: A-02_SG-ABE/ACC/GEN-PL-NOM ;
:%^RmVow%>a A-02_SG-ILL ;
:%^RmVow%>e A-02_SG-LOC ;
:%^RmVow A-02_SG-COM_IN ;
:%^RmVow%>e A-02_ESS/PAR ;
:%^RmVow A-02_PL-OBL ;
:%^RmVow VOONYS-STEM-PX ; !!= * @CODE@ såbbr-

LEXICON A-01_CHIOPYRJ
! gradation: no
! Penultimate stem vowel loss: Sg.Ill, Sg.Loc, Sg.Com, Ess, Par, Pl.Obl
! Stem vowel: e
!! stemtype n-stem jânnam:jânnam
!! N_GEN2X3-NOM2X1
!! * Yaml: __N-jânnam__
:j A-02_SG-NOM ;
:j A-02_SG-ABE/ACC/GEN-PL-NOM ;
:%^RmVow%>ǥa A-02_SG-ILL ;
:%^RmVow%>je A-02_SG-LOC ;
:%^RmVow%>j A-02_SG-COM_IN ;
:%^RmVow%>je A-02_ESS/PAR ;
:%^RmVow%>j A-02_PL-OBL ;
:%^RmVow%>j VOONYS-STEM-PX ; !!= * @CODE@ såbbr-


LEXICON A-01_KOAOAVAS !!= * @CODE@ kååvas:kåvvas
! 3.e.mono.gem
! gradation: yes
!   Extra strong grade: Else
!   Weak grade: Sg.Nom
! Monophthong
! Penultimate stem vowel loss: Sg.Ill, Sg.Loc, Sg.Com, Ess, Par, Pl.Obl
! Stem vowel: e
!! * Yaml: __N-kaavas__
:%^Pen%^V2VV%^Pen%^CC2C A-02_SG-NOM ;
:%^VC A-02_SG-ABE/ACC/GEN-PL-NOM ; !!= * @CODE@ kåvvaz
:%^RmVow%>a A-02_SG-ILL ;
:%^RmVow%>e A-02_SG-LOC ;
:%^RmVow A-02_SG-COM_IN ;
:%^RmVow%>e A-02_ESS/PAR ; ! ess and prt without
:%^RmVow A-02_PL-OBL ;
:%^RmVow VOONYS-STEM-PX ; !!= * @CODE@ såbbr-

LEXICON A-01_PAEAELKAS !!= * @CODE@ päälkas:pälkkas
! 3.e.mono.gem
! gradation: yes
!   Extra strong grade: Else
!   Weak grade: Sg.Nom
! Monophthong
! Penultimate stem vowel loss: Sg.Ill, Sg.Loc, Sg.Com, Ess, Par, Pl.Obl
! Stem vowel: e
!! * Yaml: __N-paalkas__
:%^Pen%^V2VV%^Pen%^XYY2XY A-02_SG-NOM ;
:%^VC A-02_SG-ABE/ACC/GEN-PL-NOM ; !!= * @CODE@ pälkkaz
:%^RmVow%>a A-02_SG-ILL ;
:%^RmVow%>e A-02_SG-LOC ;
:%^RmVow A-02_SG-COM_IN ;
:%^RmVow%>e A-02_ESS/PAR ; ! ess and prt without
:%^RmVow A-02_PL-OBL ;
:%^RmVow VOONYS-STEM-PX ; !!= * @CODE@ såbbr-

LEXICON A-01_VEEVAR !!= * @CODE@ veevar:vẹvvar
! 3.e.mono.gem
! gradation: yes
!   Extra strong grade: Else
!   Weak grade: Sg.Nom
! Monophthong
! Penultimate stem vowel loss: Sg.Ill, Sg.Loc, Sg.Com, Ess, Par, Pl.Obl
! Stem vowel: e
!! * Yaml: __N-veevar__
:%^Pen%^V2VV%^Pen%^CC2C A-02_SG-NOM ;
: A-02_SG-ABE/ACC/GEN-PL-NOM ;
:%^RmVow%>a A-02_SG-ILL ;
:%^RmVow%>e A-02_SG-LOC ;
:%^RmVow A-02_SG-COM_IN ;
:%^RmVow%>e A-02_ESS/PAR ; ! ess and prt without
:%^RmVow A-02_PL-OBL ;
:%^RmVow VOONYS-STEM-PX ; !!= * @CODE@ såbbr-

LEXICON A-01_SLOOHMAN
!! !!2. WORDS WITH TWO-SYLLABLE NOMINATIVE SINGULARS (2009: 252)
!! !!2.3 Sg.Loc in -est. e-stems (Sg.Loc, Ess, Par).
!! !!2.3.2 Sg.Ill in -a
!! !!2.3.2.2 LACKS Gradation
!! !!2.3.2.2.1 Penultimate stem vowel loss: (Sg.Ill, Sg.Loc, Sg.Com; Ess, Par; Pl.Gen, Pl.Acc, Pl.Ill, Pl.Loc, Pl.Com, Pl.Abe)
!! !!2.3.2.2.1.1 The Sg.Com vowel i appears before final n  
!NumContLex="1.2"
!! * Yaml: __A-sloohman__
:%^RmVow%> A-02_PL-OBL ;		! sloohmni
:%^RmVow%>e A-02_ESS/PAR ;
:%^RmVow%> A-02_SG-COM_IN ;
:  A-02_SG-ABE/ACC/GEN-PL-NOM ;
:%^RmVow%>a A-02_SG-ILL ;
:%^RmVow%>e A-02_SG-LOC ;
:  A-02_SG-NOM ;
:%^RmVow VOONYS-STEM-PX ; !!= * @CODE@ såbbr-

LEXICON A-01_KOAOADDARV
! gradation: yes
!   Extra strong grade: Else
!   Strong grade: Sg.Nom
! Penultimate stem vowel loss: Sg.Ill, Sg.Loc, Sg.Com, Ess, Par, Pl.Obl
! Stem vowel: e
!! stemtype l-stem kååddarv:kååddarv
!! * __@LEXNAME@__ = Koulukielioppi stemtype II 9 (29)
!! * Yaml: __N-kaaddarv __ 
: A-02_SG-NOM ;	       		! kååddarv
: A-02_SG-ABE/ACC/GEN-PL-NOM ;			! kååddarv
:%^Pen%^VV2V%^Pen%^CC2C%^RmVow%>a A-02_SG-ILL ;	! kådrva
:%^Pen%^VV2V%^Pen%^CC2C%^RmVow%>e A-02_SG-LOC ;	! kådrvest
:%^Pen%^VV2V%^Pen%^CC2C%^RmVow A-02_SG-COM_IN ;	! kådrvin
:%^Pen%^VV2V%^Pen%^CC2C%^RmVow%>e A-02_ESS/PAR ;  	! kådrven
:%^Pen%^VV2V%^Pen%^CC2C%^RmVow A-02_PL-OBL ;	! kådrvi, kådrvid, kådrvid, kådrvin, kådrvivuiʹm, kådrvitaa/kådrvitää
:%^Pen%^VV2V%^Pen%^CC2C%^RmVow VOONYS-STEM-PX ; !!= * @CODE@ võnns-

!! CLASS 4 BISYLLABIC, LOW VOWEL, DIPHTHONG, NO PALATALIZATION
!! IN PENULTIMATE A:0

LEXICON A-01_KHEYLGXAL !!= * @CODE@ ǩeâlǥal:ǩeâlggal
! gradation: yes
! "1.2"
!! * Yaml: __kealgal__
:%^Pen%^XYY2XY A-02_SG-NOM ;
: A-02_SG-ABE/ACC/GEN-PL-NOM ;
:%^RmVow%>a A-02_SG-ILL ;
:%^RmVow%>e A-02_SG-LOC ;
:%^RmVow A-02_SG-COM_IN ;
:%^RmVow%>e A-02_ESS/PAR ; ! ess and prt without
:%^RmVow A-02_PL-OBL ;
:%^RmVow VOONYS-STEM-PX ; !!= * @CODE@ såbbr-

LEXICON A-01_KUAEIVAS !!= * @CODE@ kuäivas:kuäivvas
! 3.e.diphth.gem
! gradation: yes
!   Extra strong grade: Else
!   Weak grade: Sg.Nom
! Diphthong
! Penultimate stem vowel loss: Sg.Ill, Sg.Loc, Sg.Com, Ess, Par, Pl.Obl
! Stem vowel: e
!! stemtype n-stem kuäivas:kuäivas
!! N_GEN2X3-NOM2X1
!! * Yaml: __N-kuaeivas__
:%^Pen%^CC2C A-02_SG-NOM ;
:%^VC A-02_SG-ABE/ACC/GEN-PL-NOM ; !!= * @CODE@ kuäivvaz
:%^RmVow%>a A-02_SG-ILL ;
:%^RmVow%>e A-02_SG-LOC ;
:%^RmVow A-02_SG-COM_IN ;
:%^RmVow%>e A-02_ESS/PAR ; ! ess and prt without
:%^RmVow A-02_PL-OBL ;
:%^RmVow VOONYS-STEM-PX ; !!= * @CODE@ såbbr-

LEXICON A-01_JUYGXGXAS
!! !!2. WORDS WITH TWO-SYLLABLE NOMINATIVE SINGULARS (2009: 252)
!! !!2.3 Sg.Loc in -est. e-stems (Sg.Loc, Ess, Par).
!! !!2.3.2 Sg.Ill in -a
!! !!2.3.2.2 LACKS Gradation
!! !!2.3.2.2.1 Penultimate stem vowel loss: (Sg.Ill, Sg.Loc, Sg.Com; Ess, Par; Pl.Gen, Pl.Acc, Pl.Ill, Pl.Loc, Pl.Com, Pl.Abe)
!! !!2.3.2.2.1.1 The Sg.Com vowel i appears before final n  
!NumContLex="1.2"
!! * Yaml: __N-juaghghas__
:%^RmVow%> A-02_PL-OBL ;
:%^RmVow%>e A-02_ESS/PAR ;
:%^RmVow%> A-02_SG-COM_IN ;
:%^VC  A-02_SG-ABE/ACC/GEN-PL-NOM ; !!= * @CODE@ juâkˈkaz
:%^RmVow%>a A-02_SG-ILL ;
:%^RmVow%>e A-02_SG-LOC ;
:%^Pen%^KKK2GG A-02_SG-NOM ;
:%^RmVow VOONYS-STEM-PX ; !!= * @CODE@ såbbr-

LEXICON A-01_HEAVASH
!! * Yaml: __N-heavash__
:%^RmVow%> A-02_PL-OBL ;
:%^RmVow%>e A-02_ESS/PAR ;
:%^RmVow%> A-02_SG-COM_IN ;
:%^VC  A-02_SG-ABE/ACC/GEN-PL-NOM ;
:%^RmVow%>a A-02_SG-ILL ;
:%^RmVow%>e A-02_SG-LOC ;
:%^Pen%^CCC2C A-02_SG-NOM ;
:%^RmVow VOONYS-STEM-PX ; !!= * @CODE@ såbbr-
+Der/Dimin:%^RmVow N_KUALAZH ;

!! CLASS 4 BISYLLABIC, LOW VOWEL, MONOPHTHONG, PALATALIZATION
LEXICON A-01_VEEQREST !!= * @CODE@ veeʹrest:veeʹrest
! ve%{e0%}ʹr%{e0%}st
! V%{V0%}ʹC%{e0%}XY
! gradation: yes
!    Penultimate: Yes
!      Extra strong grade: Else
!      Weak grade: Sg.Nom, Sg.Gen, Sg.Acc, Pl.Nom
!    Ultimate: Yes
!      XYY: Sg.Ill
!      XY: Else
! Penultimate stem vowel loss: Sg.Ill, Sg.Loc, Sg.Com, Ess, Par, Pl.Obl
! Stem vowel: e
! Ultimate stem consonant
!! * __@LEXNAME@__ = Koulukielioppi stemtype II 9 (29)
!! * Yaml: __N-veerest __ 
: A-02_SG-NOM ;
: A-02_SG-ABE/ACC/GEN-PL-NOM ;
:%^Pen%^VV2V%^RmVow%>ta A-02_SG-ILL ;
:%^Pen%^VV2V%^RmVow%>e A-02_SG-LOC ;
:%^Pen%^VV2V%^RmVow A-02_SG-COM_IN ;
:%^Pen%^VV2V%^RmVow%>e A-02_ESS/PAR ;
:%^Pen%^VV2V%^RmVow A-02_SG-ABE ;
: A-02_PL-NOM ;
:%^Pen%^VV2V%^RmVow A-02_PL-OBL ;
:%^Pen%^VV2V%^RmVow VOONYS-STEM-PX ; !!= * @CODE@ võnns-



LEXICON A-01_MAINSTUMMUSH
!! * Yaml: __kerres __
 A-02_SG-NOM ;
:%^VC A-02_SG-ABE/ACC/GEN ;
:%^RmVow%>a A-02_SG-ILL ;
:%^RmVow%>e A-02_SG-LOC ;
:%^RmVow A-02_SG-COM_IN ;
:%^RmVow%>e A-02_ESS/PAR ;
:%^VC A-02_PL-NOM ;
:%^RmVow A-02_PL-OBL ;
:%^RmVow VOONYS-STEM-PX ; !!= * @CODE@ võnns-


!! CLASS 4 BISYLLABIC, LOW VOWEL, DIPHTHONG, PALATALIZATION
!! IN PENULTIMATE E:0

LEXICON A-01_KAAQLLES !!= * @CODE@ kääʹlles:källes
! 3.e.diphth.gem
! gradation: yes
!   Extra strong grade: Else
!   Weak grade: Sg.Nom
! Diphthong
! Penultimate stem vowel loss: Sg.Ill, Sg.Loc, Sg.Com, Ess, Par, Pl.Obl
! Stem vowel: e
!! * Yaml: __N-kaeaelles__
:%^Pen%^V2VV%^Pen%^PAL A-02_SG-NOM ;	     	! kääʹlles
:%^PenVow2a%^VC A-02_SG-ABE/ACC/GEN-PL-NOM ;	 		! källaz
:%^RmVow%>a A-02_SG-ILL ;	  			! källsa
:%^RmVow%>e A-02_SG-LOC ;				! källsest
:%^RmVow A-02_SG-COM_IN ;				! källsin
:%^RmVow%>e A-02_ESS/PAR ;  				! källsen
:%^RmVow A-02_PL-OBL ;					! källsi
:%^RmVow VOONYS-STEM-PX ; !!= * @CODE@ källs-

LEXICON A-01_OAQVES !!= * @CODE@ ååʹves:åvves
! 3.e.diphth.gem
! gradation: yes
!   Extra strong grade: Else
!   Weak grade: Sg.Nom
! Diphthong
! Penultimate stem vowel loss: Sg.Ill, Sg.Loc, Sg.Com, Ess, Par, Pl.Obl
! Stem vowel: e
!! * Yaml: __N-aaves__
:%^Pen%^V2VV%^Pen%^PAL%^Pen%^CC2C A-02_SG-NOM ;	     	! ååʹves
:%^PenVow2a%^VC A-02_SG-ABE/ACC/GEN-PL-NOM ;	 		! åvvaz
:%^RmVow%>a A-02_SG-ILL ;	  			! åvvsa
:%^RmVow%>e A-02_SG-LOC ;				! åvvsest
:%^RmVow A-02_SG-COM_IN ;				! åvvsin
:%^RmVow%>e A-02_ESS/PAR ;  				! åvvsen
:%^RmVow A-02_PL-OBL ;					! åvvsi
:%^RmVow VOONYS-STEM-PX ; !!= * @CODE@ åvvs-

LEXICON A-01_KAAQRBES !!= * @CODE@ kääʹrbes:kärbbes
! 3.e.diphth.gem
! gradation: yes
!   Extra strong grade: Else
!   Weak grade: Sg.Nom
! Diphthong
! Penultimate stem vowel loss: Sg.Ill, Sg.Loc, Sg.Com, Ess, Par, Pl.Obl
! Stem vowel: e
!! * Yaml: __N-kaeaerbes__
:%^Pen%^V2VV%^Pen%^PAL%^Pen%^XYY2XY A-02_SG-NOM ;	     	! kääʹrbes
:%^PenVow2a%^VC A-02_SG-ABE/ACC/GEN ;	 		! kärbbaz
:%^RmVow%>a A-02_SG-ILL ;	  			! kärbbsa
:%^RmVow%>e A-02_SG-LOC ;				! kärbbsest
:%^RmVow A-02_SG-COM_IN ;				! kärbbsin
:%^RmVow%>e A-02_ESS/PAR ;  				! kärbbsen
:%^PenVow2a%^VC A-02_PL-NOM ;	 		! kärbbaz
:%^RmVow A-02_PL-OBL ;					! kärbbsi
:%^RmVow VOONYS-STEM-PX ; !!= * @CODE@ kärbbs-

LEXICON A-01_PUAQRES !!= * @CODE@ puäʹres:puärˈres
! 3.e.diphth.gem
! gradation: yes
!   Extra strong grade: Else
!   Weak grade: Sg.Nom
! Diphthong
! Penultimate stem vowel loss: Sg.Ill, Sg.Loc, Sg.Com, Ess, Par, Pl.Obl
! Stem vowel: e
!! * Yaml: __N-puaeres__
:%^Pen%^PAL%^Pen%^CCC2C A-02_SG-NOM ;	     	! puäʹres
:%^PenVow2a%^VC A-02_SG-ABE/ACC/GEN-PL-NOM ;	 		! puärˈraz
:%^RmVow%>a A-02_SG-ILL ;	  			! puärˈrsa
:%^RmVow%>e A-02_SG-LOC ;				! puärˈrsest
:%^RmVow A-02_SG-COM_IN ;				! puärˈrsin
:%^RmVow%>e A-02_ESS/PAR ;  				! puärˈrsen
:%^RmVow A-02_PL-OBL ;					! puärˈrsi
:%^RmVow VOONYS-STEM-PX ; !!= * @CODE@ puärˈrs-


!! !!-stems


LEXICON A-01_CHUEQDHES !!= * @CODE@ čueʹđes:čuâttes
! 3.e.diphth.gem
! gradation: yes
!   Extra strong grade: Else
!   Weak grade: Sg.Nom
! Diphthong
! Penultimate stem vowel loss: Sg.Ill, Sg.Loc, Sg.Com, Ess, Par, Pl.Obl
! Stem vowel: e
!! * Yaml: __N-chuedhes__
:%^Pen%^PALE%^Pen%^PAL%^Pen%^CC2C A-02_SG-NOM ;	     	! čueʹđes
:%^PenVow2a%^VC A-02_SG-ABE/ACC/GEN ;	 		! čuâttaz
:%^RmVow%>a A-02_SG-ILL ;	  			! čuâttsa
:%^RmVow%>e A-02_SG-LOC ;				! čuâttsest
:%^RmVow A-02_SG-COM_IN ;				! čuâttsin
:%^RmVow%>e A-02_ESS/PAR ;  				! čuâttsen
:%^PenVow2a%^VC A-02_PL-NOM ;	 		! čuâttaz
:%^RmVow A-02_PL-OBL ;					! čuâttsi
:%^RmVow VOONYS-STEM-PX ; !!= * @CODE@ võnns-


LEXICON A-01_KHEEQLES !!= * @CODE@ ǩeeʹles:ǩeâlˈles
! 3.e.diphth.gem
! gradation: yes
!   Extra strong grade: Else
!   Weak grade: Sg.Nom
! Diphthong
! Penultimate stem vowel loss: Sg.Ill, Sg.Loc, Sg.Com, Ess, Par, Pl.Obl
! Stem vowel: e
!! * Yaml: __N-chuedhes__
:%^Pen%^PALE%^Pen%^PAL%^Pen%^CCC2C A-02_SG-NOM ;	     	! ǩeeʹles
:%^PenVow2a%^VC A-02_SG-ABE/ACC/GEN ;	 		! ǩeâlˈlaz
:%^RmVow%>a A-02_SG-ILL ;	  			! ǩeâlˈlsa
:%^RmVow%>e A-02_SG-LOC ;				! ǩeâlˈlsest
:%^RmVow A-02_SG-COM_IN ;				! ǩeâlˈlsin
:%^RmVow%>e A-02_ESS/PAR ;  				! ǩeâlˈlsen
:%^PenVow2a%^VC A-02_PL-NOM ;	 		! ǩeâlˈlaz
:%^RmVow A-02_PL-OBL ;					! ǩeâlˈlsi
:%^RmVow VOONYS-STEM-PX ; !!= * @CODE@ võnns-



LEXICON A-01_KHEEQSTES !!= * @CODE@ ǩeeʹstes:ǩeâsttes
! 3.e.diphth.gem
! gradation: yes
!   Extra strong grade: Else
!   Weak grade: Sg.Nom
! Diphthong
! Penultimate stem vowel loss: Sg.Ill, Sg.Loc, Sg.Com, Ess, Par, Pl.Obl
! Stem vowel: e
!! * Yaml: __N-keestes__
:%^Pen%^PALE%^Pen%^PAL%^Pen%^XYY2XY A-02_SG-NOM ;	     	! ǩeeʹstes
:%^PenVow2a%^RmCns A-02_SG-ABE/ACC/GEN ;	 		! ǩeâstta
:%^RmVow%>a A-02_SG-ILL ;	  			! ǩeâsttsa
:%^RmVow%>e A-02_SG-LOC ;				! ǩeâsttsest
:%^RmVow A-02_SG-COM_IN ;				! ǩeâsttsin
:%^RmVow%>e A-02_ESS/PAR ;  				! ǩeâsttsen
:%^PenVow2a%^RmCns A-02_PL-NOM ;	 		! ǩeâstta
:%^RmVow A-02_PL-OBL ;					! ǩeâsttsi
:%^RmVow VOONYS-STEM-PX ; !!= * @CODE@ võnns-

LEXICON A-01_CHUEAQCKHES !!= * @CODE@ čueʹcǩes:čuäckkes
! 3.e.diphth.cluster
! gradation: yes
!   Extra strong grade: Else
!   Weak grade: Sg.Nom
! Diphthong
! Penultimate stem vowel loss: Sg.Ill, Sg.Loc, Sg.Com, Ess, Par, Pl.Obl
! Stem vowel: e
!! * Yaml: __N-chuaeckes__
:%^Pen%^PALẸ%^Pen%^PAL%^Pen%^XYY2XY A-02_SG-NOM ;	     	! čuẹʹcǩes
:%^PenVow2a%^RmCns A-02_SG-ABE/ACC/GEN ;	 		! čuäckka
:%^RmVow%>a A-02_SG-ILL ;	  			! čuäckksa
:%^RmVow%>e A-02_SG-LOC ;				! čuäckksest
:%^RmVow A-02_SG-COM_IN ;				! čuäckksin
:%^RmVow%>e A-02_ESS/PAR ;  				! čuäckksen
:%^PenVow2a%^RmCns A-02_PL-NOM ;	 		! čuäckka
:%^RmVow A-02_PL-OBL ;					! čuäckksi
:%^RmVow VOONYS-STEM-PX ; !!= * @CODE@ võnns-




LEXICON A-01_SEQTT
! gradation: yes
! stem_vowel-in-Sg_Loc: est
!! * Yaml: __N-sett__
!! * There are several stem types 

:%^PAL A-02_SG-NOM ;
:%^V2VV%^PAL A-02_SG-ABE/ACC/GEN ;
: A-02_E-STEM_SG-ILL ;
:%^V2VV%^PAL%>e A-02_SG-LOC ;
:%^V2VV%^PAL A-02_SG-COM_IN ;
:%^PAL%>e A-02_ESS/PAR ; ! ess and prt without
:%^V2VV%^PAL A-02_PL-NOM ;
:%^V2VV%^PAL A-02_PL-OBL ;


!! !!e-a-stems





LEXICON A-02_SG-ABE/ACC/GEN-PL-NOM
 A-02_SG-ABE/ACC/GEN ;
 A-02_PL-NOM ;
LEXICON	A-02_SG-ABE/ACC/GEN
 A-02_SG-ABE ;
 A-02_SG-ACC/GEN ;
LEXICON A-02_SG-ACC/GEN
+Der/N2A: DenominalAdjsCShort ; !!= * @CODE@ 2015-08-23 +Der/teʹm
 A-02_SG-ACC ;
 A-02_SG-GEN ;


LEXICON A-01_OBL-SAJOS
!! čâustõk+N+Sg+Gen:čâustõõǥǥ
:%{XC%}%^V2VV%^K2GG A-02_SG-ABE/ACC/GEN ;
:%{XC%}%^PAL%^C2CC%>e A-02_SG-ILL ;
:%{XC%}%^V2VV%^K2GG%>â A-02_SG-LOC ;
:%{XC%}%^V2VV%^K2GG%> A-02_SG-COM_IN ;
:%{XC%}%^V2VV%^K2GG A-02_PL-NOM ;
:%{XC%}%^V2VV%^K2GG A-02_PL-OBL ;
+Der/Dimin+A:%{XC%}%^V2VV%^K2GG A-02_MUORYZH-WITHOUT-PAL ;  !!= * @CODE@ kuuzz-
+Der/Dimin+A:%{XC%}%^V2VV%^PAL%^K2GG A-02_MUORYZH-WITH-PAL ;  !!= * @CODE@ kuuʹzz-
! CHECKPX 2015-10-20
:%{XC%}%^C2CC HatY-STEM-PX-RETAIN ;
:%{XC%}%^V2VV%^K2GG HatY-STEM-PX-WEAKEN ;
:%{XC%}%^V2VV%^K2GG HatY-STEM-PX-WEAKEN_NG ;
:%^K2GAllegro HatY-STEM-PX-ALLEGRO ;
:%{XC%}%^C2CC HatY-STEM-PX-STRENGTHEN ;

! HatY-STEM-PX-RETAIN-PL ;
! HatY-STEM-PX-WEAKEN-PL ;
! HatY-STEM-PX-STRENGTHEN-ESS ;

LEXICON A-01_MILJONAAQR !!= * @CODE@ = stemtype
! gradation: yes
!! * Yaml: __N-miljonaeaer__
:%^PAL A-02_SG-NOM ;
:%^PAL A-02_SG-ABE/ACC/GEN-PL-NOM ;
: A-02_E-STEM_SG-ILL ;
:%^PAL%>e A-02_SG-LOC ;
:%^PAL%> A-02_SG-COM_IN ;
:%^PAL%>e A-02_ESS/PAR ; ! ess and prt without
:%^PAL A-02_PL-OBL ;




LEXICON A-01_RADIO
!! * Yaml: __N-radio__
 A-02_SG-NOM ;	    !!= * @CODE@ (TSA-1) +Sg+Nom:
 A-02_SG-ABE/ACC/GEN ;   !!= * @CODE@ (=TSA-2)
:oʹje A-02_SG-ILL ;	    !!= * @CODE@ (TSA-3) +Sg+Ill:
+Use/NG: A-02_SG-ILL ;   !!= * @CODE@ (TSA-3) +Sg+Ill:
 A-02_SG-LOC ;	    !!= * @CODE@ ()
 A-02_SG-COM_IN ;	    !!= * @CODE@ (=TSA-4)
 A-02_ESS/PAR ; 	    !!= * @CODE@ ()
 A-02_PL-NOM ;	    !!= * @CODE@ (TSA-2) +Pl+Nom:
 A-02_PL-OBL ;	    !!= * @CODE@ (TSA-4) +Pl+Gen: 
!FIX-DIM





LEXICON A-01_NALLSHEM !!= * @CODE@ čââʹlmteʹm:čââʹlmt%^1VOWẹm
!! 292-295
!! * Yaml: __A-chaalmtem__
!!NumContLex="650"
:%^PAL A-02_SG-NOM ;
:%^V2VV%^PAL A-02_SG-ABE/ACC/GEN ;
:%{XC%}%^C2CC%>a A-02_SG-ILL ;
:%^V2VV%^PAL%>e A-02_SG-LOC ;
:%^V2VV%^PAL A-02_SG-COM_IN ;
:%^V2VV%^PAL%>e A-02_ESS/PAR ; ! CHECKME
:%^V2VV%^PAL A-02_PL-NOM ;
:%^V2VV%^PAL A-02_PL-OBL ;




!! !!Stem types from the grammar

!! ''These are still not fixed.''


LEXICON A-01_PRSPRC-EEI !!= * @CODE@ tuõđšteei:tueʹjjee
!! tuõđšteei:tueʹjjee
!! * Yaml: __N-tuodhshteei__
:i A-02_SG-NOM ;
+Use/NG:ʹjj A-02_SG-NOM ;
:i A-02_SG-ABE/ACC/GEN-PL-NOM ;
+Use/NG:ʹj A-02_SG-ABE/ACC/GEN-PL-NOM ;
:j%^VV2V%>ja A-02_SG-ILL ;
+Use/NG:%>ja A-02_SG-ILL ;
:%>ʹje A-02_SG-LOC ;
:%>ʹj A-02_SG-COM_IN/PL-OBL ;
:%>ʹje A-02_ESS/PAR ;
+Use/NG:%>ʹjje A-02_ESS/PAR ;
+Use/NG:%>je A-02_ESS/PAR ;
+Der/Dimin:%>j N_KUALAZH ;


!! Class 5 according to Feist 152
!! !!k-stems

LEXICON A-01_SAJOS
! gradation: yes
!! stemtype 
!! * Yaml: __N-chaustok__
: A-02_SG-NOM ;
:%>â A-02_ESS/PAR ; 
:%{XC%}%^C2CC%>â A-02_ESS/PAR ; 
: NMN_OBL-SAJOS ;


!! Class 6 according to Feist 153-154
!! PRESENT A-02_PARTICIPLES

LEXICON A-01_PRSPRC-VCC-I !!= * @CODE@ cõggi:cõggi
! gradation: yes
! is for nouns with ''-est'' +Loc
!! * Yaml: __N-joovvi__
!! * There are several stem types
!! * cõggi:cõggi
!! NumContLex="1.2"
: A-02_SG-NOM ;	       		! cõggi
: A-02_SG-ABE/ACC/GEN ;			! cõggi
:%^I2J%>a A-02_SG-ILL ;		! cõggja
:%^I2J%>e A-02_SG-LOC ;		! cõggjest
:%^I2J A-02_SG-COM_IN ;		! cõggjin
:%^I2J%>e A-02_ESS/PAR ;  		! cõggjen
:%^V2VV A-02_PL-NOM ;		! cõõggi
+Use/NG:%^I2J A-02_PL-OBL ;		! cõggi
+Use/NG: A-02_PL-NOM ;		! cõggi
:%^V2VV%^I2J A-02_PL-OBL ;		! cõõggi

!! participles in -I from verbs in -âd
LEXICON A-02_NOM-AG_YD
: A-02_SG-NOM ;	       			! suõskki
: A-02_SG-ABE/ACC/GEN ;	! 
:%^I2J%>a A-02_SG-ILL ;    		! suõskkja
:%^I2J%>e A-02_SG-LOC ;
:%^I2J A-02_SG-COM_IN ;
:%^I2J%>e A-02_ESS/PAR ; ! ess and prt without
:%^XYY2XY A-02_PL-NOM ;				! suõski
+Use/NG: A-02_PL-NOM ;				! suõskki
:%^XYY2XY%^I2J A-02_PL-OBL ;			! suõskji
+Use/NG:%^I2J A-02_PL-OBL ;			! suõskkji

LEXICON A-02_NOM-AG_YD_NO-PL-NOM
:%^XYY2XY A-02_PL-NOM ;				! suõski
:%^XYY2XY%^I2J A-02_PL-OBL ;	! suõskji
+Use/NG: A-02_PL-NOM ;	! suõskki
+Use/NG:%^I2J A-02_PL-OBL ;	! suõskkji


LEXICON A-01_PRSPRC-VVCC-I !!= * @CODE@ jõõvvi:jõõvvi
! gradation: yes
! is for nouns with ''-est'' +Loc
!! * Yaml: __N-joovvi__
!! * There are several stem types
!! * jõõvvi:jõõvvi
!! NumContLex="1.2"
: A-02_SG-NOM ;	       		!!= * @CODE@ (1) jõõvvi
: A-02_SG-ABE/ACC/GEN ;		!!= * @CODE@ (2) jõõvvi
:%^I2J%>a A-02_SG-ILL ;		!!= * @CODE@ jõõvvja
:%^I2J%>e A-02_SG-LOC ;		!!= * @CODE@ jõõvvjest
:%^I2J A-02_SG-COM_IN ;		!!= * @CODE@ jõõvvjin
:%^I2J%>e A-02_ESS/PAR ;  		!!= * @CODE@ jõõvvjen
:%^CC2C A-02_PL-NOM ;		!!= * @CODE@ jõõvi
:%^I2J A-02_PL-OBL ;	!!= * @CODE@ jõõvvji
+Use/NG:%^CC2C%^I2J A-02_PL-OBL ;		!!= * @CODE@ jõõvji
+Use/NG: A-02_PL-NOM ;		!!= * @CODE@ jõõvvi

LEXICON A-01_PRSPRC-VVKK-I !!= * @CODE@ lookki:lookki
! gradation: yes
! is for nouns with ''-est'' +Loc
!! * Yaml: __lookk__
!! * There are several stem types
!! * lookki:lookki
!! NumContLex="1.2"
: A-02_SG-NOM ;	       		! lookki
: A-02_SG-ABE/ACC/GEN ;		! lookki
:%^I2J%>a A-02_SG-ILL ;		! lookkja
:%^I2J%>e A-02_SG-LOC ;		! lookkjest
:%^I2J A-02_SG-COM_IN ;		! lookkjin
:%^I2J%>e A-02_ESS/PAR ;   		! lookkjen
:%^KK2GG A-02_PL-NOM ;		! looǥǥi
:%^I2J A-02_PL-OBL ;		! lookkji
+Use/NG: A-02_PL-NOM ;		! lookki
+Use/NG:%^KK2GG%^I2J A-02_PL-OBL ;		! looǥǥji


LEXICON A-01_PRSPRC-VWKK-I !!= * @CODE@ ǩiõssi:ǩiõssi
! gradation: yes
! is for nouns with ''-est'' +Loc
!! * Yaml: __N-joovvi__
!! * There are several stem types
!! * sirddi:sirddi
!! NumContLex="1.2"
: A-02_SG-NOM ;	       		! ǩiõssi
: A-02_SG-ABE/ACC/GEN ;    		! ǩiõssi
:%^I2J%>a A-02_SG-ILL ;		! ǩiõssja
:%^I2J%>e A-02_SG-LOC ;		! ǩiõssjest
:%^I2J A-02_SG-COM_IN ;		! ǩiõssjin
:%^I2J%>e A-02_ESS/PAR ;  		! ǩiõssjen
:%^KK2GG A-02_PL-NOM ;             ! ǩiõzzi
:%^I2J A-02_PL-OBL ;             	! ǩiõssji
+Use/NG: A-02_PL-NOM ;      	! ǩiõssi
+Use/NG:%^KK2GG%^I2J A-02_PL-OBL ;      ! ǩiõzzji


LEXICON A-01_PRSPRC-VWCC-I !!= * @CODE@ vuõlli:vuõlli
! gradation: yes
! is for nouns with ''-est'' +Loc
!! * Yaml: __N-vuolli__
!! * There are several stem types
!! * vuõlli:vuõlli
!! NumContLex="1.2"
: A-02_SG-NOM ;
: A-02_SG-ABE/ACC/GEN ;
:%^I2J%>a A-02_SG-ILL ;
:%^I2J%>e A-02_SG-LOC ;
:%^I2J A-02_SG-COM_IN ;
:%^I2J%>e A-02_ESS/PAR ; ! ess and prt without
:%^CC2C A-02_PL-NOM ;
:%^I2J A-02_PL-OBL ;


LEXICON A-01_PRSPRC-VWCCC-I !!= * @CODE@ kuõʹddi:kuõʹdˈdi
! gradation: yes
! is for nouns with ''-est'' +Loc
!! * Yaml: __N-vuolli__
!! * There are several stem types
!! * vuõlli:vuõlli
!! NumContLex="1.2"
: A-02_SG-NOM ;
: A-02_SG-ABE/ACC/GEN ;
:%^I2J%>a A-02_SG-ILL ;
:%^I2J%>e A-02_SG-LOC ;
:%^I2J A-02_SG-COM_IN ;
:%^I2J%>e A-02_ESS/PAR ; ! ess and prt without
:%^CCC2CC A-02_PL-NOM ;
:%^I2J A-02_PL-OBL ;
+Use/NG:%^CCC2CC%^I2J A-02_PL-OBL ;



LEXICON A-01_PRSPRC-VWXYY-I !!= * @CODE@ suõskki:suõskki
! is for nouns with ''-est'' +Loc
! gradation: yes
!! * Yaml: __suoskki__

: A-02_SG-NOM ;	       			! suõskki
: A-02_SG-ABE/ACC/GEN ;	! 
:%^I2J%>a A-02_SG-ILL ;    		! suõskkja
:%^I2J%>e A-02_SG-LOC ;
:%^I2J A-02_SG-COM_IN ;
:%^I2J%>e A-02_ESS/PAR ; ! ess and prt without
+Use/NG: A-02_PL-NOM ;				! suõskki
:%^I2J A-02_PL-OBL ;			! suõskkji
:%^Pen%^XYY2XY A-02_PL-NOM ;				! suõski
+Use/NG:%^Pen%^XYY2XY%^I2J A-02_PL-OBL ;	! suõskji

!! participles in -AI from verbs in -ad
LEXICON  A-02_NOM-AG_AD
: A-02_SG-NOM ; !!= * @CODE@
: A-02_SG-ABE/ACC/GEN ; !!= * @CODE@
:%^RmVow%^I2J%>a A-02_SG-ILL ; !!= * @CODE@
:%^RmVow%^I2J%>e A-02_SG-LOC ; !!= * @CODE@
:%^RmVow%^I2J A-02_SG-COM_IN ; !!= * @CODE@
:%^I2J%>e A-02_ESS/PAR ; !!= * @CODE@
:%^RmVow%^I2J A-02_PL-OBL ; !!= * @CODE@
+Use/NG: A-02_PL-NOM ; !!= * @CODE@
LEXICON  A-02_NOM-AG_AD_NO-PL-NOM
: A-02_PL-NOM ; !!= * @CODE@
+Use/NG:%^RmVow%^I2J A-02_PL-OBL ; !!= * @CODE@


LEXICON A-01_PRSPRC-VCC-AI !!= * @CODE@ kåččai:kåččai
! gradation: yes
!! * Yaml: __kachchai__
!! * There are several stem types
!! NumContLex="
: A-02_SG-NOM ; !!= * @CODE@
: A-02_SG-ABE/ACC/GEN ; !!= * @CODE@
:%^RmVow%^I2J%>a A-02_SG-ILL ; !!= * @CODE@
:%^RmVow%^I2J%>e A-02_SG-LOC ; !!= * @CODE@
:%^RmVow%^V2VV A-02_SG-COM_IN ; !!= * @CODE@
:%^I2J%>e A-02_ESS/PAR ; !!= * @CODE@
:%^Pen%^V2VV A-02_PL-NOM ; !!= * @CODE@
:%^RmVow%^I2J A-02_PL-OBL ; !!= * @CODE@
+Use/NG: A-02_PL-NOM ; !!= * @CODE@
+Use/NG:%^Pen%^V2VV%^RmVow%^I2J A-02_PL-OBL ; !!= * @CODE@

LEXICON A-01_PRSPRC-VVCC-AI !!= * @CODE@ peellai:peellai
! gradation: yes
!! * Yaml: __paassai__
!! * There are several stem types
!! NumContLex="
: A-02_SG-NOM ; !!= * @CODE@ Sg.Nom.Indef: peellai 
: A-02_SG-ABE/ACC/GEN ; !!= * @CODE@
:%^RmVow%^I2J%>a A-02_SG-ILL ; !!= * @CODE@ Sg.Ill.Indef: peellja
:%^RmVow%^I2J%>e A-02_SG-LOC ; !!= * @CODE@
:%^RmVow%^V2VV A-02_SG-COM_IN ; !!= * @CODE@
:%^I2J%>e A-02_ESS/PAR ; !!= * @CODE@
:%^Pen%^CC2C A-02_PL-NOM ; !!= * @CODE@ Pl.Nom.Indef: peelai
:%^RmVow%^I2J A-02_PL-OBL ; !!= * @CODE@
+Use/NG: A-02_PL-NOM ; !!= * @CODE@
+Use/NG:%^Pen%^CC2C%^RmVow%^I2J A-02_PL-OBL ; !!= * @CODE@


LEXICON A-01_PRSPRC-VVKK-AI !!= * @CODE@ pååssai:pååssai
! gradation: yes
!! * Yaml: __paassai__
!! * There are several stem types
!! NumContLex="
: A-02_SG-NOM ; !!= * @CODE@ Sg.Nom.Indef: pååssai 
: A-02_SG-ABE/ACC/GEN ; !!= * @CODE@
:%^RmVow%^I2J%>a A-02_SG-ILL ; !!= * @CODE@ Sg.Ill.Indef: pååssja
:%^RmVow%^I2J%>e A-02_SG-LOC ; !!= * @CODE@
:%^RmVow%^I2J A-02_SG-COM_IN ; !!= * @CODE@
:%^I2J%>e A-02_ESS/PAR ; !!= * @CODE@
:%^Pen%^KK2GG A-02_PL-NOM ; !!= * @CODE@ Pl.Nom.Indef: pååzzai
:%^RmVow%^I2J A-02_PL-OBL ; !!= * @CODE@
+Use/NG: A-02_PL-NOM ; !!= * @CODE@
+Use/NG:%^Pen%^KK2GG%^RmVow%^I2J A-02_PL-OBL ; !!= * @CODE@


LEXICON A-01_PRSPRC-VXYY-AI !!= * @CODE@ särnnai:särnnai
! is for nouns with ''-est'' +Loc
! gradation: yes
!! * Yaml: __sarnnai__
!! * There are several stem types
!! * särnnai:särnnai
!! NumContLex="
: A-02_SG-NOM ;
:%^Pen%^V2VV%^Pen%^XYY2XY A-02_SG-ABE/ACC/GEN ;
:%^RmVow%^I2J%>a A-02_SG-ILL ;
:%^RmVow%^I2J%>e A-02_SG-LOC ;
:%^Pen%^V2VV%^Pen%^XYY2XY%^RmVow%^I2J A-02_SG-COM_IN ;
:%^RmVow%^I2J%>e A-02_ESS/PAR ; ! ess and prt without
:%^Pen%^V2VV%^Pen%^XYY2XY A-02_SG-ABE ;
:%^Pen%^V2VV%^Pen%^XYY2XY A-02_PL-NOM ;
:%^Pen%^V2VV%^Pen%^XYY2XY%^RmVow%^I2J%>i A-02_PL-OBL ;


LEXICON A-01_PRSPRC-VWCC-AI !!= * @CODE@ vuejjai:vuejjai
! is for nouns with ''-est'' +Loc
! gradation: yes
!! * Yaml: __N-vuejjai__
!! * There are several stem types
!! * vuejjai:vuejjai
!! NumContLex="
: A-02_SG-NOM ;	       			! vuejjai
: A-02_SG-ABE/ACC/GEN ;	! 
: A-02_SG-ACC ;	!
:%^RmVow%^I2J%>a A-02_SG-ILL ;    		! vuejjʼja
:%^RmVow%^I2J%>e A-02_SG-LOC ;
:%^RmVow%^I2J A-02_SG-COM_IN ;
:%^RmVow%^I2J%>e A-02_ESS/PAR ; ! ess and prt without
: A-02_SG-ABE ;
:%^Pen%^CC2C A-02_PL-NOM ;	! vuejai
+Use/NG: A-02_PL-NOM ;	! vuejjai
:%^Pen%^CC2C%^RmVow%^I2J%>i A-02_PL-OBL ;
+Use/NG:%^RmVow%^I2J%>i A-02_PL-OBL ;


LEXICON A-01_PRSPRC-VWKK-AI !!= * @CODE@ reäkkai:reäkkai
! is for nouns with ''-est'' +Loc
! gradation: yes
!! * Yaml: __N-reakkai__
!! * There are several stem types
!! * reäkkai:reäkkai
!! NumContLex="
: A-02_SG-NOM ;	       			! reäkkai
: A-02_SG-ABE/ACC/GEN ;	! 
:%^RmVow%^I2J%>a A-02_SG-ILL ;    		! reäkkja
:%^RmVow%^I2J%>e A-02_SG-LOC ;
:%^RmVow%^I2J A-02_SG-COM_IN ;
:%^RmVow%^I2J%>e A-02_ESS/PAR ; !
:%^Pen%^XYY2XY A-02_PL-NOM ;				! reäǥǥai
+Use/NG: A-02_PL-NOM ;				! reäkkai
:%^RmVow%^I2J%>i A-02_PL-OBL ;			! reäkkai
+Use/NG:%^Pen%^XYY2XY%^RmVow%^I2J%>i A-02_PL-OBL ;	! reäǥǥai


LEXICON A-01_PRSPRC-VWCCC-AI !!= * @CODE@ vuäggai:vuägˈgai
! is for nouns with ''-est'' +Loc
! gradation: yes
!! * Yaml: __N-reakkai__
!! * There are several stem types
!! * vuägˈgai:vuägˈgai
!! NumContLex="
: A-02_SG-NOM ;	       			! vuägˈgai
: A-02_SG-ABE/ACC/GEN ;	! 
:%^RmVow%^I2J%>a A-02_SG-ILL ;    		! vuägˈgja
:%^RmVow%^I2J%>e A-02_SG-LOC ;
:%^RmVow%^I2J A-02_SG-COM_IN ;
:%^RmVow%^I2J%>e A-02_ESS/PAR ; !
:%^Pen%^XYY2XY A-02_PL-NOM ;				! vuäggai
+Use/NG: A-02_PL-NOM ;				! vuägˈgai
:%^RmVow%^I2J%>i A-02_PL-OBL ;			! vuägˈgai
+Use/NG:%^Pen%^XYY2XY%^RmVow%^I2J%>i A-02_PL-OBL ;	! vuäggai


LEXICON A-01_PRSPRC-VWXYY-AI !!= * @CODE@ meälttai:meälttai
! is for nouns with ''-est'' +Loc
! gradation: yes
!! * Yaml: __sarnnai__
!! * There are several stem types
!! * meälttai:meälttai
!! NumContLex="
: A-02_SG-NOM ;	       			! meälttai
: A-02_SG-ABE/ACC/GEN ;	! 
:%^RmVow%^I2J%>a A-02_SG-ILL ;    		! meälttja
:%^RmVow%^I2J%>e A-02_SG-LOC ;
:%^RmVow%^I2J A-02_SG-COM_IN ;
:%^RmVow%^I2J%>e A-02_ESS/PAR ; ! ess and prt without
:%^Pen%^XYY2XY A-02_PL-NOM ;				! meältai
+Use/NG: A-02_PL-NOM ;				! meälttai
:%^RmVow%^I2J%>i A-02_PL-OBL ;			! meälttai
+Use/NG:%^Pen%^XYY2XY%^RmVow%^I2J%>i A-02_PL-OBL ;	! meältai

LEXICON A-01_ZHEEVAI !!= * @CODE@ žeevai:žẹẹvai
! is for nouns with ''-est'' +Loc
! gradation: no
!! * Yaml: __zheevai__
!! NumContLex="
: A-02_SG-NOM ;	       			! žẹẹvai
: A-02_SG-ABE/ACC/GEN ;	! 
: A-02_SG-ACC ;	!
:%^RmVow%^I2J%>a A-02_SG-ILL ;    		! žẹẹvja
+Use/NG:%^RmVow%^I2Zero%>ǥa A-02_SG-ILL ;    		! žẹẹvǥa
:%^RmVow%^I2J%>e A-02_SG-LOC ;
:%^RmVow%^I2J A-02_SG-COM_IN ;
:%^RmVow%^I2J%>e A-02_ESS/PAR ; ! ess and prt without
:%^Pen%^XYY2XY A-02_PL-NOM ;				! žẹẹvai
:%^RmVow%^I2J%>i A-02_PL-OBL ;			! žẹẹvai

!! participles in -I from verbs in ʹ-ed
LEXICON  A-02_NOM-AG_ED
: A-02_SG-NOM ; !!= * @CODE@
: A-02_SG-ABE/ACC/GEN ; !!= * @CODE@
:%^RmVow%^I2J%>a A-02_SG-ILL ; !!= * @CODE@
:%^RmVow%^I2J%>e A-02_SG-LOC ; !!= * @CODE@
:%^RmVow%^I2J A-02_SG-COM_IN ; !!= * @CODE@
:%^I2J%>e A-02_ESS/PAR ; !!= * @CODE@
:%^RmVow%^I2J A-02_PL-OBL ; !!= * @CODE@
+Use/NG: A-02_PL-NOM ; !!= * @CODE@
LEXICON  A-02_NOM-AG_ED_NO-PL-NOM
: A-02_PL-NOM ; !!= * @CODE@
+Use/NG:%^RmVow%^I2J A-02_PL-OBL ; !!= * @CODE@

LEXICON A-01_PRSPRC-VXYY-I !!= * @CODE@ äjjnõʹstti:äjjnõʹstti
! gradation: yes
! is for nouns with ''-est'' +Loc
!! * Yaml: __lookk__
!! * There are several stem types
!! * äjjnõʹstti:äjjnõʹstti
!! NumContLex="1.2"
!! * sirddi:sirddi
!! NumContLex="1.2"
: A-02_SG-NOM ;	       			! siʹrddi
: A-02_SG-ABE/ACC/GEN ;    			! siʹrddi
:%^I2J%>a A-02_SG-ILL ;		! siʹrddja
+Use/NG:%^Pen%^PALNo%^I2J%>a A-02_SG-ILL ;		! sirddja
:%^I2J%>e A-02_SG-LOC ;			! siʹrddjest
:%^CC2C A-02_SG-COM_N ;			! siʹrddjin
:%^I2J%>e A-02_ESS/PAR ;  			! siʹrddjen
:%^V2VV%^XYY2XY A-02_PL-NOM ;             	! siiʹrdi
+Use/NG: A-02_PL-NOM ;             	! siʹrddi
: A-02_PL-OBL ;             		! siʹrddi
+Use/NG:%^V2VV%^XYY2XY A-02_PL-OBL ;       ! siiʹrdi

LEXICON A-01_PRSPRC-VHYY-I !!= * @CODE@ aʹhtti:a%^1VOWhtti
! gradation: yes
! is for nouns with ''-est'' +Loc
!! * Yaml: __lookk__
!! * There are several stem types
!! * äjjnõʹstti:äjjnõʹstti
!! NumContLex="1.2"
!! * sirddi:sirddi
!! NumContLex="1.2"
: A-02_SG-NOM ;	       			! aʹhtti
: A-02_SG-ABE/ACC/GEN ;    			! aʹhtti
:%^I2J%>a A-02_SG-ILL ;		! aʹhttja
+Err/Orth+Use/NG:%^Pen%^PALNo%^I2J%>a A-02_SG-ILL ;		! ahttja
:%^I2J%>e A-02_SG-LOC ;			! aʹhttjest
:%^CC2C A-02_SG-COM_N ;			! aʹhttjin
:%^I2J%>e A-02_ESS/PAR ;  			! aʹhttjen
:%^V2VV%^XYY2VY A-02_PL-NOM ;             	! aauʹti
+Use/NG: A-02_PL-NOM ;             	! siʹrddi
: A-02_PL-OBL ;             		! siʹrddi
+Use/NG:%^V2VV%^XYY2VY A-02_PL-OBL ;       ! siiʹrdi


LEXICON A-01_SUQVDDI !!= * @CODE@ suʹvddi:suʹvddi
! gradation: yes
! is for nouns with ''-est'' +Loc
!! * Yaml: __N-suvddi__
!! * There are several stem types
!! NumContLex="1.2"
: A-02_SG-NOM ;	       			! suʹvddi
: A-02_SG-ABE/ACC/GEN ;    			! suʹvddi
: A-02_SG-ACC ;    			! suʹvddi
:%^I2J%>a A-02_SG-ILL ;		! suʹvddja
:%^I2J%>e A-02_SG-LOC ;			! suʹvddjest
:%^CC2C A-02_SG-COM_N ;			! suʹvddjin
:%^I2J%>e A-02_ESS/PAR ;  			! suʹvddjen
:%^XYY2VY A-02_PL-NOM ;             	! suuʹdi
+Use/NG: A-02_PL-NOM ;             	! suʹvddi
: A-02_PL-OBL ;             		! suʹvddi
+Use/NG:%^XYY2VY A-02_PL-OBL ;       ! suuʹdi


LEXICON A-01_LIEQDHDHDHI !!= * @CODE@ lieʹđđi:lieʹđˈđi
! gradation: yes
! is for nouns with ''-est'' +Loc
!! * Yaml: __N-liedhdhdhi__
!! NumContLex="1.2"
: A-02_SG-NOM ;
: A-02_SG-ABE/ACC/GEN ;
:%^Pen%^PALNo%^I2J%>a A-02_SG-ILL ;
:%^I2J%>e A-02_SG-LOC ;
: A-02_SG-COM_N ;
:%^I2J%>e A-02_ESS/PAR ;
:%^CC2C A-02_PL-NOM ;
: A-02_PL-OBL ;
+Use/NG: A-02_PL-NOM ;
+Use/NG:%^CC2C A-02_PL-OBL ;


LEXICON A-01_PRSPRC_VWXYY-I !!= * @CODE@ vueʹstti:vueʹstti
! gradation: yes
! is for nouns with ''-est'' +Loc
!! * Yaml: __lookk__
!! * There are several stem types
!! * vueʹstti:vueʹstti
!! NumContLex="1.2"
: A-02_SG-NOM ;
: A-02_SG-ABE/ACC/GEN ;
:%^Pen%^PALNo%^I2J%>a A-02_SG-ILL ;
:%^I2J%>e A-02_SG-LOC ;
: A-02_SG-COM_N ;
:%^I2J%>e A-02_ESS/PAR ; ! ess and prt without
:%^XYY2XY A-02_PL-NOM ;
: A-02_PL-OBL ;
+Use/NG: A-02_PL-NOM ;
+Use/NG:%^XYY2XY A-02_PL-OBL ;

LEXICON A-01_VUOIQNNI !!= * @CODE@ vuõiʹnni:vuõiʹnni
! gradation: yes
! is for nouns with ''-est'' +Loc
!! * Yaml: __lookk__
!! * There are several stem types
!! * vuõiʹnni:vuõiʹnni
!! NumContLex="1.2"
: A-02_SG-NOM ;
: A-02_SG-ABE/ACC/GEN ;
:%^Pen%^PALNo%^I2J%>a A-02_SG-ILL ;
:%^I2J%>e A-02_SG-LOC ;
: A-02_SG-COM_N ;
:%^I2J%>e A-02_ESS/PAR ; ! ess and prt without
:%^XYY2XY A-02_PL-NOM ;
: A-02_PL-OBL ;
+Use/NG: A-02_PL-NOM ;
+Use/NG:%^XYY2XY A-02_PL-OBL ;

!! Class 7 according to Feist 154-155
!! !!i-stems
LEXICON A-01_HOQPPI !!= * @CODE@ hõʹppi:hõʹppi
! is for nouns with ''-est'' +Loc
! gradation: no
!! * Yaml: __hoppi__
!! * There are several stem types
!! * hõʹppi:hõʹppi
: A-02_SG-NOM ;
: A-02_SG-ABE/ACC/GEN ;
:%^I2J%>a A-02_SG-ILL ;
+Use/NG:%^UltRmVow%>ǥa A-02_SG-ILL ;
:%^I2J%>e A-02_SG-LOC ;
:%^I2J A-02_SG-COM_IN ;
:%^I2J%>e A-02_ESS/PAR ; ! ess and prt without

: A-02_PL-NOM ;
:%^I2J A-02_PL-OBL ;



LEXICON A-01_VUYPPPAI !!= * @CODE@ vuâppai:vuâpˈp
! is for nouns with ''-est'' +Loc
! gradation: no
!! * Yaml: __vuappai__
!! * There are several stem types
:ai A-02_SG-NOM ;
:ai A-02_SG-ABE/ACC/GEN-PL-NOM ;
:%>a A-02_SG-ILL ;
+Use/NG:%>ǥa A-02_SG-ILL ;
:j%>e A-02_SG-LOC ;
:j A-02_SG-COM_IN ;
:j%>e A-02_ESS/PAR ;
: A-02_PL-OBL ;! what is this2015-04-29

LEXICON A-01_SHUOABYRJ !!= * @CODE@ šuåbârj:šuåbâr
! gradation: no
!! * Yaml: __shuabarj__
:j A-02_SG-NOM ;
:j A-02_SG-ABE/ACC/GEN ;
:%^RmVow%>ǥa A-02_SG-ILL ;
:%^RmVow%>ǥe A-02_SG-LOC ;
:%^RmVow%>ǥ A-02_SG-COM_IN ;
:%^RmVow%>ǥe A-02_ESS/PAR ; ! ess and prt without

:j A-02_PL-NOM ;
:%^RmVow%>ǥ A-02_PL-OBL ;


LEXICON A-01_OAOAUM !!= * @CODE@ ååum:å%^1VOWumm
! is for nouns with ''-ast'' +Loc
! gradation: yes
!! * Yaml: __N-aaum__
!! * There are several stem types
:%^V2VV%^XYY2XY A-02_SG-NOM ; !!= *     @CODE@ 
:a A-02_SG-ABE/ACC/GEN-PL-NOM ; !!= *	@CODE@ 
:j%>a A-02_SG-ILL ; !!= *	  @CODE@ 
:a A-02_SG-LOC ; !!= *  @CODE@ 
:a A-02_SG-COM_IN ; !!= *  @CODE@ 
:je A-02_ESS/PAR ; !!= * @CODE@ 
:a A-02_PL-OBL ; !!= *    @CODE@ 


LEXICON A-01_CHUYR !!= * @CODE@ čuâr:čuõrˈr
! is for nouns with ''-est'' +Loc
! gradation: no
!! * Yaml: __N-chuar__
!! * There are several stem types
:%^VOWLower%^CCC2C A-02_SG-NOM ; !! čuâr
+Use/NG:%^VOWLower%^CCC2C%>as A-02_SG-NOM ; !! čuâras
+Use/NG:%^VOWLower%^CCC2C%>aš A-02_SG-NOM ; !! čuâraš
:%>u A-02_SG-ABE/ACC/GEN-PL-NOM ; !! čuõrˈru
:%^VOWLower%>s%>a A-02_SG-ILL ;
+Use/NG:%^VOWLower%>š%>a A-02_SG-ILL ;
+Use/NG:%^VOWLower%>ǥ%>a A-02_SG-ILL ;
:%>u A-02_SG-LOC ;
:%>u A-02_SG-COM_IN ;
:%^VOWLower%^CCC2C%>a A-02_ESS/PAR ; !! čuâran
:%>u A-02_PL-OBL ; !! čuõrˈrui


LEXICON A-01_KAAMMI !!= * @CODE@ kaammi:kaamm
! is for nouns with ''-est'' +Loc
! gradation: no
!! * Yaml: __piannai__
!! * There are several stem types
:i A-02_SG-NOM ; !! kaammi
:%^VV2V%^VOWLower%^PAL%>e A-02_SG-ABE/ACC/GEN-PL-NOM ; !! käʹmme
:%^VV2V%>ǥ%>a A-02_SG-ILL ;
:%^VV2V%^VOWLower%^PAL%>e A-02_SG-LOC ;
:%^VV2V%^VOWLower%^PAL A-02_SG-COM_IN ;
:%>j%>e A-02_ESS/PAR ; !! kaammjen
:%^VV2V%^VOWLower%^PAL A-02_PL-OBL ; !! käʹmmi


LEXICON A-01_PIYNNAI !!= * @CODE@ piânnai:piânˈn
! is for nouns with ''-est'' +Loc
! gradation: no
!! * Yaml: __piannai__
!! * There are several stem types
:%^CCC2CCai A-02_SG-NOM ; !! piânnai
:%^PALE%^PAL%>e A-02_SG-ABE/ACC/GEN-PL-NOM ; !! pieʹnˈne
:ǥ%>a A-02_SG-ILL ;
+Use/NG:%>ja A-02_SG-ILL ;
:%^PALE%^PAL%>e A-02_SG-LOC ;
+Use/NG:%>j%>e A-02_SG-LOC ;
:%^PALE%^PAL A-02_SG-COM_IN ;
+Use/NG:%>j A-02_SG-COM_IN ;
:%^CCC2CC%>j%>e A-02_ESS/PAR ; !! piânnʼjen
:%^PALE%^PAL%>j A-02_PL-OBL ; !! pieʹnˈnʼji Correction by Satu 2015-08-12
+Use/NG:%>j A-02_PL-OBL ; !! piânˈnʼji


!! Class 8 according to Feist 155-157


!! Class 9 according to Feist 158

LEXICON A-01_MEERSAZH
! gradation: no
!! * Yaml: __A-saemmlazh__
!! säʹmmlaž:säʹmmlaž
+Sg+Nom:až K ;
:a A-02_SG-ABE/ACC/GEN ;
:õʹžže A-02_SG-ILL ;
:iʹžže A-02_SG-ILL ;
:a A-02_SG-LOC ;
:a A-02_SG-COM_IN ;
:õʹžže A-02_ESS/PAR ;
:iʹžže A-02_ESS/PAR ;
+Use/NG:e A-02_ESS/PAR ;
:a A-02_PL-NOM ;
:a A-02_PL-OBL ;
+Der/Dimin:õõžž N_SAEQMMLOOZHZHYZH ;

!! Diminutive derivations


LEXICON A-01_MUORYZH
! gradation: no
!! (2009: 306)
!! * muõrâž:muõr
!! * Yaml: __N-muorazh__
:âž A-02_SG-NOM ;
:%^PAL%>e A-02_SG-ABE/ACC/GEN ;
:že A-02_SG-ILL ;
:%^PAL%>e A-02_SG-LOC ;
:%^PAL A-02_SG-COM_IN ;
:ž%>e A-02_ESS/PAR ;
:%^PAL%>e A-02_PL-NOM ;
:%^PAL A-02_PL-OBL ;

LEXICON A-02_MUORYZH-WITHOUT-PAL !!= * @CODE@ paapp-
:âž A-02_SG-NOM ;		!!= * @CODE@ paappâž
:že A-02_SG-ILL ;	!!= * @CODE@ paappže
:že A-02_ESS/PAR ;	 	!!= * @CODE@ paappžen

HatY-STEM-PX-RETAIN ;
: HatY-STEM-PX-WEAKEN ;
+Use/NG: HatY-STEM-PX-ALLEGRO ; !!= * @CODE@ muõrstes
: HatY-STEM-PX-STRENGTHEN ;

LEXICON A-02_MUORYZH-WITH-PAL   !!= * @CODE@ paaʹpp-
:%>e A-02_SG-ABE/ACC/GEN ;	!!= * @CODE@ paaʹppe
:%>e A-02_SG-LOC ;	!!= * @CODE@ paaʹppest
:%>e A-02_SG-COM_IN ;	    !!= * @CODE@ paaʹppein
+Use/NG: A-02_SG-COM_IN ;	    !!= * @CODE@ paaʹppin
:%>e A-02_PL-NOM ;	!!= * @CODE@ paaʹppe
:%>e A-02_PL-OBL ;	    !!= * @CODE@ paaʹppei Merja differentiates from regular pl
+Use/NG: A-02_PL-OBL ;	    !!= * @CODE@ paaʹppi

: HatY-STEM-PX-ALLEGRO ; !!= * @CODE@ muõʹrstes

LEXICON A-01_SAEQMMLOOZHZHYZH
! gradation: no
! allegro: yes
! vowel: high
!! * Yaml: __N-muorazh__
:âž A-02_SG-NOM ;
:%^PAL%>e A-02_SG-ABE/ACC/GEN ;
:%>že A-02_SG-ILL ;
:%^PAL%>e A-02_SG-LOC ;
:%^PAL A-02_SG-COM_IN ;
:ž%>e A-02_ESS/PAR ;
:%^PAL%>e A-02_PL-NOM ;
:%^PAL A-02_PL-OBL ;

HatY-STEM-PX-RETAIN ;
: HatY-STEM-PX-WEAKEN ;
: HatY-STEM-PX-WEAKEN_NG ; !!= * @CODE@ säʹmmlõõžž- Sg_Loc_PxSg1
:%^PAL HatY-STEM-PX-WEAKEN_NG ; !!= * @CODE@ säʹmmlõõʹžž- Sg_Loc_PxSg1
:%^VV2V%^PAL%^CC2CAllegro HatY-STEM-PX-ALLEGRO ; !!= * @CODE@ säʹmmlõʹž-
:%^VV2V%^CC2CAllegro HatY-STEM-PX-ALLEGRO ; !!= * @CODE@ säʹmmlõž-
:%^VV2V HatY-STEM-PX-STRENGTHEN ;

LEXICON 4A_PRE-PEESSAZH !!= * @CODE@ puälaž:puäl
A-01_PEESSAZH ;
:%^VOWRaiseu A-02_SG-ABE/ACC/GEN ;
:%^VOWRaiseu A-02_SG-LOC ;
:%^VOWRaiseu A-02_SG-COM_IN ;
:%^VOWRaiseu A-02_PL-NOM ;
:%^VOWRaiseu A-02_PL-OBL ;
+Use/NG:%^VOWRaiseuž A-02_SG-NOM ;
+Use/NG:%^VOWRaisež NMN_SG-ILL_E ;
+Use/NG:%^VOWRaiseže A-02_ESS/PAR ;

LEXICON A-01_PEESSAZH !!= * @CODE@ piissuž:pẹẹss
:až A-02_SG-NOM ;
:ž NMN_SG-ILL_E ;
:že A-02_ESS/PAR ;

LEXICON A-01_PIISSUZH
! gradation: no
!! (2009: 310)
!! * piissuž:piiss
!! * Yaml: __N-piissuzh__
:už A-02_SG-NOM ;
:u A-02_SG-ABE/ACC/GEN ;
:ž NMN_SG-ILL_E ;
:u A-02_SG-LOC ;
:u A-02_SG-COM_IN ;
:že A-02_ESS/PAR ;
:u A-02_PL-NOM ;
:u A-02_PL-OBL ;



LEXICON A-01_KUALAZH
! gradation: no
!! * kuâlaž:kuâl
!! * Yaml: __N-kualazh__
!! kuâla, kuâlže
:až A-02_SG-NOM ;
:a A-02_SG-ABE/ACC/GEN ;
:ž NMN_SG-ILL_E ;
:a A-02_SG-LOC ;
:a A-02_SG-COM_IN ;
:ž%>e A-02_ESS/PAR ;
:a A-02_PL-NOM ;
:a A-02_PL-OBL ;
LOAOADDAZH-STEM-PX ;
: LOAOADDAZH-STEM-PX-ALLEGRO ; !!= * @CODE@ This should go to each stem type ERROR

LEXICON A-01_UUQREZH
! gradation: no
!! * Yaml: __N-uurezh__
:ež A-02_SG-NOM ;
:e A-02_SG-ABE/ACC/GEN ;
:ž NMN_SG-ILL_E ;
:e A-02_SG-LOC ;
:e A-02_SG-COM_IN ;
:ž%>e A-02_ESS/PAR ;
:e A-02_PL-NOM ;
:a A-02_PL-OBL ;


LEXICON A-01_JEAQKHKHKHAAZH
! gradation: no
!! * Yaml: __N-jeakkeaeazh__
:ääž A-02_SG-NOM ;
:ää A-02_SG-ABE/ACC/GEN ;
:iʹžže A-02_SG-ILL ;
:ää A-02_SG-LOC ;
:ä A-02_SG-COM_IN ;
:iʹžž%>e A-02_ESS/PAR ;
:ää A-02_PL-NOM ;
:ä A-02_PL-OBL ; ! CHECKME



LEXICON A-01_VONNSAZH
! gradation: no
!! * Yaml: __N-kualazh__
:až A-02_SG-NOM ;
:a A-02_SG-ABE/ACC/GEN ;
:õʹžže A-02_SG-ILL ;
+Use/NG:iʹžže A-02_SG-ILL ;
:a A-02_SG-LOC ;
:a A-02_SG-COM_IN ;
:õʹžže A-02_ESS/PAR ;
+Use/NG:iʹžže A-02_ESS/PAR ;
:a A-02_PL-NOM ;
:a A-02_PL-OBL ;


LEXICON A-01_JIQLSSI !!= * @CODE@ Jiʹlssi:Jiʹlssi
: A-02_SG-NOM ;
: A-02_SG-ABE/ACC/GEN ;
:%^I2J%>a A-02_SG-ILL ;
: A-02_SG-LOC ;
:%^I2J A-02_SG-COM_IN ;
:%^I2J%>e A-02_ESS/PAR ; !! Is this correct 2015-09-11
: A-02_PL-NOM ;
:%^I2J A-02_PL-OBL ;


LEXICON A-01_OAQLGA !!= * @CODE@ Ååʹlga:Ååʹlg
:a A-02_SG-NOM ;
:a A-02_SG-ABE/ACC/GEN ;
:ž NMN_SG-ILL_E ;
:a A-02_SG-LOC ;
:a A-02_SG-COM_IN ;
:ž%>e A-02_ESS/PAR ; !! Is this correct 2015-09-11
:a A-02_PL-NOM ;
:a A-02_PL-OBL ;

LEXICON A-01_SINIDA !!= * @CODE@ Sinida:Sinid
:a A-02_SG-NOM ;
:a A-02_SG-ABE/ACC/GEN ;
:õʹžž NMN_SG-ILL_E ;
+Use/NG:iʹžž NMN_SG-ILL_E ;
:a A-02_SG-LOC ;
:a A-02_SG-COM_IN ;
:õʹžž%>e A-02_ESS/PAR ; !! Is this correct 2015-09-11
+Use/NG:iʹžž%>e A-02_ESS/PAR ; !! Is this correct 2015-09-11
:a A-02_PL-NOM ;
:a A-02_PL-OBL ;



LEXICON A-01_KUUQMPEZH
! gradation: no
!! * kuuʹmpež:kuuʹmp
!! * Yaml: __N-kuumpezh__
!! 
:ež A-02_SG-NOM ;
:e A-02_SG-ABE/ACC/GEN-PL-NOM ;
:ž NMN_SG-ILL_E ;
:e A-02_SG-LOC ;
: A-02_SG-COM_IN ;
:že A-02_ESS/PAR ;
:i A-02_PL-OBL ;

LEXICON A-01_OOUMAZH
! gradation: no
!! is for nouns with ''-ust'' +Sg+Loc; ''e'' +Sg+Ill;
!! X2 no gradation; no lowering no raising
!! N_GEN1-ILLEX1-LOCE-NOM1X1
!! * Yaml: __N-ooumazh__
!! * There are several stem types 
!! * ooumaž:ooum

!+N:%^VOWL%^CShort%^VC DenominalAdjsCShort ;

:%^V2VV%^XYY2XY%>až A-02_SG-NOM ;
:%>u A-02_SG-ABE/ACC/GEN-PL-NOM ;
:%^V2VV%^XYY2XY%>ž NMN_SG-ILL_E ;
:u A-02_SG-LOC ;	! oummust
:u A-02_SG-COM_IN ;     		! oummuin
: A-02_SG-COM_IN ;     		! oummin
:%^V2VV%^XYY2XY%>že A-02_ESS/PAR ;

:u A-02_PL-OBL ;			! oummui
: A-02_PL-OBL ;			! oummi



!! Class 10 according to Feist 160-161
!!  !!neǩ-stem
LEXICON A-01_KAADHNEKH !!= * @CODE@ kaađneǩ:kaađnẹ%^1VOWǩ
!!= * @CODE@ = stemtype 
!! * Yaml: __N-kaadhnekj, N-chaustok__
: A-02_SG-NOM ;
+Use/NG:%{XC%}%^PAL%^C2CC A-02_SG-NOM ;
:%{XC%}%^PAL%^C2CC%>e A-02_ESS/PAR ; !!= * @CODE@ kaađneʹǩǩe- 
:%{XC%}%^V2VV%^PAL%^C2CC A-02_SG-ABE/ACC/GEN ; !!= * @CODE@ kaađneeʹǩǩ
:%{XC%}%^PALNo%^C2CC%>a A-02_SG-ILL ; !!= * @CODE@ kaađnekka
:%{XC%}%^V2VV%^PAL%^C2CC%>e A-02_SG-LOC ;
:%{XC%}%^V2VV%^VOWRaise%^PAL%^C2CC A-02_SG-COM_IN ; !!= * @CODE@ kaađniiʹǩǩin
+Use/NG:%{XC%}%^V2VV%^PAL%^C2CC A-02_SG-COM_IN ; !!= * @CODE@ kaađneeʹǩǩin
:%{XC%}%^V2VV%^PAL%^C2CC A-02_PL-NOM ; !!= * @CODE@ kaađneeʹǩǩ
:%{XC%}%^V2VV%^VOWRaise%^PAL%^C2CC A-02_PL-OBL ;
+Use/NG:%{XC%}%^V2VV%^PAL%^C2CC A-02_PL-OBL ;


!! Class 11 according to Feist 162
LEXICON A-01_VISKKYD
:âd A-02_SG-NOM ;
:âd A-02_SG-ABE/ACC/GEN-PL-NOM ;
:ää A-02_SG-ILL ;
:eeʼ A-02_SG-LOC ;
:i A-02_SG-COM_IN/PL-OBL ;
:ee A-02_ESS/PAR ;

LEXICON A-01_MOASHSHAD
:ad A-02_SG-NOM ;
:ad A-02_SG-ABE/ACC/GEN ;
:ää A-02_SG-ILL ;
:eeʼ A-02_SG-LOC ;
:i A-02_SG-COM_IN ;
:ee A-02_ESS/PAR ;
:ad A-02_PL-NOM ;
:i A-02_PL-OBL ;

LEXICON A-01_AQKHKHED
:ed A-02_SG-NOM ;
:ed A-02_SG-ABE/ACC/GEN ;
:ää A-02_SG-ILL ;
:eeʼ A-02_SG-LOC ;
:i A-02_SG-COM_IN ;
:ee A-02_ESS/PAR ;
:ed A-02_PL-NOM ;
:i A-02_PL-OBL ;

!! Class 12 Feist 163


!! !Noun phrase heads
!! !Pl

LEXICON A-01_SG-ILL_E
:%>e A-02_SG-ILL ;

LEXICON A-01_SG-ILL_PAL_E
:%^PAL%>e A-02_SG-ILL ;

LEXICON A-01_SG-LOC_Y
:%>â A-02_SG-LOC ;

LEXICON A-01_SG-LOC_ZERO
: A-02_SG-LOC ;

LEXICON A-01_SG-LOC_E
:%>e A-02_SG-LOC ;


LEXICON A-01_ESS_Y
:%>â A-02_ESS ;

LEXICON A-01_PAR_Y
:%>â A-02_PAR ;

!! !Number and case tags
LEXICON A-02_SG-ABE
+Sg+Abe:%>taa K ;
+Sg+Abe:%>tää K ;

LEXICON A-02_SG-ABE_tta
!! Used with words like juurd: jurddǥatta
+Sg+Abe:%>tta K ;

LEXICON A-02_SG-ACC
+Sg+Acc: K ;

LEXICON A-02_SG-COM_IN/PL-OBL
 A-02_SG-COM_IN ;
 A-02_PL-OBL ;

LEXICON A-02_SG-COM_N
!! 
+Sg+Com:%>n K ;

LEXICON A-02_SG-COM_IN
+Sg+Com:%>in K ;

LEXICON A-02_SG-GEN
!+Cmp/SgGen: R ; ! 2016-11-10
+Sg+Gen: K ;

LEXICON A-02_SG-ILL
+Sg+Ill: K ;
LEXICON A-02_SG-LOC
+Sg+Loc:%>st K ;

LEXICON A-02_SG-NOM
!+Cmp/SgNom: R ; ! 2016-11-10
+Sg+Nom: K ;

LEXICON A-02_ESS/PAR
 A-02_ESS ;
 A-02_PAR ;

LEXICON A-02_ESS
+Ess:n K ;

LEXICON A-02_PAR
+Par:d K ;

LEXICON A-02_PL-OBL 
 A-02_PL-OBL_LESS-ABE ;
 A-02_PL-ABE ;

LEXICON A-02_PL-OBL_LESS-ABE
 A-02_PL-ACC ;
 A-02_PL-COM ;
 A-02_PL-GEN ;
 A-02_PL-ILL ;
 A-02_PL-LOC ;


LEXICON A-02_PL-NOM
+Pl+Nom: K ;
LEXICON A-02_PL-GEN
+Pl+Gen:%>i K ;
LEXICON A-02_PL-ACC
+Pl+Acc:%>id K ;
LEXICON A-02_PL-ILL
+Pl+Ill:%>id K ;
LEXICON A-02_PL-LOC
+Pl+Loc:%>in K ;
LEXICON A-02_PL-COM
+Pl+Com:%>ivuiʹm K ;
LEXICON A-02_PL-ABE
+Pl+Abe:%>itaa K ;
+Pl+Abe:%>itää K ;



!! !!Adjectives -- to be moved



